<?xml version="1.0" encoding="UTF-8"?>
<!--
	Dictionary:
	Sections: 1
	Entries: 828
	Sdefs: 12
	Paradigms: 122
	Last processed by: apertium-dixtools fix verbs.chopped.dix ooo

-->
<dictionary>
  <sdefs>
    <sdef n="p3" /> 
    <sdef n="sp" /> 
    <sdef n="p2" /> 
    <sdef n="p1" /> 
    <sdef n="inf" /> 
    <sdef n="past" /> 
    <sdef n="sg" /> 
    <sdef n="vblex" /> 
    <sdef n="ref" /> 
    <sdef n="pres" /> 
    <sdef n="pl" /> 
    <sdef n="fut" /> 
    <sdef n="pasv" /> 
    <sdef n="actv" /> 
    <sdef n="gna1" /> 
    <sdef n="gna2" /> 
    <sdef n="pprs2" /> 
    <sdef n="pp" /> 
    <sdef n="pprs" /> 
    <sdef n="nom" /> 
    <sdef n="acc" /> 
    <sdef n="dat" /> 
    <sdef n="gen" /> 
    <sdef n="loc" /> 
    <sdef n="ins" /> 
    <sdef n="voc" /> 
    <sdef n="ind" /> 
    <sdef n="def" /> 
  </sdefs>
  <pardefs>

<pardef n="BASE/s__adj">
  <e>       <p><l>s</l>       <r><s n="m"/><s n="sg"/><s n="nom"/><s n="ind"/></r></p></e>
  <e>       <p><l>u</l>       <r><s n="m"/><s n="sg"/><s n="acc"/><s n="ind"/></r></p></e>
  <e>       <p><l>a</l>       <r><s n="m"/><s n="sg"/><s n="gen"/><s n="ind"/></r></p></e>
  <e>       <p><l>am</l>      <r><s n="m"/><s n="sg"/><s n="dat"/><s n="ind"/></r></p></e>
  <e>       <p><l>u</l>       <r><s n="m"/><s n="sg"/><s n="ins"/><s n="ind"/></r></p></e>
  <e>       <p><l>ā</l>       <r><s n="m"/><s n="sg"/><s n="loc"/><s n="ind"/></r></p></e>
  <e>       <p><l>i</l>       <r><s n="m"/><s n="pl"/><s n="nom"/><s n="ind"/></r></p></e>
  <e>       <p><l>us</l>      <r><s n="m"/><s n="pl"/><s n="acc"/><s n="ind"/></r></p></e>
  <e>       <p><l>u</l>       <r><s n="m"/><s n="pl"/><s n="gen"/><s n="ind"/></r></p></e>
  <e>       <p><l>iem</l>     <r><s n="m"/><s n="pl"/><s n="dat"/><s n="ind"/></r></p></e>
  <e>       <p><l>iem</l>     <r><s n="m"/><s n="pl"/><s n="ins"/><s n="ind"/></r></p></e>
  <e>       <p><l>os</l>      <r><s n="m"/><s n="pl"/><s n="loc"/><s n="ind"/></r></p></e>
  <e>       <p><l>a</l>       <r><s n="f"/><s n="sg"/><s n="nom"/><s n="ind"/></r></p></e>
  <e>       <p><l>u</l>       <r><s n="f"/><s n="sg"/><s n="acc"/><s n="ind"/></r></p></e>
  <e>       <p><l>as</l>      <r><s n="f"/><s n="sg"/><s n="gen"/><s n="ind"/></r></p></e>
  <e>       <p><l>ai</l>      <r><s n="f"/><s n="sg"/><s n="dat"/><s n="ind"/></r></p></e>
  <e>       <p><l>u</l>       <r><s n="f"/><s n="sg"/><s n="ins"/><s n="ind"/></r></p></e>
  <e>       <p><l>ā</l>       <r><s n="f"/><s n="sg"/><s n="loc"/><s n="ind"/></r></p></e>
  <e>       <p><l>as</l>      <r><s n="f"/><s n="pl"/><s n="nom"/><s n="ind"/></r></p></e>
  <e>       <p><l>as</l>      <r><s n="f"/><s n="pl"/><s n="acc"/><s n="ind"/></r></p></e>
  <e>       <p><l>u</l>       <r><s n="f"/><s n="pl"/><s n="gen"/><s n="ind"/></r></p></e>
  <e>       <p><l>ām</l>      <r><s n="f"/><s n="pl"/><s n="dat"/><s n="ind"/></r></p></e>
  <e>       <p><l>ām</l>      <r><s n="f"/><s n="pl"/><s n="ins"/><s n="ind"/></r></p></e>
  <e>       <p><l>ās</l>      <r><s n="f"/><s n="pl"/><s n="loc"/><s n="ind"/></r></p></e>

  <e>       <p><l>ais</l>     <r><s n="m"/><s n="sg"/><s n="nom"/><s n="def"/></r></p></e>
  <e>       <p><l>o</l>       <r><s n="m"/><s n="sg"/><s n="acc"/><s n="def"/></r></p></e>
  <e>       <p><l>ā</l>       <r><s n="m"/><s n="sg"/><s n="gen"/><s n="def"/></r></p></e>
  <e>       <p><l>ajam</l>    <r><s n="m"/><s n="sg"/><s n="dat"/><s n="def"/></r></p></e>
  <e>       <p><l>o</l>       <r><s n="m"/><s n="sg"/><s n="ins"/><s n="def"/></r></p></e>
  <e>       <p><l>ajā</l>     <r><s n="m"/><s n="sg"/><s n="loc"/><s n="def"/></r></p></e>
  <e>       <p><l>ie</l>      <r><s n="m"/><s n="pl"/><s n="nom"/><s n="def"/></r></p></e>
  <e>       <p><l>os</l>      <r><s n="m"/><s n="pl"/><s n="acc"/><s n="def"/></r></p></e>
  <e>       <p><l>o</l>       <r><s n="m"/><s n="pl"/><s n="gen"/><s n="def"/></r></p></e>
  <e>       <p><l>ajiem</l>   <r><s n="m"/><s n="pl"/><s n="dat"/><s n="def"/></r></p></e>
  <e>       <p><l>ajiem</l>   <r><s n="m"/><s n="pl"/><s n="ins"/><s n="def"/></r></p></e>
  <e>       <p><l>ajos</l>    <r><s n="m"/><s n="pl"/><s n="loc"/><s n="def"/></r></p></e>
  <e>       <p><l>ā</l>       <r><s n="f"/><s n="sg"/><s n="nom"/><s n="def"/></r></p></e>
  <e>       <p><l>o</l>       <r><s n="f"/><s n="sg"/><s n="acc"/><s n="def"/></r></p></e>
  <e>       <p><l>ās</l>      <r><s n="f"/><s n="sg"/><s n="gen"/><s n="def"/></r></p></e>
  <e>       <p><l>ajai</l>    <r><s n="f"/><s n="sg"/><s n="dat"/><s n="def"/></r></p></e>
  <e>       <p><l>o</l>       <r><s n="f"/><s n="sg"/><s n="ins"/><s n="def"/></r></p></e>
  <e>       <p><l>ajā</l>     <r><s n="f"/><s n="sg"/><s n="loc"/><s n="def"/></r></p></e>
  <e>       <p><l>ās</l>      <r><s n="f"/><s n="pl"/><s n="nom"/><s n="def"/></r></p></e>
  <e>       <p><l>ās</l>      <r><s n="f"/><s n="pl"/><s n="acc"/><s n="def"/></r></p></e>
  <e>       <p><l>o</l>       <r><s n="f"/><s n="pl"/><s n="gen"/><s n="def"/></r></p></e>
  <e>       <p><l>ajām</l>    <r><s n="f"/><s n="pl"/><s n="dat"/><s n="def"/></r></p></e>
  <e>       <p><l>ajām</l>    <r><s n="f"/><s n="pl"/><s n="ins"/><s n="def"/></r></p></e>
  <e>       <p><l>ajās</l>    <r><s n="f"/><s n="pl"/><s n="loc"/><s n="def"/></r></p></e>
</pardef>

<pardef n="zogam/s__pprs_psv">
  <e>       <p><l></l>        <r><s n="pasv"/><s n="pprs"/></r></p><par n="BASE/s__adj"/></e>
</pardef>

<pardef n="lēkt/s__pp_psv">
  <e>       <p><l></l>        <r><s n="pasv"/><s n="pp"/></r></p><par n="BASE/s__adj"/></e>
</pardef>

<pardef n="skrien/ošs__pprs_act">
  <e>       <p><l>ošs</l>       <r><s n="actv"/><s n="pprs"/><s n="m"/><s n="sg"/><s n="nom"/><s n="ind"/></r></p></e>
  <e>       <p><l>ošu</l>       <r><s n="actv"/><s n="pprs"/><s n="m"/><s n="sg"/><s n="acc"/><s n="ind"/></r></p></e>
  <e>       <p><l>oša</l>       <r><s n="actv"/><s n="pprs"/><s n="m"/><s n="sg"/><s n="gen"/><s n="ind"/></r></p></e>
  <e>       <p><l>ošam</l>      <r><s n="actv"/><s n="pprs"/><s n="m"/><s n="sg"/><s n="dat"/><s n="ind"/></r></p></e>
  <e>       <p><l>ošu</l>       <r><s n="actv"/><s n="pprs"/><s n="m"/><s n="sg"/><s n="ins"/><s n="ind"/></r></p></e>
  <e>       <p><l>ošā</l>       <r><s n="actv"/><s n="pprs"/><s n="m"/><s n="sg"/><s n="loc"/><s n="ind"/></r></p></e>
  <e>       <p><l>oši</l>       <r><s n="actv"/><s n="pprs"/><s n="m"/><s n="pl"/><s n="nom"/><s n="ind"/></r></p></e>
  <e>       <p><l>ošus</l>      <r><s n="actv"/><s n="pprs"/><s n="m"/><s n="pl"/><s n="acc"/><s n="ind"/></r></p></e>
  <e>       <p><l>ošu</l>       <r><s n="actv"/><s n="pprs"/><s n="m"/><s n="pl"/><s n="gen"/><s n="ind"/></r></p></e>
  <e>       <p><l>ošiem</l>     <r><s n="actv"/><s n="pprs"/><s n="m"/><s n="pl"/><s n="dat"/><s n="ind"/></r></p></e>
  <e>       <p><l>ošiem</l>     <r><s n="actv"/><s n="pprs"/><s n="m"/><s n="pl"/><s n="ins"/><s n="ind"/></r></p></e>
  <e>       <p><l>ošos</l>      <r><s n="actv"/><s n="pprs"/><s n="m"/><s n="pl"/><s n="loc"/><s n="ind"/></r></p></e>
  <e>       <p><l>oša</l>       <r><s n="actv"/><s n="pprs"/><s n="f"/><s n="sg"/><s n="nom"/><s n="ind"/></r></p></e>
  <e>       <p><l>ošu</l>       <r><s n="actv"/><s n="pprs"/><s n="f"/><s n="sg"/><s n="acc"/><s n="ind"/></r></p></e>
  <e>       <p><l>ošas</l>      <r><s n="actv"/><s n="pprs"/><s n="f"/><s n="sg"/><s n="gen"/><s n="ind"/></r></p></e>
  <e>       <p><l>ošai</l>      <r><s n="actv"/><s n="pprs"/><s n="f"/><s n="sg"/><s n="dat"/><s n="ind"/></r></p></e>
  <e>       <p><l>ošu</l>       <r><s n="actv"/><s n="pprs"/><s n="f"/><s n="sg"/><s n="ins"/><s n="ind"/></r></p></e>
  <e>       <p><l>ošā</l>       <r><s n="actv"/><s n="pprs"/><s n="f"/><s n="sg"/><s n="loc"/><s n="ind"/></r></p></e>
  <e>       <p><l>ošas</l>      <r><s n="actv"/><s n="pprs"/><s n="f"/><s n="pl"/><s n="nom"/><s n="ind"/></r></p></e>
  <e>       <p><l>ošas</l>      <r><s n="actv"/><s n="pprs"/><s n="f"/><s n="pl"/><s n="acc"/><s n="ind"/></r></p></e>
  <e>       <p><l>ošu</l>       <r><s n="actv"/><s n="pprs"/><s n="f"/><s n="pl"/><s n="gen"/><s n="ind"/></r></p></e>
  <e>       <p><l>ošām</l>      <r><s n="actv"/><s n="pprs"/><s n="f"/><s n="pl"/><s n="dat"/><s n="ind"/></r></p></e>
  <e>       <p><l>ošām</l>      <r><s n="actv"/><s n="pprs"/><s n="f"/><s n="pl"/><s n="ins"/><s n="ind"/></r></p></e>
  <e>       <p><l>ošās</l>      <r><s n="actv"/><s n="pprs"/><s n="f"/><s n="pl"/><s n="loc"/><s n="ind"/></r></p></e>

  <e>       <p><l>ošais</l>     <r><s n="actv"/><s n="pprs"/><s n="m"/><s n="sg"/><s n="nom"/><s n="def"/></r></p></e>
  <e>       <p><l>ošo</l>       <r><s n="actv"/><s n="pprs"/><s n="m"/><s n="sg"/><s n="acc"/><s n="def"/></r></p></e>
  <e>       <p><l>ošā</l>       <r><s n="actv"/><s n="pprs"/><s n="m"/><s n="sg"/><s n="gen"/><s n="def"/></r></p></e>
  <e>       <p><l>ošajam</l>    <r><s n="actv"/><s n="pprs"/><s n="m"/><s n="sg"/><s n="dat"/><s n="def"/></r></p></e>
  <e>       <p><l>ošo</l>       <r><s n="actv"/><s n="pprs"/><s n="m"/><s n="sg"/><s n="ins"/><s n="def"/></r></p></e>
  <e>       <p><l>ošajā</l>     <r><s n="actv"/><s n="pprs"/><s n="m"/><s n="sg"/><s n="loc"/><s n="def"/></r></p></e>
  <e>       <p><l>ošie</l>      <r><s n="actv"/><s n="pprs"/><s n="m"/><s n="pl"/><s n="nom"/><s n="def"/></r></p></e>
  <e>       <p><l>ošos</l>      <r><s n="actv"/><s n="pprs"/><s n="m"/><s n="pl"/><s n="acc"/><s n="def"/></r></p></e>
  <e>       <p><l>ošo</l>       <r><s n="actv"/><s n="pprs"/><s n="m"/><s n="pl"/><s n="gen"/><s n="def"/></r></p></e>
  <e>       <p><l>ošajiem</l>   <r><s n="actv"/><s n="pprs"/><s n="m"/><s n="pl"/><s n="dat"/><s n="def"/></r></p></e>
  <e>       <p><l>ošajiem</l>   <r><s n="actv"/><s n="pprs"/><s n="m"/><s n="pl"/><s n="ins"/><s n="def"/></r></p></e>
  <e>       <p><l>ošajos</l>    <r><s n="actv"/><s n="pprs"/><s n="m"/><s n="pl"/><s n="loc"/><s n="def"/></r></p></e>
  <e>       <p><l>ošā</l>       <r><s n="actv"/><s n="pprs"/><s n="f"/><s n="sg"/><s n="nom"/><s n="def"/></r></p></e>
  <e>       <p><l>ošo</l>       <r><s n="actv"/><s n="pprs"/><s n="f"/><s n="sg"/><s n="acc"/><s n="def"/></r></p></e>
  <e>       <p><l>ošās</l>      <r><s n="actv"/><s n="pprs"/><s n="f"/><s n="sg"/><s n="gen"/><s n="def"/></r></p></e>
  <e>       <p><l>ošajai</l>    <r><s n="actv"/><s n="pprs"/><s n="f"/><s n="sg"/><s n="dat"/><s n="def"/></r></p></e>
  <e>       <p><l>ošo</l>       <r><s n="actv"/><s n="pprs"/><s n="f"/><s n="sg"/><s n="ins"/><s n="def"/></r></p></e>
  <e>       <p><l>ošajā</l>     <r><s n="actv"/><s n="pprs"/><s n="f"/><s n="sg"/><s n="loc"/><s n="def"/></r></p></e>
  <e>       <p><l>ošās</l>      <r><s n="actv"/><s n="pprs"/><s n="f"/><s n="pl"/><s n="nom"/><s n="def"/></r></p></e>
  <e>       <p><l>ošās</l>      <r><s n="actv"/><s n="pprs"/><s n="f"/><s n="pl"/><s n="acc"/><s n="def"/></r></p></e>
  <e>       <p><l>ošo</l>       <r><s n="actv"/><s n="pprs"/><s n="f"/><s n="pl"/><s n="gen"/><s n="def"/></r></p></e>
  <e>       <p><l>ošajām</l>    <r><s n="actv"/><s n="pprs"/><s n="f"/><s n="pl"/><s n="dat"/><s n="def"/></r></p></e>
  <e>       <p><l>ošajām</l>    <r><s n="actv"/><s n="pprs"/><s n="f"/><s n="pl"/><s n="ins"/><s n="def"/></r></p></e>
  <e>       <p><l>ošajās</l>    <r><s n="actv"/><s n="pprs"/><s n="f"/><s n="pl"/><s n="loc"/><s n="def"/></r></p></e>

  <e>       <p><l>oši</l>       <r><s n="actv"/><s n="pprs"/><s n="adv"/></r></p></e>
</pardef>

<pardef n="cēl/is__pp_act">
  <e>       <p><l>is</l>       <r><s n="actv"/><s n="pp"/><s n="m"/><s n="sg"/><s n="nom"/><s n="ind"/></r></p></e>
  <e>       <p><l>ušu</l>       <r><s n="actv"/><s n="pp"/><s n="m"/><s n="sg"/><s n="acc"/><s n="ind"/></r></p></e>
  <e>       <p><l>uša</l>       <r><s n="actv"/><s n="pp"/><s n="m"/><s n="sg"/><s n="gen"/><s n="ind"/></r></p></e>
  <e>       <p><l>ušam</l>      <r><s n="actv"/><s n="pp"/><s n="m"/><s n="sg"/><s n="dat"/><s n="ind"/></r></p></e>
  <e>       <p><l>ušu</l>       <r><s n="actv"/><s n="pp"/><s n="m"/><s n="sg"/><s n="ins"/><s n="ind"/></r></p></e>
  <e>       <p><l>ušā</l>       <r><s n="actv"/><s n="pp"/><s n="m"/><s n="sg"/><s n="loc"/><s n="ind"/></r></p></e>
  <e>       <p><l>uši</l>       <r><s n="actv"/><s n="pp"/><s n="m"/><s n="pl"/><s n="nom"/><s n="ind"/></r></p></e>
  <e>       <p><l>ušus</l>      <r><s n="actv"/><s n="pp"/><s n="m"/><s n="pl"/><s n="acc"/><s n="ind"/></r></p></e>
  <e>       <p><l>ušu</l>       <r><s n="actv"/><s n="pp"/><s n="m"/><s n="pl"/><s n="gen"/><s n="ind"/></r></p></e>
  <e>       <p><l>ušiem</l>     <r><s n="actv"/><s n="pp"/><s n="m"/><s n="pl"/><s n="dat"/><s n="ind"/></r></p></e>
  <e>       <p><l>ušiem</l>     <r><s n="actv"/><s n="pp"/><s n="m"/><s n="pl"/><s n="ins"/><s n="ind"/></r></p></e>
  <e>       <p><l>ušos</l>      <r><s n="actv"/><s n="pp"/><s n="m"/><s n="pl"/><s n="loc"/><s n="ind"/></r></p></e>
  <e>       <p><l>usi</l>       <r><s n="actv"/><s n="pp"/><s n="f"/><s n="sg"/><s n="nom"/><s n="ind"/></r></p></e>
  <e>       <p><l>ušu</l>       <r><s n="actv"/><s n="pp"/><s n="f"/><s n="sg"/><s n="acc"/><s n="ind"/></r></p></e>
  <e>       <p><l>ušas</l>      <r><s n="actv"/><s n="pp"/><s n="f"/><s n="sg"/><s n="gen"/><s n="ind"/></r></p></e>
  <e>       <p><l>ušai</l>      <r><s n="actv"/><s n="pp"/><s n="f"/><s n="sg"/><s n="dat"/><s n="ind"/></r></p></e>
  <e>       <p><l>ušu</l>       <r><s n="actv"/><s n="pp"/><s n="f"/><s n="sg"/><s n="ins"/><s n="ind"/></r></p></e>
  <e>       <p><l>ušā</l>       <r><s n="actv"/><s n="pp"/><s n="f"/><s n="sg"/><s n="loc"/><s n="ind"/></r></p></e>
  <e>       <p><l>ušas</l>      <r><s n="actv"/><s n="pp"/><s n="f"/><s n="pl"/><s n="nom"/><s n="ind"/></r></p></e>
  <e>       <p><l>ušas</l>      <r><s n="actv"/><s n="pp"/><s n="f"/><s n="pl"/><s n="acc"/><s n="ind"/></r></p></e>
  <e>       <p><l>ušu</l>       <r><s n="actv"/><s n="pp"/><s n="f"/><s n="pl"/><s n="gen"/><s n="ind"/></r></p></e>
  <e>       <p><l>ušām</l>      <r><s n="actv"/><s n="pp"/><s n="f"/><s n="pl"/><s n="dat"/><s n="ind"/></r></p></e>
  <e>       <p><l>ušām</l>      <r><s n="actv"/><s n="pp"/><s n="f"/><s n="pl"/><s n="ins"/><s n="ind"/></r></p></e>
  <e>       <p><l>ušās</l>      <r><s n="actv"/><s n="pp"/><s n="f"/><s n="pl"/><s n="loc"/><s n="ind"/></r></p></e>

  <e>       <p><l>ušais</l>     <r><s n="actv"/><s n="pp"/><s n="m"/><s n="sg"/><s n="nom"/><s n="def"/></r></p></e>
  <e>       <p><l>ušo</l>       <r><s n="actv"/><s n="pp"/><s n="m"/><s n="sg"/><s n="acc"/><s n="def"/></r></p></e>
  <e>       <p><l>ušā</l>       <r><s n="actv"/><s n="pp"/><s n="m"/><s n="sg"/><s n="gen"/><s n="def"/></r></p></e>
  <e>       <p><l>ušajam</l>    <r><s n="actv"/><s n="pp"/><s n="m"/><s n="sg"/><s n="dat"/><s n="def"/></r></p></e>
  <e>       <p><l>ušo</l>       <r><s n="actv"/><s n="pp"/><s n="m"/><s n="sg"/><s n="ins"/><s n="def"/></r></p></e>
  <e>       <p><l>ušajā</l>     <r><s n="actv"/><s n="pp"/><s n="m"/><s n="sg"/><s n="loc"/><s n="def"/></r></p></e>
  <e>       <p><l>ušie</l>      <r><s n="actv"/><s n="pp"/><s n="m"/><s n="pl"/><s n="nom"/><s n="def"/></r></p></e>
  <e>       <p><l>ušos</l>      <r><s n="actv"/><s n="pp"/><s n="m"/><s n="pl"/><s n="acc"/><s n="def"/></r></p></e>
  <e>       <p><l>ušo</l>       <r><s n="actv"/><s n="pp"/><s n="m"/><s n="pl"/><s n="gen"/><s n="def"/></r></p></e>
  <e>       <p><l>ušajiem</l>   <r><s n="actv"/><s n="pp"/><s n="m"/><s n="pl"/><s n="dat"/><s n="def"/></r></p></e>
  <e>       <p><l>ušajiem</l>   <r><s n="actv"/><s n="pp"/><s n="m"/><s n="pl"/><s n="ins"/><s n="def"/></r></p></e>
  <e>       <p><l>ušajos</l>    <r><s n="actv"/><s n="pp"/><s n="m"/><s n="pl"/><s n="loc"/><s n="def"/></r></p></e>
  <e>       <p><l>ušā</l>       <r><s n="actv"/><s n="pp"/><s n="f"/><s n="sg"/><s n="nom"/><s n="def"/></r></p></e>
  <e>       <p><l>ušo</l>       <r><s n="actv"/><s n="pp"/><s n="f"/><s n="sg"/><s n="acc"/><s n="def"/></r></p></e>
  <e>       <p><l>ušās</l>      <r><s n="actv"/><s n="pp"/><s n="f"/><s n="sg"/><s n="gen"/><s n="def"/></r></p></e>
  <e>       <p><l>ušajai</l>    <r><s n="actv"/><s n="pp"/><s n="f"/><s n="sg"/><s n="dat"/><s n="def"/></r></p></e>
  <e>       <p><l>ušo</l>       <r><s n="actv"/><s n="pp"/><s n="f"/><s n="sg"/><s n="ins"/><s n="def"/></r></p></e>
  <e>       <p><l>ušajā</l>     <r><s n="actv"/><s n="pp"/><s n="f"/><s n="sg"/><s n="loc"/><s n="def"/></r></p></e>
  <e>       <p><l>ušās</l>      <r><s n="actv"/><s n="pp"/><s n="f"/><s n="pl"/><s n="nom"/><s n="def"/></r></p></e>
  <e>       <p><l>ušās</l>      <r><s n="actv"/><s n="pp"/><s n="f"/><s n="pl"/><s n="acc"/><s n="def"/></r></p></e>
  <e>       <p><l>ušo</l>       <r><s n="actv"/><s n="pp"/><s n="f"/><s n="pl"/><s n="gen"/><s n="def"/></r></p></e>
  <e>       <p><l>ušajām</l>    <r><s n="actv"/><s n="pp"/><s n="f"/><s n="pl"/><s n="dat"/><s n="def"/></r></p></e>
  <e>       <p><l>ušajām</l>    <r><s n="actv"/><s n="pp"/><s n="f"/><s n="pl"/><s n="ins"/><s n="def"/></r></p></e>
  <e>       <p><l>ušajās</l>    <r><s n="actv"/><s n="pp"/><s n="f"/><s n="pl"/><s n="loc"/><s n="def"/></r></p></e>
</pardefs>

<pardef n="mez/dams__pprs_act">
  <e>       <p><l>dams</l>    <r><s n="actv"/><s n="pprs2"/><s n="m"/><s n="sg"/><s n="nom"/></r></p></e>
  <e>       <p><l>dama</l>    <r><s n="actv"/><s n="pprs2"/><s n="f"/><s n="sg"/><s n="nom"/></r></p></e>
  <e>       <p><l>dami</l>    <r><s n="actv"/><s n="pprs2"/><s n="m"/><s n="pl"/><s n="nom"/></r></p></e>
  <e>       <p><l>damas</l>   <r><s n="actv"/><s n="pprs2"/><s n="f"/><s n="pl"/><s n="nom"/></r></p></e>
</pardefs>

<pardef n="vīlē/t__vblex">
  <e>       <p><l>t</l>         <r>t<s n="vblex"/><s n="inf"/></r></p></e>
  <e>       <p><l>jot</l>       <r>t<s n="vblex"/><s n="gna1"/></r></p></e> 
  <e>       <p><l>jam</l>       <r>t<s n="vblex"/><s n="gna2"/></r></p></e>

  <e>       <p><l>j</l>         <r>t<s n="vblex"/></r></p><par n="skrien/ošs__pprs_act"/></e>
  <e>       <p><l>j</l>         <r>t<s n="vblex"/></r></p><par n="cēl/is__pp_act"/></e>
  <e>       <p><l></l>          <r>t<s n="vblex"/></r></p><par n="mez/dams__pprs_act"/></e>
  <e>       <p><l>jam</l>       <r>t<s n="vblex"/></r></p><par n="zogam/s__pprs_psv"/></e>
  <e>       <p><l>t</l>         <r>t<s n="vblex"/></r></p><par n="lēkt/s__pp_psv"/></e>

  <e>       <p><l>ju</l>        <r>t<s n="vblex"/><s n="pres"/><s n="p1"/><s n="sg"/></r></p></e>
  <e>       <p><l>jam</l>       <r>t<s n="vblex"/><s n="pres"/><s n="p1"/><s n="pl"/></r></p></e>
  <e>       <p><l></l>          <r>t<s n="vblex"/><s n="pres"/><s n="p2"/><s n="sg"/></r></p></e>
  <e>       <p><l>jat</l>       <r>t<s n="vblex"/><s n="pres"/><s n="p2"/><s n="pl"/></r></p></e>
  <e>       <p><l></l>          <r>t<s n="vblex"/><s n="pres"/><s n="p3"/><s n="sp"/></r></p></e>

  <e>       <p><l>ju</l>        <r>t<s n="vblex"/><s n="past"/><s n="p1"/><s n="sg"/></r></p></e>
  <e>       <p><l>jām</l>       <r>t<s n="vblex"/><s n="past"/><s n="p1"/><s n="pl"/></r></p></e>
  <e>       <p><l>ji</l>        <r>t<s n="vblex"/><s n="past"/><s n="p2"/><s n="sg"/></r></p></e>
  <e>       <p><l>jāt</l>       <r>t<s n="vblex"/><s n="past"/><s n="p2"/><s n="pl"/></r></p></e>
  <e>       <p><l>ja</l>        <r>t<s n="vblex"/><s n="past"/><s n="p3"/><s n="sp"/></r></p></e>

  <e>       <p><l>šu</l>        <r>t<s n="vblex"/><s n="fut"/><s n="p1"/><s n="sg"/></r></p></e>
  <e>       <p><l>sim</l>       <r>t<s n="vblex"/><s n="fut"/><s n="p1"/><s n="pl"/></r></p></e>
  <e>       <p><l>si</l>        <r>t<s n="vblex"/><s n="fut"/><s n="p2"/><s n="sg"/></r></p></e>
  <e>       <p><l>siet</l>      <r>t<s n="vblex"/><s n="fut"/><s n="p2"/><s n="pl"/></r></p></e>
  <e>       <p><l>sit</l>       <r>t<s n="vblex"/><s n="fut"/><s n="p2"/><s n="pl"/></r></p></e>
  <e>       <p><l>s</l>         <r>t<s n="vblex"/><s n="fut"/><s n="p3"/><s n="sp"/></r></p></e>

  <e>       <p><l></l>          <r>t<s n="vblex"/><s n="imp"/><s n="p2"/><s n="sg"/></r></p></e>
  <e>       <p><l>jiet</l>      <r>t<s n="vblex"/><s n="imp"/><s n="p2"/><s n="pl"/></r></p></e>
</pardef>






<pardef n="atr/ast__vblex">
  <e>       <p><l>adīšu</l>     <r>ast<s n="vblex"/><s n="fut"/><s n="p1"/><s n="sg"/></r></p></e>
  <e>       <p><l>adīsim</l>    <r>ast<s n="vblex"/><s n="fut"/><s n="p1"/><s n="pl"/></r></p></e>
  <e>       <p><l>adīsi</l>     <r>ast<s n="vblex"/><s n="fut"/><s n="p2"/><s n="sg"/></r></p></e>
  <e>       <p><l>adīsiet</l>   <r>ast<s n="vblex"/><s n="fut"/><s n="p2"/><s n="pl"/></r></p></e>
  <e>       <p><l>adīsit</l>    <r>ast<s n="vblex"/><s n="fut"/><s n="p2"/><s n="pl"/></r></p></e>
  <e>       <p><l>adīs</l>      <r>ast<s n="vblex"/><s n="fut"/><s n="p3"/><s n="sp"/></r></p></e>
  <e>       <p><l>ast</l>       <r>ast<s n="vblex"/><s n="inf"/></r></p></e>
  <e>       <p><l>az</l>       <r>ast<s n="vblex"/></r></p><par n="mez/dams__pprs_act"/></e>
  <e>       <p><l>ast</l>       <r>ast<s n="vblex"/></r></p><par n="lēkt/s__pp_psv"/></e>
  <e>       <p><l>adu</l>       <r>ast<s n="vblex"/><s n="past"/><s n="p1"/><s n="sg"/></r></p></e>
  <e>       <p><l>adām</l>      <r>ast<s n="vblex"/><s n="past"/><s n="p1"/><s n="pl"/></r></p></e>
  <e>       <p><l>adi</l>       <r>ast<s n="vblex"/><s n="past"/><s n="p2"/><s n="sg"/></r></p></e>
  <e>       <p><l>adāt</l>      <r>ast<s n="vblex"/><s n="past"/><s n="p2"/><s n="pl"/></r></p></e>
  <e>       <p><l>ada</l>       <r>ast<s n="vblex"/><s n="past"/><s n="p3"/><s n="sp"/></r></p></e>
  <e>       <p><l>ad</l>       <r>ast<s n="vblex"/></r></p><par n="cēl/is__pp_act"/></e>
  <e>       <p><l>odu</l>       <r>ast<s n="vblex"/><s n="pres"/><s n="p1"/><s n="sg"/></r></p></e>
  <e>       <p><l>odam</l>      <r>ast<s n="vblex"/><s n="pres"/><s n="p1"/><s n="pl"/></r></p></e>
  <e>       <p><l>odam</l>      <r>ast<s n="vblex"/></r></p><par n="zogam/s__pprs_psv"/></e>
  <e>       <p><l>odi</l>       <r>ast<s n="vblex"/><s n="pres"/><s n="p2"/><s n="sg"/></r></p></e>
  <e>       <p><l>odat</l>      <r>ast<s n="vblex"/><s n="pres"/><s n="p2"/><s n="pl"/></r></p></e>
  <e>       <p><l>od</l>        <r>ast<s n="vblex"/><s n="pres"/><s n="p3"/><s n="sp"/></r></p></e>
  <e>       <p><l>od</l>        <r>ast<s n="vblex"/></r></p><par n="skrien/ošs__pprs_act"/></e>
  <e>       <p><l>odi</l>     <r>ast<s n="vblex"/><s n="imp"/><s n="p2"/><s n="sg"/></r></p></e>
  <e>       <p><l>odiet</l>    <r>ast<s n="vblex"/><s n="imp"/><s n="p2"/><s n="pl"/></r></p></e>
</pardef>
<pardef n="iesā/kties__vblex">
  <e>       <p><l>kšos</l>      <r>kties<s n="vblex"/><s n="ref"/><s n="fut"/><s n="p1"/><s n="sg"/></r></p></e>
  <e>       <p><l>ksimies</l>   <r>kties<s n="vblex"/><s n="ref"/><s n="fut"/><s n="p1"/><s n="pl"/></r></p></e>
  <e>       <p><l>ksies</l>     <r>kties<s n="vblex"/><s n="ref"/><s n="fut"/><s n="p2"/><s n="sg"/></r></p></e>
  <e>       <p><l>ksities</l>   <r>kties<s n="vblex"/><s n="ref"/><s n="fut"/><s n="p2"/><s n="pl"/></r></p></e>
  <e>       <p><l>ksieties</l>  <r>kties<s n="vblex"/><s n="ref"/><s n="fut"/><s n="p2"/><s n="pl"/></r></p></e>
  <e>       <p><l>ksies</l>     <r>kties<s n="vblex"/><s n="ref"/><s n="fut"/><s n="p3"/><s n="sp"/></r></p></e>
  <e>       <p><l>kties</l>     <r>kties<s n="vblex"/><s n="ref"/><s n="inf"/></r></p></e>
  <e>       <p><l>k</l>     <r>kties<s n="vblex"/><s n="ref"/></r></p><par n="smie/damies__pprs_act"/></e>
  <e>       <p><l>kos</l>       <r>kties<s n="vblex"/><s n="ref"/><s n="past"/><s n="p1"/><s n="sg"/></r></p></e>
  <e>       <p><l>kāmies</l>    <r>kties<s n="vblex"/><s n="ref"/><s n="past"/><s n="p1"/><s n="pl"/></r></p></e>
  <e>       <p><l>kies</l>      <r>kties<s n="vblex"/><s n="ref"/><s n="past"/><s n="p2"/><s n="sg"/></r></p></e>
  <e>       <p><l>kāties</l>    <r>kties<s n="vblex"/><s n="ref"/><s n="past"/><s n="p2"/><s n="pl"/></r></p></e>
  <e>       <p><l>kās</l>       <r>kties<s n="vblex"/><s n="ref"/><s n="past"/><s n="p3"/><s n="sp"/></r></p></e>
  <e>       <p><l>kos</l>       <r>kties<s n="vblex"/><s n="ref"/><s n="pres"/><s n="p1"/><s n="sg"/></r></p></e>
  <e>       <p><l>kamies</l>    <r>kties<s n="vblex"/><s n="ref"/><s n="pres"/><s n="p1"/><s n="pl"/></r></p></e>
  <e>       <p><l>cies</l>      <r>kties<s n="vblex"/><s n="ref"/><s n="pres"/><s n="p2"/><s n="sg"/></r></p></e>
  <e>       <p><l>katies</l>    <r>kties<s n="vblex"/><s n="ref"/><s n="pres"/><s n="p2"/><s n="pl"/></r></p></e>
  <e>       <p><l>kas</l>       <r>kties<s n="vblex"/><s n="ref"/><s n="pres"/><s n="p3"/><s n="sp"/></r></p></e>
  <e>       <p><l>cies</l>     <r>kties<s n="vblex"/><s n="ref"/><s n="imp"/><s n="p2"/><s n="sg"/></r></p></e>
  <e>       <p><l>cieties</l>    <r>kties<s n="vblex"/><s n="ref"/><s n="imp"/><s n="p2"/><s n="pl"/></r></p></e>
</pardef>
<pardef n="nopr/ast__vblex">
  <e>       <p><l>atīšu</l>     <r>ast<s n="vblex"/><s n="fut"/><s n="p1"/><s n="sg"/></r></p></e>
  <e>       <p><l>atīsim</l>    <r>ast<s n="vblex"/><s n="fut"/><s n="p1"/><s n="pl"/></r></p></e>
  <e>       <p><l>atīsi</l>     <r>ast<s n="vblex"/><s n="fut"/><s n="p2"/><s n="sg"/></r></p></e>
  <e>       <p><l>atīsiet</l>   <r>ast<s n="vblex"/><s n="fut"/><s n="p2"/><s n="pl"/></r></p></e>
  <e>       <p><l>atīsit</l>    <r>ast<s n="vblex"/><s n="fut"/><s n="p2"/><s n="pl"/></r></p></e>
  <e>       <p><l>atīs</l>      <r>ast<s n="vblex"/><s n="fut"/><s n="p3"/><s n="sp"/></r></p></e>
  <e>       <p><l>ast</l>       <r>ast<s n="vblex"/><s n="inf"/></r></p></e>
  <e>       <p><l>az</l>       <r>ast<s n="vblex"/></r></p><par n="mez/dams__pprs_act"/></e>
  <e>       <p><l>ast</l>       <r>ast<s n="vblex"/></r></p><par n="lēkt/s__pp_psv"/></e>
  <e>       <p><l>atu</l>       <r>ast<s n="vblex"/><s n="past"/><s n="p1"/><s n="sg"/></r></p></e>
  <e>       <p><l>atām</l>      <r>ast<s n="vblex"/><s n="past"/><s n="p1"/><s n="pl"/></r></p></e>
  <e>       <p><l>ati</l>       <r>ast<s n="vblex"/><s n="past"/><s n="p2"/><s n="sg"/></r></p></e>
  <e>       <p><l>atāt</l>      <r>ast<s n="vblex"/><s n="past"/><s n="p2"/><s n="pl"/></r></p></e>
  <e>       <p><l>ata</l>       <r>ast<s n="vblex"/><s n="past"/><s n="p3"/><s n="sp"/></r></p></e>
  <e>       <p><l>at</l>       <r>ast<s n="vblex"/></r></p><par n="cēl/is__pp_act"/></e>
  <e>       <p><l>otu</l>       <r>ast<s n="vblex"/><s n="pres"/><s n="p1"/><s n="sg"/></r></p></e>
  <e>       <p><l>otam</l>      <r>ast<s n="vblex"/><s n="pres"/><s n="p1"/><s n="pl"/></r></p></e>
  <e>       <p><l>otam</l>      <r>ast<s n="vblex"/></r></p><par n="zogam/s__pprs_psv"/></e>
  <e>       <p><l>oti</l>       <r>ast<s n="vblex"/><s n="pres"/><s n="p2"/><s n="sg"/></r></p></e>
  <e>       <p><l>otat</l>      <r>ast<s n="vblex"/><s n="pres"/><s n="p2"/><s n="pl"/></r></p></e>
  <e>       <p><l>ot</l>        <r>ast<s n="vblex"/><s n="pres"/><s n="p3"/><s n="sp"/></r></p></e>
  <e>       <p><l>ot</l>        <r>ast<s n="vblex"/></r></p><par n="skrien/ošs__pprs_act"/></e>
  <e>       <p><l>oti</l>     <r>ast<s n="vblex"/><s n="imp"/><s n="p2"/><s n="sg"/></r></p></e>
  <e>       <p><l>oties</l>    <r>ast<s n="vblex"/><s n="imp"/><s n="p2"/><s n="pl"/></r></p></e>
</pardef>
<pardef n="sagā/zties__vblex">
  <e>       <p><l>zīšos</l>     <r>zties<s n="vblex"/><s n="ref"/><s n="fut"/><s n="p1"/><s n="sg"/></r></p></e>
  <e>       <p><l>zīsimies</l>  <r>zties<s n="vblex"/><s n="ref"/><s n="fut"/><s n="p1"/><s n="pl"/></r></p></e>
  <e>       <p><l>zīsies</l>    <r>zties<s n="vblex"/><s n="ref"/><s n="fut"/><s n="p2"/><s n="sg"/></r></p></e>
  <e>       <p><l>zīsieties</l> <r>zties<s n="vblex"/><s n="ref"/><s n="fut"/><s n="p2"/><s n="pl"/></r></p></e>
  <e>       <p><l>zīsities</l>  <r>zties<s n="vblex"/><s n="ref"/><s n="fut"/><s n="p2"/><s n="pl"/></r></p></e>
  <e>       <p><l>zīsies</l>    <r>zties<s n="vblex"/><s n="ref"/><s n="fut"/><s n="p3"/><s n="sp"/></r></p></e>
  <e>       <p><l>zties</l>     <r>zties<s n="vblex"/><s n="ref"/><s n="inf"/></r></p></e>
  <e>       <p><l>z</l>     <r>zties<s n="vblex"/><s n="ref"/></r></p><par n="smie/damies__pprs_act"/></e>
  <e>       <p><l>zos</l>       <r>zties<s n="vblex"/><s n="ref"/><s n="past"/><s n="p1"/><s n="sg"/></r></p></e>
  <e>       <p><l>zāmies</l>    <r>zties<s n="vblex"/><s n="ref"/><s n="past"/><s n="p1"/><s n="pl"/></r></p></e>
  <e>       <p><l>zies</l>      <r>zties<s n="vblex"/><s n="ref"/><s n="past"/><s n="p2"/><s n="sg"/></r></p></e>
  <e>       <p><l>zāties</l>    <r>zties<s n="vblex"/><s n="ref"/><s n="past"/><s n="p2"/><s n="pl"/></r></p></e>
  <e>       <p><l>zās</l>       <r>zties<s n="vblex"/><s n="ref"/><s n="past"/><s n="p3"/><s n="sp"/></r></p></e>
  <e>       <p><l>žos</l>       <r>zties<s n="vblex"/><s n="ref"/><s n="pres"/><s n="p1"/><s n="sg"/></r></p></e>
  <e>       <p><l>žamies</l>    <r>zties<s n="vblex"/><s n="ref"/><s n="pres"/><s n="p1"/><s n="pl"/></r></p></e>
  <e>       <p><l>zies</l>      <r>zties<s n="vblex"/><s n="ref"/><s n="pres"/><s n="p2"/><s n="sg"/></r></p></e>
  <e>       <p><l>žaties</l>    <r>zties<s n="vblex"/><s n="ref"/><s n="pres"/><s n="p2"/><s n="pl"/></r></p></e>
  <e>       <p><l>žas</l>       <r>zties<s n="vblex"/><s n="ref"/><s n="pres"/><s n="p3"/><s n="sp"/></r></p></e>
  <e>       <p><l>zies</l>     <r>zties<s n="vblex"/><s n="ref"/><s n="imp"/><s n="p2"/><s n="sg"/></r></p></e>
  <e>       <p><l>zieties</l>    <r>zties<s n="vblex"/><s n="ref"/><s n="imp"/><s n="p2"/><s n="pl"/></r></p></e>
</pardef>
<pardef n="l/ēkt__vblex">
  <e>       <p><l>ēkšu</l>      <r>ēkt<s n="vblex"/><s n="fut"/><s n="p1"/><s n="sg"/></r></p></e>
  <e>       <p><l>ēksim</l>     <r>ēkt<s n="vblex"/><s n="fut"/><s n="p1"/><s n="pl"/></r></p></e>
  <e>       <p><l>ēksi</l>      <r>ēkt<s n="vblex"/><s n="fut"/><s n="p2"/><s n="sg"/></r></p></e>
  <e>       <p><l>ēksit</l>     <r>ēkt<s n="vblex"/><s n="fut"/><s n="p2"/><s n="pl"/></r></p></e>
  <e>       <p><l>ēksiet</l>    <r>ēkt<s n="vblex"/><s n="fut"/><s n="p2"/><s n="pl"/></r></p></e>
  <e>       <p><l>ēks</l>       <r>ēkt<s n="vblex"/><s n="fut"/><s n="p3"/><s n="sp"/></r></p></e>
  <e>       <p><l>ēkt</l>       <r>ēkt<s n="vblex"/><s n="inf"/></r></p></e>
  <e>       <p><l>ēk</l>       <r>ēkt<s n="vblex"/></r></p><par n="mez/dams__pprs_act"/></e>
  <e>       <p><l>ēkt</l>       <r>ēkt<s n="vblex"/></r></p><par n="lēkt/s__pp_psv"/></e>
  <e>       <p><l>ēcu</l>       <r>ēkt<s n="vblex"/><s n="past"/><s n="p1"/><s n="sg"/></r></p></e>
  <e>       <p><l>ēcām</l>      <r>ēkt<s n="vblex"/><s n="past"/><s n="p1"/><s n="pl"/></r></p></e>
  <e>       <p><l>ēci</l>       <r>ēkt<s n="vblex"/><s n="past"/><s n="p2"/><s n="sg"/></r></p></e>
  <e>       <p><l>ēcāt</l>      <r>ēkt<s n="vblex"/><s n="past"/><s n="p2"/><s n="pl"/></r></p></e>
  <e>       <p><l>ēca</l>       <r>ēkt<s n="vblex"/><s n="past"/><s n="p3"/><s n="sp"/></r></p></e>
  <e>       <p><l>ēc</l>       <r>ēkt<s n="vblex"/></r></p><par n="cēl/is__pp_act"/></e>
  <e>       <p><l>ecu</l>       <r>ēkt<s n="vblex"/><s n="pres"/><s n="p1"/><s n="sg"/></r></p></e>
  <e>       <p><l>ecam</l>      <r>ēkt<s n="vblex"/><s n="pres"/><s n="p1"/><s n="pl"/></r></p></e>
  <e>       <p><l>ecam</l>      <r>ēkt<s n="vblex"/></r></p><par n="zogam/s__pprs_psv"/></e>
  <e>       <p><l>ec</l>        <r>ēkt<s n="vblex"/><s n="pres"/><s n="p2"/><s n="sg"/></r></p></e>
  <e>       <p><l>ecat</l>      <r>ēkt<s n="vblex"/><s n="pres"/><s n="p2"/><s n="pl"/></r></p></e>
  <e>       <p><l>ec</l>        <r>ēkt<s n="vblex"/><s n="pres"/><s n="p3"/><s n="sp"/></r></p></e>
  <e>       <p><l>ec</l>        <r>ēkt<s n="vblex"/></r></p><par n="skrien/ošs__pprs_act"/></e>
  <e>       <p><l>ec</l>     <r>ēkt<s n="vblex"/><s n="imp"/><s n="p2"/><s n="sg"/></r></p></e>
  <e>       <p><l>eciet</l>    <r>ēkt<s n="vblex"/><s n="imp"/><s n="p2"/><s n="pl"/></r></p></e>
</pardef>
<pardef n="not/ikt__vblex">
  <e>       <p><l>ikšu</l>      <r>ikt<s n="vblex"/><s n="fut"/><s n="p1"/><s n="sg"/></r></p></e>
  <e>       <p><l>iksim</l>     <r>ikt<s n="vblex"/><s n="fut"/><s n="p1"/><s n="pl"/></r></p></e>
  <e>       <p><l>iksi</l>      <r>ikt<s n="vblex"/><s n="fut"/><s n="p2"/><s n="sg"/></r></p></e>
  <e>       <p><l>iksit</l>     <r>ikt<s n="vblex"/><s n="fut"/><s n="p2"/><s n="pl"/></r></p></e>
  <e>       <p><l>iksiet</l>    <r>ikt<s n="vblex"/><s n="fut"/><s n="p2"/><s n="pl"/></r></p></e>
  <e>       <p><l>iks</l>       <r>ikt<s n="vblex"/><s n="fut"/><s n="p3"/><s n="sp"/></r></p></e>
  <e>       <p><l>ikt</l>       <r>ikt<s n="vblex"/><s n="inf"/></r></p></e>
  <e>       <p><l>ik</l>       <r>ikt<s n="vblex"/></r></p><par n="mez/dams__pprs_act"/></e>
  <e>       <p><l>ikt</l>       <r>ikt<s n="vblex"/></r></p><par n="lēkt/s__pp_psv"/></e>
  <e>       <p><l>iku</l>       <r>ikt<s n="vblex"/><s n="past"/><s n="p1"/><s n="sg"/></r></p></e>
  <e>       <p><l>ikām</l>      <r>ikt<s n="vblex"/><s n="past"/><s n="p1"/><s n="pl"/></r></p></e>
  <e>       <p><l>iki</l>       <r>ikt<s n="vblex"/><s n="past"/><s n="p2"/><s n="sg"/></r></p></e>
  <e>       <p><l>ikāt</l>      <r>ikt<s n="vblex"/><s n="past"/><s n="p2"/><s n="pl"/></r></p></e>
  <e>       <p><l>ika</l>       <r>ikt<s n="vblex"/><s n="past"/><s n="p3"/><s n="sp"/></r></p></e>
  <e>       <p><l>ik</l>       <r>ikt<s n="vblex"/></r></p><par n="cēl/is__pp_act"/></e>
  <e>       <p><l>īku</l>       <r>ikt<s n="vblex"/><s n="pres"/><s n="p1"/><s n="sg"/></r></p></e>
  <e>       <p><l>ieku</l>      <r>ikt<s n="vblex"/><s n="pres"/><s n="p1"/><s n="sg"/></r></p></e>
  <e>       <p><l>īkam</l>      <r>ikt<s n="vblex"/><s n="pres"/><s n="p1"/><s n="pl"/></r></p></e>
  <e>       <p><l>īkam</l>      <r>ikt<s n="vblex"/></r></p><par n="zogam/s__pprs_psv"/></e>
  <e>       <p><l>iekam</l>     <r>ikt<s n="vblex"/><s n="pres"/><s n="p1"/><s n="pl"/></r></p></e>
  <e>       <p><l>iekam</l>     <r>ikt<s n="vblex"/></r></p><par n="zogam/s__pprs_psv"/></e>
  <e>       <p><l>īc</l>        <r>ikt<s n="vblex"/><s n="pres"/><s n="p2"/><s n="sg"/></r></p></e>
  <e r="LR">       <p><l>iec</l>       <r>ikt<s n="vblex"/><s n="pres"/><s n="p2"/><s n="sg"/></r></p></e>
  <e>       <p><l>iekat</l>     <r>ikt<s n="vblex"/><s n="pres"/><s n="p2"/><s n="pl"/></r></p></e>
  <e r="LR">       <p><l>īkat</l>      <r>ikt<s n="vblex"/><s n="pres"/><s n="p2"/><s n="pl"/></r></p></e>
  <e>       <p><l>īk</l>        <r>ikt<s n="vblex"/><s n="pres"/><s n="p3"/><s n="sp"/></r></p></e>
  <e>       <p><l>īk</l>        <r>ikt<s n="vblex"/></r></p><par n="skrien/ošs__pprs_act"/></e>
  <e>       <p><l>iek</l>       <r>ikt<s n="vblex"/><s n="pres"/><s n="p3"/><s n="sp"/></r></p></e>
  <e>       <p><l>iek</l>       <r>ikt<s n="vblex"/></r></p><par n="skrien/ošs__pprs_act"/></e>
  <e>       <p><l>iec</l>     <r>ikt<s n="vblex"/><s n="imp"/><s n="p2"/><s n="sg"/></r></p></e>
  <e r="LR">       <p><l>īc</l>     <r>ikt<s n="vblex"/><s n="imp"/><s n="p2"/><s n="sg"/></r></p></e>
  <e>       <p><l>ieciet</l>    <r>ikt<s n="vblex"/><s n="imp"/><s n="p2"/><s n="pl"/></r></p></e>
  <e r="LR">       <p><l>īciet</l>    <r>ikt<s n="vblex"/><s n="imp"/><s n="p2"/><s n="pl"/></r></p></e>
</pardef>

<pardef n="izt/īt__vblex">
  <e>       <p><l>īšu</l>       <r>īt<s n="vblex"/><s n="fut"/><s n="p1"/><s n="sg"/></r></p></e>
  <e>       <p><l>īsim</l>      <r>īt<s n="vblex"/><s n="fut"/><s n="p1"/><s n="pl"/></r></p></e>
  <e>       <p><l>īsi</l>       <r>īt<s n="vblex"/><s n="fut"/><s n="p2"/><s n="sg"/></r></p></e>
  <e>       <p><l>īsit</l>      <r>īt<s n="vblex"/><s n="fut"/><s n="p2"/><s n="pl"/></r></p></e>
  <e>       <p><l>īsiet</l>     <r>īt<s n="vblex"/><s n="fut"/><s n="p2"/><s n="pl"/></r></p></e>
  <e>       <p><l>īs</l>        <r>īt<s n="vblex"/><s n="fut"/><s n="p3"/><s n="sp"/></r></p></e>
  <e>       <p><l>īt</l>        <r>īt<s n="vblex"/><s n="inf"/></r></p></e>
  <e>       <p><l>ī</l>        <r>īt<s n="vblex"/></r></p><par n="mez/dams__pprs_act"/></e>
  <e>       <p><l>īt</l>        <r>īt<s n="vblex"/></r></p><par n="lēkt/s__pp_psv"/></e>
  <e>       <p><l>inu</l>       <r>īt<s n="vblex"/><s n="past"/><s n="p1"/><s n="sg"/></r></p></e>
  <e>       <p><l>inām</l>      <r>īt<s n="vblex"/><s n="past"/><s n="p1"/><s n="pl"/></r></p></e>
  <e>       <p><l>ini</l>       <r>īt<s n="vblex"/><s n="past"/><s n="p2"/><s n="sg"/></r></p></e>
  <e>       <p><l>ināt</l>      <r>īt<s n="vblex"/><s n="past"/><s n="p2"/><s n="pl"/></r></p></e>
  <e>       <p><l>ina</l>       <r>īt<s n="vblex"/><s n="past"/><s n="p3"/><s n="sp"/></r></p></e>
  <e>       <p><l>in</l>       <r>īt<s n="vblex"/></r></p><par n="cēl/is__pp_act"/></e>
  <e>       <p><l>inu</l>       <r>īt<s n="vblex"/><s n="pres"/><s n="p1"/><s n="sg"/></r></p></e>
  <e>       <p><l>inam</l>      <r>īt<s n="vblex"/><s n="pres"/><s n="p1"/><s n="pl"/></r></p></e>
  <e>       <p><l>inam</l>      <r>īt<s n="vblex"/></r></p><par n="zogam/s__pprs_psv"/></e>
  <e>       <p><l>in</l>        <r>īt<s n="vblex"/><s n="pres"/><s n="p2"/><s n="sg"/></r></p></e>
  <e>       <p><l>inat</l>      <r>īt<s n="vblex"/><s n="pres"/><s n="p2"/><s n="pl"/></r></p></e>
  <e>       <p><l>in</l>        <r>īt<s n="vblex"/><s n="pres"/><s n="p3"/><s n="sp"/></r></p></e>
  <e>       <p><l>in</l>        <r>īt<s n="vblex"/></r></p><par n="skrien/ošs__pprs_act"/></e>
  <e>       <p><l>in</l>     <r>īt<s n="vblex"/><s n="imp"/><s n="p2"/><s n="sg"/></r></p></e>
  <e>       <p><l>iniet</l>    <r>īt<s n="vblex"/><s n="imp"/><s n="p2"/><s n="pl"/></r></p></e>
</pardef>
<pardef n="d/oties__vblex">
  <e>       <p><l>ošos</l>      <r>oties<s n="vblex"/><s n="ref"/><s n="fut"/><s n="p1"/><s n="sg"/></r></p></e>
  <e>       <p><l>osimies</l>   <r>oties<s n="vblex"/><s n="ref"/><s n="fut"/><s n="p1"/><s n="pl"/></r></p></e>
  <e>       <p><l>osies</l>     <r>oties<s n="vblex"/><s n="ref"/><s n="fut"/><s n="p2"/><s n="sg"/></r></p></e>
  <e>       <p><l>osities</l>   <r>oties<s n="vblex"/><s n="ref"/><s n="fut"/><s n="p2"/><s n="pl"/></r></p></e>
  <e>       <p><l>osieties</l>  <r>oties<s n="vblex"/><s n="ref"/><s n="fut"/><s n="p2"/><s n="pl"/></r></p></e>
  <e>       <p><l>osies</l>     <r>oties<s n="vblex"/><s n="ref"/><s n="fut"/><s n="p3"/><s n="sp"/></r></p></e>
  <e>       <p><l>oties</l>     <r>oties<s n="vblex"/><s n="ref"/><s n="inf"/></r></p></e>
  <e>       <p><l>o</l>     <r>oties<s n="vblex"/><s n="ref"/></r></p><par n="smie/damies__pprs_act"/></e>
  <e>       <p><l>evos</l>      <r>oties<s n="vblex"/><s n="ref"/><s n="past"/><s n="p1"/><s n="sg"/></r></p></e>
  <e>       <p><l>evāmies</l>   <r>oties<s n="vblex"/><s n="ref"/><s n="past"/><s n="p1"/><s n="pl"/></r></p></e>
  <e>       <p><l>evies</l>     <r>oties<s n="vblex"/><s n="ref"/><s n="past"/><s n="p2"/><s n="sg"/></r></p></e>
  <e>       <p><l>evāties</l>   <r>oties<s n="vblex"/><s n="ref"/><s n="past"/><s n="p2"/><s n="pl"/></r></p></e>
  <e>       <p><l>evās</l>      <r>oties<s n="vblex"/><s n="ref"/><s n="past"/><s n="p3"/><s n="sp"/></r></p></e>
  <e>       <p><l>odos</l>      <r>oties<s n="vblex"/><s n="ref"/><s n="pres"/><s n="p1"/><s n="sg"/></r></p></e>
  <e>       <p><l>odamies</l>   <r>oties<s n="vblex"/><s n="ref"/><s n="pres"/><s n="p1"/><s n="pl"/></r></p></e>
  <e>       <p><l>odies</l>     <r>oties<s n="vblex"/><s n="ref"/><s n="pres"/><s n="p2"/><s n="sg"/></r></p></e>
  <e>       <p><l>odaties</l>   <r>oties<s n="vblex"/><s n="ref"/><s n="pres"/><s n="p2"/><s n="pl"/></r></p></e>
  <e>       <p><l>odas</l>      <r>oties<s n="vblex"/><s n="ref"/><s n="pres"/><s n="p3"/><s n="sp"/></r></p></e>
  <e>       <p><l>odies</l>     <r>odies<s n="vblex"/><s n="ref"/><s n="imp"/><s n="p2"/><s n="sg"/></r></p></e>
  <e>       <p><l>odieties</l>    <r>odies<s n="vblex"/><s n="ref"/><s n="imp"/><s n="p2"/><s n="pl"/></r></p></e>
</pardef>
<pardef n="sagrib/ēties__vblex">
  <e>       <p><l>ēsies</l><r>ēties<s n="vblex"/><s n="ref"/><s n="fut"/><s n="p3"/><s n="sp"/></r></p></e>
  <e>       <p><l>ēties</l><r>ēties<s n="vblex"/><s n="ref"/><s n="inf"/></r></p></e>
  <e>       <p><l>ē</l><r>ēties<s n="vblex"/><s n="ref"/></r></p><par n="smie/damies__pprs_act"/></e>
  <e>       <p><l>ējās</l><r>ēties<s n="vblex"/><s n="ref"/><s n="past"/><s n="p3"/><s n="sp"/></r></p></e>
  <e>       <p><l>as</l>  <r>ēties<s n="vblex"/><s n="ref"/><s n="pres"/><s n="p3"/><s n="sp"/></r></p></e>
</pardef>
<pardef n="k/ulties__vblex">
  <e>       <p><l>ulšos</l>     <r>ulties<s n="vblex"/><s n="ref"/><s n="fut"/><s n="p1"/><s n="sg"/></r></p></e>
  <e>       <p><l>ulsimies</l>  <r>ulties<s n="vblex"/><s n="ref"/><s n="fut"/><s n="p1"/><s n="pl"/></r></p></e>
  <e>       <p><l>ulsies</l>    <r>ulties<s n="vblex"/><s n="ref"/><s n="fut"/><s n="p2"/><s n="sg"/></r></p></e>
  <e>       <p><l>ulsieties</l> <r>ulties<s n="vblex"/><s n="ref"/><s n="fut"/><s n="p2"/><s n="pl"/></r></p></e>
  <e>       <p><l>ulsities</l>  <r>ulties<s n="vblex"/><s n="ref"/><s n="fut"/><s n="p2"/><s n="pl"/></r></p></e>
  <e>       <p><l>ulsies</l>    <r>ulties<s n="vblex"/><s n="ref"/><s n="fut"/><s n="p3"/><s n="sp"/></r></p></e>
  <e>       <p><l>ulties</l>    <r>ulties<s n="vblex"/><s n="ref"/><s n="inf"/></r></p></e>
  <e>       <p><l>ul</l>    <r>ulties<s n="vblex"/><s n="ref"/></r></p><par n="smie/damies__pprs_act"/></e>
  <e>       <p><l>ūlos</l>      <r>ulties<s n="vblex"/><s n="ref"/><s n="past"/><s n="p1"/><s n="sg"/></r></p></e>
  <e>       <p><l>ūlāmies</l>   <r>ulties<s n="vblex"/><s n="ref"/><s n="past"/><s n="p1"/><s n="pl"/></r></p></e>
  <e>       <p><l>ūlies</l>     <r>ulties<s n="vblex"/><s n="ref"/><s n="past"/><s n="p2"/><s n="sg"/></r></p></e>
  <e>       <p><l>ūlāties</l>   <r>ulties<s n="vblex"/><s n="ref"/><s n="past"/><s n="p2"/><s n="pl"/></r></p></e>
  <e>       <p><l>ūlās</l>      <r>ulties<s n="vblex"/><s n="ref"/><s n="past"/><s n="p3"/><s n="sp"/></r></p></e>
  <e>       <p><l>uļos</l>      <r>ulties<s n="vblex"/><s n="ref"/><s n="pres"/><s n="p1"/><s n="sg"/></r></p></e>
  <e>       <p><l>uļamies</l>   <r>ulties<s n="vblex"/><s n="ref"/><s n="pres"/><s n="p1"/><s n="pl"/></r></p></e>
  <e>       <p><l>ulies</l>     <r>ulties<s n="vblex"/><s n="ref"/><s n="pres"/><s n="p2"/><s n="sg"/></r></p></e>
  <e>       <p><l>uļaties</l>   <r>ulties<s n="vblex"/><s n="ref"/><s n="pres"/><s n="p2"/><s n="pl"/></r></p></e>
  <e>       <p><l>uļas</l>      <r>ulties<s n="vblex"/><s n="ref"/><s n="pres"/><s n="p3"/><s n="sp"/></r></p></e>
  <e>       <p><l>ulies</l>     <r>ulties<s n="vblex"/><s n="ref"/><s n="imp"/><s n="p2"/><s n="sg"/></r></p></e>
  <e>       <p><l>ulieties</l>    <r>ulties<s n="vblex"/><s n="ref"/><s n="imp"/><s n="p2"/><s n="pl"/></r></p></e>
</pardef>
<pardef n="si/st__vblex">
  <e>       <p><l>tīšu</l>      <r>st<s n="vblex"/><s n="fut"/><s n="p1"/><s n="sg"/></r></p></e>
  <e>       <p><l>tīsim</l>     <r>st<s n="vblex"/><s n="fut"/><s n="p1"/><s n="pl"/></r></p></e>
  <e>       <p><l>tīsi</l>      <r>st<s n="vblex"/><s n="fut"/><s n="p2"/><s n="sg"/></r></p></e>
  <e>       <p><l>tīsiet</l>    <r>st<s n="vblex"/><s n="fut"/><s n="p2"/><s n="pl"/></r></p></e>
  <e>       <p><l>tīsit</l>     <r>st<s n="vblex"/><s n="fut"/><s n="p2"/><s n="pl"/></r></p></e>
  <e>       <p><l>tīs</l>       <r>st<s n="vblex"/><s n="fut"/><s n="p3"/><s n="sp"/></r></p></e>
  <e>       <p><l>st</l>        <r>st<s n="vblex"/><s n="inf"/></r></p></e>
  <e>       <p><l>z</l>        <r>st<s n="vblex"/></r></p><par n="mez/dams__pprs_act"/></e>
  <e>       <p><l>st</l>        <r>st<s n="vblex"/></r></p><par n="lēkt/s__pp_psv"/></e>
  <e>       <p><l>tu</l>        <r>st<s n="vblex"/><s n="past"/><s n="p1"/><s n="sg"/></r></p></e>
  <e>       <p><l>tām</l>       <r>st<s n="vblex"/><s n="past"/><s n="p1"/><s n="pl"/></r></p></e>
  <e>       <p><l>ti</l>        <r>st<s n="vblex"/><s n="past"/><s n="p2"/><s n="sg"/></r></p></e>
  <e>       <p><l>tāt</l>       <r>st<s n="vblex"/><s n="past"/><s n="p2"/><s n="pl"/></r></p></e>
  <e>       <p><l>ta</l>        <r>st<s n="vblex"/><s n="past"/><s n="p3"/><s n="sp"/></r></p></e>
  <e>       <p><l>t</l>        <r>st<s n="vblex"/></r></p><par n="cēl/is__pp_act"/></e>
  <e>       <p><l>tu</l>        <r>st<s n="vblex"/><s n="pres"/><s n="p1"/><s n="sg"/></r></p></e>
  <e>       <p><l>tam</l>       <r>st<s n="vblex"/><s n="pres"/><s n="p1"/><s n="pl"/></r></p></e>
  <e>       <p><l>tam</l>       <r>st<s n="vblex"/></r></p><par n="zogam/s__pprs_psv"/></e>
  <e>       <p><l>t</l>         <r>st<s n="vblex"/><s n="pres"/><s n="p2"/><s n="sg"/></r></p></e>
  <e>       <p><l>tat</l>       <r>st<s n="vblex"/><s n="pres"/><s n="p2"/><s n="pl"/></r></p></e>
  <e>       <p><l>t</l>         <r>st<s n="vblex"/><s n="pres"/><s n="p3"/><s n="sp"/></r></p></e>
  <e>       <p><l>t</l>         <r>st<s n="vblex"/></r></p><par n="skrien/ošs__pprs_act"/></e>
  <e>       <p><l>t</l>     <r>st<s n="vblex"/><s n="imp"/><s n="p2"/><s n="sg"/></r></p></e>
  <e>       <p><l>tiet</l>    <r>st<s n="vblex"/><s n="imp"/><s n="p2"/><s n="pl"/></r></p></e>
</pardef>
<pardef n="rau/dzīties__vblex">
  <e>       <p><l>dzīšos</l>    <r>dzīties<s n="vblex"/><s n="ref"/><s n="fut"/><s n="p1"/><s n="sg"/></r></p></e>
  <e>       <p><l>dzīsimies</l> <r>dzīties<s n="vblex"/><s n="ref"/><s n="fut"/><s n="p1"/><s n="pl"/></r></p></e>
  <e>       <p><l>dzīsies</l>   <r>dzīties<s n="vblex"/><s n="ref"/><s n="fut"/><s n="p2"/><s n="sg"/></r></p></e>
  <e>       <p><l>dzīsities</l> <r>dzīties<s n="vblex"/><s n="ref"/><s n="fut"/><s n="p2"/><s n="pl"/></r></p></e>
  <e>       <p><l>dzīsieties</l><r>dzīties<s n="vblex"/><s n="ref"/><s n="fut"/><s n="p2"/><s n="pl"/></r></p></e>
  <e>       <p><l>dzīsies</l>   <r>dzīties<s n="vblex"/><s n="ref"/><s n="fut"/><s n="p3"/><s n="sp"/></r></p></e>
  <e>       <p><l>dzīties</l>   <r>dzīties<s n="vblex"/><s n="ref"/><s n="inf"/></r></p></e>
  <e>       <p><l>dzī</l>   <r>dzīties<s n="vblex"/><s n="ref"/></r></p><par n="smie/damies__pprs_act"/></e>
  <e>       <p><l>dzījos</l>    <r>dzīties<s n="vblex"/><s n="ref"/><s n="past"/><s n="p1"/><s n="sg"/></r></p></e>
  <e>       <p><l>dzījāmies</l> <r>dzīties<s n="vblex"/><s n="ref"/><s n="past"/><s n="p1"/><s n="pl"/></r></p></e>
  <e>       <p><l>dzījies</l>   <r>dzīties<s n="vblex"/><s n="ref"/><s n="past"/><s n="p2"/><s n="sg"/></r></p></e>
  <e>       <p><l>dzījāties</l> <r>dzīties<s n="vblex"/><s n="ref"/><s n="past"/><s n="p2"/><s n="pl"/></r></p></e>
  <e>       <p><l>dzījās</l>    <r>dzīties<s n="vblex"/><s n="ref"/><s n="past"/><s n="p3"/><s n="sp"/></r></p></e>
  <e>       <p><l>gos</l>       <r>dzīties<s n="vblex"/><s n="ref"/><s n="pres"/><s n="p1"/><s n="sg"/></r></p></e>
  <e>       <p><l>gāmies</l>    <r>dzīties<s n="vblex"/><s n="ref"/><s n="pres"/><s n="p1"/><s n="pl"/></r></p></e>
  <e>       <p><l>gies</l>      <r>dzīties<s n="vblex"/><s n="ref"/><s n="pres"/><s n="p2"/><s n="sg"/></r></p></e>
  <e>       <p><l>gāties</l>    <r>dzīties<s n="vblex"/><s n="ref"/><s n="pres"/><s n="p2"/><s n="pl"/></r></p></e>
  <e>       <p><l>gās</l>       <r>dzīties<s n="vblex"/><s n="ref"/><s n="pres"/><s n="p3"/><s n="sp"/></r></p></e>
  <e>       <p><l>gies</l>     <r>dzīties<s n="vblex"/><s n="ref"/><s n="imp"/><s n="p2"/><s n="sg"/></r></p></e>
  <e>       <p><l>gieties</l>    <r>dzīties<s n="vblex"/><s n="ref"/><s n="imp"/><s n="p2"/><s n="pl"/></r></p></e>
</pardef>
<pardef n="uzl/iet__vblex">
  <e>       <p><l>iešu</l>      <r>iet<s n="vblex"/><s n="fut"/><s n="p1"/><s n="sg"/></r></p></e>
  <e>       <p><l>iesim</l>     <r>iet<s n="vblex"/><s n="fut"/><s n="p1"/><s n="pl"/></r></p></e>
  <e>       <p><l>iesi</l>      <r>iet<s n="vblex"/><s n="fut"/><s n="p2"/><s n="sg"/></r></p></e>
  <e>       <p><l>iesiet</l>    <r>iet<s n="vblex"/><s n="fut"/><s n="p2"/><s n="pl"/></r></p></e>
  <e>       <p><l>iesit</l>     <r>iet<s n="vblex"/><s n="fut"/><s n="p2"/><s n="pl"/></r></p></e>
  <e>       <p><l>ies</l>       <r>iet<s n="vblex"/><s n="fut"/><s n="p3"/><s n="sp"/></r></p></e>
  <e>       <p><l>iet</l>       <r>iet<s n="vblex"/><s n="inf"/></r></p></e>
  <e>       <p><l>ie</l>       <r>iet<s n="vblex"/></r></p><par n="mez/dams__pprs_act"/></e>
  <e>       <p><l>iet</l>       <r>iet<s n="vblex"/></r></p><par n="lēkt/s__pp_psv"/></e>
  <e>       <p><l>ēju</l>       <r>iet<s n="vblex"/><s n="past"/><s n="p1"/><s n="sg"/></r></p></e>
  <e>       <p><l>ējām</l>      <r>iet<s n="vblex"/><s n="past"/><s n="p1"/><s n="pl"/></r></p></e>
  <e>       <p><l>ēji</l>       <r>iet<s n="vblex"/><s n="past"/><s n="p2"/><s n="sg"/></r></p></e>
  <e>       <p><l>ējāt</l>      <r>iet<s n="vblex"/><s n="past"/><s n="p2"/><s n="pl"/></r></p></e>
  <e>       <p><l>ēja</l>       <r>iet<s n="vblex"/><s n="past"/><s n="p3"/><s n="sp"/></r></p></e>
  <e>       <p><l>ēj</l>       <r>iet<s n="vblex"/></r></p><par n="cēl/is__pp_act"/></e>
  <e>       <p><l>eju</l>       <r>iet<s n="vblex"/><s n="pres"/><s n="p1"/><s n="sg"/></r></p></e>
  <e>       <p><l>ejam</l>      <r>iet<s n="vblex"/><s n="pres"/><s n="p1"/><s n="pl"/></r></p></e>
  <e>       <p><l>ejam</l>      <r>iet<s n="vblex"/></r></p><par n="zogam/s__pprs_psv"/></e>
  <e>       <p><l>ej</l>        <r>iet<s n="vblex"/><s n="pres"/><s n="p2"/><s n="sg"/></r></p></e>
  <e>       <p><l>ejat</l>      <r>iet<s n="vblex"/><s n="pres"/><s n="p2"/><s n="pl"/></r></p></e>
  <e>       <p><l>ej</l>        <r>iet<s n="vblex"/><s n="pres"/><s n="p3"/><s n="sp"/></r></p></e>
  <e>       <p><l>ej</l>        <r>iet<s n="vblex"/></r></p><par n="skrien/ošs__pprs_act"/></e>
  <e>       <p><l>ej</l>     <r>iet<s n="vblex"/><s n="imp"/><s n="p2"/><s n="sg"/></r></p></e>
  <e>       <p><l>ejiet</l>    <r>iet<s n="vblex"/><s n="imp"/><s n="p2"/><s n="pl"/></r></p></e>
</pardef>
<pardef n="izšķ/irt__vblex">
  <e>       <p><l>iršu</l>      <r>irt<s n="vblex"/><s n="fut"/><s n="p1"/><s n="sg"/></r></p></e>
  <e>       <p><l>irsim</l>     <r>irt<s n="vblex"/><s n="fut"/><s n="p1"/><s n="pl"/></r></p></e>
  <e>       <p><l>irsi</l>      <r>irt<s n="vblex"/><s n="fut"/><s n="p2"/><s n="sg"/></r></p></e>
  <e>       <p><l>irsiet</l>    <r>irt<s n="vblex"/><s n="fut"/><s n="p2"/><s n="pl"/></r></p></e>
  <e>       <p><l>irsit</l>     <r>irt<s n="vblex"/><s n="fut"/><s n="p2"/><s n="pl"/></r></p></e>
  <e>       <p><l>irs</l>       <r>irt<s n="vblex"/><s n="fut"/><s n="p3"/><s n="sp"/></r></p></e>
  <e>       <p><l>irt</l>       <r>irt<s n="vblex"/><s n="inf"/></r></p></e>
  <e>       <p><l>ir</l>       <r>irt<s n="vblex"/></r></p><par n="mez/dams__pprs_act"/></e>
  <e>       <p><l>irt</l>       <r>irt<s n="vblex"/></r></p><par n="lēkt/s__pp_psv"/></e>
  <e>       <p><l>īru</l>       <r>irt<s n="vblex"/><s n="past"/><s n="p1"/><s n="sg"/></r></p></e>
  <e>       <p><l>īrām</l>      <r>irt<s n="vblex"/><s n="past"/><s n="p1"/><s n="pl"/></r></p></e>
  <e>       <p><l>īri</l>       <r>irt<s n="vblex"/><s n="past"/><s n="p2"/><s n="sg"/></r></p></e>
  <e>       <p><l>īrāt</l>      <r>irt<s n="vblex"/><s n="past"/><s n="p2"/><s n="pl"/></r></p></e>
  <e>       <p><l>īra</l>       <r>irt<s n="vblex"/><s n="past"/><s n="p3"/><s n="sp"/></r></p></e>
  <e>       <p><l>īr</l>       <r>irt<s n="vblex"/></r></p><par n="cēl/is__pp_act"/></e>
  <e>       <p><l>iru</l>       <r>irt<s n="vblex"/><s n="pres"/><s n="p1"/><s n="sg"/></r></p></e>
  <e>       <p><l>iram</l>      <r>irt<s n="vblex"/><s n="pres"/><s n="p1"/><s n="pl"/></r></p></e>
  <e>       <p><l>iram</l>      <r>irt<s n="vblex"/></r></p><par n="zogam/s__pprs_psv"/></e>
  <e>       <p><l>ir</l>        <r>irt<s n="vblex"/><s n="pres"/><s n="p2"/><s n="sg"/></r></p></e>
  <e>       <p><l>irat</l>      <r>irt<s n="vblex"/><s n="pres"/><s n="p2"/><s n="pl"/></r></p></e>
  <e>       <p><l>ir</l>        <r>irt<s n="vblex"/><s n="pres"/><s n="p3"/><s n="sp"/></r></p></e>
  <e>       <p><l>ir</l>        <r>irt<s n="vblex"/></r></p><par n="skrien/ošs__pprs_act"/></e>
  <e>       <p><l>ir</l>     <r>irt<s n="vblex"/><s n="imp"/><s n="p2"/><s n="sg"/></r></p></e>
  <e>       <p><l>iriet</l>    <r>irt<s n="vblex"/><s n="imp"/><s n="p2"/><s n="pl"/></r></p></e>
</pardef>
<pardef n="r/auties__vblex">
  <e>       <p><l>aušos</l>     <r>auties<s n="vblex"/><s n="ref"/><s n="fut"/><s n="p1"/><s n="sg"/></r></p></e>
  <e>       <p><l>ausimies</l>  <r>auties<s n="vblex"/><s n="ref"/><s n="fut"/><s n="p1"/><s n="pl"/></r></p></e>
  <e>       <p><l>ausies</l>    <r>auties<s n="vblex"/><s n="ref"/><s n="fut"/><s n="p2"/><s n="sg"/></r></p></e>
  <e>       <p><l>ausieties</l> <r>auties<s n="vblex"/><s n="ref"/><s n="fut"/><s n="p2"/><s n="pl"/></r></p></e>
  <e>       <p><l>ausities</l>  <r>auties<s n="vblex"/><s n="ref"/><s n="fut"/><s n="p2"/><s n="pl"/></r></p></e>
  <e>       <p><l>ausies</l>    <r>auties<s n="vblex"/><s n="ref"/><s n="fut"/><s n="p3"/><s n="sp"/></r></p></e>
  <e>       <p><l>auties</l>    <r>auties<s n="vblex"/><s n="ref"/><s n="inf"/></r></p></e>
  <e>       <p><l>au</l>    <r>auties<s n="vblex"/><s n="ref"/></r></p><par n="smie/damies__pprs_act"/></e>
  <e>       <p><l>āvos</l>      <r>auties<s n="vblex"/><s n="ref"/><s n="past"/><s n="p1"/><s n="sg"/></r></p></e>
  <e>       <p><l>āvāmies</l>   <r>auties<s n="vblex"/><s n="ref"/><s n="past"/><s n="p1"/><s n="pl"/></r></p></e>
  <e>       <p><l>āvies</l>     <r>auties<s n="vblex"/><s n="ref"/><s n="past"/><s n="p2"/><s n="sg"/></r></p></e>
  <e>       <p><l>āvāties</l>   <r>auties<s n="vblex"/><s n="ref"/><s n="past"/><s n="p2"/><s n="pl"/></r></p></e>
  <e>       <p><l>āvās</l>      <r>auties<s n="vblex"/><s n="ref"/><s n="past"/><s n="p3"/><s n="sp"/></r></p></e>
  <e>       <p><l>aujos</l>     <r>auties<s n="vblex"/><s n="ref"/><s n="pres"/><s n="p1"/><s n="sg"/></r></p></e>
  <e>       <p><l>aujamies</l>  <r>auties<s n="vblex"/><s n="ref"/><s n="pres"/><s n="p1"/><s n="pl"/></r></p></e>
  <e>       <p><l>aujies</l>    <r>auties<s n="vblex"/><s n="ref"/><s n="pres"/><s n="p2"/><s n="sg"/></r></p></e>
  <e>       <p><l>aujaties</l>  <r>auties<s n="vblex"/><s n="ref"/><s n="pres"/><s n="p2"/><s n="pl"/></r></p></e>
  <e>       <p><l>aujas</l>     <r>auties<s n="vblex"/><s n="ref"/><s n="pres"/><s n="p3"/><s n="sp"/></r></p></e>
  <e>       <p><l>aujies</l>     <r>auties<s n="vblex"/><s n="ref"/><s n="imp"/><s n="p2"/><s n="sg"/></r></p></e>
  <e>       <p><l>aujieties</l>    <r>auties<s n="vblex"/><s n="ref"/><s n="imp"/><s n="p2"/><s n="pl"/></r></p></e>
</pardef>
<pardef n="sad/urties__vblex">
  <e>       <p><l>uršos</l>     <r>urties<s n="vblex"/><s n="ref"/><s n="fut"/><s n="p1"/><s n="sg"/></r></p></e>
  <e>       <p><l>ursimies</l>  <r>urties<s n="vblex"/><s n="ref"/><s n="fut"/><s n="p1"/><s n="pl"/></r></p></e>
  <e>       <p><l>ursies</l>    <r>urties<s n="vblex"/><s n="ref"/><s n="fut"/><s n="p2"/><s n="sg"/></r></p></e>
  <e>       <p><l>ursities</l>  <r>urties<s n="vblex"/><s n="ref"/><s n="fut"/><s n="p2"/><s n="pl"/></r></p></e>
  <e>       <p><l>ursieties</l> <r>urties<s n="vblex"/><s n="ref"/><s n="fut"/><s n="p2"/><s n="pl"/></r></p></e>
  <e>       <p><l>ursies</l>    <r>urties<s n="vblex"/><s n="ref"/><s n="fut"/><s n="p3"/><s n="sp"/></r></p></e>
  <e>       <p><l>urties</l>    <r>urties<s n="vblex"/><s n="ref"/><s n="inf"/></r></p></e>
  <e>       <p><l>ur</l>    <r>urties<s n="vblex"/><s n="ref"/></r></p><par n="smie/damies__pprs_act"/></e>
  <e>       <p><l>ūros</l>      <r>urties<s n="vblex"/><s n="ref"/><s n="past"/><s n="p1"/><s n="sg"/></r></p></e>
  <e>       <p><l>ūrāmies</l>   <r>urties<s n="vblex"/><s n="ref"/><s n="past"/><s n="p1"/><s n="pl"/></r></p></e>
  <e>       <p><l>ūries</l>     <r>urties<s n="vblex"/><s n="ref"/><s n="past"/><s n="p2"/><s n="sg"/></r></p></e>
  <e>       <p><l>ūrāties</l>   <r>urties<s n="vblex"/><s n="ref"/><s n="past"/><s n="p2"/><s n="pl"/></r></p></e>
  <e>       <p><l>ūrās</l>      <r>urties<s n="vblex"/><s n="ref"/><s n="past"/><s n="p3"/><s n="sp"/></r></p></e>
  <e>       <p><l>uros</l>      <r>urties<s n="vblex"/><s n="ref"/><s n="pres"/><s n="p1"/><s n="sg"/></r></p></e>
  <e>       <p><l>uramies</l>   <r>urties<s n="vblex"/><s n="ref"/><s n="pres"/><s n="p1"/><s n="pl"/></r></p></e>
  <e>       <p><l>uries</l>     <r>urties<s n="vblex"/><s n="ref"/><s n="pres"/><s n="p2"/><s n="sg"/></r></p></e>
  <e>       <p><l>uraties</l>   <r>urties<s n="vblex"/><s n="ref"/><s n="pres"/><s n="p2"/><s n="pl"/></r></p></e>
  <e>       <p><l>uras</l>      <r>urties<s n="vblex"/><s n="ref"/><s n="pres"/><s n="p3"/><s n="sp"/></r></p></e>
  <e>       <p><l>uries</l>     <r>urties<s n="vblex"/><s n="ref"/><s n="imp"/><s n="p2"/><s n="sg"/></r></p></e>
  <e>       <p><l>urieties</l>    <r>urties<s n="vblex"/><s n="ref"/><s n="imp"/><s n="p2"/><s n="pl"/></r></p></e>
</pardef>
<pardef n="ļ/aut__vblex">
  <e>       <p><l>aušu</l>      <r>aut<s n="vblex"/><s n="fut"/><s n="p1"/><s n="sg"/></r></p></e>
  <e>       <p><l>ausim</l>     <r>aut<s n="vblex"/><s n="fut"/><s n="p1"/><s n="pl"/></r></p></e>
  <e>       <p><l>ausi</l>      <r>aut<s n="vblex"/><s n="fut"/><s n="p2"/><s n="sg"/></r></p></e>
  <e>       <p><l>ausit</l>     <r>aut<s n="vblex"/><s n="fut"/><s n="p2"/><s n="pl"/></r></p></e>
  <e>       <p><l>ausiet</l>    <r>aut<s n="vblex"/><s n="fut"/><s n="p2"/><s n="pl"/></r></p></e>
  <e>       <p><l>aus</l>       <r>aut<s n="vblex"/><s n="fut"/><s n="p3"/><s n="sp"/></r></p></e>
  <e>       <p><l>aut</l>       <r>aut<s n="vblex"/><s n="inf"/></r></p></e>
  <e>       <p><l>au</l>       <r>aut<s n="vblex"/></r></p><par n="mez/dams__pprs_act"/></e>
  <e>       <p><l>aut</l>       <r>aut<s n="vblex"/></r></p><par n="lēkt/s__pp_psv"/></e>
  <e>       <p><l>āvu</l>       <r>aut<s n="vblex"/><s n="past"/><s n="p1"/><s n="sg"/></r></p></e>
  <e>       <p><l>āvām</l>      <r>aut<s n="vblex"/><s n="past"/><s n="p1"/><s n="pl"/></r></p></e>
  <e>       <p><l>āvi</l>       <r>aut<s n="vblex"/><s n="past"/><s n="p2"/><s n="sg"/></r></p></e>
  <e>       <p><l>āvāt</l>      <r>aut<s n="vblex"/><s n="past"/><s n="p2"/><s n="pl"/></r></p></e>
  <e>       <p><l>āva</l>       <r>aut<s n="vblex"/><s n="past"/><s n="p3"/><s n="sp"/></r></p></e>
  <e>       <p><l>āv</l>       <r>aut<s n="vblex"/></r></p><par n="cēl/is__pp_act"/></e>
  <e>       <p><l>auju</l>      <r>aut<s n="vblex"/><s n="pres"/><s n="p1"/><s n="sg"/></r></p></e>
  <e>       <p><l>aujam</l>     <r>aut<s n="vblex"/><s n="pres"/><s n="p1"/><s n="pl"/></r></p></e>
  <e>       <p><l>aujam</l>     <r>aut<s n="vblex"/></r></p><par n="zogam/s__pprs_psv"/></e>
  <e>       <p><l>auj</l>       <r>aut<s n="vblex"/><s n="pres"/><s n="p2"/><s n="sg"/></r></p></e>
  <e>       <p><l>aujat</l>     <r>aut<s n="vblex"/><s n="pres"/><s n="p2"/><s n="pl"/></r></p></e>
  <e>       <p><l>auj</l>       <r>aut<s n="vblex"/><s n="pres"/><s n="p3"/><s n="sp"/></r></p></e>
  <e>       <p><l>auj</l>       <r>aut<s n="vblex"/></r></p><par n="skrien/ošs__pprs_act"/></e>
  <e>       <p><l>auj</l>     <r>aut<s n="vblex"/><s n="imp"/><s n="p2"/><s n="sg"/></r></p></e>
  <e>       <p><l>aujiet</l>    <r>aut<s n="vblex"/><s n="imp"/><s n="p2"/><s n="pl"/></r></p></e>
</pardef>
<pardef n="izbei/gt__vblex">
  <e>       <p><l>gšu</l>       <r>gt<s n="vblex"/><s n="fut"/><s n="p1"/><s n="sg"/></r></p></e>
  <e>       <p><l>gsim</l>      <r>gt<s n="vblex"/><s n="fut"/><s n="p1"/><s n="pl"/></r></p></e>
  <e>       <p><l>gsi</l>       <r>gt<s n="vblex"/><s n="fut"/><s n="p2"/><s n="sg"/></r></p></e>
  <e>       <p><l>gsit</l>      <r>gt<s n="vblex"/><s n="fut"/><s n="p2"/><s n="pl"/></r></p></e>
  <e>       <p><l>gsiet</l>     <r>gt<s n="vblex"/><s n="fut"/><s n="p2"/><s n="pl"/></r></p></e>
  <e>       <p><l>gs</l>        <r>gt<s n="vblex"/><s n="fut"/><s n="p3"/><s n="sp"/></r></p></e>
  <e>       <p><l>gt</l>        <r>gt<s n="vblex"/><s n="inf"/></r></p></e>
  <e>       <p><l>g</l>        <r>gt<s n="vblex"/></r></p><par n="mez/dams__pprs_act"/></e>
  <e>       <p><l>gt</l>        <r>gt<s n="vblex"/></r></p><par n="lēkt/s__pp_psv"/></e>
  <e>       <p><l>dzu</l>       <r>gt<s n="vblex"/><s n="past"/><s n="p1"/><s n="sg"/></r></p></e>
  <e>       <p><l>dzām</l>      <r>gt<s n="vblex"/><s n="past"/><s n="p1"/><s n="pl"/></r></p></e>
  <e>       <p><l>dzi</l>       <r>gt<s n="vblex"/><s n="past"/><s n="p2"/><s n="sg"/></r></p></e>
  <e>       <p><l>dzāt</l>      <r>gt<s n="vblex"/><s n="past"/><s n="p2"/><s n="pl"/></r></p></e>
  <e>       <p><l>dza</l>       <r>gt<s n="vblex"/><s n="past"/><s n="p3"/><s n="sp"/></r></p></e>
  <e>       <p><l>dz</l>       <r>gt<s n="vblex"/></r></p><par n="cēl/is__pp_act"/></e>
  <e>       <p><l>dzu</l>       <r>gt<s n="vblex"/><s n="pres"/><s n="p1"/><s n="sg"/></r></p></e>
  <e>       <p><l>dzam</l>      <r>gt<s n="vblex"/><s n="pres"/><s n="p1"/><s n="pl"/></r></p></e>
  <e>       <p><l>dzam</l>      <r>gt<s n="vblex"/></r></p><par n="zogam/s__pprs_psv"/></e>
  <e>       <p><l>dz</l>        <r>gt<s n="vblex"/><s n="pres"/><s n="p2"/><s n="sg"/></r></p></e>
  <e>       <p><l>dzat</l>      <r>gt<s n="vblex"/><s n="pres"/><s n="p2"/><s n="pl"/></r></p></e>
  <e>       <p><l>dz</l>        <r>gt<s n="vblex"/><s n="pres"/><s n="p3"/><s n="sp"/></r></p></e>
  <e>       <p><l>dz</l>        <r>gt<s n="vblex"/></r></p><par n="skrien/ošs__pprs_act"/></e>
  <e>       <p><l>dz</l>     <r>gt<s n="vblex"/><s n="imp"/><s n="p2"/><s n="sg"/></r></p></e>
  <e>       <p><l>dziet</l>    <r>gt<s n="vblex"/><s n="imp"/><s n="p2"/><s n="pl"/></r></p></e>
</pardef>
<pardef n="apn/ikt__vblex">
  <e>       <p><l>ikšu</l>      <r>ikt<s n="vblex"/><s n="fut"/><s n="p1"/><s n="sg"/></r></p></e>
  <e>       <p><l>iksim</l>     <r>ikt<s n="vblex"/><s n="fut"/><s n="p1"/><s n="pl"/></r></p></e>
  <e>       <p><l>iksi</l>      <r>ikt<s n="vblex"/><s n="fut"/><s n="p2"/><s n="sg"/></r></p></e>
  <e>       <p><l>iksiet</l>    <r>ikt<s n="vblex"/><s n="fut"/><s n="p2"/><s n="pl"/></r></p></e>
  <e>       <p><l>iksit</l>     <r>ikt<s n="vblex"/><s n="fut"/><s n="p2"/><s n="pl"/></r></p></e>
  <e>       <p><l>iks</l>       <r>ikt<s n="vblex"/><s n="fut"/><s n="p3"/><s n="sp"/></r></p></e>
  <e>       <p><l>ikt</l>       <r>ikt<s n="vblex"/><s n="inf"/></r></p></e>
  <e>       <p><l>ik</l>       <r>ikt<s n="vblex"/></r></p><par n="mez/dams__pprs_act"/></e>
  <e>       <p><l>ikt</l>       <r>ikt<s n="vblex"/></r></p><par n="lēkt/s__pp_psv"/></e>
  <e>       <p><l>iku</l>       <r>ikt<s n="vblex"/><s n="past"/><s n="p1"/><s n="sg"/></r></p></e>
  <e>       <p><l>ikām</l>      <r>ikt<s n="vblex"/><s n="past"/><s n="p1"/><s n="pl"/></r></p></e>
  <e>       <p><l>iki</l>       <r>ikt<s n="vblex"/><s n="past"/><s n="p2"/><s n="sg"/></r></p></e>
  <e>       <p><l>ikāt</l>      <r>ikt<s n="vblex"/><s n="past"/><s n="p2"/><s n="pl"/></r></p></e>
  <e>       <p><l>ika</l>       <r>ikt<s n="vblex"/><s n="past"/><s n="p3"/><s n="sp"/></r></p></e>
  <e>       <p><l>ik</l>       <r>ikt<s n="vblex"/></r></p><par n="cēl/is__pp_act"/></e>
  <e>       <p><l>īku</l>       <r>ikt<s n="vblex"/><s n="pres"/><s n="p1"/><s n="sg"/></r></p></e>
  <e>       <p><l>īkam</l>      <r>ikt<s n="vblex"/><s n="pres"/><s n="p1"/><s n="pl"/></r></p></e>
  <e>       <p><l>īkam</l>      <r>ikt<s n="vblex"/></r></p><par n="zogam/s__pprs_psv"/></e>
  <e>       <p><l>īc</l>        <r>ikt<s n="vblex"/><s n="pres"/><s n="p2"/><s n="sg"/></r></p></e>
  <e>       <p><l>īkat</l>      <r>ikt<s n="vblex"/><s n="pres"/><s n="p2"/><s n="pl"/></r></p></e>
  <e>       <p><l>īk</l>        <r>ikt<s n="vblex"/><s n="pres"/><s n="p3"/><s n="sp"/></r></p></e>
  <e>       <p><l>īk</l>        <r>ikt<s n="vblex"/></r></p><par n="skrien/ošs__pprs_act"/></e>
  <e>       <p><l>īc</l>     <r>ikt<s n="vblex"/><s n="imp"/><s n="p2"/><s n="sg"/></r></p></e>
  <e>       <p><l>īciet</l>    <r>ikt<s n="vblex"/><s n="imp"/><s n="p2"/><s n="pl"/></r></p></e>
</pardef>
<pardef n="skr/iet__vblex">
  <e>       <p><l>iešu</l>      <r>iet<s n="vblex"/><s n="fut"/><s n="p1"/><s n="sg"/></r></p></e>
  <e>       <p><l>iesim</l>     <r>iet<s n="vblex"/><s n="fut"/><s n="p1"/><s n="pl"/></r></p></e>
  <e>       <p><l>iesi</l>      <r>iet<s n="vblex"/><s n="fut"/><s n="p2"/><s n="sg"/></r></p></e>
  <e>       <p><l>iesit</l>     <r>iet<s n="vblex"/><s n="fut"/><s n="p2"/><s n="pl"/></r></p></e>
  <e>       <p><l>iesiet</l>    <r>iet<s n="vblex"/><s n="fut"/><s n="p2"/><s n="pl"/></r></p></e>
  <e>       <p><l>ies</l>       <r>iet<s n="vblex"/><s n="fut"/><s n="p3"/><s n="sp"/></r></p></e>
  <e>       <p><l>iet</l>       <r>iet<s n="vblex"/><s n="inf"/></r></p></e>
  <e>       <p><l>ie</l>       <r>iet<s n="vblex"/></r></p><par n="mez/dams__pprs_act"/></e>
  <e>       <p><l>iet</l>       <r>iet<s n="vblex"/></r></p><par n="lēkt/s__pp_psv"/></e>
  <e>       <p><l>ēju</l>       <r>iet<s n="vblex"/><s n="past"/><s n="p1"/><s n="sg"/></r></p></e>
  <e>       <p><l>ējām</l>      <r>iet<s n="vblex"/><s n="past"/><s n="p1"/><s n="pl"/></r></p></e>
  <e>       <p><l>ēji</l>       <r>iet<s n="vblex"/><s n="past"/><s n="p2"/><s n="sg"/></r></p></e>
  <e>       <p><l>ējāt</l>      <r>iet<s n="vblex"/><s n="past"/><s n="p2"/><s n="pl"/></r></p></e>
  <e>       <p><l>ēja</l>       <r>iet<s n="vblex"/><s n="past"/><s n="p3"/><s n="sp"/></r></p></e>
  <e>       <p><l>ēj</l>       <r>iet<s n="vblex"/></r></p><par n="cēl/is__pp_act"/></e>
  <e>       <p><l>ienu</l>      <r>iet<s n="vblex"/><s n="pres"/><s n="p1"/><s n="sg"/></r></p></e>
  <e>       <p><l>ienam</l>     <r>iet<s n="vblex"/><s n="pres"/><s n="p1"/><s n="pl"/></r></p></e>
  <e>       <p><l>ienam</l>     <r>iet<s n="vblex"/></r></p><par n="zogam/s__pprs_psv"/></e>
  <e>       <p><l>ien</l>       <r>iet<s n="vblex"/><s n="pres"/><s n="p2"/><s n="sg"/></r></p></e>
  <e>       <p><l>ienat</l>     <r>iet<s n="vblex"/><s n="pres"/><s n="p2"/><s n="pl"/></r></p></e>
  <e>       <p><l>ien</l>       <r>iet<s n="vblex"/><s n="pres"/><s n="p3"/><s n="sp"/></r></p></e>
  <e>       <p><l>ien</l>       <r>iet<s n="vblex"/></r></p><par n="skrien/ošs__pprs_act"/></e>
  <e>       <p><l>ien</l>     <r>iet<s n="vblex"/><s n="imp"/><s n="p2"/><s n="sg"/></r></p></e>
  <e>       <p><l>ieniet</l>    <r>iet<s n="vblex"/><s n="imp"/><s n="p2"/><s n="pl"/></r></p></e>
</pardef>
<pardef n="mo/cīt__vblex">
  <e>       <p><l>cīšu</l>      <r>cīt<s n="vblex"/><s n="fut"/><s n="p1"/><s n="sg"/></r></p></e>
  <e>       <p><l>cīsim</l>     <r>cīt<s n="vblex"/><s n="fut"/><s n="p1"/><s n="pl"/></r></p></e>
  <e>       <p><l>cīsi</l>      <r>cīt<s n="vblex"/><s n="fut"/><s n="p2"/><s n="sg"/></r></p></e>
  <e>       <p><l>cīsiet</l>    <r>cīt<s n="vblex"/><s n="fut"/><s n="p2"/><s n="pl"/></r></p></e>
  <e>       <p><l>cīsit</l>     <r>cīt<s n="vblex"/><s n="fut"/><s n="p2"/><s n="pl"/></r></p></e>
  <e>       <p><l>cīs</l>       <r>cīt<s n="vblex"/><s n="fut"/><s n="p3"/><s n="sp"/></r></p></e>
  <e>       <p><l>cīt</l>       <r>cīt<s n="vblex"/><s n="inf"/></r></p></e>
  <e>       <p><l>cī</l>       <r>cīt<s n="vblex"/></r></p><par n="mez/dams__pprs_act"/></e>
  <e>       <p><l>cīt</l>       <r>cīt<s n="vblex"/></r></p><par n="lēkt/s__pp_psv"/></e>
  <e>       <p><l>cīju</l>      <r>cīt<s n="vblex"/><s n="past"/><s n="p1"/><s n="sg"/></r></p></e>
  <e>       <p><l>cījām</l>     <r>cīt<s n="vblex"/><s n="past"/><s n="p1"/><s n="pl"/></r></p></e>
  <e>       <p><l>cīji</l>      <r>cīt<s n="vblex"/><s n="past"/><s n="p2"/><s n="sg"/></r></p></e>
  <e>       <p><l>cījāt</l>     <r>cīt<s n="vblex"/><s n="past"/><s n="p2"/><s n="pl"/></r></p></e>
  <e>       <p><l>cīja</l>      <r>cīt<s n="vblex"/><s n="past"/><s n="p3"/><s n="sp"/></r></p></e>
  <e>       <p><l>cīj</l>      <r>cīt<s n="vblex"/></r></p><par n="cēl/is__pp_act"/></e>
  <e>       <p><l>ku</l>        <r>cīt<s n="vblex"/><s n="pres"/><s n="p1"/><s n="sg"/></r></p></e>
  <e>       <p><l>kām</l>       <r>cīt<s n="vblex"/><s n="pres"/><s n="p1"/><s n="pl"/></r></p></e>
  <e>       <p><l>kām</l>       <r>cīt<s n="vblex"/></r></p><par n="zogam/s__pprs_psv"/></e>
  <e>       <p><l>ki</l>        <r>cīt<s n="vblex"/><s n="pres"/><s n="p2"/><s n="sg"/></r></p></e>
  <e>       <p><l>kāt</l>       <r>cīt<s n="vblex"/><s n="pres"/><s n="p2"/><s n="pl"/></r></p></e>
  <e>       <p><l>ka</l>        <r>cīt<s n="vblex"/><s n="pres"/><s n="p3"/><s n="sp"/></r></p></e>
  <e>       <p><l>k</l>        <r>cīt<s n="vblex"/></r></p><par n="skrien/ošs__pprs_act"/></e>
  <e>       <p><l>ki</l>     <r>cīt<s n="vblex"/><s n="imp"/><s n="p2"/><s n="sg"/></r></p></e>
  <e>       <p><l>kiet</l>    <r>cīt<s n="vblex"/><s n="imp"/><s n="p2"/><s n="pl"/></r></p></e>
</pardef>
<pardef n="ap/ieties__vblex">
  <e>       <p><l>iešos</l>     <r>ieties<s n="vblex"/><s n="ref"/><s n="fut"/><s n="p1"/><s n="sg"/></r></p></e>
  <e>       <p><l>iesimies</l>  <r>ieties<s n="vblex"/><s n="ref"/><s n="fut"/><s n="p1"/><s n="pl"/></r></p></e>
  <e>       <p><l>iesies</l>    <r>ieties<s n="vblex"/><s n="ref"/><s n="fut"/><s n="p2"/><s n="sg"/></r></p></e>
  <e>       <p><l>iesities</l>  <r>ieties<s n="vblex"/><s n="ref"/><s n="fut"/><s n="p2"/><s n="pl"/></r></p></e>
  <e>       <p><l>iesieties</l> <r>ieties<s n="vblex"/><s n="ref"/><s n="fut"/><s n="p2"/><s n="pl"/></r></p></e>
  <e>       <p><l>iesies</l>    <r>ieties<s n="vblex"/><s n="ref"/><s n="fut"/><s n="p3"/><s n="sp"/></r></p></e>
  <e>       <p><l>ieties</l>    <r>ieties<s n="vblex"/><s n="ref"/><s n="inf"/></r></p></e>
  <e>       <p><l>ie</l>    <r>ieties<s n="vblex"/><s n="ref"/></r></p><par n="smie/damies__pprs_act"/></e>
  <e>       <p><l>gājos</l>     <r>ieties<s n="vblex"/><s n="ref"/><s n="past"/><s n="p1"/><s n="sg"/></r></p></e>
  <e>       <p><l>gājāmies</l>  <r>ieties<s n="vblex"/><s n="ref"/><s n="past"/><s n="p1"/><s n="pl"/></r></p></e>
  <e>       <p><l>gājies</l>    <r>ieties<s n="vblex"/><s n="ref"/><s n="past"/><s n="p2"/><s n="sg"/></r></p></e>
  <e>       <p><l>gājāties</l>  <r>ieties<s n="vblex"/><s n="ref"/><s n="past"/><s n="p2"/><s n="pl"/></r></p></e>
  <e>       <p><l>gājās</l>     <r>ieties<s n="vblex"/><s n="ref"/><s n="past"/><s n="p3"/><s n="sp"/></r></p></e>
  <e>       <p><l>ejos</l>      <r>ieties<s n="vblex"/><s n="ref"/><s n="pres"/><s n="p1"/><s n="sg"/></r></p></e>
  <e>       <p><l>ejamies</l>   <r>ieties<s n="vblex"/><s n="ref"/><s n="pres"/><s n="p1"/><s n="pl"/></r></p></e>
  <e>       <p><l>ejies</l>     <r>ieties<s n="vblex"/><s n="ref"/><s n="pres"/><s n="p2"/><s n="sg"/></r></p></e>
  <e>       <p><l>ejaties</l>   <r>ieties<s n="vblex"/><s n="ref"/><s n="pres"/><s n="p2"/><s n="pl"/></r></p></e>
  <e>       <p><l>ietas</l>     <r>ieties<s n="vblex"/><s n="ref"/><s n="pres"/><s n="p3"/><s n="sp"/></r></p></e>
  <e>       <p><l>ejies</l>     <r>ieties<s n="vblex"/><s n="ref"/><s n="imp"/><s n="p2"/><s n="sg"/></r></p></e>
  <e>       <p><l>ejieties</l>    <r>ieties<s n="vblex"/><s n="ref"/><s n="imp"/><s n="p2"/><s n="pl"/></r></p></e>
</pardef>
<pardef n="turpin/āties__vblex">
  <e>       <p><l>āšos</l>      <r>āties<s n="vblex"/><s n="ref"/><s n="fut"/><s n="p1"/><s n="sg"/></r></p></e>
  <e>       <p><l>āsimies</l>   <r>āties<s n="vblex"/><s n="ref"/><s n="fut"/><s n="p1"/><s n="pl"/></r></p></e>
  <e>       <p><l>āsies</l>     <r>āties<s n="vblex"/><s n="ref"/><s n="fut"/><s n="p2"/><s n="sg"/></r></p></e>
  <e>       <p><l>āsieties</l>  <r>āties<s n="vblex"/><s n="ref"/><s n="fut"/><s n="p2"/><s n="pl"/></r></p></e>
  <e>       <p><l>āsities</l>   <r>āties<s n="vblex"/><s n="ref"/><s n="fut"/><s n="p2"/><s n="pl"/></r></p></e>
  <e>       <p><l>āsies</l>     <r>āties<s n="vblex"/><s n="ref"/><s n="fut"/><s n="p3"/><s n="sp"/></r></p></e>
  <e>       <p><l>āties</l>     <r>āties<s n="vblex"/><s n="ref"/><s n="inf"/></r></p></e>
  <e>       <p><l>ā</l>     <r>āties<s n="vblex"/><s n="ref"/></r></p><par n="smie/damies__pprs_act"/></e>
  <e>       <p><l>ājos</l>      <r>āties<s n="vblex"/><s n="ref"/><s n="past"/><s n="p1"/><s n="sg"/></r></p></e>
  <e>       <p><l>ājāmies</l>   <r>āties<s n="vblex"/><s n="ref"/><s n="past"/><s n="p1"/><s n="pl"/></r></p></e>
  <e>       <p><l>ājies</l>     <r>āties<s n="vblex"/><s n="ref"/><s n="past"/><s n="p2"/><s n="sg"/></r></p></e>
  <e>       <p><l>ājāties</l>   <r>āties<s n="vblex"/><s n="ref"/><s n="past"/><s n="p2"/><s n="pl"/></r></p></e>
  <e>       <p><l>ājās</l>      <r>āties<s n="vblex"/><s n="ref"/><s n="past"/><s n="p3"/><s n="sp"/></r></p></e>
  <e>       <p><l>os</l>        <r>āties<s n="vblex"/><s n="ref"/><s n="pres"/><s n="p1"/><s n="sg"/></r></p></e>
  <e>       <p><l>āmies</l>     <r>āties<s n="vblex"/><s n="ref"/><s n="pres"/><s n="p1"/><s n="pl"/></r></p></e>
  <e>       <p><l>ies</l>       <r>āties<s n="vblex"/><s n="ref"/><s n="pres"/><s n="p2"/><s n="sg"/></r></p></e>
  <e>       <p><l>ās</l>        <r>āties<s n="vblex"/><s n="ref"/><s n="pres"/><s n="p3"/><s n="sp"/></r></p></e>
  <e>       <p><l>ies</l>     <r>āties<s n="vblex"/><s n="ref"/><s n="imp"/><s n="p2"/><s n="sg"/></r></p></e>
  <e>       <p><l>ieties</l>    <r>āties<s n="vblex"/><s n="ref"/><s n="imp"/><s n="p2"/><s n="pl"/></r></p></e>
</pardef>
<pardef n="gur/t__vblex">
  <e>       <p><l>šu</l>        <r>t<s n="vblex"/><s n="fut"/><s n="p1"/><s n="sg"/></r></p></e>
  <e>       <p><l>sim</l>       <r>t<s n="vblex"/><s n="fut"/><s n="p1"/><s n="pl"/></r></p></e>
  <e>       <p><l>si</l>        <r>t<s n="vblex"/><s n="fut"/><s n="p2"/><s n="sg"/></r></p></e>
  <e>       <p><l>sit</l>       <r>t<s n="vblex"/><s n="fut"/><s n="p2"/><s n="pl"/></r></p></e>
  <e>       <p><l>siet</l>      <r>t<s n="vblex"/><s n="fut"/><s n="p2"/><s n="pl"/></r></p></e>
  <e>       <p><l>s</l>         <r>t<s n="vblex"/><s n="fut"/><s n="p3"/><s n="sp"/></r></p></e>
  <e>       <p><l>t</l>         <r>t<s n="vblex"/><s n="inf"/></r></p></e>
  <e>       <p><l></l>         <r>t<s n="vblex"/></r></p><par n="mez/dams__pprs_act"/></e>
  <e>       <p><l>t</l>         <r>t<s n="vblex"/></r></p><par n="lēkt/s__pp_psv"/></e>
  <e>       <p><l>u</l>         <r>t<s n="vblex"/><s n="past"/><s n="p1"/><s n="sg"/></r></p></e>
  <e>       <p><l>ām</l>        <r>t<s n="vblex"/><s n="past"/><s n="p1"/><s n="pl"/></r></p></e>
  <e>       <p><l>i</l>         <r>t<s n="vblex"/><s n="past"/><s n="p2"/><s n="sg"/></r></p></e>
  <e>       <p><l>āt</l>        <r>t<s n="vblex"/><s n="past"/><s n="p2"/><s n="pl"/></r></p></e>
  <e>       <p><l>a</l>         <r>t<s n="vblex"/><s n="past"/><s n="p3"/><s n="sp"/></r></p></e>
  <e>       <p><l></l>         <r>t<s n="vblex"/></r></p><par n="cēl/is__pp_act"/></e>
  <e>       <p><l>stu</l>       <r>t<s n="vblex"/><s n="pres"/><s n="p1"/><s n="sg"/></r></p></e>
  <e>       <p><l>stam</l>      <r>t<s n="vblex"/><s n="pres"/><s n="p1"/><s n="pl"/></r></p></e>
  <e>       <p><l>stam</l>      <r>t<s n="vblex"/></r></p><par n="zogam/s__pprs_psv"/></e>
  <e>       <p><l>sti</l>       <r>t<s n="vblex"/><s n="pres"/><s n="p2"/><s n="sg"/></r></p></e>
  <e>       <p><l>stat</l>      <r>t<s n="vblex"/><s n="pres"/><s n="p2"/><s n="pl"/></r></p></e>
  <e>       <p><l>st</l>        <r>t<s n="vblex"/><s n="pres"/><s n="p3"/><s n="sp"/></r></p></e>
  <e>       <p><l>st</l>        <r>t<s n="vblex"/></r></p><par n="skrien/ošs__pprs_act"/></e>
  <e>       <p><l>sti</l>     <r>t<s n="vblex"/><s n="imp"/><s n="p2"/><s n="sg"/></r></p></e>
  <e>       <p><l>stiet</l>    <r>t<s n="vblex"/><s n="imp"/><s n="p2"/><s n="pl"/></r></p></e>
</pardef>
<pardef n="au/gt__vblex">
  <e>       <p><l>gšu</l>       <r>gt<s n="vblex"/><s n="fut"/><s n="p1"/><s n="sg"/></r></p></e>
  <e>       <p><l>gsim</l>      <r>gt<s n="vblex"/><s n="fut"/><s n="p1"/><s n="pl"/></r></p></e>
  <e>       <p><l>gsi</l>       <r>gt<s n="vblex"/><s n="fut"/><s n="p2"/><s n="sg"/></r></p></e>
  <e>       <p><l>gsiet</l>     <r>gt<s n="vblex"/><s n="fut"/><s n="p2"/><s n="pl"/></r></p></e>
  <e>       <p><l>gsit</l>      <r>gt<s n="vblex"/><s n="fut"/><s n="p2"/><s n="pl"/></r></p></e>
  <e>       <p><l>gs</l>        <r>gt<s n="vblex"/><s n="fut"/><s n="p3"/><s n="sp"/></r></p></e>
  <e>       <p><l>gt</l>        <r>gt<s n="vblex"/><s n="inf"/></r></p></e>
  <e>       <p><l>g</l>        <r>gt<s n="vblex"/></r></p><par n="mez/dams__pprs_act"/></e>
  <e>       <p><l>gt</l>        <r>gt<s n="vblex"/></r></p><par n="lēkt/s__pp_psv"/></e>
  <e>       <p><l>gu</l>        <r>gt<s n="vblex"/><s n="past"/><s n="p1"/><s n="sg"/></r></p></e>
  <e>       <p><l>gām</l>       <r>gt<s n="vblex"/><s n="past"/><s n="p1"/><s n="pl"/></r></p></e>
  <e>       <p><l>gi</l>        <r>gt<s n="vblex"/><s n="past"/><s n="p2"/><s n="sg"/></r></p></e>
  <e>       <p><l>gāt</l>       <r>gt<s n="vblex"/><s n="past"/><s n="p2"/><s n="pl"/></r></p></e>
  <e>       <p><l>ga</l>        <r>gt<s n="vblex"/><s n="past"/><s n="p3"/><s n="sp"/></r></p></e>
  <e>       <p><l>g</l>        <r>gt<s n="vblex"/></r></p><par n="cēl/is__pp_act"/></e>
  <e>       <p><l>gu</l>        <r>gt<s n="vblex"/><s n="pres"/><s n="p1"/><s n="sg"/></r></p></e>
  <e>       <p><l>gam</l>       <r>gt<s n="vblex"/><s n="pres"/><s n="p1"/><s n="pl"/></r></p></e>
  <e>       <p><l>gam</l>       <r>gt<s n="vblex"/></r></p><par n="zogam/s__pprs_psv"/></e>
  <e>       <p><l>dz</l>        <r>gt<s n="vblex"/><s n="pres"/><s n="p2"/><s n="sg"/></r></p></e>
  <e>       <p><l>gat</l>       <r>gt<s n="vblex"/><s n="pres"/><s n="p2"/><s n="pl"/></r></p></e>
  <e>       <p><l>g</l>         <r>gt<s n="vblex"/><s n="pres"/><s n="p3"/><s n="sp"/></r></p></e>
  <e>       <p><l>g</l>         <r>gt<s n="vblex"/></r></p><par n="skrien/ošs__pprs_act"/></e>
  <e>       <p><l>dz</l>     <r>gt<s n="vblex"/><s n="imp"/><s n="p2"/><s n="sg"/></r></p></e>
  <e>       <p><l>dziet</l>    <r>gt<s n="vblex"/><s n="imp"/><s n="p2"/><s n="pl"/></r></p></e>
</pardef>
<pardef n="lū/gties__vblex">
  <e>       <p><l>gšos</l>      <r>gties<s n="vblex"/><s n="ref"/><s n="fut"/><s n="p1"/><s n="sg"/></r></p></e>
  <e>       <p><l>gsimies</l>   <r>gties<s n="vblex"/><s n="ref"/><s n="fut"/><s n="p1"/><s n="pl"/></r></p></e>
  <e>       <p><l>gsies</l>     <r>gties<s n="vblex"/><s n="ref"/><s n="fut"/><s n="p2"/><s n="sg"/></r></p></e>
  <e>       <p><l>gsieties</l>  <r>gties<s n="vblex"/><s n="ref"/><s n="fut"/><s n="p2"/><s n="pl"/></r></p></e>
  <e>       <p><l>gsities</l>   <r>gties<s n="vblex"/><s n="ref"/><s n="fut"/><s n="p2"/><s n="pl"/></r></p></e>
  <e>       <p><l>gsies</l>     <r>gties<s n="vblex"/><s n="ref"/><s n="fut"/><s n="p3"/><s n="sp"/></r></p></e>
  <e>       <p><l>gties</l>     <r>gties<s n="vblex"/><s n="ref"/><s n="inf"/></r></p></e>
  <e>       <p><l>g</l>     <r>gties<s n="vblex"/><s n="ref"/></r></p><par n="smie/damies__pprs_act"/></e>
  <e>       <p><l>dzos</l>      <r>gties<s n="vblex"/><s n="ref"/><s n="past"/><s n="p1"/><s n="sg"/></r></p></e>
  <e>       <p><l>dzāmies</l>   <r>gties<s n="vblex"/><s n="ref"/><s n="past"/><s n="p1"/><s n="pl"/></r></p></e>
  <e>       <p><l>dzies</l>     <r>gties<s n="vblex"/><s n="ref"/><s n="past"/><s n="p2"/><s n="sg"/></r></p></e>
  <e>       <p><l>dzāties</l>   <r>gties<s n="vblex"/><s n="ref"/><s n="past"/><s n="p2"/><s n="pl"/></r></p></e>
  <e>       <p><l>dzās</l>      <r>gties<s n="vblex"/><s n="ref"/><s n="past"/><s n="p3"/><s n="sp"/></r></p></e>
  <e>       <p><l>dzos</l>      <r>gties<s n="vblex"/><s n="ref"/><s n="pres"/><s n="p1"/><s n="sg"/></r></p></e>
  <e>       <p><l>dzamies</l>   <r>gties<s n="vblex"/><s n="ref"/><s n="pres"/><s n="p1"/><s n="pl"/></r></p></e>
  <e>       <p><l>dzies</l>     <r>gties<s n="vblex"/><s n="ref"/><s n="pres"/><s n="p2"/><s n="sg"/></r></p></e>
  <e>       <p><l>dzaties</l>   <r>gties<s n="vblex"/><s n="ref"/><s n="pres"/><s n="p2"/><s n="pl"/></r></p></e>
  <e>       <p><l>dzas</l>      <r>gties<s n="vblex"/><s n="ref"/><s n="pres"/><s n="p3"/><s n="sp"/></r></p></e>
  <e>       <p><l>dzies</l>     <r>gties<s n="vblex"/><s n="ref"/><s n="imp"/><s n="p2"/><s n="sg"/></r></p></e>
  <e>       <p><l>dzieties</l>     <r>gties<s n="vblex"/><s n="ref"/><s n="imp"/><s n="p2"/><s n="pl"/></r></p></e>
</pardef>
<pardef n="iepat/ikties__vblex">
  <e>       <p><l>ikšos</l>     <r>ikties<s n="vblex"/><s n="ref"/><s n="fut"/><s n="p1"/><s n="sg"/></r></p></e>
  <e>       <p><l>iksimies</l>  <r>ikties<s n="vblex"/><s n="ref"/><s n="fut"/><s n="p1"/><s n="pl"/></r></p></e>
  <e>       <p><l>iksies</l>    <r>ikties<s n="vblex"/><s n="ref"/><s n="fut"/><s n="p2"/><s n="sg"/></r></p></e>
  <e>       <p><l>iksities</l>  <r>ikties<s n="vblex"/><s n="ref"/><s n="fut"/><s n="p2"/><s n="pl"/></r></p></e>
  <e>       <p><l>iksieties</l> <r>ikties<s n="vblex"/><s n="ref"/><s n="fut"/><s n="p2"/><s n="pl"/></r></p></e>
  <e>       <p><l>iksies</l>    <r>ikties<s n="vblex"/><s n="ref"/><s n="fut"/><s n="p3"/><s n="sp"/></r></p></e>
  <e>       <p><l>ikties</l>    <r>ikties<s n="vblex"/><s n="ref"/><s n="inf"/></r></p></e>
  <e>       <p><l>ik</l>    <r>ikties<s n="vblex"/><s n="ref"/></r></p><par n="smie/damies__pprs_act"/></e>
  <e>       <p><l>ikos</l>      <r>ikties<s n="vblex"/><s n="ref"/><s n="past"/><s n="p1"/><s n="sg"/></r></p></e>
  <e>       <p><l>ikāmies</l>   <r>ikties<s n="vblex"/><s n="ref"/><s n="past"/><s n="p1"/><s n="pl"/></r></p></e>
  <e>       <p><l>ikies</l>     <r>ikties<s n="vblex"/><s n="ref"/><s n="past"/><s n="p2"/><s n="sg"/></r></p></e>
  <e>       <p><l>ikāties</l>   <r>ikties<s n="vblex"/><s n="ref"/><s n="past"/><s n="p2"/><s n="pl"/></r></p></e>
  <e>       <p><l>ikās</l>      <r>ikties<s n="vblex"/><s n="ref"/><s n="past"/><s n="p3"/><s n="sp"/></r></p></e>
  <e>       <p><l>īkos</l>      <r>ikties<s n="vblex"/><s n="ref"/><s n="pres"/><s n="p1"/><s n="sg"/></r></p></e>
  <e>       <p><l>īkamies</l>   <r>ikties<s n="vblex"/><s n="ref"/><s n="pres"/><s n="p1"/><s n="pl"/></r></p></e>
  <e>       <p><l>īcies</l>     <r>ikties<s n="vblex"/><s n="ref"/><s n="pres"/><s n="p2"/><s n="sg"/></r></p></e>
  <e>       <p><l>īkaties</l>   <r>ikties<s n="vblex"/><s n="ref"/><s n="pres"/><s n="p2"/><s n="pl"/></r></p></e>
  <e>       <p><l>īkas</l>      <r>ikties<s n="vblex"/><s n="ref"/><s n="pres"/><s n="p3"/><s n="sp"/></r></p></e>
  <e>       <p><l>īcies</l>     <r>ikties<s n="vblex"/><s n="ref"/><s n="imp"/><s n="p2"/><s n="sg"/></r></p></e>
  <e>       <p><l>īcieties</l>     <r>ikties<s n="vblex"/><s n="ref"/><s n="imp"/><s n="p2"/><s n="pl"/></r></p></e>
</pardef>
<pardef n="atg/ulties__vblex">
  <e>       <p><l>ulšos</l>     <r>ulties<s n="vblex"/><s n="ref"/><s n="fut"/><s n="p1"/><s n="sg"/></r></p></e>
  <e>       <p><l>ulsimies</l>  <r>ulties<s n="vblex"/><s n="ref"/><s n="fut"/><s n="p1"/><s n="pl"/></r></p></e>
  <e>       <p><l>ulsies</l>    <r>ulties<s n="vblex"/><s n="ref"/><s n="fut"/><s n="p2"/><s n="sg"/></r></p></e>
  <e>       <p><l>ulsities</l>  <r>ulties<s n="vblex"/><s n="ref"/><s n="fut"/><s n="p2"/><s n="pl"/></r></p></e>
  <e>       <p><l>ulsieties</l> <r>ulties<s n="vblex"/><s n="ref"/><s n="fut"/><s n="p2"/><s n="pl"/></r></p></e>
  <e>       <p><l>ulsies</l>    <r>ulties<s n="vblex"/><s n="ref"/><s n="fut"/><s n="p3"/><s n="sp"/></r></p></e>
  <e>       <p><l>ulties</l>    <r>ulties<s n="vblex"/><s n="ref"/><s n="inf"/></r></p></e>
  <e>       <p><l>ul</l>    <r>ulties<s n="vblex"/><s n="ref"/></r></p><par n="smie/damies__pprs_act"/></e>
  <e>       <p><l>ulos</l>      <r>ulties<s n="vblex"/><s n="ref"/><s n="past"/><s n="p1"/><s n="sg"/></r></p></e>
  <e>       <p><l>ūlos</l>      <r>ulties<s n="vblex"/><s n="ref"/><s n="past"/><s n="p1"/><s n="sg"/></r></p></e>
  <e>       <p><l>ulāmies</l>   <r>ulties<s n="vblex"/><s n="ref"/><s n="past"/><s n="p1"/><s n="pl"/></r></p></e>
  <e>       <p><l>ūlāmies</l>   <r>ulties<s n="vblex"/><s n="ref"/><s n="past"/><s n="p1"/><s n="pl"/></r></p></e>
  <e>       <p><l>ūlies</l>     <r>ulties<s n="vblex"/><s n="ref"/><s n="past"/><s n="p2"/><s n="sg"/></r></p></e>
  <e>       <p><l>ulies</l>     <r>ulties<s n="vblex"/><s n="ref"/><s n="past"/><s n="p2"/><s n="sg"/></r></p></e>
  <e>       <p><l>ulāties</l>   <r>ulties<s n="vblex"/><s n="ref"/><s n="past"/><s n="p2"/><s n="pl"/></r></p></e>
  <e>       <p><l>ūlāties</l>   <r>ulties<s n="vblex"/><s n="ref"/><s n="past"/><s n="p2"/><s n="pl"/></r></p></e>
  <e>       <p><l>ulās</l>      <r>ulties<s n="vblex"/><s n="ref"/><s n="past"/><s n="p3"/><s n="sp"/></r></p></e>
  <e>       <p><l>ūlās</l>      <r>ulties<s n="vblex"/><s n="ref"/><s n="past"/><s n="p3"/><s n="sp"/></r></p></e>
  <e>       <p><l>ulstos</l>    <r>ulties<s n="vblex"/><s n="ref"/><s n="pres"/><s n="p1"/><s n="sg"/></r></p></e>
  <e>       <p><l>uļos</l>      <r>ulties<s n="vblex"/><s n="ref"/><s n="pres"/><s n="p1"/><s n="sg"/></r></p></e>
  <e>       <p><l>uļamies</l>   <r>ulties<s n="vblex"/><s n="ref"/><s n="pres"/><s n="p1"/><s n="pl"/></r></p></e>
  <e>       <p><l>ulstamies</l> <r>ulties<s n="vblex"/><s n="ref"/><s n="pres"/><s n="p1"/><s n="pl"/></r></p></e>
  <e>       <p><l>ulies</l>     <r>ulties<s n="vblex"/><s n="ref"/><s n="pres"/><s n="p2"/><s n="sg"/></r></p></e>
  <e>       <p><l>ulsties</l>   <r>ulties<s n="vblex"/><s n="ref"/><s n="pres"/><s n="p2"/><s n="sg"/></r></p></e>
  <e>       <p><l>uļaties</l>   <r>ulties<s n="vblex"/><s n="ref"/><s n="pres"/><s n="p2"/><s n="pl"/></r></p></e>
  <e>       <p><l>ulstaties</l> <r>ulties<s n="vblex"/><s n="ref"/><s n="pres"/><s n="p2"/><s n="pl"/></r></p></e>
  <e>       <p><l>uļas</l>      <r>ulties<s n="vblex"/><s n="ref"/><s n="pres"/><s n="p3"/><s n="sp"/></r></p></e>
  <e>       <p><l>ulstas</l>    <r>ulties<s n="vblex"/><s n="ref"/><s n="pres"/><s n="p3"/><s n="sp"/></r></p></e>
  <e>       <p><l>ulies</l>     <r>ulties<s n="vblex"/><s n="ref"/><s n="imp"/><s n="p2"/><s n="sg"/></r></p></e>
  <e r="LR">       <p><l>ulsties</l>     <r>ulties<s n="vblex"/><s n="ref"/><s n="imp"/><s n="p2"/><s n="sg"/></r></p></e>
  <e>       <p><l>ulieties</l>     <r>ulties<s n="vblex"/><s n="ref"/><s n="imp"/><s n="p2"/><s n="pl"/></r></p></e>
  <e r="LR">       <p><l>ulstieties</l>     <r>ulties<s n="vblex"/><s n="ref"/><s n="imp"/><s n="p2"/><s n="pl"/></r></p></e>
</pardef>
<pardef n="apsarg/āt__vblex">
  <e>       <p><l>āšu</l>       <r>āt<s n="vblex"/><s n="fut"/><s n="p1"/><s n="sg"/></r></p></e>
  <e>       <p><l>āsim</l>      <r>āt<s n="vblex"/><s n="fut"/><s n="p1"/><s n="pl"/></r></p></e>
  <e>       <p><l>āsi</l>       <r>āt<s n="vblex"/><s n="fut"/><s n="p2"/><s n="sg"/></r></p></e>
  <e>       <p><l>āsiet</l>     <r>āt<s n="vblex"/><s n="fut"/><s n="p2"/><s n="pl"/></r></p></e>
  <e>       <p><l>āsit</l>      <r>āt<s n="vblex"/><s n="fut"/><s n="p2"/><s n="pl"/></r></p></e>
  <e>       <p><l>ās</l>        <r>āt<s n="vblex"/><s n="fut"/><s n="p3"/><s n="sp"/></r></p></e>
  <e>       <p><l>āt</l>        <r>āt<s n="vblex"/><s n="inf"/></r></p></e>
  <e>       <p><l>ā</l>        <r>āt<s n="vblex"/></r></p><par n="mez/dams__pprs_act"/></e>
  <e>       <p><l>āt</l>        <r>āt<s n="vblex"/></r></p><par n="lēkt/s__pp_psv"/></e>
  <e>       <p><l>āju</l>       <r>āt<s n="vblex"/><s n="past"/><s n="p1"/><s n="sg"/></r></p></e>
  <e>       <p><l>ājām</l>      <r>āt<s n="vblex"/><s n="past"/><s n="p1"/><s n="pl"/></r></p></e>
  <e>       <p><l>āji</l>       <r>āt<s n="vblex"/><s n="past"/><s n="p2"/><s n="sg"/></r></p></e>
  <e>       <p><l>ājāt</l>      <r>āt<s n="vblex"/><s n="past"/><s n="p2"/><s n="pl"/></r></p></e>
  <e>       <p><l>āja</l>       <r>āt<s n="vblex"/><s n="past"/><s n="p3"/><s n="sp"/></r></p></e>
  <e>       <p><l>āj</l>       <r>āt<s n="vblex"/></r></p><par n="cēl/is__pp_act"/></e>
  <e>       <p><l>āju</l>       <r>āt<s n="vblex"/><s n="pres"/><s n="p1"/><s n="sg"/></r></p></e>
  <e>       <p><l>u</l>         <r>āt<s n="vblex"/><s n="pres"/><s n="p1"/><s n="sg"/></r></p></e>
  <e>       <p><l>ām</l>        <r>āt<s n="vblex"/><s n="pres"/><s n="p1"/><s n="pl"/></r></p></e>
  <e>       <p><l>ām</l>        <r>āt<s n="vblex"/></r></p><par n="zogam/s__pprs_psv"/></e>
  <e>       <p><l>ājam</l>      <r>āt<s n="vblex"/><s n="pres"/><s n="p1"/><s n="pl"/></r></p></e>
  <e>       <p><l>ājam</l>      <r>āt<s n="vblex"/></r></p><par n="zogam/s__pprs_psv"/></e>
  <e>       <p><l>i</l>         <r>āt<s n="vblex"/><s n="pres"/><s n="p2"/><s n="sg"/></r></p></e>
  <e>       <p><l>ā</l>         <r>āt<s n="vblex"/><s n="pres"/><s n="p2"/><s n="sg"/></r></p></e>
  <e>       <p><l>ājat</l>      <r>āt<s n="vblex"/><s n="pres"/><s n="p2"/><s n="pl"/></r></p></e>
  <e>       <p><l>a</l>         <r>āt<s n="vblex"/><s n="pres"/><s n="p3"/><s n="sp"/></r></p></e>
  <e>       <p><l></l>         <r>āt<s n="vblex"/></r></p><par n="skrien/ošs__pprs_act"/></e>
  <e>       <p><l>ā</l>         <r>āt<s n="vblex"/><s n="pres"/><s n="p3"/><s n="sp"/></r></p></e>
  <e>       <p><l></l>         <r>āt<s n="vblex"/></r></p><par n="skrien/ošs__pprs_act"/></e>
  <e>       <p><l>i</l>     <r>āt<s n="vblex"/><s n="imp"/><s n="p2"/><s n="sg"/></r></p></e>
  <e>       <p><l>ājiet</l>     <r>āt<s n="vblex"/><s n="imp"/><s n="p2"/><s n="pl"/></r></p></e>
  <e r="LR">       <p><l>ā</l>     <r>āt<s n="vblex"/><s n="imp"/><s n="p2"/><s n="sg"/></r></p></e>
  <e r="LR">       <p><l>iet</l>     <r>āt<s n="vblex"/><s n="imp"/><s n="p2"/><s n="pl"/></r></p></e>
</pardef>
<pardef n="k/ārt__vblex">
  <e>       <p><l>āršu</l>      <r>ārt<s n="vblex"/><s n="fut"/><s n="p1"/><s n="sg"/></r></p></e>
  <e>       <p><l>ārsim</l>     <r>ārt<s n="vblex"/><s n="fut"/><s n="p1"/><s n="pl"/></r></p></e>
  <e>       <p><l>ārsi</l>      <r>ārt<s n="vblex"/><s n="fut"/><s n="p2"/><s n="sg"/></r></p></e>
  <e>       <p><l>ārsiet</l>    <r>ārt<s n="vblex"/><s n="fut"/><s n="p2"/><s n="pl"/></r></p></e>
  <e>       <p><l>ārsit</l>     <r>ārt<s n="vblex"/><s n="fut"/><s n="p2"/><s n="pl"/></r></p></e>
  <e>       <p><l>ārs</l>       <r>ārt<s n="vblex"/><s n="fut"/><s n="p3"/><s n="sp"/></r></p></e>
  <e>       <p><l>ārt</l>       <r>ārt<s n="vblex"/><s n="inf"/></r></p></e>
  <e>       <p><l>ār</l>       <r>ārt<s n="vblex"/></r></p><par n="mez/dams__pprs_act"/></e>
  <e>       <p><l>ārt</l>       <r>ārt<s n="vblex"/></r></p><par n="lēkt/s__pp_psv"/></e>
  <e>       <p><l>āru</l>       <r>ārt<s n="vblex"/><s n="past"/><s n="p1"/><s n="sg"/></r></p></e>
  <e>       <p><l>ārām</l>      <r>ārt<s n="vblex"/><s n="past"/><s n="p1"/><s n="pl"/></r></p></e>
  <e>       <p><l>āri</l>       <r>ārt<s n="vblex"/><s n="past"/><s n="p2"/><s n="sg"/></r></p></e>
  <e>       <p><l>ārāt</l>      <r>ārt<s n="vblex"/><s n="past"/><s n="p2"/><s n="pl"/></r></p></e>
  <e>       <p><l>āra</l>       <r>ārt<s n="vblex"/><s n="past"/><s n="p3"/><s n="sp"/></r></p></e>
  <e>       <p><l>ār</l>       <r>ārt<s n="vblex"/></r></p><par n="cēl/is__pp_act"/></e>
  <e>       <p><l>aru</l>       <r>ārt<s n="vblex"/><s n="pres"/><s n="p1"/><s n="sg"/></r></p></e>
  <e>       <p><l>aram</l>      <r>ārt<s n="vblex"/><s n="pres"/><s n="p1"/><s n="pl"/></r></p></e>
  <e>       <p><l>aram</l>      <r>ārt<s n="vblex"/></r></p><par n="zogam/s__pprs_psv"/></e>
  <e>       <p><l>ar</l>        <r>ārt<s n="vblex"/><s n="pres"/><s n="p2"/><s n="sg"/></r></p></e>
  <e>       <p><l>arat</l>      <r>ārt<s n="vblex"/><s n="pres"/><s n="p2"/><s n="pl"/></r></p></e>
  <e>       <p><l>ar</l>        <r>ārt<s n="vblex"/><s n="pres"/><s n="p3"/><s n="sp"/></r></p></e>
  <e>       <p><l>ar</l>        <r>ārt<s n="vblex"/></r></p><par n="skrien/ošs__pprs_act"/></e>
  <e>       <p><l>ar</l>     <r>ārt<s n="vblex"/><s n="imp"/><s n="p2"/><s n="sg"/></r></p></e>
  <e>       <p><l>ariet</l>     <r>ārt<s n="vblex"/><s n="imp"/><s n="p2"/><s n="pl"/></r></p></e>
</pardef>
<pardef n="lai/st__vblex">
  <e>       <p><l>dīšu</l>      <r>st<s n="vblex"/><s n="fut"/><s n="p1"/><s n="sg"/></r></p></e>
  <e>       <p><l>dīsim</l>     <r>st<s n="vblex"/><s n="fut"/><s n="p1"/><s n="pl"/></r></p></e>
  <e>       <p><l>dīsi</l>      <r>st<s n="vblex"/><s n="fut"/><s n="p2"/><s n="sg"/></r></p></e>
  <e>       <p><l>dīsit</l>     <r>st<s n="vblex"/><s n="fut"/><s n="p2"/><s n="pl"/></r></p></e>
  <e>       <p><l>dīsiet</l>    <r>st<s n="vblex"/><s n="fut"/><s n="p2"/><s n="pl"/></r></p></e>
  <e>       <p><l>dīs</l>       <r>st<s n="vblex"/><s n="fut"/><s n="p3"/><s n="sp"/></r></p></e>
  <e>       <p><l>st</l>        <r>st<s n="vblex"/><s n="inf"/></r></p></e>
  <e>       <p><l>z</l>        <r>st<s n="vblex"/></r></p><par n="mez/dams__pprs_act"/></e>
  <e>       <p><l>st</l>        <r>st<s n="vblex"/></r></p><par n="lēkt/s__pp_psv"/></e>
  <e>       <p><l>du</l>        <r>st<s n="vblex"/><s n="past"/><s n="p1"/><s n="sg"/></r></p></e>
  <e>       <p><l>dām</l>       <r>st<s n="vblex"/><s n="past"/><s n="p1"/><s n="pl"/></r></p></e>
  <e>       <p><l>di</l>        <r>st<s n="vblex"/><s n="past"/><s n="p2"/><s n="sg"/></r></p></e>
  <e>       <p><l>dāt</l>       <r>st<s n="vblex"/><s n="past"/><s n="p2"/><s n="pl"/></r></p></e>
  <e>       <p><l>da</l>        <r>st<s n="vblex"/><s n="past"/><s n="p3"/><s n="sp"/></r></p></e>
  <e>       <p><l>d</l>        <r>st<s n="vblex"/></r></p><par n="cēl/is__pp_act"/></e>
  <e>       <p><l>žu</l>        <r>st<s n="vblex"/><s n="pres"/><s n="p1"/><s n="sg"/></r></p></e>
  <e>       <p><l>žam</l>       <r>st<s n="vblex"/><s n="pres"/><s n="p1"/><s n="pl"/></r></p></e>
  <e>       <p><l>žam</l>       <r>st<s n="vblex"/></r></p><par n="zogam/s__pprs_psv"/></e>
  <e>       <p><l>d</l>         <r>st<s n="vblex"/><s n="pres"/><s n="p2"/><s n="sg"/></r></p></e>
  <e>       <p><l>žat</l>       <r>st<s n="vblex"/><s n="pres"/><s n="p2"/><s n="pl"/></r></p></e>
  <e>       <p><l>ž</l>         <r>st<s n="vblex"/><s n="pres"/><s n="p3"/><s n="sp"/></r></p></e>
  <e>       <p><l>ž</l>         <r>st<s n="vblex"/></r></p><par n="skrien/ošs__pprs_act"/></e>
  <e>       <p><l>d</l>     <r>st<s n="vblex"/><s n="imp"/><s n="p2"/><s n="sg"/></r></p></e>
  <e>       <p><l>diet</l>     <r>st<s n="vblex"/><s n="imp"/><s n="p2"/><s n="pl"/></r></p></e>
</pardef>
<pardef n="aizst/umt__vblex">
  <e>       <p><l>umšu</l>      <r>umt<s n="vblex"/><s n="fut"/><s n="p1"/><s n="sg"/></r></p></e>
  <e>       <p><l>umsim</l>     <r>umt<s n="vblex"/><s n="fut"/><s n="p1"/><s n="pl"/></r></p></e>
  <e>       <p><l>umsi</l>      <r>umt<s n="vblex"/><s n="fut"/><s n="p2"/><s n="sg"/></r></p></e>
  <e>       <p><l>umsit</l>     <r>umt<s n="vblex"/><s n="fut"/><s n="p2"/><s n="pl"/></r></p></e>
  <e>       <p><l>umsiet</l>    <r>umt<s n="vblex"/><s n="fut"/><s n="p2"/><s n="pl"/></r></p></e>
  <e>       <p><l>ums</l>       <r>umt<s n="vblex"/><s n="fut"/><s n="p3"/><s n="sp"/></r></p></e>
  <e>       <p><l>umt</l>       <r>umt<s n="vblex"/><s n="inf"/></r></p></e>
  <e>       <p><l>um</l>       <r>umt<s n="vblex"/></r></p><par n="mez/dams__pprs_act"/></e>
  <e>       <p><l>umt</l>       <r>umt<s n="vblex"/></r></p><par n="lēkt/s__pp_psv"/></e>
  <e>       <p><l>ūmu</l>       <r>umt<s n="vblex"/><s n="past"/><s n="p1"/><s n="sg"/></r></p></e>
  <e>       <p><l>ūmām</l>      <r>umt<s n="vblex"/><s n="past"/><s n="p1"/><s n="pl"/></r></p></e>
  <e>       <p><l>ūmi</l>       <r>umt<s n="vblex"/><s n="past"/><s n="p2"/><s n="sg"/></r></p></e>
  <e>       <p><l>ūmāt</l>      <r>umt<s n="vblex"/><s n="past"/><s n="p2"/><s n="pl"/></r></p></e>
  <e>       <p><l>ūma</l>       <r>umt<s n="vblex"/><s n="past"/><s n="p3"/><s n="sp"/></r></p></e>
  <e>       <p><l>ūm</l>       <r>umt<s n="vblex"/></r></p><par n="cēl/is__pp_act"/></e>
  <e>       <p><l>umju</l>      <r>umt<s n="vblex"/><s n="pres"/><s n="p1"/><s n="sg"/></r></p></e>
  <e>       <p><l>umjam</l>     <r>umt<s n="vblex"/><s n="pres"/><s n="p1"/><s n="pl"/></r></p></e>
  <e>       <p><l>umjam</l>     <r>umt<s n="vblex"/></r></p><par n="zogam/s__pprs_psv"/></e>
  <e>       <p><l>um</l>        <r>umt<s n="vblex"/><s n="pres"/><s n="p2"/><s n="sg"/></r></p></e>
  <e>       <p><l>umjat</l>     <r>umt<s n="vblex"/><s n="pres"/><s n="p2"/><s n="pl"/></r></p></e>
  <e>       <p><l>umj</l>       <r>umt<s n="vblex"/><s n="pres"/><s n="p3"/><s n="sp"/></r></p></e>
  <e>       <p><l>umj</l>       <r>umt<s n="vblex"/></r></p><par n="skrien/ošs__pprs_act"/></e>
  <e>       <p><l>um</l>     <r>umt<s n="vblex"/><s n="imp"/><s n="p2"/><s n="sg"/></r></p></e>
  <e>       <p><l>umiet</l>     <r>umt<s n="vblex"/><s n="imp"/><s n="p2"/><s n="pl"/></r></p></e>
</pardef>
<pardef n="peln/īt__vblex">
  <e>       <p><l>īšu</l>       <r>īt<s n="vblex"/><s n="fut"/><s n="p1"/><s n="sg"/></r></p></e>
  <e>       <p><l>īsim</l>      <r>īt<s n="vblex"/><s n="fut"/><s n="p1"/><s n="pl"/></r></p></e>
  <e>       <p><l>īsi</l>       <r>īt<s n="vblex"/><s n="fut"/><s n="p2"/><s n="sg"/></r></p></e>
  <e>       <p><l>īsiet</l>     <r>īt<s n="vblex"/><s n="fut"/><s n="p2"/><s n="pl"/></r></p></e>
  <e>       <p><l>īsit</l>      <r>īt<s n="vblex"/><s n="fut"/><s n="p2"/><s n="pl"/></r></p></e>
  <e>       <p><l>īs</l>        <r>īt<s n="vblex"/><s n="fut"/><s n="p3"/><s n="sp"/></r></p></e>
  <e>       <p><l>īt</l>        <r>īt<s n="vblex"/><s n="inf"/></r></p></e>
  <e>       <p><l>ī</l>        <r>īt<s n="vblex"/></r></p><par n="mez/dams__pprs_act"/></e>
  <e>       <p><l>īt</l>        <r>īt<s n="vblex"/></r></p><par n="lēkt/s__pp_psv"/></e>
  <e>       <p><l>īju</l>       <r>īt<s n="vblex"/><s n="past"/><s n="p1"/><s n="sg"/></r></p></e>
  <e>       <p><l>ījām</l>      <r>īt<s n="vblex"/><s n="past"/><s n="p1"/><s n="pl"/></r></p></e>
  <e>       <p><l>īji</l>       <r>īt<s n="vblex"/><s n="past"/><s n="p2"/><s n="sg"/></r></p></e>
  <e>       <p><l>ījāt</l>      <r>īt<s n="vblex"/><s n="past"/><s n="p2"/><s n="pl"/></r></p></e>
  <e>       <p><l>īja</l>       <r>īt<s n="vblex"/><s n="past"/><s n="p3"/><s n="sp"/></r></p></e>
  <e>       <p><l>īj</l>       <r>īt<s n="vblex"/></r></p><par n="cēl/is__pp_act"/></e>
  <e>       <p><l>īju</l>       <r>īt<s n="vblex"/><s n="pres"/><s n="p1"/><s n="sg"/></r></p></e>
  <e>       <p><l>u</l>         <r>īt<s n="vblex"/><s n="pres"/><s n="p1"/><s n="sg"/></r></p></e>
  <e>       <p><l>ījam</l>      <r>īt<s n="vblex"/><s n="pres"/><s n="p1"/><s n="pl"/></r></p></e>
  <e>       <p><l>ījam</l>      <r>īt<s n="vblex"/></r></p><par n="zogam/s__pprs_psv"/></e>
  <e>       <p><l>ām</l>        <r>īt<s n="vblex"/><s n="pres"/><s n="p1"/><s n="pl"/></r></p></e>
  <e>       <p><l>ām</l>        <r>īt<s n="vblex"/></r></p><par n="zogam/s__pprs_psv"/></e>
  <e>       <p><l>i</l>         <r>īt<s n="vblex"/><s n="pres"/><s n="p2"/><s n="sg"/></r></p></e>
  <e>       <p><l>ī</l>         <r>īt<s n="vblex"/><s n="pres"/><s n="p2"/><s n="sg"/></r></p></e>
  <e>       <p><l>āt</l>        <r>īt<s n="vblex"/><s n="pres"/><s n="p2"/><s n="pl"/></r></p></e>
  <e>       <p><l>ījat</l>      <r>īt<s n="vblex"/><s n="pres"/><s n="p2"/><s n="pl"/></r></p></e>
  <e>       <p><l>a</l>         <r>īt<s n="vblex"/><s n="pres"/><s n="p3"/><s n="sp"/></r></p></e>
  <e>       <p><l></l>         <r>īt<s n="vblex"/></r></p><par n="skrien/ošs__pprs_act"/></e>
  <e>       <p><l>ī</l>         <r>īt<s n="vblex"/><s n="pres"/><s n="p3"/><s n="sp"/></r></p></e>
  <e>       <p><l>i</l>     <r>īt<s n="vblex"/><s n="imp"/><s n="p2"/><s n="sg"/></r></p></e>
  <e>       <p><l>iet</l>     <r>īt<s n="vblex"/><s n="imp"/><s n="p2"/><s n="pl"/></r></p></e>
  <e r="LR">       <p><l>ī</l>     <r>īt<s n="vblex"/><s n="imp"/><s n="p2"/><s n="sg"/></r></p></e>
  <e r="LR">       <p><l>ījiet</l>     <r>īt<s n="vblex"/><s n="imp"/><s n="p2"/><s n="pl"/></r></p></e>
</pardef>
<pardef n="nes/ties__vblex">
  <e>       <p><l>īšos</l>      <r>ties<s n="vblex"/><s n="ref"/><s n="fut"/><s n="p1"/><s n="sg"/></r></p></e>
  <e>       <p><l>īsimies</l>   <r>ties<s n="vblex"/><s n="ref"/><s n="fut"/><s n="p1"/><s n="pl"/></r></p></e>
  <e>       <p><l>īsies</l>     <r>ties<s n="vblex"/><s n="ref"/><s n="fut"/><s n="p2"/><s n="sg"/></r></p></e>
  <e>       <p><l>īsities</l>   <r>ties<s n="vblex"/><s n="ref"/><s n="fut"/><s n="p2"/><s n="pl"/></r></p></e>
  <e>       <p><l>īsieties</l>  <r>ties<s n="vblex"/><s n="ref"/><s n="fut"/><s n="p2"/><s n="pl"/></r></p></e>
  <e>       <p><l>īsies</l>     <r>ties<s n="vblex"/><s n="ref"/><s n="fut"/><s n="p3"/><s n="sp"/></r></p></e>
  <e>       <p><l>ties</l>      <r>ties<s n="vblex"/><s n="ref"/><s n="inf"/></r></p></e>
  <e>       <p><l></l>      <r>ties<s n="vblex"/><s n="ref"/></r></p><par n="smie/damies__pprs_act"/></e>
  <e>       <p><l>os</l>        <r>ties<s n="vblex"/><s n="ref"/><s n="past"/><s n="p1"/><s n="sg"/></r></p></e>
  <e>       <p><l>āmies</l>     <r>ties<s n="vblex"/><s n="ref"/><s n="past"/><s n="p1"/><s n="pl"/></r></p></e>
  <e>       <p><l>ies</l>       <r>ties<s n="vblex"/><s n="ref"/><s n="past"/><s n="p2"/><s n="sg"/></r></p></e>
  <e>       <p><l>āties</l>     <r>ties<s n="vblex"/><s n="ref"/><s n="past"/><s n="p2"/><s n="pl"/></r></p></e>
  <e>       <p><l>ās</l>        <r>ties<s n="vblex"/><s n="ref"/><s n="past"/><s n="p3"/><s n="sp"/></r></p></e>
  <e>       <p><l>os</l>        <r>ties<s n="vblex"/><s n="ref"/><s n="pres"/><s n="p1"/><s n="sg"/></r></p></e>
  <e>       <p><l>amies</l>     <r>ties<s n="vblex"/><s n="ref"/><s n="pres"/><s n="p1"/><s n="pl"/></r></p></e>
  <e>       <p><l>ies</l>       <r>ties<s n="vblex"/><s n="ref"/><s n="pres"/><s n="p2"/><s n="sg"/></r></p></e>
  <e>       <p><l>aties</l>     <r>ties<s n="vblex"/><s n="ref"/><s n="pres"/><s n="p2"/><s n="pl"/></r></p></e>
  <e>       <p><l>as</l>        <r>ties<s n="vblex"/><s n="ref"/><s n="pres"/><s n="p3"/><s n="sp"/></r></p></e>
  <e>       <p><l>ies</l>     <r>ties<s n="vblex"/><s n="ref"/><s n="imp"/><s n="p2"/><s n="sg"/></r></p></e>
  <e>       <p><l>ieties</l>     <r>ties<s n="vblex"/><s n="ref"/><s n="imp"/><s n="p2"/><s n="pl"/></r></p></e>
</pardef>
<pardef n="klā/t__vblex">
  <e>       <p><l>šu</l>        <r>t<s n="vblex"/><s n="fut"/><s n="p1"/><s n="sg"/></r></p></e>
  <e>       <p><l>sim</l>       <r>t<s n="vblex"/><s n="fut"/><s n="p1"/><s n="pl"/></r></p></e>
  <e>       <p><l>si</l>        <r>t<s n="vblex"/><s n="fut"/><s n="p2"/><s n="sg"/></r></p></e>
  <e>       <p><l>sit</l>       <r>t<s n="vblex"/><s n="fut"/><s n="p2"/><s n="pl"/></r></p></e>
  <e>       <p><l>siet</l>      <r>t<s n="vblex"/><s n="fut"/><s n="p2"/><s n="pl"/></r></p></e>
  <e>       <p><l>s</l>         <r>t<s n="vblex"/><s n="fut"/><s n="p3"/><s n="sp"/></r></p></e>
  <e>       <p><l>t</l>         <r>t<s n="vblex"/><s n="inf"/></r></p></e>
  <e>       <p><l></l>         <r>t<s n="vblex"/></r></p><par n="mez/dams__pprs_act"/></e>
  <e>       <p><l>t</l>         <r>t<s n="vblex"/></r></p><par n="lēkt/s__pp_psv"/></e>
  <e>       <p><l>ju</l>        <r>t<s n="vblex"/><s n="past"/><s n="p1"/><s n="sg"/></r></p></e>
  <e>       <p><l>jām</l>       <r>t<s n="vblex"/><s n="past"/><s n="p1"/><s n="pl"/></r></p></e>
  <e>       <p><l>ji</l>        <r>t<s n="vblex"/><s n="past"/><s n="p2"/><s n="sg"/></r></p></e>
  <e>       <p><l>jāt</l>       <r>t<s n="vblex"/><s n="past"/><s n="p2"/><s n="pl"/></r></p></e>
  <e>       <p><l>ja</l>        <r>t<s n="vblex"/><s n="past"/><s n="p3"/><s n="sp"/></r></p></e>
  <e>       <p><l>j</l>        <r>t<s n="vblex"/></r></p><par n="cēl/is__pp_act"/></e>
  <e>       <p><l>ju</l>        <r>t<s n="vblex"/><s n="pres"/><s n="p1"/><s n="sg"/></r></p></e>
  <e>       <p><l>jam</l>       <r>t<s n="vblex"/><s n="pres"/><s n="p1"/><s n="pl"/></r></p></e>
  <e>       <p><l>jam</l>       <r>t<s n="vblex"/></r></p><par n="zogam/s__pprs_psv"/></e>
  <e>       <p><l>j</l>         <r>t<s n="vblex"/><s n="pres"/><s n="p2"/><s n="sg"/></r></p></e>
  <e>       <p><l>jat</l>       <r>t<s n="vblex"/><s n="pres"/><s n="p2"/><s n="pl"/></r></p></e>
  <e>       <p><l>j</l>         <r>t<s n="vblex"/><s n="pres"/><s n="p3"/><s n="sp"/></r></p></e>
  <e>       <p><l>j</l>         <r>t<s n="vblex"/></r></p><par n="skrien/ošs__pprs_act"/></e>
  <e>       <p><l>j</l>     <r>t<s n="vblex"/><s n="imp"/><s n="p2"/><s n="sg"/></r></p></e>
  <e>       <p><l>jiet</l>     <r>t<s n="vblex"/><s n="imp"/><s n="p2"/><s n="pl"/></r></p></e>
</pardef>
<pardef n="izb/īties__vblex">
  <e>       <p><l>īšos</l>      <r>īties<s n="vblex"/><s n="ref"/><s n="fut"/><s n="p1"/><s n="sg"/></r></p></e>
  <e>       <p><l>īsimies</l>   <r>īties<s n="vblex"/><s n="ref"/><s n="fut"/><s n="p1"/><s n="pl"/></r></p></e>
  <e>       <p><l>īsies</l>     <r>īties<s n="vblex"/><s n="ref"/><s n="fut"/><s n="p2"/><s n="sg"/></r></p></e>
  <e>       <p><l>īsities</l>   <r>īties<s n="vblex"/><s n="ref"/><s n="fut"/><s n="p2"/><s n="pl"/></r></p></e>
  <e>       <p><l>īsieties</l>  <r>īties<s n="vblex"/><s n="ref"/><s n="fut"/><s n="p2"/><s n="pl"/></r></p></e>
  <e>       <p><l>īsies</l>     <r>īties<s n="vblex"/><s n="ref"/><s n="fut"/><s n="p3"/><s n="sp"/></r></p></e>
  <e>       <p><l>īties</l>     <r>īties<s n="vblex"/><s n="ref"/><s n="inf"/></r></p></e>
  <e>       <p><l>ī</l>     <r>īties<s n="vblex"/><s n="ref"/></r></p><par n="smie/damies__pprs_act"/></e>
  <e>       <p><l>ijos</l>      <r>īties<s n="vblex"/><s n="ref"/><s n="past"/><s n="p1"/><s n="sg"/></r></p></e>
  <e>       <p><l>ijāmies</l>   <r>īties<s n="vblex"/><s n="ref"/><s n="past"/><s n="p1"/><s n="pl"/></r></p></e>
  <e>       <p><l>ijies</l>     <r>īties<s n="vblex"/><s n="ref"/><s n="past"/><s n="p2"/><s n="sg"/></r></p></e>
  <e>       <p><l>ijāties</l>   <r>īties<s n="vblex"/><s n="ref"/><s n="past"/><s n="p2"/><s n="pl"/></r></p></e>
  <e>       <p><l>ijās</l>      <r>īties<s n="vblex"/><s n="ref"/><s n="past"/><s n="p3"/><s n="sp"/></r></p></e>
  <e>       <p><l>īstos</l>     <r>īties<s n="vblex"/><s n="ref"/><s n="pres"/><s n="p1"/><s n="sg"/></r></p></e>
  <e>       <p><l>īstamies</l>  <r>īties<s n="vblex"/><s n="ref"/><s n="pres"/><s n="p1"/><s n="pl"/></r></p></e>
  <e>       <p><l>īsties</l>    <r>īties<s n="vblex"/><s n="ref"/><s n="pres"/><s n="p2"/><s n="sg"/></r></p></e>
  <e>       <p><l>īstaties</l>  <r>īties<s n="vblex"/><s n="ref"/><s n="pres"/><s n="p2"/><s n="pl"/></r></p></e>
  <e>       <p><l>īstas</l>     <r>īties<s n="vblex"/><s n="ref"/><s n="pres"/><s n="p3"/><s n="sp"/></r></p></e>
  <e>       <p><l>īsties</l>     <r>īties<s n="vblex"/><s n="ref"/><s n="imp"/><s n="p2"/><s n="sg"/></r></p></e>
  <e>       <p><l>īstieties</l>     <r>īties<s n="vblex"/><s n="ref"/><s n="imp"/><s n="p2"/><s n="pl"/></r></p></e>
</pardef>
<pardef n="kļ/ūt__vblex">
  <e>       <p><l>ūšu</l>       <r>ūt<s n="vblex"/><s n="fut"/><s n="p1"/><s n="sg"/></r></p></e>
  <e>       <p><l>ūsim</l>      <r>ūt<s n="vblex"/><s n="fut"/><s n="p1"/><s n="pl"/></r></p></e>
  <e>       <p><l>ūsi</l>       <r>ūt<s n="vblex"/><s n="fut"/><s n="p2"/><s n="sg"/></r></p></e>
  <e>       <p><l>ūsiet</l>     <r>ūt<s n="vblex"/><s n="fut"/><s n="p2"/><s n="pl"/></r></p></e>
  <e>       <p><l>ūsit</l>      <r>ūt<s n="vblex"/><s n="fut"/><s n="p2"/><s n="pl"/></r></p></e>
  <e>       <p><l>ūs</l>        <r>ūt<s n="vblex"/><s n="fut"/><s n="p3"/><s n="sp"/></r></p></e>
  <e>       <p><l>ūt</l>        <r>ūt<s n="vblex"/><s n="inf"/></r></p></e>
  <e>       <p><l>ū</l>        <r>ūt<s n="vblex"/></r></p><par n="mez/dams__pprs_act"/></e>
  <e>       <p><l>ūt</l>        <r>ūt<s n="vblex"/></r></p><par n="lēkt/s__pp_psv"/></e>
  <e>       <p><l>uvu</l>       <r>ūt<s n="vblex"/><s n="past"/><s n="p1"/><s n="sg"/></r></p></e>
  <e>       <p><l>uvām</l>      <r>ūt<s n="vblex"/><s n="past"/><s n="p1"/><s n="pl"/></r></p></e>
  <e>       <p><l>uvi</l>       <r>ūt<s n="vblex"/><s n="past"/><s n="p2"/><s n="sg"/></r></p></e>
  <e>       <p><l>uvāt</l>      <r>ūt<s n="vblex"/><s n="past"/><s n="p2"/><s n="pl"/></r></p></e>
  <e>       <p><l>uva</l>       <r>ūt<s n="vblex"/><s n="past"/><s n="p3"/><s n="sp"/></r></p></e>
  <e>       <p><l>uv</l>       <r>ūt<s n="vblex"/></r></p><par n="cēl/is__pp_act"/></e>
  <e>       <p><l>ūstu</l>      <r>ūt<s n="vblex"/><s n="pres"/><s n="p1"/><s n="sg"/></r></p></e>
  <e>       <p><l>ūstam</l>     <r>ūt<s n="vblex"/><s n="pres"/><s n="p1"/><s n="pl"/></r></p></e>
  <e>       <p><l>ūstam</l>     <r>ūt<s n="vblex"/></r></p><par n="zogam/s__pprs_psv"/></e>
  <e>       <p><l>ūsti</l>      <r>ūt<s n="vblex"/><s n="pres"/><s n="p2"/><s n="sg"/></r></p></e>
  <e>       <p><l>ūstat</l>     <r>ūt<s n="vblex"/><s n="pres"/><s n="p2"/><s n="pl"/></r></p></e>
  <e>       <p><l>ūst</l>       <r>ūt<s n="vblex"/><s n="pres"/><s n="p3"/><s n="sp"/></r></p></e>
  <e>       <p><l>ūst</l>       <r>ūt<s n="vblex"/></r></p><par n="skrien/ošs__pprs_act"/></e>
  <e>       <p><l>ūsti</l>     <r>ūt<s n="vblex"/><s n="imp"/><s n="p2"/><s n="sg"/></r></p></e>
  <e>       <p><l>ūstiet</l>     <r>ūt<s n="vblex"/><s n="imp"/><s n="p2"/><s n="pl"/></r></p></e>
</pardef>
<pardef n="raud/āt__vblex">
  <e>       <p><l>āšu</l>       <r>āt<s n="vblex"/><s n="fut"/><s n="p1"/><s n="sg"/></r></p></e>
  <e>       <p><l>āsim</l>      <r>āt<s n="vblex"/><s n="fut"/><s n="p1"/><s n="pl"/></r></p></e>
  <e>       <p><l>āsi</l>       <r>āt<s n="vblex"/><s n="fut"/><s n="p2"/><s n="sg"/></r></p></e>
  <e>       <p><l>āsiet</l>     <r>āt<s n="vblex"/><s n="fut"/><s n="p2"/><s n="pl"/></r></p></e>
  <e>       <p><l>āsit</l>      <r>āt<s n="vblex"/><s n="fut"/><s n="p2"/><s n="pl"/></r></p></e>
  <e>       <p><l>ās</l>        <r>āt<s n="vblex"/><s n="fut"/><s n="p3"/><s n="sp"/></r></p></e>
  <e>       <p><l>āt</l>        <r>āt<s n="vblex"/><s n="inf"/></r></p></e>
  <e>       <p><l>ā</l>        <r>āt<s n="vblex"/></r></p><par n="mez/dams__pprs_act"/></e>
  <e>       <p><l>āt</l>        <r>āt<s n="vblex"/></r></p><par n="lēkt/s__pp_psv"/></e>
  <e>       <p><l>āju</l>       <r>āt<s n="vblex"/><s n="past"/><s n="p1"/><s n="sg"/></r></p></e>
  <e>       <p><l>ājām</l>      <r>āt<s n="vblex"/><s n="past"/><s n="p1"/><s n="pl"/></r></p></e>
  <e>       <p><l>āji</l>       <r>āt<s n="vblex"/><s n="past"/><s n="p2"/><s n="sg"/></r></p></e>
  <e>       <p><l>ājāt</l>      <r>āt<s n="vblex"/><s n="past"/><s n="p2"/><s n="pl"/></r></p></e>
  <e>       <p><l>āja</l>       <r>āt<s n="vblex"/><s n="past"/><s n="p3"/><s n="sp"/></r></p></e>
  <e>       <p><l>āj</l>       <r>āt<s n="vblex"/></r></p><par n="cēl/is__pp_act"/></e>
  <e>       <p><l>u</l>         <r>āt<s n="vblex"/><s n="pres"/><s n="p1"/><s n="sg"/></r></p></e>
  <e>       <p><l>am</l>        <r>āt<s n="vblex"/><s n="pres"/><s n="p1"/><s n="pl"/></r></p></e>
  <e>       <p><l>am</l>        <r>āt<s n="vblex"/></r></p><par n="zogam/s__pprs_psv"/></e>
  <e>       <p><l>i</l>         <r>āt<s n="vblex"/><s n="pres"/><s n="p2"/><s n="sg"/></r></p></e>
  <e>       <p><l>at</l>        <r>āt<s n="vblex"/><s n="pres"/><s n="p2"/><s n="pl"/></r></p></e>
  <e>       <p><l></l>          <r>āt<s n="vblex"/><s n="pres"/><s n="p3"/><s n="sp"/></r></p></e>
  <e>       <p><l></l>          <r>āt<s n="vblex"/></r></p><par n="skrien/ošs__pprs_act"/></e>
  <e>       <p><l>i</l>     <r>āt<s n="vblex"/><s n="imp"/><s n="p2"/><s n="sg"/></r></p></e>
  <e>       <p><l>iet</l>     <r>āt<s n="vblex"/><s n="imp"/><s n="p2"/><s n="pl"/></r></p></e>
</pardef>
<pardef n="vad/īt__vblex">
  <e>       <p><l>īšu</l>       <r>īt<s n="vblex"/><s n="fut"/><s n="p1"/><s n="sg"/></r></p></e>
  <e>       <p><l>īsim</l>      <r>īt<s n="vblex"/><s n="fut"/><s n="p1"/><s n="pl"/></r></p></e>
  <e>       <p><l>īsi</l>       <r>īt<s n="vblex"/><s n="fut"/><s n="p2"/><s n="sg"/></r></p></e>
  <e>       <p><l>īsiet</l>     <r>īt<s n="vblex"/><s n="fut"/><s n="p2"/><s n="pl"/></r></p></e>
  <e>       <p><l>īsit</l>      <r>īt<s n="vblex"/><s n="fut"/><s n="p2"/><s n="pl"/></r></p></e>
  <e>       <p><l>īs</l>        <r>īt<s n="vblex"/><s n="fut"/><s n="p3"/><s n="sp"/></r></p></e>
  <e>       <p><l>īt</l>        <r>īt<s n="vblex"/><s n="inf"/></r></p></e>
  <e>       <p><l>ī</l>        <r>īt<s n="vblex"/></r></p><par n="mez/dams__pprs_act"/></e>
  <e>       <p><l>īt</l>        <r>īt<s n="vblex"/></r></p><par n="lēkt/s__pp_psv"/></e>
  <e>       <p><l>īju</l>       <r>īt<s n="vblex"/><s n="past"/><s n="p1"/><s n="sg"/></r></p></e>
  <e>       <p><l>ījām</l>      <r>īt<s n="vblex"/><s n="past"/><s n="p1"/><s n="pl"/></r></p></e>
  <e>       <p><l>īji</l>       <r>īt<s n="vblex"/><s n="past"/><s n="p2"/><s n="sg"/></r></p></e>
  <e>       <p><l>ījāt</l>      <r>īt<s n="vblex"/><s n="past"/><s n="p2"/><s n="pl"/></r></p></e>
  <e>       <p><l>īja</l>       <r>īt<s n="vblex"/><s n="past"/><s n="p3"/><s n="sp"/></r></p></e>
  <e>       <p><l>īj</l>       <r>īt<s n="vblex"/></r></p><par n="cēl/is__pp_act"/></e>
  <e>       <p><l>u</l>         <r>īt<s n="vblex"/><s n="pres"/><s n="p1"/><s n="sg"/></r></p></e>
  <e>       <p><l>ām</l>        <r>īt<s n="vblex"/><s n="pres"/><s n="p1"/><s n="pl"/></r></p></e>
  <e>       <p><l>ām</l>        <r>īt<s n="vblex"/></r></p><par n="zogam/s__pprs_psv"/></e>
  <e>       <p><l>i</l>         <r>īt<s n="vblex"/><s n="pres"/><s n="p2"/><s n="sg"/></r></p></e>
  <e>       <p><l>āt</l>        <r>īt<s n="vblex"/><s n="pres"/><s n="p2"/><s n="pl"/></r></p></e>
  <e>       <p><l>a</l>         <r>īt<s n="vblex"/><s n="pres"/><s n="p3"/><s n="sp"/></r></p></e>
  <e>       <p><l></l>         <r>īt<s n="vblex"/></r></p><par n="skrien/ošs__pprs_act"/></e>
  <e>       <p><l>i</l>     <r>īt<s n="vblex"/><s n="imp"/><s n="p2"/><s n="sg"/></r></p></e>
  <e>       <p><l>iet</l>     <r>īt<s n="vblex"/><s n="imp"/><s n="p2"/><s n="pl"/></r></p></e>
</pardef>
<pardef n="mēģin/āt__vblex">
  <e>       <p><l>āšu</l>       <r>āt<s n="vblex"/><s n="fut"/><s n="p1"/><s n="sg"/></r></p></e>
  <e>       <p><l>āsim</l>      <r>āt<s n="vblex"/><s n="fut"/><s n="p1"/><s n="pl"/></r></p></e>
  <e>       <p><l>āsi</l>       <r>āt<s n="vblex"/><s n="fut"/><s n="p2"/><s n="sg"/></r></p></e>
  <e>       <p><l>āsiet</l>     <r>āt<s n="vblex"/><s n="fut"/><s n="p2"/><s n="pl"/></r></p></e>
  <e>       <p><l>āsit</l>      <r>āt<s n="vblex"/><s n="fut"/><s n="p2"/><s n="pl"/></r></p></e>
  <e>       <p><l>ās</l>        <r>āt<s n="vblex"/><s n="fut"/><s n="p3"/><s n="sp"/></r></p></e>
  <e>       <p><l>āt</l>        <r>āt<s n="vblex"/><s n="inf"/></r></p></e>
  <e>       <p><l>ā</l>        <r>āt<s n="vblex"/></r></p><par n="mez/dams__pprs_act"/></e>
  <e>       <p><l>āt</l>        <r>āt<s n="vblex"/></r></p><par n="lēkt/s__pp_psv"/></e>
  <e>       <p><l>āju</l>       <r>āt<s n="vblex"/><s n="past"/><s n="p1"/><s n="sg"/></r></p></e>
  <e>       <p><l>ājām</l>      <r>āt<s n="vblex"/><s n="past"/><s n="p1"/><s n="pl"/></r></p></e>
  <e>       <p><l>āji</l>       <r>āt<s n="vblex"/><s n="past"/><s n="p2"/><s n="sg"/></r></p></e>
  <e>       <p><l>ājāt</l>      <r>āt<s n="vblex"/><s n="past"/><s n="p2"/><s n="pl"/></r></p></e>
  <e>       <p><l>āja</l>       <r>āt<s n="vblex"/><s n="past"/><s n="p3"/><s n="sp"/></r></p></e>
  <e>       <p><l>āj</l>       <r>āt<s n="vblex"/></r></p><par n="cēl/is__pp_act"/></e>
  <e>       <p><l>u</l>         <r>āt<s n="vblex"/><s n="pres"/><s n="p1"/><s n="sg"/></r></p></e>
  <e>       <p><l>ām</l>        <r>āt<s n="vblex"/><s n="pres"/><s n="p1"/><s n="pl"/></r></p></e>
  <e>       <p><l>ām</l>        <r>āt<s n="vblex"/></r></p><par n="zogam/s__pprs_psv"/></e>
  <e>       <p><l>i</l>         <r>āt<s n="vblex"/><s n="pres"/><s n="p2"/><s n="sg"/></r></p></e>
  <e>       <p><l>a</l>         <r>āt<s n="vblex"/><s n="pres"/><s n="p3"/><s n="sp"/></r></p></e>
  <e>       <p><l></l>         <r>āt<s n="vblex"/></r></p><par n="skrien/ošs__pprs_act"/></e>
  <e>       <p><l>i</l>     <r>āt<s n="vblex"/><s n="imp"/><s n="p2"/><s n="sg"/></r></p></e>
  <e>       <p><l>iet</l>     <r>āt<s n="vblex"/><s n="imp"/><s n="p2"/><s n="pl"/></r></p></e>
</pardef>
<pardef n="mā/cēt__vblex">
  <e>       <p><l>cēšu</l>      <r>cēt<s n="vblex"/><s n="fut"/><s n="p1"/><s n="sg"/></r></p></e>
  <e>       <p><l>cēsim</l>     <r>cēt<s n="vblex"/><s n="fut"/><s n="p1"/><s n="pl"/></r></p></e>
  <e>       <p><l>cēsi</l>      <r>cēt<s n="vblex"/><s n="fut"/><s n="p2"/><s n="sg"/></r></p></e>
  <e>       <p><l>cēsiet</l>    <r>cēt<s n="vblex"/><s n="fut"/><s n="p2"/><s n="pl"/></r></p></e>
  <e>       <p><l>cēsit</l>     <r>cēt<s n="vblex"/><s n="fut"/><s n="p2"/><s n="pl"/></r></p></e>
  <e>       <p><l>cēs</l>       <r>cēt<s n="vblex"/><s n="fut"/><s n="p3"/><s n="sp"/></r></p></e>
  <e>       <p><l>cēt</l>       <r>cēt<s n="vblex"/><s n="inf"/></r></p></e>
  <e>       <p><l>cē</l>       <r>cēt<s n="vblex"/></r></p><par n="mez/dams__pprs_act"/></e>
  <e>       <p><l>cēt</l>       <r>cēt<s n="vblex"/></r></p><par n="lēkt/s__pp_psv"/></e>
  <e>       <p><l>cēju</l>      <r>cēt<s n="vblex"/><s n="past"/><s n="p1"/><s n="sg"/></r></p></e>
  <e>       <p><l>cējām</l>     <r>cēt<s n="vblex"/><s n="past"/><s n="p1"/><s n="pl"/></r></p></e>
  <e>       <p><l>cēji</l>      <r>cēt<s n="vblex"/><s n="past"/><s n="p2"/><s n="sg"/></r></p></e>
  <e>       <p><l>cējāt</l>     <r>cēt<s n="vblex"/><s n="past"/><s n="p2"/><s n="pl"/></r></p></e>
  <e>       <p><l>cēja</l>      <r>cēt<s n="vblex"/><s n="past"/><s n="p3"/><s n="sp"/></r></p></e>
  <e>       <p><l>cēj</l>      <r>cēt<s n="vblex"/></r></p><par n="cēl/is__pp_act"/></e>
  <e>       <p><l>ku</l>        <r>cēt<s n="vblex"/><s n="pres"/><s n="p1"/><s n="sg"/></r></p></e>
  <e>       <p><l>kam</l>       <r>cēt<s n="vblex"/><s n="pres"/><s n="p1"/><s n="pl"/></r></p></e>
  <e>       <p><l>kam</l>       <r>cēt<s n="vblex"/></r></p><par n="zogam/s__pprs_psv"/></e>
  <e>       <p><l>ki</l>        <r>cēt<s n="vblex"/><s n="pres"/><s n="p2"/><s n="sg"/></r></p></e>
  <e>       <p><l>kat</l>       <r>cēt<s n="vblex"/><s n="pres"/><s n="p2"/><s n="pl"/></r></p></e>
  <e>       <p><l>k</l>         <r>cēt<s n="vblex"/><s n="pres"/><s n="p3"/><s n="sp"/></r></p></e>
  <e>       <p><l>k</l>         <r>cēt<s n="vblex"/></r></p><par n="skrien/ošs__pprs_act"/></e>
  <e>       <p><l>ki</l>     <r>cēt<s n="vblex"/><s n="imp"/><s n="p2"/><s n="sg"/></r></p></e>
  <e>       <p><l>kiet</l>     <r>cēt<s n="vblex"/><s n="imp"/><s n="p2"/><s n="pl"/></r></p></e>
</pardef>
<pardef n="cīn/īties__vblex">
  <e>       <p><l>īšos</l>      <r>īties<s n="vblex"/><s n="ref"/><s n="fut"/><s n="p1"/><s n="sg"/></r></p></e>
  <e>       <p><l>īsimies</l>   <r>īties<s n="vblex"/><s n="ref"/><s n="fut"/><s n="p1"/><s n="pl"/></r></p></e>
  <e>       <p><l>īsies</l>     <r>īties<s n="vblex"/><s n="ref"/><s n="fut"/><s n="p2"/><s n="sg"/></r></p></e>
  <e>       <p><l>īsieties</l>  <r>īties<s n="vblex"/><s n="ref"/><s n="fut"/><s n="p2"/><s n="pl"/></r></p></e>
  <e>       <p><l>īsities</l>   <r>īties<s n="vblex"/><s n="ref"/><s n="fut"/><s n="p2"/><s n="pl"/></r></p></e>
  <e>       <p><l>īsies</l>     <r>īties<s n="vblex"/><s n="ref"/><s n="fut"/><s n="p3"/><s n="sp"/></r></p></e>
  <e>       <p><l>īties</l>     <r>īties<s n="vblex"/><s n="ref"/><s n="inf"/></r></p></e>
  <e>       <p><l>ī</l>     <r>īties<s n="vblex"/><s n="ref"/></r></p><par n="smie/damies__pprs_act"/></e>
  <e>       <p><l>ījos</l>      <r>īties<s n="vblex"/><s n="ref"/><s n="past"/><s n="p1"/><s n="sg"/></r></p></e>
  <e>       <p><l>ījāmies</l>   <r>īties<s n="vblex"/><s n="ref"/><s n="past"/><s n="p1"/><s n="pl"/></r></p></e>
  <e>       <p><l>ījies</l>     <r>īties<s n="vblex"/><s n="ref"/><s n="past"/><s n="p2"/><s n="sg"/></r></p></e>
  <e>       <p><l>ījāties</l>   <r>īties<s n="vblex"/><s n="ref"/><s n="past"/><s n="p2"/><s n="pl"/></r></p></e>
  <e>       <p><l>ījās</l>      <r>īties<s n="vblex"/><s n="ref"/><s n="past"/><s n="p3"/><s n="sp"/></r></p></e>
  <e>       <p><l>os</l>        <r>īties<s n="vblex"/><s n="ref"/><s n="pres"/><s n="p1"/><s n="sg"/></r></p></e>
  <e>       <p><l>āmies</l>     <r>īties<s n="vblex"/><s n="ref"/><s n="pres"/><s n="p1"/><s n="pl"/></r></p></e>
  <e>       <p><l>ies</l>       <r>īties<s n="vblex"/><s n="ref"/><s n="pres"/><s n="p2"/><s n="sg"/></r></p></e>
  <e>       <p><l>āties</l>     <r>īties<s n="vblex"/><s n="ref"/><s n="pres"/><s n="p2"/><s n="pl"/></r></p></e>
  <e>       <p><l>ās</l>        <r>īties<s n="vblex"/><s n="ref"/><s n="pres"/><s n="p3"/><s n="sp"/></r></p></e>
</pardef>
<pardef n="iev/ilkties__vblex">
  <e>       <p><l>ilkšos</l>    <r>ilkties<s n="vblex"/><s n="ref"/><s n="fut"/><s n="p1"/><s n="sg"/></r></p></e>
  <e>       <p><l>ilksimies</l> <r>ilkties<s n="vblex"/><s n="ref"/><s n="fut"/><s n="p1"/><s n="pl"/></r></p></e>
  <e>       <p><l>ilksies</l>   <r>ilkties<s n="vblex"/><s n="ref"/><s n="fut"/><s n="p2"/><s n="sg"/></r></p></e>
  <e>       <p><l>ilksieties</l><r>ilkties<s n="vblex"/><s n="ref"/><s n="fut"/><s n="p2"/><s n="pl"/></r></p></e>
  <e>       <p><l>ilksities</l> <r>ilkties<s n="vblex"/><s n="ref"/><s n="fut"/><s n="p2"/><s n="pl"/></r></p></e>
  <e>       <p><l>ilksies</l>   <r>ilkties<s n="vblex"/><s n="ref"/><s n="fut"/><s n="p3"/><s n="sp"/></r></p></e>
  <e>       <p><l>ilkties</l>   <r>ilkties<s n="vblex"/><s n="ref"/><s n="inf"/></r></p></e>
  <e>       <p><l>ilk</l>   <r>ilkties<s n="vblex"/><s n="ref"/></r></p><par n="smie/damies__pprs_act"/></e>
  <e>       <p><l>ilkos</l>     <r>ilkties<s n="vblex"/><s n="ref"/><s n="past"/><s n="p1"/><s n="sg"/></r></p></e>
  <e>       <p><l>ilkāmies</l>  <r>ilkties<s n="vblex"/><s n="ref"/><s n="past"/><s n="p1"/><s n="pl"/></r></p></e>
  <e>       <p><l>ilkies</l>    <r>ilkties<s n="vblex"/><s n="ref"/><s n="past"/><s n="p2"/><s n="sg"/></r></p></e>
  <e>       <p><l>ilkāties</l>  <r>ilkties<s n="vblex"/><s n="ref"/><s n="past"/><s n="p2"/><s n="pl"/></r></p></e>
  <e>       <p><l>ilkās</l>     <r>ilkties<s n="vblex"/><s n="ref"/><s n="past"/><s n="p3"/><s n="sp"/></r></p></e>
  <e>       <p><l>elkos</l>     <r>ilkties<s n="vblex"/><s n="ref"/><s n="pres"/><s n="p1"/><s n="sg"/></r></p></e>
  <e>       <p><l>elkamies</l>  <r>ilkties<s n="vblex"/><s n="ref"/><s n="pres"/><s n="p1"/><s n="pl"/></r></p></e>
  <e>       <p><l>elcies</l>    <r>ilkties<s n="vblex"/><s n="ref"/><s n="pres"/><s n="p2"/><s n="sg"/></r></p></e>
  <e>       <p><l>elkaties</l>  <r>ilkties<s n="vblex"/><s n="ref"/><s n="pres"/><s n="p2"/><s n="pl"/></r></p></e>
  <e>       <p><l>elkas</l>     <r>ilkties<s n="vblex"/><s n="ref"/><s n="pres"/><s n="p3"/><s n="sp"/></r></p></e>
</pardef>
<pardef n="atc/irst__vblex">
  <e>       <p><l>irtīšu</l>    <r>irst<s n="vblex"/><s n="fut"/><s n="p1"/><s n="sg"/></r></p></e>
  <e>       <p><l>irtīsim</l>   <r>irst<s n="vblex"/><s n="fut"/><s n="p1"/><s n="pl"/></r></p></e>
  <e>       <p><l>irtīsi</l>    <r>irst<s n="vblex"/><s n="fut"/><s n="p2"/><s n="sg"/></r></p></e>
  <e>       <p><l>irtīsiet</l>  <r>irst<s n="vblex"/><s n="fut"/><s n="p2"/><s n="pl"/></r></p></e>
  <e>       <p><l>irtīsit</l>   <r>irst<s n="vblex"/><s n="fut"/><s n="p2"/><s n="pl"/></r></p></e>
  <e>       <p><l>irtīs</l>     <r>irst<s n="vblex"/><s n="fut"/><s n="p3"/><s n="sp"/></r></p></e>
  <e>       <p><l>irst</l>      <r>irst<s n="vblex"/><s n="inf"/></r></p></e>
  <e>       <p><l>irz</l>      <r>irst<s n="vblex"/></r></p><par n="mez/dams__pprs_act"/></e>
  <e>       <p><l>irst</l>      <r>irst<s n="vblex"/></r></p><par n="lēkt/s__pp_psv"/></e>
  <e>       <p><l>irtu</l>      <r>irst<s n="vblex"/><s n="past"/><s n="p1"/><s n="sg"/></r></p></e>
  <e>       <p><l>irtām</l>     <r>irst<s n="vblex"/><s n="past"/><s n="p1"/><s n="pl"/></r></p></e>
  <e>       <p><l>irti</l>      <r>irst<s n="vblex"/><s n="past"/><s n="p2"/><s n="sg"/></r></p></e>
  <e>       <p><l>irtāt</l>     <r>irst<s n="vblex"/><s n="past"/><s n="p2"/><s n="pl"/></r></p></e>
  <e>       <p><l>irta</l>      <r>irst<s n="vblex"/><s n="past"/><s n="p3"/><s n="sp"/></r></p></e>
  <e>       <p><l>irt</l>      <r>irst<s n="vblex"/></r></p><par n="cēl/is__pp_act"/></e>
  <e>       <p><l>ērtu</l>      <r>irst<s n="vblex"/><s n="pres"/><s n="p1"/><s n="sg"/></r></p></e>
  <e>       <p><l>ērtam</l>     <r>irst<s n="vblex"/><s n="pres"/><s n="p1"/><s n="pl"/></r></p></e>
  <e>       <p><l>ērtam</l>     <r>irst<s n="vblex"/></r></p><par n="zogam/s__pprs_psv"/></e>
  <e>       <p><l>ērt</l>       <r>irst<s n="vblex"/><s n="pres"/><s n="p2"/><s n="sg"/></r></p></e>
  <e>       <p><l>ērtat</l>     <r>irst<s n="vblex"/><s n="pres"/><s n="p2"/><s n="pl"/></r></p></e>
  <e>       <p><l>ērt</l>       <r>irst<s n="vblex"/><s n="pres"/><s n="p3"/><s n="sp"/></r></p></e>
  <e>       <p><l>ērt</l>       <r>irst<s n="vblex"/></r></p><par n="skrien/ošs__pprs_act"/></e>
</pardef>
<pardef n="plē/st__vblex">
  <e>       <p><l>sīšu</l>      <r>st<s n="vblex"/><s n="fut"/><s n="p1"/><s n="sg"/></r></p></e>
  <e>       <p><l>sīsim</l>     <r>st<s n="vblex"/><s n="fut"/><s n="p1"/><s n="pl"/></r></p></e>
  <e>       <p><l>sīsi</l>      <r>st<s n="vblex"/><s n="fut"/><s n="p2"/><s n="sg"/></r></p></e>
  <e>       <p><l>sīsiet</l>    <r>st<s n="vblex"/><s n="fut"/><s n="p2"/><s n="pl"/></r></p></e>
  <e>       <p><l>sīsit</l>     <r>st<s n="vblex"/><s n="fut"/><s n="p2"/><s n="pl"/></r></p></e>
  <e>       <p><l>sīs</l>       <r>st<s n="vblex"/><s n="fut"/><s n="p3"/><s n="sp"/></r></p></e>
  <e>       <p><l>st</l>        <r>st<s n="vblex"/><s n="inf"/></r></p></e>
  <e>       <p><l>z</l>        <r>st<s n="vblex"/></r></p><par n="mez/dams__pprs_act"/></e>
  <e>       <p><l>st</l>        <r>st<s n="vblex"/></r></p><par n="lēkt/s__pp_psv"/></e>
  <e>       <p><l>su</l>        <r>st<s n="vblex"/><s n="past"/><s n="p1"/><s n="sg"/></r></p></e>
  <e>       <p><l>sām</l>       <r>st<s n="vblex"/><s n="past"/><s n="p1"/><s n="pl"/></r></p></e>
  <e>       <p><l>si</l>        <r>st<s n="vblex"/><s n="past"/><s n="p2"/><s n="sg"/></r></p></e>
  <e>       <p><l>sāt</l>       <r>st<s n="vblex"/><s n="past"/><s n="p2"/><s n="pl"/></r></p></e>
  <e>       <p><l>sa</l>        <r>st<s n="vblex"/><s n="past"/><s n="p3"/><s n="sp"/></r></p></e>
  <e>       <p><l>s</l>        <r>st<s n="vblex"/></r></p><par n="cēl/is__pp_act"/></e>
  <e>       <p><l>šu</l>        <r>st<s n="vblex"/><s n="pres"/><s n="p1"/><s n="sg"/></r></p></e>
  <e>       <p><l>šam</l>       <r>st<s n="vblex"/><s n="pres"/><s n="p1"/><s n="pl"/></r></p></e>
  <e>       <p><l>šam</l>       <r>st<s n="vblex"/></r></p><par n="zogam/s__pprs_psv"/></e>
  <e>       <p><l>s</l>         <r>st<s n="vblex"/><s n="pres"/><s n="p2"/><s n="sg"/></r></p></e>
  <e>       <p><l>šat</l>       <r>st<s n="vblex"/><s n="pres"/><s n="p2"/><s n="pl"/></r></p></e>
  <e>       <p><l>š</l>         <r>st<s n="vblex"/><s n="pres"/><s n="p3"/><s n="sp"/></r></p></e>
  <e>       <p><l>š</l>         <r>st<s n="vblex"/></r></p><par n="skrien/ošs__pprs_act"/></e>
</pardef>
<pardef n="dz/īt__vblex">
  <e>       <p><l>īšu</l>       <r>īt<s n="vblex"/><s n="fut"/><s n="p1"/><s n="sg"/></r></p></e>
  <e>       <p><l>īsim</l>      <r>īt<s n="vblex"/><s n="fut"/><s n="p1"/><s n="pl"/></r></p></e>
  <e>       <p><l>īsi</l>       <r>īt<s n="vblex"/><s n="fut"/><s n="p2"/><s n="sg"/></r></p></e>
  <e>       <p><l>īsit</l>      <r>īt<s n="vblex"/><s n="fut"/><s n="p2"/><s n="pl"/></r></p></e>
  <e>       <p><l>īsiet</l>     <r>īt<s n="vblex"/><s n="fut"/><s n="p2"/><s n="pl"/></r></p></e>
  <e>       <p><l>īs</l>        <r>īt<s n="vblex"/><s n="fut"/><s n="p3"/><s n="sp"/></r></p></e>
  <e>       <p><l>īt</l>        <r>īt<s n="vblex"/><s n="inf"/></r></p></e>
  <e>       <p><l>ī</l>        <r>īt<s n="vblex"/></r></p><par n="mez/dams__pprs_act"/></e>
  <e>       <p><l>īt</l>        <r>īt<s n="vblex"/></r></p><par n="lēkt/s__pp_psv"/></e>
  <e>       <p><l>inu</l>       <r>īt<s n="vblex"/><s n="past"/><s n="p1"/><s n="sg"/></r></p></e>
  <e>       <p><l>iju</l>       <r>īt<s n="vblex"/><s n="past"/><s n="p1"/><s n="sg"/></r></p></e>
  <e>       <p><l>inām</l>      <r>īt<s n="vblex"/><s n="past"/><s n="p1"/><s n="pl"/></r></p></e>
  <e>       <p><l>ijām</l>      <r>īt<s n="vblex"/><s n="past"/><s n="p1"/><s n="pl"/></r></p></e>
  <e>       <p><l>ini</l>       <r>īt<s n="vblex"/><s n="past"/><s n="p2"/><s n="sg"/></r></p></e>
  <e>       <p><l>iji</l>       <r>īt<s n="vblex"/><s n="past"/><s n="p2"/><s n="sg"/></r></p></e>
  <e>       <p><l>ijāt</l>      <r>īt<s n="vblex"/><s n="past"/><s n="p2"/><s n="pl"/></r></p></e>
  <e>       <p><l>ināt</l>      <r>īt<s n="vblex"/><s n="past"/><s n="p2"/><s n="pl"/></r></p></e>
  <e>       <p><l>ina</l>       <r>īt<s n="vblex"/><s n="past"/><s n="p3"/><s n="sp"/></r></p></e>
  <e>       <p><l>in</l>       <r>īt<s n="vblex"/></r></p><par n="cēl/is__pp_act"/></e>
  <e>       <p><l>ija</l>       <r>īt<s n="vblex"/><s n="past"/><s n="p3"/><s n="sp"/></r></p></e>
  <e>       <p><l>ij</l>       <r>īt<s n="vblex"/></r></p><par n="cēl/is__pp_act"/></e>
  <e>       <p><l>īstu</l>      <r>īt<s n="vblex"/><s n="pres"/><s n="p1"/><s n="sg"/></r></p></e>
  <e>       <p><l>enu</l>       <r>īt<s n="vblex"/><s n="pres"/><s n="p1"/><s n="sg"/></r></p></e>
  <e>       <p><l>īstam</l>     <r>īt<s n="vblex"/><s n="pres"/><s n="p1"/><s n="pl"/></r></p></e>
  <e>       <p><l>īstam</l>     <r>īt<s n="vblex"/></r></p><par n="zogam/s__pprs_psv"/></e>
  <e>       <p><l>enam</l>      <r>īt<s n="vblex"/><s n="pres"/><s n="p1"/><s n="pl"/></r></p></e>
  <e>       <p><l>enam</l>      <r>īt<s n="vblex"/></r></p><par n="zogam/s__pprs_psv"/></e>
  <e>       <p><l>en</l>        <r>īt<s n="vblex"/><s n="pres"/><s n="p2"/><s n="sg"/></r></p></e>
  <e>       <p><l>īsti</l>      <r>īt<s n="vblex"/><s n="pres"/><s n="p2"/><s n="sg"/></r></p></e>
  <e>       <p><l>enat</l>      <r>īt<s n="vblex"/><s n="pres"/><s n="p2"/><s n="pl"/></r></p></e>
  <e>       <p><l>īstat</l>     <r>īt<s n="vblex"/><s n="pres"/><s n="p2"/><s n="pl"/></r></p></e>
  <e>       <p><l>īst</l>       <r>īt<s n="vblex"/><s n="pres"/><s n="p3"/><s n="sp"/></r></p></e>
  <e>       <p><l>īst</l>       <r>īt<s n="vblex"/></r></p><par n="skrien/ošs__pprs_act"/></e>
  <e>       <p><l>en</l>        <r>īt<s n="vblex"/><s n="pres"/><s n="p3"/><s n="sp"/></r></p></e>
  <e>       <p><l>en</l>        <r>īt<s n="vblex"/></r></p><par n="skrien/ošs__pprs_act"/></e>
</pardef>
<pardef n="paņ/emt__vblex">
  <e>       <p><l>emšu</l>      <r>emt<s n="vblex"/><s n="fut"/><s n="p1"/><s n="sg"/></r></p></e>
  <e>       <p><l>emsim</l>     <r>emt<s n="vblex"/><s n="fut"/><s n="p1"/><s n="pl"/></r></p></e>
  <e>       <p><l>emsi</l>      <r>emt<s n="vblex"/><s n="fut"/><s n="p2"/><s n="sg"/></r></p></e>
  <e>       <p><l>emsiet</l>    <r>emt<s n="vblex"/><s n="fut"/><s n="p2"/><s n="pl"/></r></p></e>
  <e>       <p><l>emsit</l>     <r>emt<s n="vblex"/><s n="fut"/><s n="p2"/><s n="pl"/></r></p></e>
  <e>       <p><l>ems</l>       <r>emt<s n="vblex"/><s n="fut"/><s n="p3"/><s n="sp"/></r></p></e>
  <e>       <p><l>emt</l>       <r>emt<s n="vblex"/><s n="inf"/></r></p></e>
  <e>       <p><l>em</l>       <r>emt<s n="vblex"/></r></p><par n="mez/dams__pprs_act"/></e>
  <e>       <p><l>emt</l>       <r>emt<s n="vblex"/></r></p><par n="lēkt/s__pp_psv"/></e>
  <e>       <p><l>ēmu</l>       <r>emt<s n="vblex"/><s n="past"/><s n="p1"/><s n="sg"/></r></p></e>
  <e>       <p><l>ēmām</l>      <r>emt<s n="vblex"/><s n="past"/><s n="p1"/><s n="pl"/></r></p></e>
  <e>       <p><l>ēmi</l>       <r>emt<s n="vblex"/><s n="past"/><s n="p2"/><s n="sg"/></r></p></e>
  <e>       <p><l>ēmāt</l>      <r>emt<s n="vblex"/><s n="past"/><s n="p2"/><s n="pl"/></r></p></e>
  <e>       <p><l>ēma</l>       <r>emt<s n="vblex"/><s n="past"/><s n="p3"/><s n="sp"/></r></p></e>
  <e>       <p><l>ēm</l>       <r>emt<s n="vblex"/></r></p><par n="cēl/is__pp_act"/></e>
  <e>       <p><l>emu</l>       <r>emt<s n="vblex"/><s n="pres"/><s n="p1"/><s n="sg"/></r></p></e>
  <e>       <p><l>emam</l>      <r>emt<s n="vblex"/><s n="pres"/><s n="p1"/><s n="pl"/></r></p></e>
  <e>       <p><l>emam</l>      <r>emt<s n="vblex"/></r></p><par n="zogam/s__pprs_psv"/></e>
  <e>       <p><l>em</l>        <r>emt<s n="vblex"/><s n="pres"/><s n="p2"/><s n="sg"/></r></p></e>
  <e>       <p><l>emat</l>      <r>emt<s n="vblex"/><s n="pres"/><s n="p2"/><s n="pl"/></r></p></e>
  <e>       <p><l>em</l>        <r>emt<s n="vblex"/><s n="pres"/><s n="p3"/><s n="sp"/></r></p></e>
  <e>       <p><l>em</l>        <r>emt<s n="vblex"/></r></p><par n="skrien/ošs__pprs_act"/></e>
</pardef>
<pardef n="sprie/st__vblex">
  <e>       <p><l>dīšu</l>      <r>st<s n="vblex"/><s n="fut"/><s n="p1"/><s n="sg"/></r></p></e>
  <e>       <p><l>dīsim</l>     <r>st<s n="vblex"/><s n="fut"/><s n="p1"/><s n="pl"/></r></p></e>
  <e>       <p><l>dīsi</l>      <r>st<s n="vblex"/><s n="fut"/><s n="p2"/><s n="sg"/></r></p></e>
  <e>       <p><l>dīsiet</l>    <r>st<s n="vblex"/><s n="fut"/><s n="p2"/><s n="pl"/></r></p></e>
  <e>       <p><l>dīsit</l>     <r>st<s n="vblex"/><s n="fut"/><s n="p2"/><s n="pl"/></r></p></e>
  <e>       <p><l>dīs</l>       <r>st<s n="vblex"/><s n="fut"/><s n="p3"/><s n="sp"/></r></p></e>
  <e>       <p><l>st</l>        <r>st<s n="vblex"/><s n="inf"/></r></p></e>
  <e>       <p><l>z</l>        <r>st<s n="vblex"/></r></p><par n="mez/dams__pprs_act"/></e>
  <e>       <p><l>st</l>        <r>st<s n="vblex"/></r></p><par n="lēkt/s__pp_psv"/></e>
  <e>       <p><l>du</l>        <r>st<s n="vblex"/><s n="past"/><s n="p1"/><s n="sg"/></r></p></e>
  <e>       <p><l>dām</l>       <r>st<s n="vblex"/><s n="past"/><s n="p1"/><s n="pl"/></r></p></e>
  <e>       <p><l>di</l>        <r>st<s n="vblex"/><s n="past"/><s n="p2"/><s n="sg"/></r></p></e>
  <e>       <p><l>dāt</l>       <r>st<s n="vblex"/><s n="past"/><s n="p2"/><s n="pl"/></r></p></e>
  <e>       <p><l>da</l>        <r>st<s n="vblex"/><s n="past"/><s n="p3"/><s n="sp"/></r></p></e>
  <e>       <p><l>d</l>        <r>st<s n="vblex"/></r></p><par n="cēl/is__pp_act"/></e>
  <e>       <p><l>žu</l>        <r>st<s n="vblex"/><s n="pres"/><s n="p1"/><s n="sg"/></r></p></e>
  <e>       <p><l>žam</l>       <r>st<s n="vblex"/><s n="pres"/><s n="p1"/><s n="pl"/></r></p></e>
  <e>       <p><l>žam</l>       <r>st<s n="vblex"/></r></p><par n="zogam/s__pprs_psv"/></e>
  <e>       <p><l>d</l>         <r>st<s n="vblex"/><s n="pres"/><s n="p2"/><s n="sg"/></r></p></e>
  <e>       <p><l>ž</l>         <r>st<s n="vblex"/><s n="pres"/><s n="p2"/><s n="sg"/></r></p></e>
  <e>       <p><l>žat</l>       <r>st<s n="vblex"/><s n="pres"/><s n="p2"/><s n="pl"/></r></p></e>
  <e>       <p><l>ž</l>         <r>st<s n="vblex"/><s n="pres"/><s n="p3"/><s n="sp"/></r></p></e>
  <e>       <p><l>ž</l>         <r>st<s n="vblex"/></r></p><par n="skrien/ošs__pprs_act"/></e>
</pardef>
<pardef n="ie/t__vblex">
  <e>       <p><l>iešu</l>      <r>t<s n="vblex"/><s n="fut"/><s n="p1"/><s n="sg"/></r></p></e>
  <e>       <p><l>iet</l>       <r>t<s n="vblex"/><s n="fut"/><s n="p1"/><s n="sg"/></r></p></e>
  <e>       <p><l>iet</l>       <r>t<s n="vblex"/><s n="fut"/><s n="p1"/><s n="pl"/></r></p></e>
  <e>       <p><l>iesim</l>     <r>t<s n="vblex"/><s n="fut"/><s n="p1"/><s n="pl"/></r></p></e>
  <e>       <p><l>iet</l>       <r>t<s n="vblex"/><s n="fut"/><s n="p2"/><s n="sg"/></r></p></e>
  <e>       <p><l>iesi</l>      <r>t<s n="vblex"/><s n="fut"/><s n="p2"/><s n="sg"/></r></p></e>
  <e>       <p><l>iesit</l>     <r>t<s n="vblex"/><s n="fut"/><s n="p2"/><s n="pl"/></r></p></e>
  <e>       <p><l>iesiet</l>    <r>t<s n="vblex"/><s n="fut"/><s n="p2"/><s n="pl"/></r></p></e>
  <e>       <p><l>iet</l>       <r>t<s n="vblex"/><s n="fut"/><s n="p2"/><s n="pl"/></r></p></e>
  <e>       <p><l>ies</l>       <r>t<s n="vblex"/><s n="fut"/><s n="p3"/><s n="sp"/></r></p></e>
  <e>       <p><l>iet</l>       <r>t<s n="vblex"/><s n="fut"/><s n="p3"/><s n="sp"/></r></p></e>
  <e>       <p><l>iet</l>       <r>t<s n="vblex"/><s n="inf"/></r></p></e>
  <e>       <p><l>ie</l>       <r>t<s n="vblex"/></r></p><par n="mez/dams__pprs_act"/></e>
  <e>       <p><l>iet</l>       <r>t<s n="vblex"/></r></p><par n="lēkt/s__pp_psv"/></e>
  <e>       <p><l>gāju</l>      <r>t<s n="vblex"/><s n="past"/><s n="p1"/><s n="sg"/></r></p></e>
  <e>       <p><l>iet</l>       <r>t<s n="vblex"/><s n="past"/><s n="p1"/><s n="sg"/></r></p></e>
  <e>       <p><l>iet</l>       <r>t<s n="vblex"/><s n="past"/><s n="p1"/><s n="pl"/></r></p></e>
  <e>       <p><l>gājām</l>     <r>t<s n="vblex"/><s n="past"/><s n="p1"/><s n="pl"/></r></p></e>
  <e>       <p><l>gāji</l>      <r>t<s n="vblex"/><s n="past"/><s n="p2"/><s n="sg"/></r></p></e>
  <e>       <p><l>iet</l>       <r>t<s n="vblex"/><s n="past"/><s n="p2"/><s n="sg"/></r></p></e>
  <e>       <p><l>iet</l>       <r>t<s n="vblex"/><s n="past"/><s n="p2"/><s n="pl"/></r></p></e>
  <e>       <p><l>gājāt</l>     <r>t<s n="vblex"/><s n="past"/><s n="p2"/><s n="pl"/></r></p></e>
  <e>       <p><l>gāja</l>      <r>t<s n="vblex"/><s n="past"/><s n="p3"/><s n="sp"/></r></p></e>
  <e>       <p><l>gāj</l>      <r>t<s n="vblex"/></r></p><par n="cēl/is__pp_act"/></e>
  <e>       <p><l>iet</l>       <r>t<s n="vblex"/><s n="past"/><s n="p3"/><s n="sp"/></r></p></e>
  <e>       <p><l>iet</l>       <r>t<s n="vblex"/></r></p><par n="cēl/is__pp_act"/></e>
  <e>       <p><l>eju</l>       <r>t<s n="vblex"/><s n="pres"/><s n="p1"/><s n="sg"/></r></p></e>
  <e>       <p><l>iet</l>       <r>t<s n="vblex"/><s n="pres"/><s n="p1"/><s n="sg"/></r></p></e>
  <e>       <p><l>iet</l>       <r>t<s n="vblex"/><s n="pres"/><s n="p1"/><s n="pl"/></r></p></e>
  <e>       <p><l>iet</l>       <r>t<s n="vblex"/></r></p><par n="zogam/s__pprs_psv"/></e>
  <e>       <p><l>ejam</l>      <r>t<s n="vblex"/><s n="pres"/><s n="p1"/><s n="pl"/></r></p></e>
  <e>       <p><l>ejam</l>      <r>t<s n="vblex"/></r></p><par n="zogam/s__pprs_psv"/></e>
  <e>       <p><l>ej</l>        <r>t<s n="vblex"/><s n="pres"/><s n="p2"/><s n="sg"/></r></p></e>
  <e>       <p><l>iet</l>       <r>t<s n="vblex"/><s n="pres"/><s n="p2"/><s n="sg"/></r></p></e>
  <e>       <p><l>iet</l>       <r>t<s n="vblex"/><s n="pres"/><s n="p2"/><s n="pl"/></r></p></e>
  <e>       <p><l>ejat</l>      <r>t<s n="vblex"/><s n="pres"/><s n="p2"/><s n="pl"/></r></p></e>
  <e>       <p><l>iet</l>       <r>t<s n="vblex"/><s n="pres"/><s n="p3"/><s n="sp"/></r></p></e>
  <e>       <p><l>iet</l>       <r>t<s n="vblex"/></r></p><par n="skrien/ošs__pprs_act"/></e>
</pardef>
<pardef n="tur/ēt__vblex">
  <e>       <p><l>ēšu</l>       <r>ēt<s n="vblex"/><s n="fut"/><s n="p1"/><s n="sg"/></r></p></e>
  <e>       <p><l>ēsim</l>      <r>ēt<s n="vblex"/><s n="fut"/><s n="p1"/><s n="pl"/></r></p></e>
  <e>       <p><l>ēsi</l>       <r>ēt<s n="vblex"/><s n="fut"/><s n="p2"/><s n="sg"/></r></p></e>
  <e>       <p><l>ēsit</l>      <r>ēt<s n="vblex"/><s n="fut"/><s n="p2"/><s n="pl"/></r></p></e>
  <e>       <p><l>ēsiet</l>     <r>ēt<s n="vblex"/><s n="fut"/><s n="p2"/><s n="pl"/></r></p></e>
  <e>       <p><l>ēs</l>        <r>ēt<s n="vblex"/><s n="fut"/><s n="p3"/><s n="sp"/></r></p></e>
  <e>       <p><l>ēt</l>        <r>ēt<s n="vblex"/><s n="inf"/></r></p></e>
  <e>       <p><l>ē</l>        <r>ēt<s n="vblex"/></r></p><par n="mez/dams__pprs_act"/></e>
  <e>       <p><l>ēt</l>        <r>ēt<s n="vblex"/></r></p><par n="lēkt/s__pp_psv"/></e>
  <e>       <p><l>ēju</l>       <r>ēt<s n="vblex"/><s n="past"/><s n="p1"/><s n="sg"/></r></p></e>
  <e>       <p><l>ējām</l>      <r>ēt<s n="vblex"/><s n="past"/><s n="p1"/><s n="pl"/></r></p></e>
  <e>       <p><l>ēji</l>       <r>ēt<s n="vblex"/><s n="past"/><s n="p2"/><s n="sg"/></r></p></e>
  <e>       <p><l>ējāt</l>      <r>ēt<s n="vblex"/><s n="past"/><s n="p2"/><s n="pl"/></r></p></e>
  <e>       <p><l>ēja</l>       <r>ēt<s n="vblex"/><s n="past"/><s n="p3"/><s n="sp"/></r></p></e>
  <e>       <p><l>ēj</l>       <r>ēt<s n="vblex"/></r></p><par n="cēl/is__pp_act"/></e>
  <e>       <p><l>u</l>         <r>ēt<s n="vblex"/><s n="pres"/><s n="p1"/><s n="sg"/></r></p></e>
  <e>       <p><l>am</l>        <r>ēt<s n="vblex"/><s n="pres"/><s n="p1"/><s n="pl"/></r></p></e>
  <e>       <p><l>am</l>        <r>ēt<s n="vblex"/></r></p><par n="zogam/s__pprs_psv"/></e>
  <e>       <p><l>i</l>         <r>ēt<s n="vblex"/><s n="pres"/><s n="p2"/><s n="sg"/></r></p></e>
  <e>       <p><l>at</l>        <r>ēt<s n="vblex"/><s n="pres"/><s n="p2"/><s n="pl"/></r></p></e>
  <e>       <p><l></l>          <r>ēt<s n="vblex"/><s n="pres"/><s n="p3"/><s n="sp"/></r></p></e>
  <e>       <p><l></l>          <r>ēt<s n="vblex"/></r></p><par n="skrien/ošs__pprs_act"/></e>
</pardef>
<pardef n="aizsvil/ties__vblex">
  <e>       <p><l>šos</l>       <r>ties<s n="vblex"/><s n="ref"/><s n="fut"/><s n="p1"/><s n="sg"/></r></p></e>
  <e>       <p><l>simies</l>    <r>ties<s n="vblex"/><s n="ref"/><s n="fut"/><s n="p1"/><s n="pl"/></r></p></e>
  <e>       <p><l>sies</l>      <r>ties<s n="vblex"/><s n="ref"/><s n="fut"/><s n="p2"/><s n="sg"/></r></p></e>
  <e>       <p><l>sities</l>    <r>ties<s n="vblex"/><s n="ref"/><s n="fut"/><s n="p2"/><s n="pl"/></r></p></e>
  <e>       <p><l>sieties</l>   <r>ties<s n="vblex"/><s n="ref"/><s n="fut"/><s n="p2"/><s n="pl"/></r></p></e>
  <e>       <p><l>sies</l>      <r>ties<s n="vblex"/><s n="ref"/><s n="fut"/><s n="p3"/><s n="sp"/></r></p></e>
  <e>       <p><l>ties</l>      <r>ties<s n="vblex"/><s n="ref"/><s n="inf"/></r></p></e>
  <e>       <p><l></l>      <r>ties<s n="vblex"/><s n="ref"/></r></p><par n="smie/damies__pprs_act"/></e>
  <e>       <p><l>os</l>        <r>ties<s n="vblex"/><s n="ref"/><s n="past"/><s n="p1"/><s n="sg"/></r></p></e>
  <e>       <p><l>āmies</l>     <r>ties<s n="vblex"/><s n="ref"/><s n="past"/><s n="p1"/><s n="pl"/></r></p></e>
  <e>       <p><l>ies</l>       <r>ties<s n="vblex"/><s n="ref"/><s n="past"/><s n="p2"/><s n="sg"/></r></p></e>
  <e>       <p><l>āties</l>     <r>ties<s n="vblex"/><s n="ref"/><s n="past"/><s n="p2"/><s n="pl"/></r></p></e>
  <e>       <p><l>ās</l>        <r>ties<s n="vblex"/><s n="ref"/><s n="past"/><s n="p3"/><s n="sp"/></r></p></e>
  <e>       <p><l>stos</l>      <r>ties<s n="vblex"/><s n="ref"/><s n="pres"/><s n="p1"/><s n="sg"/></r></p></e>
  <e>       <p><l>stamies</l>   <r>ties<s n="vblex"/><s n="ref"/><s n="pres"/><s n="p1"/><s n="pl"/></r></p></e>
  <e>       <p><l>sties</l>     <r>ties<s n="vblex"/><s n="ref"/><s n="pres"/><s n="p2"/><s n="sg"/></r></p></e>
  <e>       <p><l>staties</l>   <r>ties<s n="vblex"/><s n="ref"/><s n="pres"/><s n="p2"/><s n="pl"/></r></p></e>
  <e>       <p><l>stas</l>      <r>ties<s n="vblex"/><s n="ref"/><s n="pres"/><s n="p3"/><s n="sp"/></r></p></e>
</pardef>
<pardef n="sanā/kt__vblex">
  <e>       <p><l>kšu</l>       <r>kt<s n="vblex"/><s n="fut"/><s n="p1"/><s n="sg"/></r></p></e>
  <e>       <p><l>ksim</l>      <r>kt<s n="vblex"/><s n="fut"/><s n="p1"/><s n="pl"/></r></p></e>
  <e>       <p><l>ksi</l>       <r>kt<s n="vblex"/><s n="fut"/><s n="p2"/><s n="sg"/></r></p></e>
  <e>       <p><l>ksit</l>      <r>kt<s n="vblex"/><s n="fut"/><s n="p2"/><s n="pl"/></r></p></e>
  <e>       <p><l>ksiet</l>     <r>kt<s n="vblex"/><s n="fut"/><s n="p2"/><s n="pl"/></r></p></e>
  <e>       <p><l>ks</l>        <r>kt<s n="vblex"/><s n="fut"/><s n="p3"/><s n="sp"/></r></p></e>
  <e>       <p><l>kt</l>        <r>kt<s n="vblex"/><s n="inf"/></r></p></e>
  <e>       <p><l>k</l>        <r>kt<s n="vblex"/></r></p><par n="mez/dams__pprs_act"/></e>
  <e>       <p><l>kt</l>        <r>kt<s n="vblex"/></r></p><par n="lēkt/s__pp_psv"/></e>
  <e>       <p><l>cu</l>        <r>kt<s n="vblex"/><s n="past"/><s n="p1"/><s n="sg"/></r></p></e>
  <e>       <p><l>cām</l>       <r>kt<s n="vblex"/><s n="past"/><s n="p1"/><s n="pl"/></r></p></e>
  <e>       <p><l>ci</l>        <r>kt<s n="vblex"/><s n="past"/><s n="p2"/><s n="sg"/></r></p></e>
  <e>       <p><l>cāt</l>       <r>kt<s n="vblex"/><s n="past"/><s n="p2"/><s n="pl"/></r></p></e>
  <e>       <p><l>ca</l>        <r>kt<s n="vblex"/><s n="past"/><s n="p3"/><s n="sp"/></r></p></e>
  <e>       <p><l>c</l>        <r>kt<s n="vblex"/></r></p><par n="cēl/is__pp_act"/></e>
  <e>       <p><l>ku</l>        <r>kt<s n="vblex"/><s n="pres"/><s n="p1"/><s n="sg"/></r></p></e>
  <e>       <p><l>kam</l>       <r>kt<s n="vblex"/><s n="pres"/><s n="p1"/><s n="pl"/></r></p></e>
  <e>       <p><l>kam</l>       <r>kt<s n="vblex"/></r></p><par n="zogam/s__pprs_psv"/></e>
  <e>       <p><l>c</l>         <r>kt<s n="vblex"/><s n="pres"/><s n="p2"/><s n="sg"/></r></p></e>
  <e>       <p><l>kat</l>       <r>kt<s n="vblex"/><s n="pres"/><s n="p2"/><s n="pl"/></r></p></e>
  <e>       <p><l>k</l>         <r>kt<s n="vblex"/><s n="pres"/><s n="p3"/><s n="sp"/></r></p></e>
  <e>       <p><l>k</l>         <r>kt<s n="vblex"/></r></p><par n="skrien/ošs__pprs_act"/></e>
</pardef>
<pardef n="klā/ties__vblex">
  <e>       <p><l>šos</l>       <r>ties<s n="vblex"/><s n="ref"/><s n="fut"/><s n="p1"/><s n="sg"/></r></p></e>
  <e>       <p><l>simies</l>    <r>ties<s n="vblex"/><s n="ref"/><s n="fut"/><s n="p1"/><s n="pl"/></r></p></e>
  <e>       <p><l>sies</l>      <r>ties<s n="vblex"/><s n="ref"/><s n="fut"/><s n="p2"/><s n="sg"/></r></p></e>
  <e>       <p><l>sieties</l>   <r>ties<s n="vblex"/><s n="ref"/><s n="fut"/><s n="p2"/><s n="pl"/></r></p></e>
  <e>       <p><l>sities</l>    <r>ties<s n="vblex"/><s n="ref"/><s n="fut"/><s n="p2"/><s n="pl"/></r></p></e>
  <e>       <p><l>sies</l>      <r>ties<s n="vblex"/><s n="ref"/><s n="fut"/><s n="p3"/><s n="sp"/></r></p></e>
  <e>       <p><l>ties</l>      <r>ties<s n="vblex"/><s n="ref"/><s n="inf"/></r></p></e>
  <e>       <p><l></l>      <r>ties<s n="vblex"/><s n="ref"/></r></p><par n="smie/damies__pprs_act"/></e>
  <e>       <p><l>jos</l>       <r>ties<s n="vblex"/><s n="ref"/><s n="past"/><s n="p1"/><s n="sg"/></r></p></e>
  <e>       <p><l>jāmies</l>    <r>ties<s n="vblex"/><s n="ref"/><s n="past"/><s n="p1"/><s n="pl"/></r></p></e>
  <e>       <p><l>jies</l>      <r>ties<s n="vblex"/><s n="ref"/><s n="past"/><s n="p2"/><s n="sg"/></r></p></e>
  <e>       <p><l>jāties</l>    <r>ties<s n="vblex"/><s n="ref"/><s n="past"/><s n="p2"/><s n="pl"/></r></p></e>
  <e>       <p><l>jās</l>       <r>ties<s n="vblex"/><s n="ref"/><s n="past"/><s n="p3"/><s n="sp"/></r></p></e>
  <e>       <p><l>jos</l>       <r>ties<s n="vblex"/><s n="ref"/><s n="pres"/><s n="p1"/><s n="sg"/></r></p></e>
  <e>       <p><l>jamies</l>    <r>ties<s n="vblex"/><s n="ref"/><s n="pres"/><s n="p1"/><s n="pl"/></r></p></e>
  <e>       <p><l>jies</l>      <r>ties<s n="vblex"/><s n="ref"/><s n="pres"/><s n="p2"/><s n="sg"/></r></p></e>
  <e>       <p><l>jaties</l>    <r>ties<s n="vblex"/><s n="ref"/><s n="pres"/><s n="p2"/><s n="pl"/></r></p></e>
  <e>       <p><l>jas</l>       <r>ties<s n="vblex"/><s n="ref"/><s n="pres"/><s n="p3"/><s n="sp"/></r></p></e>
</pardef>
<pardef n="vei/kties__vblex">
  <e>       <p><l>kšos</l>      <r>kties<s n="vblex"/><s n="ref"/><s n="fut"/><s n="p1"/><s n="sg"/></r></p></e>
  <e>       <p><l>ksimies</l>   <r>kties<s n="vblex"/><s n="ref"/><s n="fut"/><s n="p1"/><s n="pl"/></r></p></e>
  <e>       <p><l>ksies</l>     <r>kties<s n="vblex"/><s n="ref"/><s n="fut"/><s n="p2"/><s n="sg"/></r></p></e>
  <e>       <p><l>ksities</l>   <r>kties<s n="vblex"/><s n="ref"/><s n="fut"/><s n="p2"/><s n="pl"/></r></p></e>
  <e>       <p><l>ksieties</l>  <r>kties<s n="vblex"/><s n="ref"/><s n="fut"/><s n="p2"/><s n="pl"/></r></p></e>
  <e>       <p><l>ksies</l>     <r>kties<s n="vblex"/><s n="ref"/><s n="fut"/><s n="p3"/><s n="sp"/></r></p></e>
  <e>       <p><l>kties</l>     <r>kties<s n="vblex"/><s n="ref"/><s n="inf"/></r></p></e>
  <e>       <p><l>k</l>     <r>kties<s n="vblex"/><s n="ref"/></r></p><par n="smie/damies__pprs_act"/></e>
  <e>       <p><l>cos</l>       <r>kties<s n="vblex"/><s n="ref"/><s n="past"/><s n="p1"/><s n="sg"/></r></p></e>
  <e>       <p><l>cāmies</l>    <r>kties<s n="vblex"/><s n="ref"/><s n="past"/><s n="p1"/><s n="pl"/></r></p></e>
  <e>       <p><l>cies</l>      <r>kties<s n="vblex"/><s n="ref"/><s n="past"/><s n="p2"/><s n="sg"/></r></p></e>
  <e>       <p><l>cāties</l>    <r>kties<s n="vblex"/><s n="ref"/><s n="past"/><s n="p2"/><s n="pl"/></r></p></e>
  <e>       <p><l>cās</l>       <r>kties<s n="vblex"/><s n="ref"/><s n="past"/><s n="p3"/><s n="sp"/></r></p></e>
  <e>       <p><l>cos</l>       <r>kties<s n="vblex"/><s n="ref"/><s n="pres"/><s n="p1"/><s n="sg"/></r></p></e>
  <e>       <p><l>camies</l>    <r>kties<s n="vblex"/><s n="ref"/><s n="pres"/><s n="p1"/><s n="pl"/></r></p></e>
  <e>       <p><l>cies</l>      <r>kties<s n="vblex"/><s n="ref"/><s n="pres"/><s n="p2"/><s n="sg"/></r></p></e>
  <e>       <p><l>caties</l>    <r>kties<s n="vblex"/><s n="ref"/><s n="pres"/><s n="p2"/><s n="pl"/></r></p></e>
  <e>       <p><l>cas</l>       <r>kties<s n="vblex"/><s n="ref"/><s n="pres"/><s n="p3"/><s n="sp"/></r></p></e>
</pardef>
<pardef n="slēp/ties__vblex">
  <e>       <p><l>šos</l>       <r>ties<s n="vblex"/><s n="ref"/><s n="fut"/><s n="p1"/><s n="sg"/></r></p></e>
  <e>       <p><l>simies</l>    <r>ties<s n="vblex"/><s n="ref"/><s n="fut"/><s n="p1"/><s n="pl"/></r></p></e>
  <e>       <p><l>sies</l>      <r>ties<s n="vblex"/><s n="ref"/><s n="fut"/><s n="p2"/><s n="sg"/></r></p></e>
  <e>       <p><l>sieties</l>   <r>ties<s n="vblex"/><s n="ref"/><s n="fut"/><s n="p2"/><s n="pl"/></r></p></e>
  <e>       <p><l>sities</l>    <r>ties<s n="vblex"/><s n="ref"/><s n="fut"/><s n="p2"/><s n="pl"/></r></p></e>
  <e>       <p><l>sies</l>      <r>ties<s n="vblex"/><s n="ref"/><s n="fut"/><s n="p3"/><s n="sp"/></r></p></e>
  <e>       <p><l>ties</l>      <r>ties<s n="vblex"/><s n="ref"/><s n="inf"/></r></p></e>
  <e>       <p><l></l>      <r>ties<s n="vblex"/><s n="ref"/></r></p><par n="smie/damies__pprs_act"/></e>
  <e>       <p><l>os</l>        <r>ties<s n="vblex"/><s n="ref"/><s n="past"/><s n="p1"/><s n="sg"/></r></p></e>
  <e>       <p><l>āmies</l>     <r>ties<s n="vblex"/><s n="ref"/><s n="past"/><s n="p1"/><s n="pl"/></r></p></e>
  <e>       <p><l>ies</l>       <r>ties<s n="vblex"/><s n="ref"/><s n="past"/><s n="p2"/><s n="sg"/></r></p></e>
  <e>       <p><l>āties</l>     <r>ties<s n="vblex"/><s n="ref"/><s n="past"/><s n="p2"/><s n="pl"/></r></p></e>
  <e>       <p><l>ās</l>        <r>ties<s n="vblex"/><s n="ref"/><s n="past"/><s n="p3"/><s n="sp"/></r></p></e>
  <e>       <p><l>jos</l>       <r>ties<s n="vblex"/><s n="ref"/><s n="pres"/><s n="p1"/><s n="sg"/></r></p></e>
  <e>       <p><l>jamies</l>    <r>ties<s n="vblex"/><s n="ref"/><s n="pres"/><s n="p1"/><s n="pl"/></r></p></e>
  <e>       <p><l>ies</l>       <r>ties<s n="vblex"/><s n="ref"/><s n="pres"/><s n="p2"/><s n="sg"/></r></p></e>
  <e>       <p><l>jaties</l>    <r>ties<s n="vblex"/><s n="ref"/><s n="pres"/><s n="p2"/><s n="pl"/></r></p></e>
  <e>       <p><l>jas</l>       <r>ties<s n="vblex"/><s n="ref"/><s n="pres"/><s n="p3"/><s n="sp"/></r></p></e>
</pardef>
<pardef n="jau/st__vblex">
  <e>       <p><l>tīšu</l>      <r>st<s n="vblex"/><s n="fut"/><s n="p1"/><s n="sg"/></r></p></e>
  <e>       <p><l>tīsim</l>     <r>st<s n="vblex"/><s n="fut"/><s n="p1"/><s n="pl"/></r></p></e>
  <e>       <p><l>tīsi</l>      <r>st<s n="vblex"/><s n="fut"/><s n="p2"/><s n="sg"/></r></p></e>
  <e>       <p><l>tīsiet</l>    <r>st<s n="vblex"/><s n="fut"/><s n="p2"/><s n="pl"/></r></p></e>
  <e>       <p><l>tīsit</l>     <r>st<s n="vblex"/><s n="fut"/><s n="p2"/><s n="pl"/></r></p></e>
  <e>       <p><l>tīs</l>       <r>st<s n="vblex"/><s n="fut"/><s n="p3"/><s n="sp"/></r></p></e>
  <e>       <p><l>st</l>        <r>st<s n="vblex"/><s n="inf"/></r></p></e>
  <e>       <p><l>z</l>        <r>st<s n="vblex"/></r></p><par n="mez/dams__pprs_act"/></e>
  <e>       <p><l>st</l>        <r>st<s n="vblex"/></r></p><par n="lēkt/s__pp_psv"/></e>
  <e>       <p><l>tu</l>        <r>st<s n="vblex"/><s n="past"/><s n="p1"/><s n="sg"/></r></p></e>
  <e>       <p><l>tām</l>       <r>st<s n="vblex"/><s n="past"/><s n="p1"/><s n="pl"/></r></p></e>
  <e>       <p><l>ti</l>        <r>st<s n="vblex"/><s n="past"/><s n="p2"/><s n="sg"/></r></p></e>
  <e>       <p><l>tāt</l>       <r>st<s n="vblex"/><s n="past"/><s n="p2"/><s n="pl"/></r></p></e>
  <e>       <p><l>ta</l>        <r>st<s n="vblex"/><s n="past"/><s n="p3"/><s n="sp"/></r></p></e>
  <e>       <p><l>t</l>        <r>st<s n="vblex"/></r></p><par n="cēl/is__pp_act"/></e>
  <e>       <p><l>šu</l>        <r>st<s n="vblex"/><s n="pres"/><s n="p1"/><s n="sg"/></r></p></e>
  <e>       <p><l>šam</l>       <r>st<s n="vblex"/><s n="pres"/><s n="p1"/><s n="pl"/></r></p></e>
  <e>       <p><l>šam</l>       <r>st<s n="vblex"/></r></p><par n="zogam/s__pprs_psv"/></e>
  <e>       <p><l>t</l>         <r>st<s n="vblex"/><s n="pres"/><s n="p2"/><s n="sg"/></r></p></e>
  <e>       <p><l>šat</l>       <r>st<s n="vblex"/><s n="pres"/><s n="p2"/><s n="pl"/></r></p></e>
  <e>       <p><l>š</l>         <r>st<s n="vblex"/><s n="pres"/><s n="p3"/><s n="sp"/></r></p></e>
  <e>       <p><l>š</l>         <r>st<s n="vblex"/></r></p><par n="skrien/ošs__pprs_act"/></e>
</pardef>
<pardef n="t/ik__vblex">
  <e>       <p><l>ikšu</l>      <r>ik<s n="vblex"/><s n="fut"/><s n="p1"/><s n="sg"/></r></p></e>
  <e>       <p><l>ikt</l>       <r>ik<s n="vblex"/><s n="fut"/><s n="p1"/><s n="sg"/></r></p></e>
  <e>       <p><l>ikt</l>       <r>ik<s n="vblex"/><s n="fut"/><s n="p1"/><s n="pl"/></r></p></e>
  <e>       <p><l>iksim</l>     <r>ik<s n="vblex"/><s n="fut"/><s n="p1"/><s n="pl"/></r></p></e>
  <e>       <p><l>ikt</l>       <r>ik<s n="vblex"/><s n="fut"/><s n="p2"/><s n="sg"/></r></p></e>
  <e>       <p><l>iksi</l>      <r>ik<s n="vblex"/><s n="fut"/><s n="p2"/><s n="sg"/></r></p></e>
  <e>       <p><l>iksiet</l>    <r>ik<s n="vblex"/><s n="fut"/><s n="p2"/><s n="pl"/></r></p></e>
  <e>       <p><l>iksit</l>     <r>ik<s n="vblex"/><s n="fut"/><s n="p2"/><s n="pl"/></r></p></e>
  <e>       <p><l>ikt</l>       <r>ik<s n="vblex"/><s n="fut"/><s n="p2"/><s n="pl"/></r></p></e>
  <e>       <p><l>ikt</l>       <r>ik<s n="vblex"/><s n="fut"/><s n="p3"/><s n="sp"/></r></p></e>
  <e>       <p><l>iks</l>       <r>ik<s n="vblex"/><s n="fut"/><s n="p3"/><s n="sp"/></r></p></e>
  <e>       <p><l>ikt</l>       <r>ik<s n="vblex"/><s n="inf"/></r></p></e>
  <e>       <p><l>ik</l>       <r>ik<s n="vblex"/></r></p><par n="mez/dams__pprs_act"/></e>
  <e>       <p><l>ikt</l>       <r>ik<s n="vblex"/></r></p><par n="lēkt/s__pp_psv"/></e>
  <e>       <p><l>ikt</l>       <r>ik<s n="vblex"/><s n="past"/><s n="p1"/><s n="sg"/></r></p></e>
  <e>       <p><l>iku</l>       <r>ik<s n="vblex"/><s n="past"/><s n="p1"/><s n="sg"/></r></p></e>
  <e>       <p><l>ikām</l>      <r>ik<s n="vblex"/><s n="past"/><s n="p1"/><s n="pl"/></r></p></e>
  <e>       <p><l>ikt</l>       <r>ik<s n="vblex"/><s n="past"/><s n="p1"/><s n="pl"/></r></p></e>
  <e>       <p><l>iki</l>       <r>ik<s n="vblex"/><s n="past"/><s n="p2"/><s n="sg"/></r></p></e>
  <e>       <p><l>ikt</l>       <r>ik<s n="vblex"/><s n="past"/><s n="p2"/><s n="sg"/></r></p></e>
  <e>       <p><l>ikt</l>       <r>ik<s n="vblex"/><s n="past"/><s n="p2"/><s n="pl"/></r></p></e>
  <e>       <p><l>ikāt</l>      <r>ik<s n="vblex"/><s n="past"/><s n="p2"/><s n="pl"/></r></p></e>
  <e>       <p><l>ikt</l>       <r>ik<s n="vblex"/><s n="past"/><s n="p3"/><s n="sp"/></r></p></e>
  <e>       <p><l>ikt</l>       <r>ik<s n="vblex"/></r></p><par n="cēl/is__pp_act"/></e>
  <e>       <p><l>ika</l>       <r>ik<s n="vblex"/><s n="past"/><s n="p3"/><s n="sp"/></r></p></e>
  <e>       <p><l>ik</l>       <r>ik<s n="vblex"/></r></p><par n="cēl/is__pp_act"/></e>
  <e>       <p><l>īku</l>       <r>ik<s n="vblex"/><s n="pres"/><s n="p1"/><s n="sg"/></r></p></e>
  <e>       <p><l>ieku</l>      <r>ik<s n="vblex"/><s n="pres"/><s n="p1"/><s n="sg"/></r></p></e>
  <e>       <p><l>ikt</l>       <r>ik<s n="vblex"/><s n="pres"/><s n="p1"/><s n="sg"/></r></p></e>
  <e>       <p><l>ikt</l>       <r>ik<s n="vblex"/><s n="pres"/><s n="p1"/><s n="pl"/></r></p></e>
  <e>       <p><l>ikt</l>       <r>ik<s n="vblex"/></r></p><par n="zogam/s__pprs_psv"/></e>
  <e>       <p><l>īkam</l>      <r>ik<s n="vblex"/><s n="pres"/><s n="p1"/><s n="pl"/></r></p></e>
  <e>       <p><l>īkam</l>      <r>ik<s n="vblex"/></r></p><par n="zogam/s__pprs_psv"/></e>
  <e>       <p><l>iekam</l>     <r>ik<s n="vblex"/><s n="pres"/><s n="p1"/><s n="pl"/></r></p></e>
  <e>       <p><l>iekam</l>     <r>ik<s n="vblex"/></r></p><par n="zogam/s__pprs_psv"/></e>
  <e>       <p><l>iec</l>       <r>ik<s n="vblex"/><s n="pres"/><s n="p2"/><s n="sg"/></r></p></e>
  <e>       <p><l>ikt</l>       <r>ik<s n="vblex"/><s n="pres"/><s n="p2"/><s n="sg"/></r></p></e>
  <e>       <p><l>īc</l>        <r>ik<s n="vblex"/><s n="pres"/><s n="p2"/><s n="sg"/></r></p></e>
  <e>       <p><l>īkat</l>      <r>ik<s n="vblex"/><s n="pres"/><s n="p2"/><s n="pl"/></r></p></e>
  <e>       <p><l>iekat</l>     <r>ik<s n="vblex"/><s n="pres"/><s n="p2"/><s n="pl"/></r></p></e>
  <e>       <p><l>ikt</l>       <r>ik<s n="vblex"/><s n="pres"/><s n="p2"/><s n="pl"/></r></p></e>
  <e>       <p><l>ikt</l>       <r>ik<s n="vblex"/><s n="pres"/><s n="p3"/><s n="sp"/></r></p></e>
  <e>       <p><l>ikt</l>       <r>ik<s n="vblex"/></r></p><par n="skrien/ošs__pprs_act"/></e>
  <e>       <p><l>īk</l>        <r>ik<s n="vblex"/><s n="pres"/><s n="p3"/><s n="sp"/></r></p></e>
  <e>       <p><l>īk</l>        <r>ik<s n="vblex"/></r></p><par n="skrien/ošs__pprs_act"/></e>
  <e>       <p><l>iek</l>       <r>ik<s n="vblex"/><s n="pres"/><s n="p3"/><s n="sp"/></r></p></e>
  <e>       <p><l>iek</l>       <r>ik<s n="vblex"/></r></p><par n="skrien/ošs__pprs_act"/></e>
</pardef>
<pardef n="sē/dēt__vblex">
  <e>       <p><l>dēšu</l>      <r>dēt<s n="vblex"/><s n="fut"/><s n="p1"/><s n="sg"/></r></p></e>
  <e>       <p><l>dēsim</l>     <r>dēt<s n="vblex"/><s n="fut"/><s n="p1"/><s n="pl"/></r></p></e>
  <e>       <p><l>dēsi</l>      <r>dēt<s n="vblex"/><s n="fut"/><s n="p2"/><s n="sg"/></r></p></e>
  <e>       <p><l>dēsit</l>     <r>dēt<s n="vblex"/><s n="fut"/><s n="p2"/><s n="pl"/></r></p></e>
  <e>       <p><l>dēsiet</l>    <r>dēt<s n="vblex"/><s n="fut"/><s n="p2"/><s n="pl"/></r></p></e>
  <e>       <p><l>dēs</l>       <r>dēt<s n="vblex"/><s n="fut"/><s n="p3"/><s n="sp"/></r></p></e>
  <e>       <p><l>dēt</l>       <r>dēt<s n="vblex"/><s n="inf"/></r></p></e>
  <e>       <p><l>dē</l>       <r>dēt<s n="vblex"/></r></p><par n="mez/dams__pprs_act"/></e>
  <e>       <p><l>dēt</l>       <r>dēt<s n="vblex"/></r></p><par n="lēkt/s__pp_psv"/></e>
  <e>       <p><l>dēju</l>      <r>dēt<s n="vblex"/><s n="past"/><s n="p1"/><s n="sg"/></r></p></e>
  <e>       <p><l>dējām</l>     <r>dēt<s n="vblex"/><s n="past"/><s n="p1"/><s n="pl"/></r></p></e>
  <e>       <p><l>dēji</l>      <r>dēt<s n="vblex"/><s n="past"/><s n="p2"/><s n="sg"/></r></p></e>
  <e>       <p><l>dējāt</l>     <r>dēt<s n="vblex"/><s n="past"/><s n="p2"/><s n="pl"/></r></p></e>
  <e>       <p><l>dēja</l>      <r>dēt<s n="vblex"/><s n="past"/><s n="p3"/><s n="sp"/></r></p></e>
  <e>       <p><l>dēj</l>      <r>dēt<s n="vblex"/></r></p><par n="cēl/is__pp_act"/></e>
  <e>       <p><l>žu</l>        <r>dēt<s n="vblex"/><s n="pres"/><s n="p1"/><s n="sg"/></r></p></e>
  <e>       <p><l>žam</l>       <r>dēt<s n="vblex"/><s n="pres"/><s n="p1"/><s n="pl"/></r></p></e>
  <e>       <p><l>žam</l>       <r>dēt<s n="vblex"/></r></p><par n="zogam/s__pprs_psv"/></e>
  <e>       <p><l>di</l>        <r>dēt<s n="vblex"/><s n="pres"/><s n="p2"/><s n="sg"/></r></p></e>
  <e>       <p><l>žat</l>       <r>dēt<s n="vblex"/><s n="pres"/><s n="p2"/><s n="pl"/></r></p></e>
  <e>       <p><l>ž</l>         <r>dēt<s n="vblex"/><s n="pres"/><s n="p3"/><s n="sp"/></r></p></e>
  <e>       <p><l>ž</l>         <r>dēt<s n="vblex"/></r></p><par n="skrien/ošs__pprs_act"/></e>
</pardef>
<pardef n="pievēr/st__vblex">
  <e>       <p><l>sīšu</l>      <r>st<s n="vblex"/><s n="fut"/><s n="p1"/><s n="sg"/></r></p></e>
  <e>       <p><l>sīsim</l>     <r>st<s n="vblex"/><s n="fut"/><s n="p1"/><s n="pl"/></r></p></e>
  <e>       <p><l>sīsi</l>      <r>st<s n="vblex"/><s n="fut"/><s n="p2"/><s n="sg"/></r></p></e>
  <e>       <p><l>sīsit</l>     <r>st<s n="vblex"/><s n="fut"/><s n="p2"/><s n="pl"/></r></p></e>
  <e>       <p><l>sīsiet</l>    <r>st<s n="vblex"/><s n="fut"/><s n="p2"/><s n="pl"/></r></p></e>
  <e>       <p><l>sīs</l>       <r>st<s n="vblex"/><s n="fut"/><s n="p3"/><s n="sp"/></r></p></e>
  <e>       <p><l>st</l>        <r>st<s n="vblex"/><s n="inf"/></r></p></e>
  <e>       <p><l>z</l>        <r>st<s n="vblex"/></r></p><par n="mez/dams__pprs_act"/></e>
  <e>       <p><l>st</l>        <r>st<s n="vblex"/></r></p><par n="lēkt/s__pp_psv"/></e>
  <e>       <p><l>tu</l>        <r>st<s n="vblex"/><s n="past"/><s n="p1"/><s n="sg"/></r></p></e>
  <e>       <p><l>tām</l>       <r>st<s n="vblex"/><s n="past"/><s n="p1"/><s n="pl"/></r></p></e>
  <e>       <p><l>ti</l>        <r>st<s n="vblex"/><s n="past"/><s n="p2"/><s n="sg"/></r></p></e>
  <e>       <p><l>tāt</l>       <r>st<s n="vblex"/><s n="past"/><s n="p2"/><s n="pl"/></r></p></e>
  <e>       <p><l>ta</l>        <r>st<s n="vblex"/><s n="past"/><s n="p3"/><s n="sp"/></r></p></e>
  <e>       <p><l>t</l>        <r>st<s n="vblex"/></r></p><par n="cēl/is__pp_act"/></e>
  <e>       <p><l>šu</l>        <r>st<s n="vblex"/><s n="pres"/><s n="p1"/><s n="sg"/></r></p></e>
  <e>       <p><l>šam</l>       <r>st<s n="vblex"/><s n="pres"/><s n="p1"/><s n="pl"/></r></p></e>
  <e>       <p><l>šam</l>       <r>st<s n="vblex"/></r></p><par n="zogam/s__pprs_psv"/></e>
  <e>       <p><l>s</l>         <r>st<s n="vblex"/><s n="pres"/><s n="p2"/><s n="sg"/></r></p></e>
  <e>       <p><l>t</l>         <r>st<s n="vblex"/><s n="pres"/><s n="p2"/><s n="sg"/></r></p></e>
  <e>       <p><l>šat</l>       <r>st<s n="vblex"/><s n="pres"/><s n="p2"/><s n="pl"/></r></p></e>
  <e>       <p><l>š</l>         <r>st<s n="vblex"/><s n="pres"/><s n="p3"/><s n="sp"/></r></p></e>
  <e>       <p><l>š</l>         <r>st<s n="vblex"/></r></p><par n="skrien/ošs__pprs_act"/></e>
</pardef>
<pardef n="atg/ūties__vblex">
  <e>       <p><l>ūšos</l>      <r>ūties<s n="vblex"/><s n="ref"/><s n="fut"/><s n="p1"/><s n="sg"/></r></p></e>
  <e>       <p><l>ūsimies</l>   <r>ūties<s n="vblex"/><s n="ref"/><s n="fut"/><s n="p1"/><s n="pl"/></r></p></e>
  <e>       <p><l>ūsies</l>     <r>ūties<s n="vblex"/><s n="ref"/><s n="fut"/><s n="p2"/><s n="sg"/></r></p></e>
  <e>       <p><l>ūsities</l>   <r>ūties<s n="vblex"/><s n="ref"/><s n="fut"/><s n="p2"/><s n="pl"/></r></p></e>
  <e>       <p><l>ūsieties</l>  <r>ūties<s n="vblex"/><s n="ref"/><s n="fut"/><s n="p2"/><s n="pl"/></r></p></e>
  <e>       <p><l>ūsies</l>     <r>ūties<s n="vblex"/><s n="ref"/><s n="fut"/><s n="p3"/><s n="sp"/></r></p></e>
  <e>       <p><l>ūties</l>     <r>ūties<s n="vblex"/><s n="ref"/><s n="inf"/></r></p></e>
  <e>       <p><l>ū</l>     <r>ūties<s n="vblex"/><s n="ref"/></r></p><par n="smie/damies__pprs_act"/></e>
  <e>       <p><l>uvos</l>      <r>ūties<s n="vblex"/><s n="ref"/><s n="past"/><s n="p1"/><s n="sg"/></r></p></e>
  <e>       <p><l>uvāmies</l>   <r>ūties<s n="vblex"/><s n="ref"/><s n="past"/><s n="p1"/><s n="pl"/></r></p></e>
  <e>       <p><l>uvies</l>     <r>ūties<s n="vblex"/><s n="ref"/><s n="past"/><s n="p2"/><s n="sg"/></r></p></e>
  <e>       <p><l>uvāties</l>   <r>ūties<s n="vblex"/><s n="ref"/><s n="past"/><s n="p2"/><s n="pl"/></r></p></e>
  <e>       <p><l>uvās</l>      <r>ūties<s n="vblex"/><s n="ref"/><s n="past"/><s n="p3"/><s n="sp"/></r></p></e>
  <e>       <p><l>ūstos</l>     <r>ūties<s n="vblex"/><s n="ref"/><s n="pres"/><s n="p1"/><s n="sg"/></r></p></e>
  <e>       <p><l>ūstamies</l>  <r>ūties<s n="vblex"/><s n="ref"/><s n="pres"/><s n="p1"/><s n="pl"/></r></p></e>
  <e>       <p><l>ūsties</l>    <r>ūties<s n="vblex"/><s n="ref"/><s n="pres"/><s n="p2"/><s n="sg"/></r></p></e>
  <e>       <p><l>ūstaties</l>  <r>ūties<s n="vblex"/><s n="ref"/><s n="pres"/><s n="p2"/><s n="pl"/></r></p></e>
  <e>       <p><l>ūstas</l>     <r>ūties<s n="vblex"/><s n="ref"/><s n="pres"/><s n="p3"/><s n="sp"/></r></p></e>
</pardef>
<pardef n="de/gt__vblex">
  <e>       <p><l>gšu</l>       <r>gt<s n="vblex"/><s n="fut"/><s n="p1"/><s n="sg"/></r></p></e>
  <e>       <p><l>gsim</l>      <r>gt<s n="vblex"/><s n="fut"/><s n="p1"/><s n="pl"/></r></p></e>
  <e>       <p><l>gsi</l>       <r>gt<s n="vblex"/><s n="fut"/><s n="p2"/><s n="sg"/></r></p></e>
  <e>       <p><l>gsit</l>      <r>gt<s n="vblex"/><s n="fut"/><s n="p2"/><s n="pl"/></r></p></e>
  <e>       <p><l>gsiet</l>     <r>gt<s n="vblex"/><s n="fut"/><s n="p2"/><s n="pl"/></r></p></e>
  <e>       <p><l>gs</l>        <r>gt<s n="vblex"/><s n="fut"/><s n="p3"/><s n="sp"/></r></p></e>
  <e>       <p><l>gt</l>        <r>gt<s n="vblex"/><s n="inf"/></r></p></e>
  <e>       <p><l>g</l>        <r>gt<s n="vblex"/></r></p><par n="mez/dams__pprs_act"/></e>
  <e>       <p><l>gt</l>        <r>gt<s n="vblex"/></r></p><par n="lēkt/s__pp_psv"/></e>
  <e>       <p><l>dzu</l>       <r>gt<s n="vblex"/><s n="past"/><s n="p1"/><s n="sg"/></r></p></e>
  <e>       <p><l>gu</l>        <r>gt<s n="vblex"/><s n="past"/><s n="p1"/><s n="sg"/></r></p></e>
  <e>       <p><l>dzām</l>      <r>gt<s n="vblex"/><s n="past"/><s n="p1"/><s n="pl"/></r></p></e>
  <e>       <p><l>gām</l>       <r>gt<s n="vblex"/><s n="past"/><s n="p1"/><s n="pl"/></r></p></e>
  <e>       <p><l>gi</l>        <r>gt<s n="vblex"/><s n="past"/><s n="p2"/><s n="sg"/></r></p></e>
  <e>       <p><l>dzi</l>       <r>gt<s n="vblex"/><s n="past"/><s n="p2"/><s n="sg"/></r></p></e>
  <e>       <p><l>gāt</l>       <r>gt<s n="vblex"/><s n="past"/><s n="p2"/><s n="pl"/></r></p></e>
  <e>       <p><l>dzāt</l>      <r>gt<s n="vblex"/><s n="past"/><s n="p2"/><s n="pl"/></r></p></e>
  <e>       <p><l>dza</l>       <r>gt<s n="vblex"/><s n="past"/><s n="p3"/><s n="sp"/></r></p></e>
  <e>       <p><l>dz</l>       <r>gt<s n="vblex"/></r></p><par n="cēl/is__pp_act"/></e>
  <e>       <p><l>ga</l>        <r>gt<s n="vblex"/><s n="past"/><s n="p3"/><s n="sp"/></r></p></e>
  <e>       <p><l>g</l>        <r>gt<s n="vblex"/></r></p><par n="cēl/is__pp_act"/></e>
  <e>       <p><l>gu</l>        <r>gt<s n="vblex"/><s n="pres"/><s n="p1"/><s n="sg"/></r></p></e>
  <e>       <p><l>dzu</l>       <r>gt<s n="vblex"/><s n="pres"/><s n="p1"/><s n="sg"/></r></p></e>
  <e>       <p><l>gam</l>       <r>gt<s n="vblex"/><s n="pres"/><s n="p1"/><s n="pl"/></r></p></e>
  <e>       <p><l>gam</l>       <r>gt<s n="vblex"/></r></p><par n="zogam/s__pprs_psv"/></e>
  <e>       <p><l>dzam</l>      <r>gt<s n="vblex"/><s n="pres"/><s n="p1"/><s n="pl"/></r></p></e>
  <e>       <p><l>dzam</l>      <r>gt<s n="vblex"/></r></p><par n="zogam/s__pprs_psv"/></e>
  <e>       <p><l>dz</l>        <r>gt<s n="vblex"/><s n="pres"/><s n="p2"/><s n="sg"/></r></p></e>
  <e>       <p><l>dzat</l>      <r>gt<s n="vblex"/><s n="pres"/><s n="p2"/><s n="pl"/></r></p></e>
  <e>       <p><l>gat</l>       <r>gt<s n="vblex"/><s n="pres"/><s n="p2"/><s n="pl"/></r></p></e>
  <e>       <p><l>dz</l>        <r>gt<s n="vblex"/><s n="pres"/><s n="p3"/><s n="sp"/></r></p></e>
  <e>       <p><l>dz</l>        <r>gt<s n="vblex"/></r></p><par n="skrien/ošs__pprs_act"/></e>
  <e>       <p><l>g</l>         <r>gt<s n="vblex"/><s n="pres"/><s n="p3"/><s n="sp"/></r></p></e>
  <e>       <p><l>g</l>         <r>gt<s n="vblex"/></r></p><par n="skrien/ošs__pprs_act"/></e>
</pardef>
<pardef n="sk/art__vblex">
  <e>       <p><l>aršu</l>      <r>art<s n="vblex"/><s n="fut"/><s n="p1"/><s n="sg"/></r></p></e>
  <e>       <p><l>arsim</l>     <r>art<s n="vblex"/><s n="fut"/><s n="p1"/><s n="pl"/></r></p></e>
  <e>       <p><l>arsi</l>      <r>art<s n="vblex"/><s n="fut"/><s n="p2"/><s n="sg"/></r></p></e>
  <e>       <p><l>arsit</l>     <r>art<s n="vblex"/><s n="fut"/><s n="p2"/><s n="pl"/></r></p></e>
  <e>       <p><l>arsiet</l>    <r>art<s n="vblex"/><s n="fut"/><s n="p2"/><s n="pl"/></r></p></e>
  <e>       <p><l>ars</l>       <r>art<s n="vblex"/><s n="fut"/><s n="p3"/><s n="sp"/></r></p></e>
  <e>       <p><l>art</l>       <r>art<s n="vblex"/><s n="inf"/></r></p></e>
  <e>       <p><l>ar</l>       <r>art<s n="vblex"/></r></p><par n="mez/dams__pprs_act"/></e>
  <e>       <p><l>art</l>       <r>art<s n="vblex"/></r></p><par n="lēkt/s__pp_psv"/></e>
  <e>       <p><l>āru</l>       <r>art<s n="vblex"/><s n="past"/><s n="p1"/><s n="sg"/></r></p></e>
  <e>       <p><l>ārām</l>      <r>art<s n="vblex"/><s n="past"/><s n="p1"/><s n="pl"/></r></p></e>
  <e>       <p><l>āri</l>       <r>art<s n="vblex"/><s n="past"/><s n="p2"/><s n="sg"/></r></p></e>
  <e>       <p><l>ārāt</l>      <r>art<s n="vblex"/><s n="past"/><s n="p2"/><s n="pl"/></r></p></e>
  <e>       <p><l>āra</l>       <r>art<s n="vblex"/><s n="past"/><s n="p3"/><s n="sp"/></r></p></e>
  <e>       <p><l>ār</l>       <r>art<s n="vblex"/></r></p><par n="cēl/is__pp_act"/></e>
  <e>       <p><l>aru</l>       <r>art<s n="vblex"/><s n="pres"/><s n="p1"/><s n="sg"/></r></p></e>
  <e>       <p><l>aram</l>      <r>art<s n="vblex"/><s n="pres"/><s n="p1"/><s n="pl"/></r></p></e>
  <e>       <p><l>aram</l>      <r>art<s n="vblex"/></r></p><par n="zogam/s__pprs_psv"/></e>
  <e>       <p><l>ar</l>        <r>art<s n="vblex"/><s n="pres"/><s n="p2"/><s n="sg"/></r></p></e>
  <e>       <p><l>arat</l>      <r>art<s n="vblex"/><s n="pres"/><s n="p2"/><s n="pl"/></r></p></e>
  <e>       <p><l>ar</l>        <r>art<s n="vblex"/><s n="pres"/><s n="p3"/><s n="sp"/></r></p></e>
  <e>       <p><l>ar</l>        <r>art<s n="vblex"/></r></p><par n="skrien/ošs__pprs_act"/></e>
</pardef>
<pardef n="ņ/emties__vblex">
  <e>       <p><l>emšos</l>     <r>emties<s n="vblex"/><s n="ref"/><s n="fut"/><s n="p1"/><s n="sg"/></r></p></e>
  <e>       <p><l>emsimies</l>  <r>emties<s n="vblex"/><s n="ref"/><s n="fut"/><s n="p1"/><s n="pl"/></r></p></e>
  <e>       <p><l>emsies</l>    <r>emties<s n="vblex"/><s n="ref"/><s n="fut"/><s n="p2"/><s n="sg"/></r></p></e>
  <e>       <p><l>emsieties</l> <r>emties<s n="vblex"/><s n="ref"/><s n="fut"/><s n="p2"/><s n="pl"/></r></p></e>
  <e>       <p><l>emsities</l>  <r>emties<s n="vblex"/><s n="ref"/><s n="fut"/><s n="p2"/><s n="pl"/></r></p></e>
  <e>       <p><l>emsies</l>    <r>emties<s n="vblex"/><s n="ref"/><s n="fut"/><s n="p3"/><s n="sp"/></r></p></e>
  <e>       <p><l>emties</l>    <r>emties<s n="vblex"/><s n="ref"/><s n="inf"/></r></p></e>
  <e>       <p><l>em</l>    <r>emties<s n="vblex"/><s n="ref"/></r></p><par n="smie/damies__pprs_act"/></e>
  <e>       <p><l>ēmos</l>      <r>emties<s n="vblex"/><s n="ref"/><s n="past"/><s n="p1"/><s n="sg"/></r></p></e>
  <e>       <p><l>ēmāmies</l>   <r>emties<s n="vblex"/><s n="ref"/><s n="past"/><s n="p1"/><s n="pl"/></r></p></e>
  <e>       <p><l>ēmies</l>     <r>emties<s n="vblex"/><s n="ref"/><s n="past"/><s n="p2"/><s n="sg"/></r></p></e>
  <e>       <p><l>ēmāties</l>   <r>emties<s n="vblex"/><s n="ref"/><s n="past"/><s n="p2"/><s n="pl"/></r></p></e>
  <e>       <p><l>ēmās</l>      <r>emties<s n="vblex"/><s n="ref"/><s n="past"/><s n="p3"/><s n="sp"/></r></p></e>
  <e>       <p><l>emos</l>      <r>emties<s n="vblex"/><s n="ref"/><s n="pres"/><s n="p1"/><s n="sg"/></r></p></e>
  <e>       <p><l>emamies</l>   <r>emties<s n="vblex"/><s n="ref"/><s n="pres"/><s n="p1"/><s n="pl"/></r></p></e>
  <e>       <p><l>emies</l>     <r>emties<s n="vblex"/><s n="ref"/><s n="pres"/><s n="p2"/><s n="sg"/></r></p></e>
  <e>       <p><l>ematies</l>   <r>emties<s n="vblex"/><s n="ref"/><s n="pres"/><s n="p2"/><s n="pl"/></r></p></e>
  <e>       <p><l>emas</l>      <r>emties<s n="vblex"/><s n="ref"/><s n="pres"/><s n="p3"/><s n="sp"/></r></p></e>
</pardef>
<pardef n="saar/t__vblex">
  <e>       <p><l>šu</l>        <r>t<s n="vblex"/><s n="fut"/><s n="p1"/><s n="sg"/></r></p></e>
  <e>       <p><l>sim</l>       <r>t<s n="vblex"/><s n="fut"/><s n="p1"/><s n="pl"/></r></p></e>
  <e>       <p><l>si</l>        <r>t<s n="vblex"/><s n="fut"/><s n="p2"/><s n="sg"/></r></p></e>
  <e>       <p><l>sit</l>       <r>t<s n="vblex"/><s n="fut"/><s n="p2"/><s n="pl"/></r></p></e>
  <e>       <p><l>siet</l>      <r>t<s n="vblex"/><s n="fut"/><s n="p2"/><s n="pl"/></r></p></e>
  <e>       <p><l>s</l>         <r>t<s n="vblex"/><s n="fut"/><s n="p3"/><s n="sp"/></r></p></e>
  <e>       <p><l>t</l>         <r>t<s n="vblex"/><s n="inf"/></r></p></e>
  <e>       <p><l></l>         <r>t<s n="vblex"/></r></p><par n="mez/dams__pprs_act"/></e>
  <e>       <p><l>t</l>         <r>t<s n="vblex"/></r></p><par n="lēkt/s__pp_psv"/></e>
  <e>       <p><l>u</l>         <r>t<s n="vblex"/><s n="past"/><s n="p1"/><s n="sg"/></r></p></e>
  <e>       <p><l>ām</l>        <r>t<s n="vblex"/><s n="past"/><s n="p1"/><s n="pl"/></r></p></e>
  <e>       <p><l>i</l>         <r>t<s n="vblex"/><s n="past"/><s n="p2"/><s n="sg"/></r></p></e>
  <e>       <p><l>āt</l>        <r>t<s n="vblex"/><s n="past"/><s n="p2"/><s n="pl"/></r></p></e>
  <e>       <p><l>a</l>         <r>t<s n="vblex"/><s n="past"/><s n="p3"/><s n="sp"/></r></p></e>
  <e>       <p><l></l>         <r>t<s n="vblex"/></r></p><par n="cēl/is__pp_act"/></e>
  <e>       <p><l>u</l>         <r>t<s n="vblex"/><s n="pres"/><s n="p1"/><s n="sg"/></r></p></e>
  <e>       <p><l>am</l>        <r>t<s n="vblex"/><s n="pres"/><s n="p1"/><s n="pl"/></r></p></e>
  <e>       <p><l>am</l>        <r>t<s n="vblex"/></r></p><par n="zogam/s__pprs_psv"/></e>
  <e>       <p><l></l>          <r>t<s n="vblex"/><s n="pres"/><s n="p2"/><s n="sg"/></r></p></e>
  <e>       <p><l>at</l>        <r>t<s n="vblex"/><s n="pres"/><s n="p2"/><s n="pl"/></r></p></e>
  <e>       <p><l></l>          <r>t<s n="vblex"/><s n="pres"/><s n="p3"/><s n="sp"/></r></p></e>
  <e>       <p><l></l>          <r>t<s n="vblex"/></r></p><par n="skrien/ošs__pprs_act"/></e>
</pardef>
<pardef n="li/kties__vblex">
  <e>       <p><l>kšos</l>      <r>kties<s n="vblex"/><s n="ref"/><s n="fut"/><s n="p1"/><s n="sg"/></r></p></e>
  <e>       <p><l>ksimies</l>   <r>kties<s n="vblex"/><s n="ref"/><s n="fut"/><s n="p1"/><s n="pl"/></r></p></e>
  <e>       <p><l>ksies</l>     <r>kties<s n="vblex"/><s n="ref"/><s n="fut"/><s n="p2"/><s n="sg"/></r></p></e>
  <e>       <p><l>ksieties</l>  <r>kties<s n="vblex"/><s n="ref"/><s n="fut"/><s n="p2"/><s n="pl"/></r></p></e>
  <e>       <p><l>ksities</l>   <r>kties<s n="vblex"/><s n="ref"/><s n="fut"/><s n="p2"/><s n="pl"/></r></p></e>
  <e>       <p><l>ksies</l>     <r>kties<s n="vblex"/><s n="ref"/><s n="fut"/><s n="p3"/><s n="sp"/></r></p></e>
  <e>       <p><l>kties</l>     <r>kties<s n="vblex"/><s n="ref"/><s n="inf"/></r></p></e>
  <e>       <p><l>k</l>     <r>kties<s n="vblex"/><s n="ref"/></r></p><par n="smie/damies__pprs_act"/></e>
  <e>       <p><l>kos</l>       <r>kties<s n="vblex"/><s n="ref"/><s n="past"/><s n="p1"/><s n="sg"/></r></p></e>
  <e>       <p><l>kāmies</l>    <r>kties<s n="vblex"/><s n="ref"/><s n="past"/><s n="p1"/><s n="pl"/></r></p></e>
  <e>       <p><l>kies</l>      <r>kties<s n="vblex"/><s n="ref"/><s n="past"/><s n="p2"/><s n="sg"/></r></p></e>
  <e>       <p><l>kāties</l>    <r>kties<s n="vblex"/><s n="ref"/><s n="past"/><s n="p2"/><s n="pl"/></r></p></e>
  <e>       <p><l>kās</l>       <r>kties<s n="vblex"/><s n="ref"/><s n="past"/><s n="p3"/><s n="sp"/></r></p></e>
  <e>       <p><l>ekos</l>      <r>kties<s n="vblex"/><s n="ref"/><s n="pres"/><s n="p1"/><s n="sg"/></r></p></e>
  <e>       <p><l>ekamies</l>   <r>kties<s n="vblex"/><s n="ref"/><s n="pres"/><s n="p1"/><s n="pl"/></r></p></e>
  <e>       <p><l>ecies</l>     <r>kties<s n="vblex"/><s n="ref"/><s n="pres"/><s n="p2"/><s n="sg"/></r></p></e>
  <e>       <p><l>ekaties</l>   <r>kties<s n="vblex"/><s n="ref"/><s n="pres"/><s n="p2"/><s n="pl"/></r></p></e>
  <e>       <p><l>ekas</l>      <r>kties<s n="vblex"/><s n="ref"/><s n="pres"/><s n="p3"/><s n="sp"/></r></p></e>
</pardef>
<pardef n="izvēr/sties__vblex">
  <e>       <p><l>sīšos</l>     <r>sties<s n="vblex"/><s n="ref"/><s n="fut"/><s n="p1"/><s n="sg"/></r></p></e>
  <e>       <p><l>sīsimies</l>  <r>sties<s n="vblex"/><s n="ref"/><s n="fut"/><s n="p1"/><s n="pl"/></r></p></e>
  <e>       <p><l>sīsies</l>    <r>sties<s n="vblex"/><s n="ref"/><s n="fut"/><s n="p2"/><s n="sg"/></r></p></e>
  <e>       <p><l>sīsities</l>  <r>sties<s n="vblex"/><s n="ref"/><s n="fut"/><s n="p2"/><s n="pl"/></r></p></e>
  <e>       <p><l>sīsieties</l> <r>sties<s n="vblex"/><s n="ref"/><s n="fut"/><s n="p2"/><s n="pl"/></r></p></e>
  <e>       <p><l>sīsies</l>    <r>sties<s n="vblex"/><s n="ref"/><s n="fut"/><s n="p3"/><s n="sp"/></r></p></e>
  <e>       <p><l>sties</l>     <r>sties<s n="vblex"/><s n="ref"/><s n="inf"/></r></p></e>
  <e>       <p><l>z</l>     <r>sties<s n="vblex"/><s n="ref"/></r></p><par n="smie/damies__pprs_act"/></e>
  <e>       <p><l>tos</l>       <r>sties<s n="vblex"/><s n="ref"/><s n="past"/><s n="p1"/><s n="sg"/></r></p></e>
  <e>       <p><l>tāmies</l>    <r>sties<s n="vblex"/><s n="ref"/><s n="past"/><s n="p1"/><s n="pl"/></r></p></e>
  <e>       <p><l>ties</l>      <r>sties<s n="vblex"/><s n="ref"/><s n="past"/><s n="p2"/><s n="sg"/></r></p></e>
  <e>       <p><l>tāties</l>    <r>sties<s n="vblex"/><s n="ref"/><s n="past"/><s n="p2"/><s n="pl"/></r></p></e>
  <e>       <p><l>tās</l>       <r>sties<s n="vblex"/><s n="ref"/><s n="past"/><s n="p3"/><s n="sp"/></r></p></e>
  <e>       <p><l>šos</l>       <r>sties<s n="vblex"/><s n="ref"/><s n="pres"/><s n="p1"/><s n="sg"/></r></p></e>
  <e>       <p><l>šamies</l>    <r>sties<s n="vblex"/><s n="ref"/><s n="pres"/><s n="p1"/><s n="pl"/></r></p></e>
  <e>       <p><l>sies</l>      <r>sties<s n="vblex"/><s n="ref"/><s n="pres"/><s n="p2"/><s n="sg"/></r></p></e>
  <e>       <p><l>ties</l>      <r>sties<s n="vblex"/><s n="ref"/><s n="pres"/><s n="p2"/><s n="sg"/></r></p></e>
  <e>       <p><l>šaties</l>    <r>sties<s n="vblex"/><s n="ref"/><s n="pres"/><s n="p2"/><s n="pl"/></r></p></e>
  <e>       <p><l>šas</l>       <r>sties<s n="vblex"/><s n="ref"/><s n="pres"/><s n="p3"/><s n="sp"/></r></p></e>
</pardef>
<pardef n="l/emt__vblex">
  <e>       <p><l>emšu</l>      <r>emt<s n="vblex"/><s n="fut"/><s n="p1"/><s n="sg"/></r></p></e>
  <e>       <p><l>emsim</l>     <r>emt<s n="vblex"/><s n="fut"/><s n="p1"/><s n="pl"/></r></p></e>
  <e>       <p><l>emsi</l>      <r>emt<s n="vblex"/><s n="fut"/><s n="p2"/><s n="sg"/></r></p></e>
  <e>       <p><l>emsiet</l>    <r>emt<s n="vblex"/><s n="fut"/><s n="p2"/><s n="pl"/></r></p></e>
  <e>       <p><l>emsit</l>     <r>emt<s n="vblex"/><s n="fut"/><s n="p2"/><s n="pl"/></r></p></e>
  <e>       <p><l>ems</l>       <r>emt<s n="vblex"/><s n="fut"/><s n="p3"/><s n="sp"/></r></p></e>
  <e>       <p><l>emt</l>       <r>emt<s n="vblex"/><s n="inf"/></r></p></e>
  <e>       <p><l>em</l>       <r>emt<s n="vblex"/></r></p><par n="mez/dams__pprs_act"/></e>
  <e>       <p><l>emt</l>       <r>emt<s n="vblex"/></r></p><par n="lēkt/s__pp_psv"/></e>
  <e>       <p><l>ēmu</l>       <r>emt<s n="vblex"/><s n="past"/><s n="p1"/><s n="sg"/></r></p></e>
  <e>       <p><l>ēmām</l>      <r>emt<s n="vblex"/><s n="past"/><s n="p1"/><s n="pl"/></r></p></e>
  <e>       <p><l>ēmi</l>       <r>emt<s n="vblex"/><s n="past"/><s n="p2"/><s n="sg"/></r></p></e>
  <e>       <p><l>ēmāt</l>      <r>emt<s n="vblex"/><s n="past"/><s n="p2"/><s n="pl"/></r></p></e>
  <e>       <p><l>ēma</l>       <r>emt<s n="vblex"/><s n="past"/><s n="p3"/><s n="sp"/></r></p></e>
  <e>       <p><l>ēm</l>       <r>emt<s n="vblex"/></r></p><par n="cēl/is__pp_act"/></e>
  <e>       <p><l>emju</l>      <r>emt<s n="vblex"/><s n="pres"/><s n="p1"/><s n="sg"/></r></p></e>
  <e>       <p><l>emjam</l>     <r>emt<s n="vblex"/><s n="pres"/><s n="p1"/><s n="pl"/></r></p></e>
  <e>       <p><l>emjam</l>     <r>emt<s n="vblex"/></r></p><par n="zogam/s__pprs_psv"/></e>
  <e>       <p><l>em</l>        <r>emt<s n="vblex"/><s n="pres"/><s n="p2"/><s n="sg"/></r></p></e>
  <e>       <p><l>emjat</l>     <r>emt<s n="vblex"/><s n="pres"/><s n="p2"/><s n="pl"/></r></p></e>
  <e>       <p><l>emj</l>       <r>emt<s n="vblex"/><s n="pres"/><s n="p3"/><s n="sp"/></r></p></e>
  <e>       <p><l>emj</l>       <r>emt<s n="vblex"/></r></p><par n="skrien/ošs__pprs_act"/></e>
</pardef>
<pardef n="ieko/sties__vblex">
  <e>       <p><l>dīšos</l>     <r>sties<s n="vblex"/><s n="ref"/><s n="fut"/><s n="p1"/><s n="sg"/></r></p></e>
  <e>       <p><l>dīsimies</l>  <r>sties<s n="vblex"/><s n="ref"/><s n="fut"/><s n="p1"/><s n="pl"/></r></p></e>
  <e>       <p><l>dīsies</l>    <r>sties<s n="vblex"/><s n="ref"/><s n="fut"/><s n="p2"/><s n="sg"/></r></p></e>
  <e>       <p><l>dīsities</l>  <r>sties<s n="vblex"/><s n="ref"/><s n="fut"/><s n="p2"/><s n="pl"/></r></p></e>
  <e>       <p><l>dīsieties</l> <r>sties<s n="vblex"/><s n="ref"/><s n="fut"/><s n="p2"/><s n="pl"/></r></p></e>
  <e>       <p><l>dīsies</l>    <r>sties<s n="vblex"/><s n="ref"/><s n="fut"/><s n="p3"/><s n="sp"/></r></p></e>
  <e>       <p><l>sties</l>     <r>sties<s n="vblex"/><s n="ref"/><s n="inf"/></r></p></e>
  <e>       <p><l>z</l>     <r>sties<s n="vblex"/><s n="ref"/></r></p><par n="smie/damies__pprs_act"/></e>
  <e>       <p><l>dos</l>       <r>sties<s n="vblex"/><s n="ref"/><s n="past"/><s n="p1"/><s n="sg"/></r></p></e>
  <e>       <p><l>dāmies</l>    <r>sties<s n="vblex"/><s n="ref"/><s n="past"/><s n="p1"/><s n="pl"/></r></p></e>
  <e>       <p><l>dies</l>      <r>sties<s n="vblex"/><s n="ref"/><s n="past"/><s n="p2"/><s n="sg"/></r></p></e>
  <e>       <p><l>dāties</l>    <r>sties<s n="vblex"/><s n="ref"/><s n="past"/><s n="p2"/><s n="pl"/></r></p></e>
  <e>       <p><l>dās</l>       <r>sties<s n="vblex"/><s n="ref"/><s n="past"/><s n="p3"/><s n="sp"/></r></p></e>
  <e>       <p><l>žos</l>       <r>sties<s n="vblex"/><s n="ref"/><s n="pres"/><s n="p1"/><s n="sg"/></r></p></e>
  <e>       <p><l>žamies</l>    <r>sties<s n="vblex"/><s n="ref"/><s n="pres"/><s n="p1"/><s n="pl"/></r></p></e>
  <e>       <p><l>dies</l>      <r>sties<s n="vblex"/><s n="ref"/><s n="pres"/><s n="p2"/><s n="sg"/></r></p></e>
  <e>       <p><l>žaties</l>    <r>sties<s n="vblex"/><s n="ref"/><s n="pres"/><s n="p2"/><s n="pl"/></r></p></e>
  <e>       <p><l>žas</l>       <r>sties<s n="vblex"/><s n="ref"/><s n="pres"/><s n="p3"/><s n="sp"/></r></p></e>
</pardef>
<pardef n="vēl/ēt__vblex">
  <e>       <p><l>ēšu</l>       <r>ēt<s n="vblex"/><s n="fut"/><s n="p1"/><s n="sg"/></r></p></e>
  <e>       <p><l>ēsim</l>      <r>ēt<s n="vblex"/><s n="fut"/><s n="p1"/><s n="pl"/></r></p></e>
  <e>       <p><l>ēsi</l>       <r>ēt<s n="vblex"/><s n="fut"/><s n="p2"/><s n="sg"/></r></p></e>
  <e>       <p><l>ēsit</l>      <r>ēt<s n="vblex"/><s n="fut"/><s n="p2"/><s n="pl"/></r></p></e>
  <e>       <p><l>ēsiet</l>     <r>ēt<s n="vblex"/><s n="fut"/><s n="p2"/><s n="pl"/></r></p></e>
  <e>       <p><l>ēs</l>        <r>ēt<s n="vblex"/><s n="fut"/><s n="p3"/><s n="sp"/></r></p></e>
  <e>       <p><l>ēt</l>        <r>ēt<s n="vblex"/><s n="inf"/></r></p></e>
  <e>       <p><l>ē</l>        <r>ēt<s n="vblex"/></r></p><par n="mez/dams__pprs_act"/></e>
  <e>       <p><l>ēt</l>        <r>ēt<s n="vblex"/></r></p><par n="lēkt/s__pp_psv"/></e>
  <e>       <p><l>ēju</l>       <r>ēt<s n="vblex"/><s n="past"/><s n="p1"/><s n="sg"/></r></p></e>
  <e>       <p><l>ējām</l>      <r>ēt<s n="vblex"/><s n="past"/><s n="p1"/><s n="pl"/></r></p></e>
  <e>       <p><l>ēji</l>       <r>ēt<s n="vblex"/><s n="past"/><s n="p2"/><s n="sg"/></r></p></e>
  <e>       <p><l>ējāt</l>      <r>ēt<s n="vblex"/><s n="past"/><s n="p2"/><s n="pl"/></r></p></e>
  <e>       <p><l>ēja</l>       <r>ēt<s n="vblex"/><s n="past"/><s n="p3"/><s n="sp"/></r></p></e>
  <e>       <p><l>ēj</l>       <r>ēt<s n="vblex"/></r></p><par n="cēl/is__pp_act"/></e>
  <e>       <p><l>u</l>         <r>ēt<s n="vblex"/><s n="pres"/><s n="p1"/><s n="sg"/></r></p></e>
  <e>       <p><l>ēju</l>       <r>ēt<s n="vblex"/><s n="pres"/><s n="p1"/><s n="sg"/></r></p></e>
  <e>       <p><l>ējam</l>      <r>ēt<s n="vblex"/><s n="pres"/><s n="p1"/><s n="pl"/></r></p></e>
  <e>       <p><l>ējam</l>      <r>ēt<s n="vblex"/></r></p><par n="zogam/s__pprs_psv"/></e>
  <e>       <p><l>am</l>        <r>ēt<s n="vblex"/><s n="pres"/><s n="p1"/><s n="pl"/></r></p></e>
  <e>       <p><l>am</l>        <r>ēt<s n="vblex"/></r></p><par n="zogam/s__pprs_psv"/></e>
  <e>       <p><l>ē</l>         <r>ēt<s n="vblex"/><s n="pres"/><s n="p2"/><s n="sg"/></r></p></e>
  <e>       <p><l>i</l>         <r>ēt<s n="vblex"/><s n="pres"/><s n="p2"/><s n="sg"/></r></p></e>
  <e>       <p><l>at</l>        <r>ēt<s n="vblex"/><s n="pres"/><s n="p2"/><s n="pl"/></r></p></e>
  <e>       <p><l>ējat</l>      <r>ēt<s n="vblex"/><s n="pres"/><s n="p2"/><s n="pl"/></r></p></e>
  <e>       <p><l>ē</l>         <r>ēt<s n="vblex"/><s n="pres"/><s n="p3"/><s n="sp"/></r></p></e>
  <e>       <p><l></l>         <r>ēt<s n="vblex"/></r></p><par n="skrien/ošs__pprs_act"/></e>
  <e>       <p><l></l>          <r>ēt<s n="vblex"/><s n="pres"/><s n="p3"/><s n="sp"/></r></p></e>
  <e>       <p><l></l>          <r>ēt<s n="vblex"/></r></p><par n="skrien/ošs__pprs_act"/></e>
</pardef>
<pardef n="d/ot__vblex">
  <e>       <p><l>ošu</l>       <r>ot<s n="vblex"/><s n="fut"/><s n="p1"/><s n="sg"/></r></p></e>
  <e>       <p><l>osim</l>      <r>ot<s n="vblex"/><s n="fut"/><s n="p1"/><s n="pl"/></r></p></e>
  <e>       <p><l>osi</l>       <r>ot<s n="vblex"/><s n="fut"/><s n="p2"/><s n="sg"/></r></p></e>
  <e>       <p><l>osiet</l>     <r>ot<s n="vblex"/><s n="fut"/><s n="p2"/><s n="pl"/></r></p></e>
  <e>       <p><l>osit</l>      <r>ot<s n="vblex"/><s n="fut"/><s n="p2"/><s n="pl"/></r></p></e>
  <e>       <p><l>os</l>        <r>ot<s n="vblex"/><s n="fut"/><s n="p3"/><s n="sp"/></r></p></e>
  <e>       <p><l>ot</l>        <r>ot<s n="vblex"/><s n="inf"/></r></p></e>
  <e>       <p><l>o</l>        <r>ot<s n="vblex"/></r></p><par n="mez/dams__pprs_act"/></e>
  <e>       <p><l>ot</l>        <r>ot<s n="vblex"/></r></p><par n="lēkt/s__pp_psv"/></e>
  <e>       <p><l>evu</l>       <r>ot<s n="vblex"/><s n="past"/><s n="p1"/><s n="sg"/></r></p></e>
  <e>       <p><l>evām</l>      <r>ot<s n="vblex"/><s n="past"/><s n="p1"/><s n="pl"/></r></p></e>
  <e>       <p><l>evi</l>       <r>ot<s n="vblex"/><s n="past"/><s n="p2"/><s n="sg"/></r></p></e>
  <e>       <p><l>evāt</l>      <r>ot<s n="vblex"/><s n="past"/><s n="p2"/><s n="pl"/></r></p></e>
  <e>       <p><l>eva</l>       <r>ot<s n="vblex"/><s n="past"/><s n="p3"/><s n="sp"/></r></p></e>
  <e>       <p><l>ev</l>       <r>ot<s n="vblex"/></r></p><par n="cēl/is__pp_act"/></e>
  <e>       <p><l>odu</l>       <r>ot<s n="vblex"/><s n="pres"/><s n="p1"/><s n="sg"/></r></p></e>
  <e>       <p><l>odam</l>      <r>ot<s n="vblex"/><s n="pres"/><s n="p1"/><s n="pl"/></r></p></e>
  <e>       <p><l>odam</l>      <r>ot<s n="vblex"/></r></p><par n="zogam/s__pprs_psv"/></e>
  <e>       <p><l>od</l>        <r>ot<s n="vblex"/><s n="pres"/><s n="p2"/><s n="sg"/></r></p></e>
  <e>       <p><l>odat</l>      <r>ot<s n="vblex"/><s n="pres"/><s n="p2"/><s n="pl"/></r></p></e>
  <e>       <p><l>od</l>        <r>ot<s n="vblex"/><s n="pres"/><s n="p3"/><s n="sp"/></r></p></e>
  <e>       <p><l>od</l>        <r>ot<s n="vblex"/></r></p><par n="skrien/ošs__pprs_act"/></e>
</pardef>
<pardef n="pasl/iet__vblex">
  <e>       <p><l>iešu</l>      <r>iet<s n="vblex"/><s n="fut"/><s n="p1"/><s n="sg"/></r></p></e>
  <e>       <p><l>iesim</l>     <r>iet<s n="vblex"/><s n="fut"/><s n="p1"/><s n="pl"/></r></p></e>
  <e>       <p><l>iesi</l>      <r>iet<s n="vblex"/><s n="fut"/><s n="p2"/><s n="sg"/></r></p></e>
  <e>       <p><l>iesiet</l>    <r>iet<s n="vblex"/><s n="fut"/><s n="p2"/><s n="pl"/></r></p></e>
  <e>       <p><l>iesit</l>     <r>iet<s n="vblex"/><s n="fut"/><s n="p2"/><s n="pl"/></r></p></e>
  <e>       <p><l>ies</l>       <r>iet<s n="vblex"/><s n="fut"/><s n="p3"/><s n="sp"/></r></p></e>
  <e>       <p><l>iet</l>       <r>iet<s n="vblex"/><s n="inf"/></r></p></e>
  <e>       <p><l>ie</l>       <r>iet<s n="vblex"/></r></p><par n="mez/dams__pprs_act"/></e>
  <e>       <p><l>iet</l>       <r>iet<s n="vblex"/></r></p><par n="lēkt/s__pp_psv"/></e>
  <e>       <p><l>ēju</l>       <r>iet<s n="vblex"/><s n="past"/><s n="p1"/><s n="sg"/></r></p></e>
  <e>       <p><l>ējām</l>      <r>iet<s n="vblex"/><s n="past"/><s n="p1"/><s n="pl"/></r></p></e>
  <e>       <p><l>ēji</l>       <r>iet<s n="vblex"/><s n="past"/><s n="p2"/><s n="sg"/></r></p></e>
  <e>       <p><l>ējāt</l>      <r>iet<s n="vblex"/><s n="past"/><s n="p2"/><s n="pl"/></r></p></e>
  <e>       <p><l>ēja</l>       <r>iet<s n="vblex"/><s n="past"/><s n="p3"/><s n="sp"/></r></p></e>
  <e>       <p><l>ēj</l>       <r>iet<s n="vblex"/></r></p><par n="cēl/is__pp_act"/></e>
  <e>       <p><l>eju</l>       <r>iet<s n="vblex"/><s n="pres"/><s n="p1"/><s n="sg"/></r></p></e>
  <e>       <p><l>ienu</l>      <r>iet<s n="vblex"/><s n="pres"/><s n="p1"/><s n="sg"/></r></p></e>
  <e>       <p><l>ejam</l>      <r>iet<s n="vblex"/><s n="pres"/><s n="p1"/><s n="pl"/></r></p></e>
  <e>       <p><l>ejam</l>      <r>iet<s n="vblex"/></r></p><par n="zogam/s__pprs_psv"/></e>
  <e>       <p><l>ienam</l>     <r>iet<s n="vblex"/><s n="pres"/><s n="p1"/><s n="pl"/></r></p></e>
  <e>       <p><l>ienam</l>     <r>iet<s n="vblex"/></r></p><par n="zogam/s__pprs_psv"/></e>
  <e>       <p><l>ej</l>        <r>iet<s n="vblex"/><s n="pres"/><s n="p2"/><s n="sg"/></r></p></e>
  <e>       <p><l>ien</l>       <r>iet<s n="vblex"/><s n="pres"/><s n="p2"/><s n="sg"/></r></p></e>
  <e>       <p><l>ienat</l>     <r>iet<s n="vblex"/><s n="pres"/><s n="p2"/><s n="pl"/></r></p></e>
  <e>       <p><l>ejat</l>      <r>iet<s n="vblex"/><s n="pres"/><s n="p2"/><s n="pl"/></r></p></e>
  <e>       <p><l>ien</l>       <r>iet<s n="vblex"/><s n="pres"/><s n="p3"/><s n="sp"/></r></p></e>
  <e>       <p><l>ien</l>       <r>iet<s n="vblex"/></r></p><par n="skrien/ošs__pprs_act"/></e>
  <e>       <p><l>ej</l>        <r>iet<s n="vblex"/><s n="pres"/><s n="p3"/><s n="sp"/></r></p></e>
  <e>       <p><l>ej</l>        <r>iet<s n="vblex"/></r></p><par n="skrien/ošs__pprs_act"/></e>
</pardef>
<pardef n="ienī/st__vblex">
  <e>       <p><l>dīšu</l>      <r>st<s n="vblex"/><s n="fut"/><s n="p1"/><s n="sg"/></r></p></e>
  <e>       <p><l>dīsim</l>     <r>st<s n="vblex"/><s n="fut"/><s n="p1"/><s n="pl"/></r></p></e>
  <e>       <p><l>dīsi</l>      <r>st<s n="vblex"/><s n="fut"/><s n="p2"/><s n="sg"/></r></p></e>
  <e>       <p><l>dīsit</l>     <r>st<s n="vblex"/><s n="fut"/><s n="p2"/><s n="pl"/></r></p></e>
  <e>       <p><l>dīsiet</l>    <r>st<s n="vblex"/><s n="fut"/><s n="p2"/><s n="pl"/></r></p></e>
  <e>       <p><l>dīs</l>       <r>st<s n="vblex"/><s n="fut"/><s n="p3"/><s n="sp"/></r></p></e>
  <e>       <p><l>st</l>        <r>st<s n="vblex"/><s n="inf"/></r></p></e>
  <e>       <p><l>z</l>        <r>st<s n="vblex"/></r></p><par n="mez/dams__pprs_act"/></e>
  <e>       <p><l>st</l>        <r>st<s n="vblex"/></r></p><par n="lēkt/s__pp_psv"/></e>
  <e>       <p><l>du</l>        <r>st<s n="vblex"/><s n="past"/><s n="p1"/><s n="sg"/></r></p></e>
  <e>       <p><l>dām</l>       <r>st<s n="vblex"/><s n="past"/><s n="p1"/><s n="pl"/></r></p></e>
  <e>       <p><l>di</l>        <r>st<s n="vblex"/><s n="past"/><s n="p2"/><s n="sg"/></r></p></e>
  <e>       <p><l>dāt</l>       <r>st<s n="vblex"/><s n="past"/><s n="p2"/><s n="pl"/></r></p></e>
  <e>       <p><l>da</l>        <r>st<s n="vblex"/><s n="past"/><s n="p3"/><s n="sp"/></r></p></e>
  <e>       <p><l>d</l>        <r>st<s n="vblex"/></r></p><par n="cēl/is__pp_act"/></e>
  <e>       <p><l>stu</l>       <r>st<s n="vblex"/><s n="pres"/><s n="p1"/><s n="sg"/></r></p></e>
  <e>       <p><l>stam</l>      <r>st<s n="vblex"/><s n="pres"/><s n="p1"/><s n="pl"/></r></p></e>
  <e>       <p><l>stam</l>      <r>st<s n="vblex"/></r></p><par n="zogam/s__pprs_psv"/></e>
  <e>       <p><l>sti</l>       <r>st<s n="vblex"/><s n="pres"/><s n="p2"/><s n="sg"/></r></p></e>
  <e>       <p><l>stat</l>      <r>st<s n="vblex"/><s n="pres"/><s n="p2"/><s n="pl"/></r></p></e>
</pardef>
<pardef n="sm/ieties__vblex">
  <e>       <p><l>iešos</l>     <r>ieties<s n="vblex"/><s n="ref"/><s n="fut"/><s n="p1"/><s n="sg"/></r></p></e>
  <e>       <p><l>iesimies</l>  <r>ieties<s n="vblex"/><s n="ref"/><s n="fut"/><s n="p1"/><s n="pl"/></r></p></e>
  <e>       <p><l>iesies</l>    <r>ieties<s n="vblex"/><s n="ref"/><s n="fut"/><s n="p2"/><s n="sg"/></r></p></e>
  <e>       <p><l>iesieties</l> <r>ieties<s n="vblex"/><s n="ref"/><s n="fut"/><s n="p2"/><s n="pl"/></r></p></e>
  <e>       <p><l>iesities</l>  <r>ieties<s n="vblex"/><s n="ref"/><s n="fut"/><s n="p2"/><s n="pl"/></r></p></e>
  <e>       <p><l>iesies</l>    <r>ieties<s n="vblex"/><s n="ref"/><s n="fut"/><s n="p3"/><s n="sp"/></r></p></e>
  <e>       <p><l>ieties</l>    <r>ieties<s n="vblex"/><s n="ref"/><s n="inf"/></r></p></e>
  <e>       <p><l>ie</l>    <r>ieties<s n="vblex"/><s n="ref"/></r></p><par n="smie/damies__pprs_act"/></e>
  <e>       <p><l>ējos</l>      <r>ieties<s n="vblex"/><s n="ref"/><s n="past"/><s n="p1"/><s n="sg"/></r></p></e>
  <e>       <p><l>ējāmies</l>   <r>ieties<s n="vblex"/><s n="ref"/><s n="past"/><s n="p1"/><s n="pl"/></r></p></e>
  <e>       <p><l>ējies</l>     <r>ieties<s n="vblex"/><s n="ref"/><s n="past"/><s n="p2"/><s n="sg"/></r></p></e>
  <e>       <p><l>ējāties</l>   <r>ieties<s n="vblex"/><s n="ref"/><s n="past"/><s n="p2"/><s n="pl"/></r></p></e>
  <e>       <p><l>ējās</l>      <r>ieties<s n="vblex"/><s n="ref"/><s n="past"/><s n="p3"/><s n="sp"/></r></p></e>
  <e>       <p><l>ejos</l>      <r>ieties<s n="vblex"/><s n="ref"/><s n="pres"/><s n="p1"/><s n="sg"/></r></p></e>
  <e>       <p><l>ejamies</l>   <r>ieties<s n="vblex"/><s n="ref"/><s n="pres"/><s n="p1"/><s n="pl"/></r></p></e>
  <e>       <p><l>ejies</l>     <r>ieties<s n="vblex"/><s n="ref"/><s n="pres"/><s n="p2"/><s n="sg"/></r></p></e>
  <e>       <p><l>ejaties</l>   <r>ieties<s n="vblex"/><s n="ref"/><s n="pres"/><s n="p2"/><s n="pl"/></r></p></e>
  <e>       <p><l>ejas</l>      <r>ieties<s n="vblex"/><s n="ref"/><s n="pres"/><s n="p3"/><s n="sp"/></r></p></e>
</pardef>
<pardef n="apdzi/st__vblex">
  <e>       <p><l>sīšu</l>      <r>st<s n="vblex"/><s n="fut"/><s n="p1"/><s n="sg"/></r></p></e>
  <e>       <p><l>sīsim</l>     <r>st<s n="vblex"/><s n="fut"/><s n="p1"/><s n="pl"/></r></p></e>
  <e>       <p><l>sīsi</l>      <r>st<s n="vblex"/><s n="fut"/><s n="p2"/><s n="sg"/></r></p></e>
  <e>       <p><l>sīsiet</l>    <r>st<s n="vblex"/><s n="fut"/><s n="p2"/><s n="pl"/></r></p></e>
  <e>       <p><l>sīsit</l>     <r>st<s n="vblex"/><s n="fut"/><s n="p2"/><s n="pl"/></r></p></e>
  <e>       <p><l>sīs</l>       <r>st<s n="vblex"/><s n="fut"/><s n="p3"/><s n="sp"/></r></p></e>
  <e>       <p><l>st</l>        <r>st<s n="vblex"/><s n="inf"/></r></p></e>
  <e>       <p><l>z</l>        <r>st<s n="vblex"/></r></p><par n="mez/dams__pprs_act"/></e>
  <e>       <p><l>st</l>        <r>st<s n="vblex"/></r></p><par n="lēkt/s__pp_psv"/></e>
  <e>       <p><l>su</l>        <r>st<s n="vblex"/><s n="past"/><s n="p1"/><s n="sg"/></r></p></e>
  <e>       <p><l>sām</l>       <r>st<s n="vblex"/><s n="past"/><s n="p1"/><s n="pl"/></r></p></e>
  <e>       <p><l>si</l>        <r>st<s n="vblex"/><s n="past"/><s n="p2"/><s n="sg"/></r></p></e>
  <e>       <p><l>sāt</l>       <r>st<s n="vblex"/><s n="past"/><s n="p2"/><s n="pl"/></r></p></e>
  <e>       <p><l>sa</l>        <r>st<s n="vblex"/><s n="past"/><s n="p3"/><s n="sp"/></r></p></e>
  <e>       <p><l>s</l>        <r>st<s n="vblex"/></r></p><par n="cēl/is__pp_act"/></e>
  <e>       <p><l>estu</l>      <r>st<s n="vblex"/><s n="pres"/><s n="p1"/><s n="sg"/></r></p></e>
  <e>       <p><l>estam</l>     <r>st<s n="vblex"/><s n="pres"/><s n="p1"/><s n="pl"/></r></p></e>
  <e>       <p><l>estam</l>     <r>st<s n="vblex"/></r></p><par n="zogam/s__pprs_psv"/></e>
  <e>       <p><l>esti</l>      <r>st<s n="vblex"/><s n="pres"/><s n="p2"/><s n="sg"/></r></p></e>
  <e>       <p><l>estat</l>     <r>st<s n="vblex"/><s n="pres"/><s n="p2"/><s n="pl"/></r></p></e>
  <e>       <p><l>est</l>       <r>st<s n="vblex"/><s n="pres"/><s n="p3"/><s n="sp"/></r></p></e>
  <e>       <p><l>est</l>       <r>st<s n="vblex"/></r></p><par n="skrien/ošs__pprs_act"/></e>
</pardef>
<pardef n="li/kt__vblex">
  <e>       <p><l>kšu</l>       <r>kt<s n="vblex"/><s n="fut"/><s n="p1"/><s n="sg"/></r></p></e>
  <e>       <p><l>ksim</l>      <r>kt<s n="vblex"/><s n="fut"/><s n="p1"/><s n="pl"/></r></p></e>
  <e>       <p><l>ksi</l>       <r>kt<s n="vblex"/><s n="fut"/><s n="p2"/><s n="sg"/></r></p></e>
  <e>       <p><l>ksit</l>      <r>kt<s n="vblex"/><s n="fut"/><s n="p2"/><s n="pl"/></r></p></e>
  <e>       <p><l>ksiet</l>     <r>kt<s n="vblex"/><s n="fut"/><s n="p2"/><s n="pl"/></r></p></e>
  <e>       <p><l>ks</l>        <r>kt<s n="vblex"/><s n="fut"/><s n="p3"/><s n="sp"/></r></p></e>
  <e>       <p><l>kt</l>        <r>kt<s n="vblex"/><s n="inf"/></r></p></e>
  <e>       <p><l>k</l>        <r>kt<s n="vblex"/></r></p><par n="mez/dams__pprs_act"/></e>
  <e>       <p><l>kt</l>        <r>kt<s n="vblex"/></r></p><par n="lēkt/s__pp_psv"/></e>
  <e>       <p><l>ku</l>        <r>kt<s n="vblex"/><s n="past"/><s n="p1"/><s n="sg"/></r></p></e>
  <e>       <p><l>kām</l>       <r>kt<s n="vblex"/><s n="past"/><s n="p1"/><s n="pl"/></r></p></e>
  <e>       <p><l>ki</l>        <r>kt<s n="vblex"/><s n="past"/><s n="p2"/><s n="sg"/></r></p></e>
  <e>       <p><l>kāt</l>       <r>kt<s n="vblex"/><s n="past"/><s n="p2"/><s n="pl"/></r></p></e>
  <e>       <p><l>ka</l>        <r>kt<s n="vblex"/><s n="past"/><s n="p3"/><s n="sp"/></r></p></e>
  <e>       <p><l>k</l>        <r>kt<s n="vblex"/></r></p><par n="cēl/is__pp_act"/></e>
  <e>       <p><l>eku</l>       <r>kt<s n="vblex"/><s n="pres"/><s n="p1"/><s n="sg"/></r></p></e>
  <e>       <p><l>ekam</l>      <r>kt<s n="vblex"/><s n="pres"/><s n="p1"/><s n="pl"/></r></p></e>
  <e>       <p><l>ekam</l>      <r>kt<s n="vblex"/></r></p><par n="zogam/s__pprs_psv"/></e>
  <e>       <p><l>ec</l>        <r>kt<s n="vblex"/><s n="pres"/><s n="p2"/><s n="sg"/></r></p></e>
  <e>       <p><l>ekat</l>      <r>kt<s n="vblex"/><s n="pres"/><s n="p2"/><s n="pl"/></r></p></e>
  <e>       <p><l>ek</l>        <r>kt<s n="vblex"/><s n="pres"/><s n="p3"/><s n="sp"/></r></p></e>
  <e>       <p><l>ek</l>        <r>kt<s n="vblex"/></r></p><par n="skrien/ošs__pprs_act"/></e>
</pardef>
<pardef n="šķ/irties__vblex">
  <e>       <p><l>iršos</l>     <r>irties<s n="vblex"/><s n="ref"/><s n="fut"/><s n="p1"/><s n="sg"/></r></p></e>
  <e>       <p><l>irsimies</l>  <r>irties<s n="vblex"/><s n="ref"/><s n="fut"/><s n="p1"/><s n="pl"/></r></p></e>
  <e>       <p><l>irsies</l>    <r>irties<s n="vblex"/><s n="ref"/><s n="fut"/><s n="p2"/><s n="sg"/></r></p></e>
  <e>       <p><l>irsieties</l> <r>irties<s n="vblex"/><s n="ref"/><s n="fut"/><s n="p2"/><s n="pl"/></r></p></e>
  <e>       <p><l>irsities</l>  <r>irties<s n="vblex"/><s n="ref"/><s n="fut"/><s n="p2"/><s n="pl"/></r></p></e>
  <e>       <p><l>irsies</l>    <r>irties<s n="vblex"/><s n="ref"/><s n="fut"/><s n="p3"/><s n="sp"/></r></p></e>
  <e>       <p><l>irties</l>    <r>irties<s n="vblex"/><s n="ref"/><s n="inf"/></r></p></e>
  <e>       <p><l>ir</l>    <r>irties<s n="vblex"/><s n="ref"/></r></p><par n="smie/damies__pprs_act"/></e>
  <e>       <p><l>īros</l>      <r>irties<s n="vblex"/><s n="ref"/><s n="past"/><s n="p1"/><s n="sg"/></r></p></e>
  <e>       <p><l>īrāmies</l>   <r>irties<s n="vblex"/><s n="ref"/><s n="past"/><s n="p1"/><s n="pl"/></r></p></e>
  <e>       <p><l>īries</l>     <r>irties<s n="vblex"/><s n="ref"/><s n="past"/><s n="p2"/><s n="sg"/></r></p></e>
  <e>       <p><l>īrāties</l>   <r>irties<s n="vblex"/><s n="ref"/><s n="past"/><s n="p2"/><s n="pl"/></r></p></e>
  <e>       <p><l>īrās</l>      <r>irties<s n="vblex"/><s n="ref"/><s n="past"/><s n="p3"/><s n="sp"/></r></p></e>
  <e>       <p><l>iros</l>      <r>irties<s n="vblex"/><s n="ref"/><s n="pres"/><s n="p1"/><s n="sg"/></r></p></e>
  <e>       <p><l>iramies</l>   <r>irties<s n="vblex"/><s n="ref"/><s n="pres"/><s n="p1"/><s n="pl"/></r></p></e>
  <e>       <p><l>iries</l>     <r>irties<s n="vblex"/><s n="ref"/><s n="pres"/><s n="p2"/><s n="sg"/></r></p></e>
  <e>       <p><l>iraties</l>   <r>irties<s n="vblex"/><s n="ref"/><s n="pres"/><s n="p2"/><s n="pl"/></r></p></e>
  <e>       <p><l>iras</l>      <r>irties<s n="vblex"/><s n="ref"/><s n="pres"/><s n="p3"/><s n="sp"/></r></p></e>
</pardef>
<pardef n="sl/ieties__vblex">
  <e>       <p><l>iešos</l>     <r>ieties<s n="vblex"/><s n="ref"/><s n="fut"/><s n="p1"/><s n="sg"/></r></p></e>
  <e>       <p><l>iesimies</l>  <r>ieties<s n="vblex"/><s n="ref"/><s n="fut"/><s n="p1"/><s n="pl"/></r></p></e>
  <e>       <p><l>iesies</l>    <r>ieties<s n="vblex"/><s n="ref"/><s n="fut"/><s n="p2"/><s n="sg"/></r></p></e>
  <e>       <p><l>iesieties</l> <r>ieties<s n="vblex"/><s n="ref"/><s n="fut"/><s n="p2"/><s n="pl"/></r></p></e>
  <e>       <p><l>iesities</l>  <r>ieties<s n="vblex"/><s n="ref"/><s n="fut"/><s n="p2"/><s n="pl"/></r></p></e>
  <e>       <p><l>iesies</l>    <r>ieties<s n="vblex"/><s n="ref"/><s n="fut"/><s n="p3"/><s n="sp"/></r></p></e>
  <e>       <p><l>ieties</l>    <r>ieties<s n="vblex"/><s n="ref"/><s n="inf"/></r></p></e>
  <e>       <p><l>ie</l>    <r>ieties<s n="vblex"/><s n="ref"/></r></p><par n="smie/damies__pprs_act"/></e>
  <e>       <p><l>ējos</l>      <r>ieties<s n="vblex"/><s n="ref"/><s n="past"/><s n="p1"/><s n="sg"/></r></p></e>
  <e>       <p><l>ējāmies</l>   <r>ieties<s n="vblex"/><s n="ref"/><s n="past"/><s n="p1"/><s n="pl"/></r></p></e>
  <e>       <p><l>ējies</l>     <r>ieties<s n="vblex"/><s n="ref"/><s n="past"/><s n="p2"/><s n="sg"/></r></p></e>
  <e>       <p><l>ējāties</l>   <r>ieties<s n="vblex"/><s n="ref"/><s n="past"/><s n="p2"/><s n="pl"/></r></p></e>
  <e>       <p><l>ējās</l>      <r>ieties<s n="vblex"/><s n="ref"/><s n="past"/><s n="p3"/><s n="sp"/></r></p></e>
  <e>       <p><l>ienos</l>     <r>ieties<s n="vblex"/><s n="ref"/><s n="pres"/><s n="p1"/><s n="sg"/></r></p></e>
  <e>       <p><l>ejos</l>      <r>ieties<s n="vblex"/><s n="ref"/><s n="pres"/><s n="p1"/><s n="sg"/></r></p></e>
  <e>       <p><l>ejamies</l>   <r>ieties<s n="vblex"/><s n="ref"/><s n="pres"/><s n="p1"/><s n="pl"/></r></p></e>
  <e>       <p><l>ienamies</l>  <r>ieties<s n="vblex"/><s n="ref"/><s n="pres"/><s n="p1"/><s n="pl"/></r></p></e>
  <e>       <p><l>ienies</l>    <r>ieties<s n="vblex"/><s n="ref"/><s n="pres"/><s n="p2"/><s n="sg"/></r></p></e>
  <e>       <p><l>ejies</l>     <r>ieties<s n="vblex"/><s n="ref"/><s n="pres"/><s n="p2"/><s n="sg"/></r></p></e>
  <e>       <p><l>ejaties</l>   <r>ieties<s n="vblex"/><s n="ref"/><s n="pres"/><s n="p2"/><s n="pl"/></r></p></e>
  <e>       <p><l>ienaties</l>  <r>ieties<s n="vblex"/><s n="ref"/><s n="pres"/><s n="p2"/><s n="pl"/></r></p></e>
  <e>       <p><l>ienas</l>     <r>ieties<s n="vblex"/><s n="ref"/><s n="pres"/><s n="p3"/><s n="sp"/></r></p></e>
  <e>       <p><l>ejas</l>      <r>ieties<s n="vblex"/><s n="ref"/><s n="pres"/><s n="p3"/><s n="sp"/></r></p></e>
</pardef>
<pardef n="atz/īt__vblex">
  <e>       <p><l>īšu</l>       <r>īt<s n="vblex"/><s n="fut"/><s n="p1"/><s n="sg"/></r></p></e>
  <e>       <p><l>īsim</l>      <r>īt<s n="vblex"/><s n="fut"/><s n="p1"/><s n="pl"/></r></p></e>
  <e>       <p><l>īsi</l>       <r>īt<s n="vblex"/><s n="fut"/><s n="p2"/><s n="sg"/></r></p></e>
  <e>       <p><l>īsit</l>      <r>īt<s n="vblex"/><s n="fut"/><s n="p2"/><s n="pl"/></r></p></e>
  <e>       <p><l>īsiet</l>     <r>īt<s n="vblex"/><s n="fut"/><s n="p2"/><s n="pl"/></r></p></e>
  <e>       <p><l>īs</l>        <r>īt<s n="vblex"/><s n="fut"/><s n="p3"/><s n="sp"/></r></p></e>
  <e>       <p><l>īt</l>        <r>īt<s n="vblex"/><s n="inf"/></r></p></e>
  <e>       <p><l>ī</l>        <r>īt<s n="vblex"/></r></p><par n="mez/dams__pprs_act"/></e>
  <e>       <p><l>īt</l>        <r>īt<s n="vblex"/></r></p><par n="lēkt/s__pp_psv"/></e>
  <e>       <p><l>inu</l>       <r>īt<s n="vblex"/><s n="past"/><s n="p1"/><s n="sg"/></r></p></e>
  <e>       <p><l>inām</l>      <r>īt<s n="vblex"/><s n="past"/><s n="p1"/><s n="pl"/></r></p></e>
  <e>       <p><l>ini</l>       <r>īt<s n="vblex"/><s n="past"/><s n="p2"/><s n="sg"/></r></p></e>
  <e>       <p><l>ināt</l>      <r>īt<s n="vblex"/><s n="past"/><s n="p2"/><s n="pl"/></r></p></e>
  <e>       <p><l>ina</l>       <r>īt<s n="vblex"/><s n="past"/><s n="p3"/><s n="sp"/></r></p></e>
  <e>       <p><l>in</l>       <r>īt<s n="vblex"/></r></p><par n="cēl/is__pp_act"/></e>
  <e>       <p><l>īstu</l>      <r>īt<s n="vblex"/><s n="pres"/><s n="p1"/><s n="sg"/></r></p></e>
  <e>       <p><l>īstam</l>     <r>īt<s n="vblex"/><s n="pres"/><s n="p1"/><s n="pl"/></r></p></e>
  <e>       <p><l>īstam</l>     <r>īt<s n="vblex"/></r></p><par n="zogam/s__pprs_psv"/></e>
  <e>       <p><l>īsti</l>      <r>īt<s n="vblex"/><s n="pres"/><s n="p2"/><s n="sg"/></r></p></e>
  <e>       <p><l>īstat</l>     <r>īt<s n="vblex"/><s n="pres"/><s n="p2"/><s n="pl"/></r></p></e>
  <e>       <p><l>īst</l>       <r>īt<s n="vblex"/><s n="pres"/><s n="p3"/><s n="sp"/></r></p></e>
  <e>       <p><l>īst</l>       <r>īt<s n="vblex"/></r></p><par n="skrien/ošs__pprs_act"/></e>
</pardef>
<pardef n="iebr/ukt__vblex">
  <e>       <p><l>ukšu</l>      <r>ukt<s n="vblex"/><s n="fut"/><s n="p1"/><s n="sg"/></r></p></e>
  <e>       <p><l>uksim</l>     <r>ukt<s n="vblex"/><s n="fut"/><s n="p1"/><s n="pl"/></r></p></e>
  <e>       <p><l>uksi</l>      <r>ukt<s n="vblex"/><s n="fut"/><s n="p2"/><s n="sg"/></r></p></e>
  <e>       <p><l>uksit</l>     <r>ukt<s n="vblex"/><s n="fut"/><s n="p2"/><s n="pl"/></r></p></e>
  <e>       <p><l>uksiet</l>    <r>ukt<s n="vblex"/><s n="fut"/><s n="p2"/><s n="pl"/></r></p></e>
  <e>       <p><l>uks</l>       <r>ukt<s n="vblex"/><s n="fut"/><s n="p3"/><s n="sp"/></r></p></e>
  <e>       <p><l>ukt</l>       <r>ukt<s n="vblex"/><s n="inf"/></r></p></e>
  <e>       <p><l>uk</l>       <r>ukt<s n="vblex"/></r></p><par n="mez/dams__pprs_act"/></e>
  <e>       <p><l>ukt</l>       <r>ukt<s n="vblex"/></r></p><par n="lēkt/s__pp_psv"/></e>
  <e>       <p><l>uku</l>       <r>ukt<s n="vblex"/><s n="past"/><s n="p1"/><s n="sg"/></r></p></e>
  <e>       <p><l>ukām</l>      <r>ukt<s n="vblex"/><s n="past"/><s n="p1"/><s n="pl"/></r></p></e>
  <e>       <p><l>uki</l>       <r>ukt<s n="vblex"/><s n="past"/><s n="p2"/><s n="sg"/></r></p></e>
  <e>       <p><l>ukāt</l>      <r>ukt<s n="vblex"/><s n="past"/><s n="p2"/><s n="pl"/></r></p></e>
  <e>       <p><l>uka</l>       <r>ukt<s n="vblex"/><s n="past"/><s n="p3"/><s n="sp"/></r></p></e>
  <e>       <p><l>uk</l>       <r>ukt<s n="vblex"/></r></p><par n="cēl/is__pp_act"/></e>
  <e>       <p><l>ūku</l>       <r>ukt<s n="vblex"/><s n="pres"/><s n="p1"/><s n="sg"/></r></p></e>
  <e>       <p><l>ūkam</l>      <r>ukt<s n="vblex"/><s n="pres"/><s n="p1"/><s n="pl"/></r></p></e>
  <e>       <p><l>ūkam</l>      <r>ukt<s n="vblex"/></r></p><par n="zogam/s__pprs_psv"/></e>
  <e>       <p><l>ūc</l>        <r>ukt<s n="vblex"/><s n="pres"/><s n="p2"/><s n="sg"/></r></p></e>
  <e>       <p><l>ūkat</l>      <r>ukt<s n="vblex"/><s n="pres"/><s n="p2"/><s n="pl"/></r></p></e>
  <e>       <p><l>ūk</l>        <r>ukt<s n="vblex"/><s n="pres"/><s n="p3"/><s n="sp"/></r></p></e>
  <e>       <p><l>ūk</l>        <r>ukt<s n="vblex"/></r></p><par n="skrien/ošs__pprs_act"/></e>
</pardef>
<pardef n="/sašust__vblex">
  <e>       <p><l>sašutīšu</l>  <r>sašust<s n="vblex"/><s n="fut"/><s n="p1"/><s n="sg"/></r></p></e>
  <e>       <p><l>sašutīsim</l> <r>sašust<s n="vblex"/><s n="fut"/><s n="p1"/><s n="pl"/></r></p></e>
  <e>       <p><l>sašutīsi</l>  <r>sašust<s n="vblex"/><s n="fut"/><s n="p2"/><s n="sg"/></r></p></e>
  <e>       <p><l>sašutīsit</l> <r>sašust<s n="vblex"/><s n="fut"/><s n="p2"/><s n="pl"/></r></p></e>
  <e>       <p><l>sašutīsiet</l><r>sašust<s n="vblex"/><s n="fut"/><s n="p2"/><s n="pl"/></r></p></e>
  <e>       <p><l>sašutīs</l>   <r>sašust<s n="vblex"/><s n="fut"/><s n="p3"/><s n="sp"/></r></p></e>
  <e>       <p><l>sašust</l>    <r>sašust<s n="vblex"/><s n="inf"/></r></p></e>
  <e>       <p><l>sašuz</l>    <r>sašust<s n="vblex"/></r></p><par n="mez/dams__pprs_act"/></e>
  <e>       <p><l>sašust</l>    <r>sašust<s n="vblex"/></r></p><par n="lēkt/s__pp_psv"/></e>
  <e>       <p><l>sašutu</l>    <r>sašust<s n="vblex"/><s n="past"/><s n="p1"/><s n="sg"/></r></p></e>
  <e>       <p><l>sašutām</l>   <r>sašust<s n="vblex"/><s n="past"/><s n="p1"/><s n="pl"/></r></p></e>
  <e>       <p><l>sašuti</l>    <r>sašust<s n="vblex"/><s n="past"/><s n="p2"/><s n="sg"/></r></p></e>
  <e>       <p><l>sašutāt</l>   <r>sašust<s n="vblex"/><s n="past"/><s n="p2"/><s n="pl"/></r></p></e>
  <e>       <p><l>sašuta</l>    <r>sašust<s n="vblex"/><s n="past"/><s n="p3"/><s n="sp"/></r></p></e>
  <e>       <p><l>sašut</l>    <r>sašust<s n="vblex"/></r></p><par n="cēl/is__pp_act"/></e>
</pardef>
<pardef n="atsa/cīties__vblex">
  <e>       <p><l>cīšos</l>     <r>cīties<s n="vblex"/><s n="ref"/><s n="fut"/><s n="p1"/><s n="sg"/></r></p></e>
  <e>       <p><l>cīsimies</l>  <r>cīties<s n="vblex"/><s n="ref"/><s n="fut"/><s n="p1"/><s n="pl"/></r></p></e>
  <e>       <p><l>cīsies</l>    <r>cīties<s n="vblex"/><s n="ref"/><s n="fut"/><s n="p2"/><s n="sg"/></r></p></e>
  <e>       <p><l>cīsieties</l> <r>cīties<s n="vblex"/><s n="ref"/><s n="fut"/><s n="p2"/><s n="pl"/></r></p></e>
  <e>       <p><l>cīsities</l>  <r>cīties<s n="vblex"/><s n="ref"/><s n="fut"/><s n="p2"/><s n="pl"/></r></p></e>
  <e>       <p><l>cīsies</l>    <r>cīties<s n="vblex"/><s n="ref"/><s n="fut"/><s n="p3"/><s n="sp"/></r></p></e>
  <e>       <p><l>cīties</l>    <r>cīties<s n="vblex"/><s n="ref"/><s n="inf"/></r></p></e>
  <e>       <p><l>cī</l>    <r>cīties<s n="vblex"/><s n="ref"/></r></p><par n="smie/damies__pprs_act"/></e>
  <e>       <p><l>cījos</l>     <r>cīties<s n="vblex"/><s n="ref"/><s n="past"/><s n="p1"/><s n="sg"/></r></p></e>
  <e>       <p><l>cījāmies</l>  <r>cīties<s n="vblex"/><s n="ref"/><s n="past"/><s n="p1"/><s n="pl"/></r></p></e>
  <e>       <p><l>cījies</l>    <r>cīties<s n="vblex"/><s n="ref"/><s n="past"/><s n="p2"/><s n="sg"/></r></p></e>
  <e>       <p><l>cījāties</l>  <r>cīties<s n="vblex"/><s n="ref"/><s n="past"/><s n="p2"/><s n="pl"/></r></p></e>
  <e>       <p><l>cījās</l>     <r>cīties<s n="vblex"/><s n="ref"/><s n="past"/><s n="p3"/><s n="sp"/></r></p></e>
  <e>       <p><l>kos</l>       <r>cīties<s n="vblex"/><s n="ref"/><s n="pres"/><s n="p1"/><s n="sg"/></r></p></e>
  <e>       <p><l>kāmies</l>    <r>cīties<s n="vblex"/><s n="ref"/><s n="pres"/><s n="p1"/><s n="pl"/></r></p></e>
  <e>       <p><l>kies</l>      <r>cīties<s n="vblex"/><s n="ref"/><s n="pres"/><s n="p2"/><s n="sg"/></r></p></e>
  <e>       <p><l>kāties</l>    <r>cīties<s n="vblex"/><s n="ref"/><s n="pres"/><s n="p2"/><s n="pl"/></r></p></e>
  <e>       <p><l>kās</l>       <r>cīties<s n="vblex"/><s n="ref"/><s n="pres"/><s n="p3"/><s n="sp"/></r></p></e>
</pardef>
<pardef n="/būt__vblex">
  <e>       <p><l>būšu</l>      <r>būt<s n="vblex"/><s n="fut"/><s n="p1"/><s n="sg"/></r></p></e>
  <e>       <p><l>būsim</l>     <r>būt<s n="vblex"/><s n="fut"/><s n="p1"/><s n="pl"/></r></p></e>
  <e>       <p><l>būsi</l>      <r>būt<s n="vblex"/><s n="fut"/><s n="p2"/><s n="sg"/></r></p></e>
  <e>       <p><l>būsiet</l>    <r>būt<s n="vblex"/><s n="fut"/><s n="p2"/><s n="pl"/></r></p></e>
  <e>       <p><l>būsit</l>     <r>būt<s n="vblex"/><s n="fut"/><s n="p2"/><s n="pl"/></r></p></e>
  <e>       <p><l>būs</l>       <r>būt<s n="vblex"/><s n="fut"/><s n="p3"/><s n="sp"/></r></p></e>
  <e>       <p><l>būt</l>       <r>būt<s n="vblex"/><s n="inf"/></r></p></e>
  <e>       <p><l>bū</l>       <r>būt<s n="vblex"/></r></p><par n="mez/dams__pprs_act"/></e>
  <e>       <p><l>būt</l>       <r>būt<s n="vblex"/></r></p><par n="lēkt/s__pp_psv"/></e>
  <e>       <p><l>biju</l>      <r>būt<s n="vblex"/><s n="past"/><s n="p1"/><s n="sg"/></r></p></e>
  <e>       <p><l>bijām</l>     <r>būt<s n="vblex"/><s n="past"/><s n="p1"/><s n="pl"/></r></p></e>
  <e>       <p><l>biji</l>      <r>būt<s n="vblex"/><s n="past"/><s n="p2"/><s n="sg"/></r></p></e>
  <e>       <p><l>bijāt</l>     <r>būt<s n="vblex"/><s n="past"/><s n="p2"/><s n="pl"/></r></p></e>
  <e>       <p><l>bija</l>      <r>būt<s n="vblex"/><s n="past"/><s n="p3"/><s n="sp"/></r></p></e>
  <e>       <p><l>bij</l>      <r>būt<s n="vblex"/></r></p><par n="cēl/is__pp_act"/></e>
  <e>       <p><l>esmu</l>      <r>būt<s n="vblex"/><s n="pres"/><s n="p1"/><s n="sg"/></r></p></e>
  <e>       <p><l>esam</l>      <r>būt<s n="vblex"/><s n="pres"/><s n="p1"/><s n="pl"/></r></p></e>
  <e>       <p><l>esam</l>      <r>būt<s n="vblex"/></r></p><par n="zogam/s__pprs_psv"/></e>
  <e>       <p><l>esi</l>       <r>būt<s n="vblex"/><s n="pres"/><s n="p2"/><s n="sg"/></r></p></e>
  <e>       <p><l>esat</l>      <r>būt<s n="vblex"/><s n="pres"/><s n="p2"/><s n="pl"/></r></p></e>
  <e>       <p><l>ir</l>        <r>būt<s n="vblex"/><s n="pres"/><s n="p3"/><s n="sp"/></r></p></e>
  <e>       <p><l>ir</l>        <r>būt<s n="vblex"/></r></p><par n="skrien/ošs__pprs_act"/></e>
</pardef>
<pardef n="cen/sties__vblex">
  <e>       <p><l>tīšos</l>     <r>sties<s n="vblex"/><s n="ref"/><s n="fut"/><s n="p1"/><s n="sg"/></r></p></e>
  <e>       <p><l>tīsimies</l>  <r>sties<s n="vblex"/><s n="ref"/><s n="fut"/><s n="p1"/><s n="pl"/></r></p></e>
  <e>       <p><l>tīsies</l>    <r>sties<s n="vblex"/><s n="ref"/><s n="fut"/><s n="p2"/><s n="sg"/></r></p></e>
  <e>       <p><l>tīsities</l>  <r>sties<s n="vblex"/><s n="ref"/><s n="fut"/><s n="p2"/><s n="pl"/></r></p></e>
  <e>       <p><l>tīsieties</l> <r>sties<s n="vblex"/><s n="ref"/><s n="fut"/><s n="p2"/><s n="pl"/></r></p></e>
  <e>       <p><l>tīsies</l>    <r>sties<s n="vblex"/><s n="ref"/><s n="fut"/><s n="p3"/><s n="sp"/></r></p></e>
  <e>       <p><l>sties</l>     <r>sties<s n="vblex"/><s n="ref"/><s n="inf"/></r></p></e>
  <e>       <p><l>z</l>     <r>sties<s n="vblex"/><s n="ref"/></r></p><par n="smie/damies__pprs_act"/></e>
  <e>       <p><l>tos</l>       <r>sties<s n="vblex"/><s n="ref"/><s n="past"/><s n="p1"/><s n="sg"/></r></p></e>
  <e>       <p><l>tāmies</l>    <r>sties<s n="vblex"/><s n="ref"/><s n="past"/><s n="p1"/><s n="pl"/></r></p></e>
  <e>       <p><l>ties</l>      <r>sties<s n="vblex"/><s n="ref"/><s n="past"/><s n="p2"/><s n="sg"/></r></p></e>
  <e>       <p><l>tāties</l>    <r>sties<s n="vblex"/><s n="ref"/><s n="past"/><s n="p2"/><s n="pl"/></r></p></e>
  <e>       <p><l>tās</l>       <r>sties<s n="vblex"/><s n="ref"/><s n="past"/><s n="p3"/><s n="sp"/></r></p></e>
  <e>       <p><l>šos</l>       <r>sties<s n="vblex"/><s n="ref"/><s n="pres"/><s n="p1"/><s n="sg"/></r></p></e>
  <e>       <p><l>šamies</l>    <r>sties<s n="vblex"/><s n="ref"/><s n="pres"/><s n="p1"/><s n="pl"/></r></p></e>
  <e>       <p><l>ties</l>      <r>sties<s n="vblex"/><s n="ref"/><s n="pres"/><s n="p2"/><s n="sg"/></r></p></e>
  <e>       <p><l>šaties</l>    <r>sties<s n="vblex"/><s n="ref"/><s n="pres"/><s n="p2"/><s n="pl"/></r></p></e>
  <e>       <p><l>šas</l>       <r>sties<s n="vblex"/><s n="ref"/><s n="pres"/><s n="p3"/><s n="sp"/></r></p></e>
</pardef>
<pardef n="izkr/ist__vblex">
  <e>       <p><l>itīšu</l>     <r>ist<s n="vblex"/><s n="fut"/><s n="p1"/><s n="sg"/></r></p></e>
  <e>       <p><l>itīsim</l>    <r>ist<s n="vblex"/><s n="fut"/><s n="p1"/><s n="pl"/></r></p></e>
  <e>       <p><l>itīsi</l>     <r>ist<s n="vblex"/><s n="fut"/><s n="p2"/><s n="sg"/></r></p></e>
  <e>       <p><l>itīsit</l>    <r>ist<s n="vblex"/><s n="fut"/><s n="p2"/><s n="pl"/></r></p></e>
  <e>       <p><l>itīsiet</l>   <r>ist<s n="vblex"/><s n="fut"/><s n="p2"/><s n="pl"/></r></p></e>
  <e>       <p><l>itīs</l>      <r>ist<s n="vblex"/><s n="fut"/><s n="p3"/><s n="sp"/></r></p></e>
  <e>       <p><l>ist</l>       <r>ist<s n="vblex"/><s n="inf"/></r></p></e>
  <e>       <p><l>iz</l>       <r>ist<s n="vblex"/></r></p><par n="mez/dams__pprs_act"/></e>
  <e>       <p><l>ist</l>       <r>ist<s n="vblex"/></r></p><par n="lēkt/s__pp_psv"/></e>
  <e>       <p><l>itu</l>       <r>ist<s n="vblex"/><s n="past"/><s n="p1"/><s n="sg"/></r></p></e>
  <e>       <p><l>itām</l>      <r>ist<s n="vblex"/><s n="past"/><s n="p1"/><s n="pl"/></r></p></e>
  <e>       <p><l>iti</l>       <r>ist<s n="vblex"/><s n="past"/><s n="p2"/><s n="sg"/></r></p></e>
  <e>       <p><l>itāt</l>      <r>ist<s n="vblex"/><s n="past"/><s n="p2"/><s n="pl"/></r></p></e>
  <e>       <p><l>ita</l>       <r>ist<s n="vblex"/><s n="past"/><s n="p3"/><s n="sp"/></r></p></e>
  <e>       <p><l>it</l>       <r>ist<s n="vblex"/></r></p><par n="cēl/is__pp_act"/></e>
  <e>       <p><l>ītu</l>       <r>ist<s n="vblex"/><s n="pres"/><s n="p1"/><s n="sg"/></r></p></e>
  <e>       <p><l>ītam</l>      <r>ist<s n="vblex"/><s n="pres"/><s n="p1"/><s n="pl"/></r></p></e>
  <e>       <p><l>ītam</l>      <r>ist<s n="vblex"/></r></p><par n="zogam/s__pprs_psv"/></e>
  <e>       <p><l>īti</l>       <r>ist<s n="vblex"/><s n="pres"/><s n="p2"/><s n="sg"/></r></p></e>
  <e>       <p><l>ītat</l>      <r>ist<s n="vblex"/><s n="pres"/><s n="p2"/><s n="pl"/></r></p></e>
  <e>       <p><l>īt</l>        <r>ist<s n="vblex"/><s n="pres"/><s n="p3"/><s n="sp"/></r></p></e>
  <e>       <p><l>īt</l>        <r>ist<s n="vblex"/></r></p><par n="skrien/ošs__pprs_act"/></e>
</pardef>
<pardef n="apr/īt__vblex">
  <e>       <p><l>īšu</l>       <r>īt<s n="vblex"/><s n="fut"/><s n="p1"/><s n="sg"/></r></p></e>
  <e>       <p><l>īsim</l>      <r>īt<s n="vblex"/><s n="fut"/><s n="p1"/><s n="pl"/></r></p></e>
  <e>       <p><l>īsi</l>       <r>īt<s n="vblex"/><s n="fut"/><s n="p2"/><s n="sg"/></r></p></e>
  <e>       <p><l>īsit</l>      <r>īt<s n="vblex"/><s n="fut"/><s n="p2"/><s n="pl"/></r></p></e>
  <e>       <p><l>īsiet</l>     <r>īt<s n="vblex"/><s n="fut"/><s n="p2"/><s n="pl"/></r></p></e>
  <e>       <p><l>īs</l>        <r>īt<s n="vblex"/><s n="fut"/><s n="p3"/><s n="sp"/></r></p></e>
  <e>       <p><l>īt</l>        <r>īt<s n="vblex"/><s n="inf"/></r></p></e>
  <e>       <p><l>ī</l>        <r>īt<s n="vblex"/></r></p><par n="mez/dams__pprs_act"/></e>
  <e>       <p><l>īt</l>        <r>īt<s n="vblex"/></r></p><par n="lēkt/s__pp_psv"/></e>
  <e>       <p><l>iju</l>       <r>īt<s n="vblex"/><s n="past"/><s n="p1"/><s n="sg"/></r></p></e>
  <e>       <p><l>ijām</l>      <r>īt<s n="vblex"/><s n="past"/><s n="p1"/><s n="pl"/></r></p></e>
  <e>       <p><l>iji</l>       <r>īt<s n="vblex"/><s n="past"/><s n="p2"/><s n="sg"/></r></p></e>
  <e>       <p><l>ijāt</l>      <r>īt<s n="vblex"/><s n="past"/><s n="p2"/><s n="pl"/></r></p></e>
  <e>       <p><l>ija</l>       <r>īt<s n="vblex"/><s n="past"/><s n="p3"/><s n="sp"/></r></p></e>
  <e>       <p><l>ij</l>       <r>īt<s n="vblex"/></r></p><par n="cēl/is__pp_act"/></e>
  <e>       <p><l>iju</l>       <r>īt<s n="vblex"/><s n="pres"/><s n="p1"/><s n="sg"/></r></p></e>
  <e>       <p><l>ijam</l>      <r>īt<s n="vblex"/><s n="pres"/><s n="p1"/><s n="pl"/></r></p></e>
  <e>       <p><l>ijam</l>      <r>īt<s n="vblex"/></r></p><par n="zogam/s__pprs_psv"/></e>
  <e>       <p><l>ij</l>        <r>īt<s n="vblex"/><s n="pres"/><s n="p2"/><s n="sg"/></r></p></e>
  <e>       <p><l>ijat</l>      <r>īt<s n="vblex"/><s n="pres"/><s n="p2"/><s n="pl"/></r></p></e>
  <e>       <p><l>ij</l>        <r>īt<s n="vblex"/><s n="pres"/><s n="p3"/><s n="sp"/></r></p></e>
  <e>       <p><l>ij</l>        <r>īt<s n="vblex"/></r></p><par n="skrien/ošs__pprs_act"/></e>
</pardef>
<pardef n="/nākties__vblex">
  <e>       <p><l>nāksies</l>   <r>nākties<s n="vblex"/><s n="ref"/><s n="fut"/><s n="p3"/><s n="sp"/></r></p></e>
  <e>       <p><l>nākties</l>   <r>nākties<s n="vblex"/><s n="ref"/><s n="inf"/></r></p></e>
  <e>       <p><l>nāk</l>   <r>nākties<s n="vblex"/><s n="ref"/></r></p><par n="smie/damies__pprs_act"/></e>
  <e>       <p><l>nācās</l>     <r>nākties<s n="vblex"/><s n="ref"/><s n="past"/><s n="p3"/><s n="sp"/></r></p></e>
  <e>       <p><l>nākas</l>     <r>nākties<s n="vblex"/><s n="ref"/><s n="pres"/><s n="p3"/><s n="sp"/></r></p></e>
</pardef>
<pardef n="ķ/ert__vblex">
  <e>       <p><l>eršu</l>      <r>ert<s n="vblex"/><s n="fut"/><s n="p1"/><s n="sg"/></r></p></e>
  <e>       <p><l>ersim</l>     <r>ert<s n="vblex"/><s n="fut"/><s n="p1"/><s n="pl"/></r></p></e>
  <e>       <p><l>ersi</l>      <r>ert<s n="vblex"/><s n="fut"/><s n="p2"/><s n="sg"/></r></p></e>
  <e>       <p><l>ersit</l>     <r>ert<s n="vblex"/><s n="fut"/><s n="p2"/><s n="pl"/></r></p></e>
  <e>       <p><l>ersiet</l>    <r>ert<s n="vblex"/><s n="fut"/><s n="p2"/><s n="pl"/></r></p></e>
  <e>       <p><l>ers</l>       <r>ert<s n="vblex"/><s n="fut"/><s n="p3"/><s n="sp"/></r></p></e>
  <e>       <p><l>ert</l>       <r>ert<s n="vblex"/><s n="inf"/></r></p></e>
  <e>       <p><l>er</l>       <r>ert<s n="vblex"/></r></p><par n="mez/dams__pprs_act"/></e>
  <e>       <p><l>ert</l>       <r>ert<s n="vblex"/></r></p><par n="lēkt/s__pp_psv"/></e>
  <e>       <p><l>ēru</l>       <r>ert<s n="vblex"/><s n="past"/><s n="p1"/><s n="sg"/></r></p></e>
  <e>       <p><l>ērām</l>      <r>ert<s n="vblex"/><s n="past"/><s n="p1"/><s n="pl"/></r></p></e>
  <e>       <p><l>ēri</l>       <r>ert<s n="vblex"/><s n="past"/><s n="p2"/><s n="sg"/></r></p></e>
  <e>       <p><l>ērāt</l>      <r>ert<s n="vblex"/><s n="past"/><s n="p2"/><s n="pl"/></r></p></e>
  <e>       <p><l>ēra</l>       <r>ert<s n="vblex"/><s n="past"/><s n="p3"/><s n="sp"/></r></p></e>
  <e>       <p><l>ēr</l>       <r>ert<s n="vblex"/></r></p><par n="cēl/is__pp_act"/></e>
  <e>       <p><l>eru</l>       <r>ert<s n="vblex"/><s n="pres"/><s n="p1"/><s n="sg"/></r></p></e>
  <e>       <p><l>eram</l>      <r>ert<s n="vblex"/><s n="pres"/><s n="p1"/><s n="pl"/></r></p></e>
  <e>       <p><l>eram</l>      <r>ert<s n="vblex"/></r></p><par n="zogam/s__pprs_psv"/></e>
  <e>       <p><l>er</l>        <r>ert<s n="vblex"/><s n="pres"/><s n="p2"/><s n="sg"/></r></p></e>
  <e>       <p><l>erat</l>      <r>ert<s n="vblex"/><s n="pres"/><s n="p2"/><s n="pl"/></r></p></e>
  <e>       <p><l>er</l>        <r>ert<s n="vblex"/><s n="pres"/><s n="p3"/><s n="sp"/></r></p></e>
  <e>       <p><l>er</l>        <r>ert<s n="vblex"/></r></p><par n="skrien/ošs__pprs_act"/></e>
</pardef>
<pardef n="j/ust__vblex">
  <e>       <p><l>utīšu</l>     <r>ust<s n="vblex"/><s n="fut"/><s n="p1"/><s n="sg"/></r></p></e>
  <e>       <p><l>utīsim</l>    <r>ust<s n="vblex"/><s n="fut"/><s n="p1"/><s n="pl"/></r></p></e>
  <e>       <p><l>utīsi</l>     <r>ust<s n="vblex"/><s n="fut"/><s n="p2"/><s n="sg"/></r></p></e>
  <e>       <p><l>utīsit</l>    <r>ust<s n="vblex"/><s n="fut"/><s n="p2"/><s n="pl"/></r></p></e>
  <e>       <p><l>utīsiet</l>   <r>ust<s n="vblex"/><s n="fut"/><s n="p2"/><s n="pl"/></r></p></e>
  <e>       <p><l>utīs</l>      <r>ust<s n="vblex"/><s n="fut"/><s n="p3"/><s n="sp"/></r></p></e>
  <e>       <p><l>ust</l>       <r>ust<s n="vblex"/><s n="inf"/></r></p></e>
  <e>       <p><l>uz</l>       <r>ust<s n="vblex"/></r></p><par n="mez/dams__pprs_act"/></e>
  <e>       <p><l>ust</l>       <r>ust<s n="vblex"/></r></p><par n="lēkt/s__pp_psv"/></e>
  <e>       <p><l>utu</l>       <r>ust<s n="vblex"/><s n="past"/><s n="p1"/><s n="sg"/></r></p></e>
  <e>       <p><l>utām</l>      <r>ust<s n="vblex"/><s n="past"/><s n="p1"/><s n="pl"/></r></p></e>
  <e>       <p><l>uti</l>       <r>ust<s n="vblex"/><s n="past"/><s n="p2"/><s n="sg"/></r></p></e>
  <e>       <p><l>utāt</l>      <r>ust<s n="vblex"/><s n="past"/><s n="p2"/><s n="pl"/></r></p></e>
  <e>       <p><l>uta</l>       <r>ust<s n="vblex"/><s n="past"/><s n="p3"/><s n="sp"/></r></p></e>
  <e>       <p><l>ut</l>       <r>ust<s n="vblex"/></r></p><par n="cēl/is__pp_act"/></e>
  <e>       <p><l>ūtu</l>       <r>ust<s n="vblex"/><s n="pres"/><s n="p1"/><s n="sg"/></r></p></e>
  <e>       <p><l>ūtam</l>      <r>ust<s n="vblex"/><s n="pres"/><s n="p1"/><s n="pl"/></r></p></e>
  <e>       <p><l>ūtam</l>      <r>ust<s n="vblex"/></r></p><par n="zogam/s__pprs_psv"/></e>
  <e>       <p><l>ūti</l>       <r>ust<s n="vblex"/><s n="pres"/><s n="p2"/><s n="sg"/></r></p></e>
  <e>       <p><l>ūtat</l>      <r>ust<s n="vblex"/><s n="pres"/><s n="p2"/><s n="pl"/></r></p></e>
  <e>       <p><l>ūt</l>        <r>ust<s n="vblex"/><s n="pres"/><s n="p3"/><s n="sp"/></r></p></e>
  <e>       <p><l>ūt</l>        <r>ust<s n="vblex"/></r></p><par n="skrien/ošs__pprs_act"/></e>
</pardef>
<pardef n="gu/lēt__vblex">
  <e>       <p><l>lēšu</l>      <r>lēt<s n="vblex"/><s n="fut"/><s n="p1"/><s n="sg"/></r></p></e>
  <e>       <p><l>lēsim</l>     <r>lēt<s n="vblex"/><s n="fut"/><s n="p1"/><s n="pl"/></r></p></e>
  <e>       <p><l>lēsi</l>      <r>lēt<s n="vblex"/><s n="fut"/><s n="p2"/><s n="sg"/></r></p></e>
  <e>       <p><l>lēsiet</l>    <r>lēt<s n="vblex"/><s n="fut"/><s n="p2"/><s n="pl"/></r></p></e>
  <e>       <p><l>lēsit</l>     <r>lēt<s n="vblex"/><s n="fut"/><s n="p2"/><s n="pl"/></r></p></e>
  <e>       <p><l>lēs</l>       <r>lēt<s n="vblex"/><s n="fut"/><s n="p3"/><s n="sp"/></r></p></e>
  <e>       <p><l>lēt</l>       <r>lēt<s n="vblex"/><s n="inf"/></r></p></e>
  <e>       <p><l>lē</l>       <r>lēt<s n="vblex"/></r></p><par n="mez/dams__pprs_act"/></e>
  <e>       <p><l>lēt</l>       <r>lēt<s n="vblex"/></r></p><par n="lēkt/s__pp_psv"/></e>
  <e>       <p><l>lēju</l>      <r>lēt<s n="vblex"/><s n="past"/><s n="p1"/><s n="sg"/></r></p></e>
  <e>       <p><l>lējām</l>     <r>lēt<s n="vblex"/><s n="past"/><s n="p1"/><s n="pl"/></r></p></e>
  <e>       <p><l>lēji</l>      <r>lēt<s n="vblex"/><s n="past"/><s n="p2"/><s n="sg"/></r></p></e>
  <e>       <p><l>lējāt</l>     <r>lēt<s n="vblex"/><s n="past"/><s n="p2"/><s n="pl"/></r></p></e>
  <e>       <p><l>lēja</l>      <r>lēt<s n="vblex"/><s n="past"/><s n="p3"/><s n="sp"/></r></p></e>
  <e>       <p><l>lēj</l>      <r>lēt<s n="vblex"/></r></p><par n="cēl/is__pp_act"/></e>
  <e>       <p><l>ļu</l>        <r>lēt<s n="vblex"/><s n="pres"/><s n="p1"/><s n="sg"/></r></p></e>
  <e>       <p><l>ļam</l>       <r>lēt<s n="vblex"/><s n="pres"/><s n="p1"/><s n="pl"/></r></p></e>
  <e>       <p><l>ļam</l>       <r>lēt<s n="vblex"/></r></p><par n="zogam/s__pprs_psv"/></e>
  <e>       <p><l>li</l>        <r>lēt<s n="vblex"/><s n="pres"/><s n="p2"/><s n="sg"/></r></p></e>
  <e>       <p><l>ļat</l>       <r>lēt<s n="vblex"/><s n="pres"/><s n="p2"/><s n="pl"/></r></p></e>
  <e>       <p><l>ļ</l>         <r>lēt<s n="vblex"/><s n="pres"/><s n="p3"/><s n="sp"/></r></p></e>
  <e>       <p><l>ļ</l>         <r>lēt<s n="vblex"/></r></p><par n="skrien/ošs__pprs_act"/></e>
</pardef>
<pardef n="/ievajadzēties__vblex">
  <e>       <p><l>ievajadzēsies</l><r>ievajadzēties<s n="vblex"/><s n="ref"/><s n="fut"/><s n="p3"/><s n="sp"/></r></p></e>
  <e>       <p><l>ievajadzēties</l><r>ievajadzēties<s n="vblex"/><s n="ref"/><s n="inf"/></r></p></e>
  <e>       <p><l>ievajadzē</l><r>ievajadzēties<s n="vblex"/><s n="ref"/></r></p><par n="smie/damies__pprs_act"/></e>
  <e>       <p><l>ievajadzējās</l><r>ievajadzēties<s n="vblex"/><s n="ref"/><s n="past"/><s n="p3"/><s n="sp"/></r></p></e>
  <e>       <p><l>ievajagas</l> <r>ievajadzēties<s n="vblex"/><s n="ref"/><s n="pres"/><s n="p3"/><s n="sp"/></r></p></e>
</pardef>
<pardef n="/iet__vblex">
  <e>       <p><l>iešu</l>      <r>iet<s n="vblex"/><s n="fut"/><s n="p1"/><s n="sg"/></r></p></e>
  <e>       <p><l>iesim</l>     <r>iet<s n="vblex"/><s n="fut"/><s n="p1"/><s n="pl"/></r></p></e>
  <e>       <p><l>iesi</l>      <r>iet<s n="vblex"/><s n="fut"/><s n="p2"/><s n="sg"/></r></p></e>
  <e>       <p><l>iesiet</l>    <r>iet<s n="vblex"/><s n="fut"/><s n="p2"/><s n="pl"/></r></p></e>
  <e>       <p><l>iesit</l>     <r>iet<s n="vblex"/><s n="fut"/><s n="p2"/><s n="pl"/></r></p></e>
  <e>       <p><l>ies</l>       <r>iet<s n="vblex"/><s n="fut"/><s n="p3"/><s n="sp"/></r></p></e>
  <e>       <p><l>iet</l>       <r>iet<s n="vblex"/><s n="inf"/></r></p></e>
  <e>       <p><l>ie</l>       <r>iet<s n="vblex"/></r></p><par n="mez/dams__pprs_act"/></e>
  <e>       <p><l>iet</l>       <r>iet<s n="vblex"/></r></p><par n="lēkt/s__pp_psv"/></e>
  <e>       <p><l>gāju</l>      <r>iet<s n="vblex"/><s n="past"/><s n="p1"/><s n="sg"/></r></p></e>
  <e>       <p><l>gājām</l>     <r>iet<s n="vblex"/><s n="past"/><s n="p1"/><s n="pl"/></r></p></e>
  <e>       <p><l>gāji</l>      <r>iet<s n="vblex"/><s n="past"/><s n="p2"/><s n="sg"/></r></p></e>
  <e>       <p><l>gājāt</l>     <r>iet<s n="vblex"/><s n="past"/><s n="p2"/><s n="pl"/></r></p></e>
  <e>       <p><l>gāja</l>      <r>iet<s n="vblex"/><s n="past"/><s n="p3"/><s n="sp"/></r></p></e>
  <e>       <p><l>gāj</l>      <r>iet<s n="vblex"/></r></p><par n="cēl/is__pp_act"/></e>
  <e>       <p><l>eju</l>       <r>iet<s n="vblex"/><s n="pres"/><s n="p1"/><s n="sg"/></r></p></e>
  <e>       <p><l>ejam</l>      <r>iet<s n="vblex"/><s n="pres"/><s n="p1"/><s n="pl"/></r></p></e>
  <e>       <p><l>ejam</l>      <r>iet<s n="vblex"/></r></p><par n="zogam/s__pprs_psv"/></e>
  <e>       <p><l>ej</l>        <r>iet<s n="vblex"/><s n="pres"/><s n="p2"/><s n="sg"/></r></p></e>
  <e>       <p><l>ejat</l>      <r>iet<s n="vblex"/><s n="pres"/><s n="p2"/><s n="pl"/></r></p></e>
</pardef>
<pardef n="tur/ēties__vblex">
  <e>       <p><l>ēšos</l>      <r>ēties<s n="vblex"/><s n="ref"/><s n="fut"/><s n="p1"/><s n="sg"/></r></p></e>
  <e>       <p><l>ēsimies</l>   <r>ēties<s n="vblex"/><s n="ref"/><s n="fut"/><s n="p1"/><s n="pl"/></r></p></e>
  <e>       <p><l>ēsies</l>     <r>ēties<s n="vblex"/><s n="ref"/><s n="fut"/><s n="p2"/><s n="sg"/></r></p></e>
  <e>       <p><l>ēsities</l>   <r>ēties<s n="vblex"/><s n="ref"/><s n="fut"/><s n="p2"/><s n="pl"/></r></p></e>
  <e>       <p><l>ēsieties</l>  <r>ēties<s n="vblex"/><s n="ref"/><s n="fut"/><s n="p2"/><s n="pl"/></r></p></e>
  <e>       <p><l>ēsies</l>     <r>ēties<s n="vblex"/><s n="ref"/><s n="fut"/><s n="p3"/><s n="sp"/></r></p></e>
  <e>       <p><l>ēties</l>     <r>ēties<s n="vblex"/><s n="ref"/><s n="inf"/></r></p></e>
  <e>       <p><l>ē</l>     <r>ēties<s n="vblex"/><s n="ref"/></r></p><par n="smie/damies__pprs_act"/></e>
  <e>       <p><l>ējos</l>      <r>ēties<s n="vblex"/><s n="ref"/><s n="past"/><s n="p1"/><s n="sg"/></r></p></e>
  <e>       <p><l>ējāmies</l>   <r>ēties<s n="vblex"/><s n="ref"/><s n="past"/><s n="p1"/><s n="pl"/></r></p></e>
  <e>       <p><l>ējies</l>     <r>ēties<s n="vblex"/><s n="ref"/><s n="past"/><s n="p2"/><s n="sg"/></r></p></e>
  <e>       <p><l>ējāties</l>   <r>ēties<s n="vblex"/><s n="ref"/><s n="past"/><s n="p2"/><s n="pl"/></r></p></e>
  <e>       <p><l>ējās</l>      <r>ēties<s n="vblex"/><s n="ref"/><s n="past"/><s n="p3"/><s n="sp"/></r></p></e>
  <e>       <p><l>os</l>        <r>ēties<s n="vblex"/><s n="ref"/><s n="pres"/><s n="p1"/><s n="sg"/></r></p></e>
  <e>       <p><l>amies</l>     <r>ēties<s n="vblex"/><s n="ref"/><s n="pres"/><s n="p1"/><s n="pl"/></r></p></e>
  <e>       <p><l>ies</l>       <r>ēties<s n="vblex"/><s n="ref"/><s n="pres"/><s n="p2"/><s n="sg"/></r></p></e>
  <e>       <p><l>aties</l>     <r>ēties<s n="vblex"/><s n="ref"/><s n="pres"/><s n="p2"/><s n="pl"/></r></p></e>
  <e>       <p><l>as</l>        <r>ēties<s n="vblex"/><s n="ref"/><s n="pres"/><s n="p3"/><s n="sp"/></r></p></e>
</pardef>
<pardef n="glāb/t__vblex">
  <e>       <p><l>šu</l>        <r>t<s n="vblex"/><s n="fut"/><s n="p1"/><s n="sg"/></r></p></e>
  <e>       <p><l>sim</l>       <r>t<s n="vblex"/><s n="fut"/><s n="p1"/><s n="pl"/></r></p></e>
  <e>       <p><l>si</l>        <r>t<s n="vblex"/><s n="fut"/><s n="p2"/><s n="sg"/></r></p></e>
  <e>       <p><l>sit</l>       <r>t<s n="vblex"/><s n="fut"/><s n="p2"/><s n="pl"/></r></p></e>
  <e>       <p><l>siet</l>      <r>t<s n="vblex"/><s n="fut"/><s n="p2"/><s n="pl"/></r></p></e>
  <e>       <p><l>s</l>         <r>t<s n="vblex"/><s n="fut"/><s n="p3"/><s n="sp"/></r></p></e>
  <e>       <p><l>t</l>         <r>t<s n="vblex"/><s n="inf"/></r></p></e>
  <e>       <p><l></l>         <r>t<s n="vblex"/></r></p><par n="mez/dams__pprs_act"/></e>
  <e>       <p><l>t</l>         <r>t<s n="vblex"/></r></p><par n="lēkt/s__pp_psv"/></e>
  <e>       <p><l>u</l>         <r>t<s n="vblex"/><s n="past"/><s n="p1"/><s n="sg"/></r></p></e>
  <e>       <p><l>ām</l>        <r>t<s n="vblex"/><s n="past"/><s n="p1"/><s n="pl"/></r></p></e>
  <e>       <p><l>i</l>         <r>t<s n="vblex"/><s n="past"/><s n="p2"/><s n="sg"/></r></p></e>
  <e>       <p><l>āt</l>        <r>t<s n="vblex"/><s n="past"/><s n="p2"/><s n="pl"/></r></p></e>
  <e>       <p><l>a</l>         <r>t<s n="vblex"/><s n="past"/><s n="p3"/><s n="sp"/></r></p></e>
  <e>       <p><l></l>         <r>t<s n="vblex"/></r></p><par n="cēl/is__pp_act"/></e>
  <e>       <p><l>ju</l>        <r>t<s n="vblex"/><s n="pres"/><s n="p1"/><s n="sg"/></r></p></e>
  <e>       <p><l>jam</l>       <r>t<s n="vblex"/><s n="pres"/><s n="p1"/><s n="pl"/></r></p></e>
  <e>       <p><l>jam</l>       <r>t<s n="vblex"/></r></p><par n="zogam/s__pprs_psv"/></e>
  <e>       <p><l></l>          <r>t<s n="vblex"/><s n="pres"/><s n="p2"/><s n="sg"/></r></p></e>
  <e>       <p><l>jat</l>       <r>t<s n="vblex"/><s n="pres"/><s n="p2"/><s n="pl"/></r></p></e>
  <e>       <p><l>j</l>         <r>t<s n="vblex"/><s n="pres"/><s n="p3"/><s n="sp"/></r></p></e>
  <e>       <p><l>j</l>         <r>t<s n="vblex"/></r></p><par n="skrien/ošs__pprs_act"/></e>
</pardef>
<pardef n="t/ap__vblex">
  <e>       <p><l>apt</l>       <r>ap<s n="vblex"/><s n="fut"/><s n="p1"/><s n="sg"/></r></p></e>
  <e>       <p><l>apšu</l>      <r>ap<s n="vblex"/><s n="fut"/><s n="p1"/><s n="sg"/></r></p></e>
  <e>       <p><l>apt</l>       <r>ap<s n="vblex"/><s n="fut"/><s n="p1"/><s n="pl"/></r></p></e>
  <e>       <p><l>apsim</l>     <r>ap<s n="vblex"/><s n="fut"/><s n="p1"/><s n="pl"/></r></p></e>
  <e>       <p><l>apt</l>       <r>ap<s n="vblex"/><s n="fut"/><s n="p2"/><s n="sg"/></r></p></e>
  <e>       <p><l>apsi</l>      <r>ap<s n="vblex"/><s n="fut"/><s n="p2"/><s n="sg"/></r></p></e>
  <e>       <p><l>apt</l>       <r>ap<s n="vblex"/><s n="fut"/><s n="p2"/><s n="pl"/></r></p></e>
  <e>       <p><l>apsiet</l>    <r>ap<s n="vblex"/><s n="fut"/><s n="p2"/><s n="pl"/></r></p></e>
  <e>       <p><l>apsit</l>     <r>ap<s n="vblex"/><s n="fut"/><s n="p2"/><s n="pl"/></r></p></e>
  <e>       <p><l>apt</l>       <r>ap<s n="vblex"/><s n="fut"/><s n="p3"/><s n="sp"/></r></p></e>
  <e>       <p><l>aps</l>       <r>ap<s n="vblex"/><s n="fut"/><s n="p3"/><s n="sp"/></r></p></e>
  <e>       <p><l>apt</l>       <r>ap<s n="vblex"/><s n="inf"/></r></p></e>
  <e>       <p><l>ap</l>       <r>ap<s n="vblex"/></r></p><par n="mez/dams__pprs_act"/></e>
  <e>       <p><l>apt</l>       <r>ap<s n="vblex"/></r></p><par n="lēkt/s__pp_psv"/></e>
  <e>       <p><l>apu</l>       <r>ap<s n="vblex"/><s n="past"/><s n="p1"/><s n="sg"/></r></p></e>
  <e>       <p><l>apt</l>       <r>ap<s n="vblex"/><s n="past"/><s n="p1"/><s n="sg"/></r></p></e>
  <e>       <p><l>apt</l>       <r>ap<s n="vblex"/><s n="past"/><s n="p1"/><s n="pl"/></r></p></e>
  <e>       <p><l>apām</l>      <r>ap<s n="vblex"/><s n="past"/><s n="p1"/><s n="pl"/></r></p></e>
  <e>       <p><l>apt</l>       <r>ap<s n="vblex"/><s n="past"/><s n="p2"/><s n="sg"/></r></p></e>
  <e>       <p><l>api</l>       <r>ap<s n="vblex"/><s n="past"/><s n="p2"/><s n="sg"/></r></p></e>
  <e>       <p><l>apt</l>       <r>ap<s n="vblex"/><s n="past"/><s n="p2"/><s n="pl"/></r></p></e>
  <e>       <p><l>apāt</l>      <r>ap<s n="vblex"/><s n="past"/><s n="p2"/><s n="pl"/></r></p></e>
  <e>       <p><l>apt</l>       <r>ap<s n="vblex"/><s n="past"/><s n="p3"/><s n="sp"/></r></p></e>
  <e>       <p><l>apt</l>       <r>ap<s n="vblex"/></r></p><par n="cēl/is__pp_act"/></e>
  <e>       <p><l>apa</l>       <r>ap<s n="vblex"/><s n="past"/><s n="p3"/><s n="sp"/></r></p></e>
  <e>       <p><l>ap</l>       <r>ap<s n="vblex"/></r></p><par n="cēl/is__pp_act"/></e>
  <e>       <p><l>opu</l>       <r>ap<s n="vblex"/><s n="pres"/><s n="p1"/><s n="sg"/></r></p></e>
  <e>       <p><l>apt</l>       <r>ap<s n="vblex"/><s n="pres"/><s n="p1"/><s n="sg"/></r></p></e>
  <e>       <p><l>apt</l>       <r>ap<s n="vblex"/><s n="pres"/><s n="p1"/><s n="pl"/></r></p></e>
  <e>       <p><l>apt</l>       <r>ap<s n="vblex"/></r></p><par n="zogam/s__pprs_psv"/></e>
  <e>       <p><l>opam</l>      <r>ap<s n="vblex"/><s n="pres"/><s n="p1"/><s n="pl"/></r></p></e>
  <e>       <p><l>opam</l>      <r>ap<s n="vblex"/></r></p><par n="zogam/s__pprs_psv"/></e>
  <e>       <p><l>apt</l>       <r>ap<s n="vblex"/><s n="pres"/><s n="p2"/><s n="sg"/></r></p></e>
  <e>       <p><l>opi</l>       <r>ap<s n="vblex"/><s n="pres"/><s n="p2"/><s n="sg"/></r></p></e>
  <e>       <p><l>apt</l>       <r>ap<s n="vblex"/><s n="pres"/><s n="p2"/><s n="pl"/></r></p></e>
  <e>       <p><l>opat</l>      <r>ap<s n="vblex"/><s n="pres"/><s n="p2"/><s n="pl"/></r></p></e>
  <e>       <p><l>apt</l>       <r>ap<s n="vblex"/><s n="pres"/><s n="p3"/><s n="sp"/></r></p></e>
  <e>       <p><l>apt</l>       <r>ap<s n="vblex"/></r></p><par n="skrien/ošs__pprs_act"/></e>
  <e>       <p><l>op</l>        <r>ap<s n="vblex"/><s n="pres"/><s n="p3"/><s n="sp"/></r></p></e>
  <e>       <p><l>op</l>        <r>ap<s n="vblex"/></r></p><par n="skrien/ošs__pprs_act"/></e>
</pardef>
<pardef n="aizmi/gt__vblex">
  <e>       <p><l>gšu</l>       <r>gt<s n="vblex"/><s n="fut"/><s n="p1"/><s n="sg"/></r></p></e>
  <e>       <p><l>gsim</l>      <r>gt<s n="vblex"/><s n="fut"/><s n="p1"/><s n="pl"/></r></p></e>
  <e>       <p><l>gsi</l>       <r>gt<s n="vblex"/><s n="fut"/><s n="p2"/><s n="sg"/></r></p></e>
  <e>       <p><l>gsiet</l>     <r>gt<s n="vblex"/><s n="fut"/><s n="p2"/><s n="pl"/></r></p></e>
  <e>       <p><l>gsit</l>      <r>gt<s n="vblex"/><s n="fut"/><s n="p2"/><s n="pl"/></r></p></e>
  <e>       <p><l>gs</l>        <r>gt<s n="vblex"/><s n="fut"/><s n="p3"/><s n="sp"/></r></p></e>
  <e>       <p><l>gt</l>        <r>gt<s n="vblex"/><s n="inf"/></r></p></e>
  <e>       <p><l>g</l>        <r>gt<s n="vblex"/></r></p><par n="mez/dams__pprs_act"/></e>
  <e>       <p><l>gt</l>        <r>gt<s n="vblex"/></r></p><par n="lēkt/s__pp_psv"/></e>
  <e>       <p><l>gu</l>        <r>gt<s n="vblex"/><s n="past"/><s n="p1"/><s n="sg"/></r></p></e>
  <e>       <p><l>gām</l>       <r>gt<s n="vblex"/><s n="past"/><s n="p1"/><s n="pl"/></r></p></e>
  <e>       <p><l>gi</l>        <r>gt<s n="vblex"/><s n="past"/><s n="p2"/><s n="sg"/></r></p></e>
  <e>       <p><l>gāt</l>       <r>gt<s n="vblex"/><s n="past"/><s n="p2"/><s n="pl"/></r></p></e>
  <e>       <p><l>ga</l>        <r>gt<s n="vblex"/><s n="past"/><s n="p3"/><s n="sp"/></r></p></e>
  <e>       <p><l>g</l>        <r>gt<s n="vblex"/></r></p><par n="cēl/is__pp_act"/></e>
  <e>       <p><l>egu</l>       <r>gt<s n="vblex"/><s n="pres"/><s n="p1"/><s n="sg"/></r></p></e>
  <e>       <p><l>egam</l>      <r>gt<s n="vblex"/><s n="pres"/><s n="p1"/><s n="pl"/></r></p></e>
  <e>       <p><l>egam</l>      <r>gt<s n="vblex"/></r></p><par n="zogam/s__pprs_psv"/></e>
  <e>       <p><l>edz</l>       <r>gt<s n="vblex"/><s n="pres"/><s n="p2"/><s n="sg"/></r></p></e>
  <e>       <p><l>egat</l>      <r>gt<s n="vblex"/><s n="pres"/><s n="p2"/><s n="pl"/></r></p></e>
  <e>       <p><l>eg</l>        <r>gt<s n="vblex"/><s n="pres"/><s n="p3"/><s n="sp"/></r></p></e>
  <e>       <p><l>eg</l>        <r>gt<s n="vblex"/></r></p><par n="skrien/ošs__pprs_act"/></e>
</pardef>
<pardef n="r/asties__vblex">
  <e>       <p><l>adīšos</l>    <r>asties<s n="vblex"/><s n="ref"/><s n="fut"/><s n="p1"/><s n="sg"/></r></p></e>
  <e>       <p><l>adīsimies</l> <r>asties<s n="vblex"/><s n="ref"/><s n="fut"/><s n="p1"/><s n="pl"/></r></p></e>
  <e>       <p><l>adīsies</l>   <r>asties<s n="vblex"/><s n="ref"/><s n="fut"/><s n="p2"/><s n="sg"/></r></p></e>
  <e>       <p><l>adīsieties</l><r>asties<s n="vblex"/><s n="ref"/><s n="fut"/><s n="p2"/><s n="pl"/></r></p></e>
  <e>       <p><l>adīsities</l> <r>asties<s n="vblex"/><s n="ref"/><s n="fut"/><s n="p2"/><s n="pl"/></r></p></e>
  <e>       <p><l>adīsies</l>   <r>asties<s n="vblex"/><s n="ref"/><s n="fut"/><s n="p3"/><s n="sp"/></r></p></e>
  <e>       <p><l>asties</l>    <r>asties<s n="vblex"/><s n="ref"/><s n="inf"/></r></p></e>
  <e>       <p><l>az</l>    <r>asties<s n="vblex"/><s n="ref"/></r></p><par n="smie/damies__pprs_act"/></e>
  <e>       <p><l>ados</l>      <r>asties<s n="vblex"/><s n="ref"/><s n="past"/><s n="p1"/><s n="sg"/></r></p></e>
  <e>       <p><l>adāmies</l>   <r>asties<s n="vblex"/><s n="ref"/><s n="past"/><s n="p1"/><s n="pl"/></r></p></e>
  <e>       <p><l>adies</l>     <r>asties<s n="vblex"/><s n="ref"/><s n="past"/><s n="p2"/><s n="sg"/></r></p></e>
  <e>       <p><l>adāties</l>   <r>asties<s n="vblex"/><s n="ref"/><s n="past"/><s n="p2"/><s n="pl"/></r></p></e>
  <e>       <p><l>adās</l>      <r>asties<s n="vblex"/><s n="ref"/><s n="past"/><s n="p3"/><s n="sp"/></r></p></e>
  <e>       <p><l>odos</l>      <r>asties<s n="vblex"/><s n="ref"/><s n="pres"/><s n="p1"/><s n="sg"/></r></p></e>
  <e>       <p><l>odamies</l>   <r>asties<s n="vblex"/><s n="ref"/><s n="pres"/><s n="p1"/><s n="pl"/></r></p></e>
  <e>       <p><l>odies</l>     <r>asties<s n="vblex"/><s n="ref"/><s n="pres"/><s n="p2"/><s n="sg"/></r></p></e>
  <e>       <p><l>odaties</l>   <r>asties<s n="vblex"/><s n="ref"/><s n="pres"/><s n="p2"/><s n="pl"/></r></p></e>
  <e>       <p><l>odas</l>      <r>asties<s n="vblex"/><s n="ref"/><s n="pres"/><s n="p3"/><s n="sp"/></r></p></e>
</pardef>
<pardef n="pieķ/erties__vblex">
  <e>       <p><l>eršos</l>     <r>erties<s n="vblex"/><s n="ref"/><s n="fut"/><s n="p1"/><s n="sg"/></r></p></e>
  <e>       <p><l>ersimies</l>  <r>erties<s n="vblex"/><s n="ref"/><s n="fut"/><s n="p1"/><s n="pl"/></r></p></e>
  <e>       <p><l>ersies</l>    <r>erties<s n="vblex"/><s n="ref"/><s n="fut"/><s n="p2"/><s n="sg"/></r></p></e>
  <e>       <p><l>ersieties</l> <r>erties<s n="vblex"/><s n="ref"/><s n="fut"/><s n="p2"/><s n="pl"/></r></p></e>
  <e>       <p><l>ersities</l>  <r>erties<s n="vblex"/><s n="ref"/><s n="fut"/><s n="p2"/><s n="pl"/></r></p></e>
  <e>       <p><l>ersies</l>    <r>erties<s n="vblex"/><s n="ref"/><s n="fut"/><s n="p3"/><s n="sp"/></r></p></e>
  <e>       <p><l>erties</l>    <r>erties<s n="vblex"/><s n="ref"/><s n="inf"/></r></p></e>
  <e>       <p><l>er</l>    <r>erties<s n="vblex"/><s n="ref"/></r></p><par n="smie/damies__pprs_act"/></e>
  <e>       <p><l>ēros</l>      <r>erties<s n="vblex"/><s n="ref"/><s n="past"/><s n="p1"/><s n="sg"/></r></p></e>
  <e>       <p><l>ērāmies</l>   <r>erties<s n="vblex"/><s n="ref"/><s n="past"/><s n="p1"/><s n="pl"/></r></p></e>
  <e>       <p><l>ēries</l>     <r>erties<s n="vblex"/><s n="ref"/><s n="past"/><s n="p2"/><s n="sg"/></r></p></e>
  <e>       <p><l>ērāties</l>   <r>erties<s n="vblex"/><s n="ref"/><s n="past"/><s n="p2"/><s n="pl"/></r></p></e>
  <e>       <p><l>ērās</l>      <r>erties<s n="vblex"/><s n="ref"/><s n="past"/><s n="p3"/><s n="sp"/></r></p></e>
  <e>       <p><l>eros</l>      <r>erties<s n="vblex"/><s n="ref"/><s n="pres"/><s n="p1"/><s n="sg"/></r></p></e>
  <e>       <p><l>eramies</l>   <r>erties<s n="vblex"/><s n="ref"/><s n="pres"/><s n="p1"/><s n="pl"/></r></p></e>
  <e>       <p><l>eries</l>     <r>erties<s n="vblex"/><s n="ref"/><s n="pres"/><s n="p2"/><s n="sg"/></r></p></e>
  <e>       <p><l>eraties</l>   <r>erties<s n="vblex"/><s n="ref"/><s n="pres"/><s n="p2"/><s n="pl"/></r></p></e>
  <e>       <p><l>eras</l>      <r>erties<s n="vblex"/><s n="ref"/><s n="pres"/><s n="p3"/><s n="sp"/></r></p></e>
</pardef>
<pardef n="vā/kt__vblex">
  <e>       <p><l>kšu</l>       <r>kt<s n="vblex"/><s n="fut"/><s n="p1"/><s n="sg"/></r></p></e>
  <e>       <p><l>ksim</l>      <r>kt<s n="vblex"/><s n="fut"/><s n="p1"/><s n="pl"/></r></p></e>
  <e>       <p><l>ksi</l>       <r>kt<s n="vblex"/><s n="fut"/><s n="p2"/><s n="sg"/></r></p></e>
  <e>       <p><l>ksit</l>      <r>kt<s n="vblex"/><s n="fut"/><s n="p2"/><s n="pl"/></r></p></e>
  <e>       <p><l>ksiet</l>     <r>kt<s n="vblex"/><s n="fut"/><s n="p2"/><s n="pl"/></r></p></e>
  <e>       <p><l>ks</l>        <r>kt<s n="vblex"/><s n="fut"/><s n="p3"/><s n="sp"/></r></p></e>
  <e>       <p><l>kt</l>        <r>kt<s n="vblex"/><s n="inf"/></r></p></e>
  <e>       <p><l>k</l>        <r>kt<s n="vblex"/></r></p><par n="mez/dams__pprs_act"/></e>
  <e>       <p><l>kt</l>        <r>kt<s n="vblex"/></r></p><par n="lēkt/s__pp_psv"/></e>
  <e>       <p><l>cu</l>        <r>kt<s n="vblex"/><s n="past"/><s n="p1"/><s n="sg"/></r></p></e>
  <e>       <p><l>cām</l>       <r>kt<s n="vblex"/><s n="past"/><s n="p1"/><s n="pl"/></r></p></e>
  <e>       <p><l>ci</l>        <r>kt<s n="vblex"/><s n="past"/><s n="p2"/><s n="sg"/></r></p></e>
  <e>       <p><l>cāt</l>       <r>kt<s n="vblex"/><s n="past"/><s n="p2"/><s n="pl"/></r></p></e>
  <e>       <p><l>ca</l>        <r>kt<s n="vblex"/><s n="past"/><s n="p3"/><s n="sp"/></r></p></e>
  <e>       <p><l>c</l>        <r>kt<s n="vblex"/></r></p><par n="cēl/is__pp_act"/></e>
  <e>       <p><l>cu</l>        <r>kt<s n="vblex"/><s n="pres"/><s n="p1"/><s n="sg"/></r></p></e>
  <e>       <p><l>cam</l>       <r>kt<s n="vblex"/><s n="pres"/><s n="p1"/><s n="pl"/></r></p></e>
  <e>       <p><l>cam</l>       <r>kt<s n="vblex"/></r></p><par n="zogam/s__pprs_psv"/></e>
  <e>       <p><l>c</l>         <r>kt<s n="vblex"/><s n="pres"/><s n="p2"/><s n="sg"/></r></p></e>
  <e>       <p><l>cat</l>       <r>kt<s n="vblex"/><s n="pres"/><s n="p2"/><s n="pl"/></r></p></e>
  <e>       <p><l>c</l>         <r>kt<s n="vblex"/><s n="pres"/><s n="p3"/><s n="sp"/></r></p></e>
  <e>       <p><l>c</l>         <r>kt<s n="vblex"/></r></p><par n="skrien/ošs__pprs_act"/></e>
</pardef>
<pardef n="c/elties__vblex">
  <e>       <p><l>elšos</l>     <r>elties<s n="vblex"/><s n="ref"/><s n="fut"/><s n="p1"/><s n="sg"/></r></p></e>
  <e>       <p><l>elsimies</l>  <r>elties<s n="vblex"/><s n="ref"/><s n="fut"/><s n="p1"/><s n="pl"/></r></p></e>
  <e>       <p><l>elsies</l>    <r>elties<s n="vblex"/><s n="ref"/><s n="fut"/><s n="p2"/><s n="sg"/></r></p></e>
  <e>       <p><l>elsieties</l> <r>elties<s n="vblex"/><s n="ref"/><s n="fut"/><s n="p2"/><s n="pl"/></r></p></e>
  <e>       <p><l>elsities</l>  <r>elties<s n="vblex"/><s n="ref"/><s n="fut"/><s n="p2"/><s n="pl"/></r></p></e>
  <e>       <p><l>elsies</l>    <r>elties<s n="vblex"/><s n="ref"/><s n="fut"/><s n="p3"/><s n="sp"/></r></p></e>
  <e>       <p><l>elties</l>    <r>elties<s n="vblex"/><s n="ref"/><s n="inf"/></r></p></e>
  <e>       <p><l>el</l>    <r>elties<s n="vblex"/><s n="ref"/></r></p><par n="smie/damies__pprs_act"/></e>
  <e>       <p><l>ēlos</l>      <r>elties<s n="vblex"/><s n="ref"/><s n="past"/><s n="p1"/><s n="sg"/></r></p></e>
  <e>       <p><l>ēlāmies</l>   <r>elties<s n="vblex"/><s n="ref"/><s n="past"/><s n="p1"/><s n="pl"/></r></p></e>
  <e>       <p><l>ēlies</l>     <r>elties<s n="vblex"/><s n="ref"/><s n="past"/><s n="p2"/><s n="sg"/></r></p></e>
  <e>       <p><l>ēlāties</l>   <r>elties<s n="vblex"/><s n="ref"/><s n="past"/><s n="p2"/><s n="pl"/></r></p></e>
  <e>       <p><l>ēlās</l>      <r>elties<s n="vblex"/><s n="ref"/><s n="past"/><s n="p3"/><s n="sp"/></r></p></e>
  <e>       <p><l>eļos</l>      <r>elties<s n="vblex"/><s n="ref"/><s n="pres"/><s n="p1"/><s n="sg"/></r></p></e>
  <e>       <p><l>eļamies</l>   <r>elties<s n="vblex"/><s n="ref"/><s n="pres"/><s n="p1"/><s n="pl"/></r></p></e>
  <e>       <p><l>elies</l>     <r>elties<s n="vblex"/><s n="ref"/><s n="pres"/><s n="p2"/><s n="sg"/></r></p></e>
  <e>       <p><l>eļaties</l>   <r>elties<s n="vblex"/><s n="ref"/><s n="pres"/><s n="p2"/><s n="pl"/></r></p></e>
  <e>       <p><l>eļas</l>      <r>elties<s n="vblex"/><s n="ref"/><s n="pres"/><s n="p3"/><s n="sp"/></r></p></e>
</pardef>
<pardef n="z/ust__vblex">
  <e>       <p><l>udīšu</l>     <r>ust<s n="vblex"/><s n="fut"/><s n="p1"/><s n="sg"/></r></p></e>
  <e>       <p><l>udīsim</l>    <r>ust<s n="vblex"/><s n="fut"/><s n="p1"/><s n="pl"/></r></p></e>
  <e>       <p><l>udīsi</l>     <r>ust<s n="vblex"/><s n="fut"/><s n="p2"/><s n="sg"/></r></p></e>
  <e>       <p><l>udīsit</l>    <r>ust<s n="vblex"/><s n="fut"/><s n="p2"/><s n="pl"/></r></p></e>
  <e>       <p><l>udīsiet</l>   <r>ust<s n="vblex"/><s n="fut"/><s n="p2"/><s n="pl"/></r></p></e>
  <e>       <p><l>udīs</l>      <r>ust<s n="vblex"/><s n="fut"/><s n="p3"/><s n="sp"/></r></p></e>
  <e>       <p><l>ust</l>       <r>ust<s n="vblex"/><s n="inf"/></r></p></e>
  <e>       <p><l>uz</l>       <r>ust<s n="vblex"/></r></p><par n="mez/dams__pprs_act"/></e>
  <e>       <p><l>ust</l>       <r>ust<s n="vblex"/></r></p><par n="lēkt/s__pp_psv"/></e>
  <e>       <p><l>udu</l>       <r>ust<s n="vblex"/><s n="past"/><s n="p1"/><s n="sg"/></r></p></e>
  <e>       <p><l>udām</l>      <r>ust<s n="vblex"/><s n="past"/><s n="p1"/><s n="pl"/></r></p></e>
  <e>       <p><l>udi</l>       <r>ust<s n="vblex"/><s n="past"/><s n="p2"/><s n="sg"/></r></p></e>
  <e>       <p><l>udāt</l>      <r>ust<s n="vblex"/><s n="past"/><s n="p2"/><s n="pl"/></r></p></e>
  <e>       <p><l>uda</l>       <r>ust<s n="vblex"/><s n="past"/><s n="p3"/><s n="sp"/></r></p></e>
  <e>       <p><l>ud</l>       <r>ust<s n="vblex"/></r></p><par n="cēl/is__pp_act"/></e>
  <e>       <p><l>ūdu</l>       <r>ust<s n="vblex"/><s n="pres"/><s n="p1"/><s n="sg"/></r></p></e>
  <e>       <p><l>ūdam</l>      <r>ust<s n="vblex"/><s n="pres"/><s n="p1"/><s n="pl"/></r></p></e>
  <e>       <p><l>ūdam</l>      <r>ust<s n="vblex"/></r></p><par n="zogam/s__pprs_psv"/></e>
  <e>       <p><l>ūdi</l>       <r>ust<s n="vblex"/><s n="pres"/><s n="p2"/><s n="sg"/></r></p></e>
  <e>       <p><l>ūdat</l>      <r>ust<s n="vblex"/><s n="pres"/><s n="p2"/><s n="pl"/></r></p></e>
  <e>       <p><l>ūd</l>        <r>ust<s n="vblex"/><s n="pres"/><s n="p3"/><s n="sp"/></r></p></e>
  <e>       <p><l>ūd</l>        <r>ust<s n="vblex"/></r></p><par n="skrien/ošs__pprs_act"/></e>
</pardef>
<pardef n="izvēl/ēties__vblex">
  <e>       <p><l>ēšos</l>      <r>ēties<s n="vblex"/><s n="ref"/><s n="fut"/><s n="p1"/><s n="sg"/></r></p></e>
  <e>       <p><l>ēsimies</l>   <r>ēties<s n="vblex"/><s n="ref"/><s n="fut"/><s n="p1"/><s n="pl"/></r></p></e>
  <e>       <p><l>ēsies</l>     <r>ēties<s n="vblex"/><s n="ref"/><s n="fut"/><s n="p2"/><s n="sg"/></r></p></e>
  <e>       <p><l>ēsieties</l>  <r>ēties<s n="vblex"/><s n="ref"/><s n="fut"/><s n="p2"/><s n="pl"/></r></p></e>
  <e>       <p><l>ēsities</l>   <r>ēties<s n="vblex"/><s n="ref"/><s n="fut"/><s n="p2"/><s n="pl"/></r></p></e>
  <e>       <p><l>ēsies</l>     <r>ēties<s n="vblex"/><s n="ref"/><s n="fut"/><s n="p3"/><s n="sp"/></r></p></e>
  <e>       <p><l>ēties</l>     <r>ēties<s n="vblex"/><s n="ref"/><s n="inf"/></r></p></e>
  <e>       <p><l>ē</l>     <r>ēties<s n="vblex"/><s n="ref"/></r></p><par n="smie/damies__pprs_act"/></e>
  <e>       <p><l>ējos</l>      <r>ēties<s n="vblex"/><s n="ref"/><s n="past"/><s n="p1"/><s n="sg"/></r></p></e>
  <e>       <p><l>ējāmies</l>   <r>ēties<s n="vblex"/><s n="ref"/><s n="past"/><s n="p1"/><s n="pl"/></r></p></e>
  <e>       <p><l>ējies</l>     <r>ēties<s n="vblex"/><s n="ref"/><s n="past"/><s n="p2"/><s n="sg"/></r></p></e>
  <e>       <p><l>ējāties</l>   <r>ēties<s n="vblex"/><s n="ref"/><s n="past"/><s n="p2"/><s n="pl"/></r></p></e>
  <e>       <p><l>ējās</l>      <r>ēties<s n="vblex"/><s n="ref"/><s n="past"/><s n="p3"/><s n="sp"/></r></p></e>
  <e>       <p><l>ējos</l>      <r>ēties<s n="vblex"/><s n="ref"/><s n="pres"/><s n="p1"/><s n="sg"/></r></p></e>
  <e>       <p><l>os</l>        <r>ēties<s n="vblex"/><s n="ref"/><s n="pres"/><s n="p1"/><s n="sg"/></r></p></e>
  <e>       <p><l>ējamies</l>   <r>ēties<s n="vblex"/><s n="ref"/><s n="pres"/><s n="p1"/><s n="pl"/></r></p></e>
  <e>       <p><l>amies</l>     <r>ēties<s n="vblex"/><s n="ref"/><s n="pres"/><s n="p1"/><s n="pl"/></r></p></e>
  <e>       <p><l>ējies</l>     <r>ēties<s n="vblex"/><s n="ref"/><s n="pres"/><s n="p2"/><s n="sg"/></r></p></e>
  <e>       <p><l>ies</l>       <r>ēties<s n="vblex"/><s n="ref"/><s n="pres"/><s n="p2"/><s n="sg"/></r></p></e>
  <e>       <p><l>ējaties</l>   <r>ēties<s n="vblex"/><s n="ref"/><s n="pres"/><s n="p2"/><s n="pl"/></r></p></e>
  <e>       <p><l>aties</l>     <r>ēties<s n="vblex"/><s n="ref"/><s n="pres"/><s n="p2"/><s n="pl"/></r></p></e>
  <e>       <p><l>ējas</l>      <r>ēties<s n="vblex"/><s n="ref"/><s n="pres"/><s n="p3"/><s n="sp"/></r></p></e>
  <e>       <p><l>as</l>        <r>ēties<s n="vblex"/><s n="ref"/><s n="pres"/><s n="p3"/><s n="sp"/></r></p></e>
</pardef>
<pardef n="ieraud/āties__vblex">
  <e>       <p><l>āšos</l>      <r>āties<s n="vblex"/><s n="ref"/><s n="fut"/><s n="p1"/><s n="sg"/></r></p></e>
  <e>       <p><l>āsimies</l>   <r>āties<s n="vblex"/><s n="ref"/><s n="fut"/><s n="p1"/><s n="pl"/></r></p></e>
  <e>       <p><l>āsies</l>     <r>āties<s n="vblex"/><s n="ref"/><s n="fut"/><s n="p2"/><s n="sg"/></r></p></e>
  <e>       <p><l>āsieties</l>  <r>āties<s n="vblex"/><s n="ref"/><s n="fut"/><s n="p2"/><s n="pl"/></r></p></e>
  <e>       <p><l>āsities</l>   <r>āties<s n="vblex"/><s n="ref"/><s n="fut"/><s n="p2"/><s n="pl"/></r></p></e>
  <e>       <p><l>āsies</l>     <r>āties<s n="vblex"/><s n="ref"/><s n="fut"/><s n="p3"/><s n="sp"/></r></p></e>
  <e>       <p><l>āties</l>     <r>āties<s n="vblex"/><s n="ref"/><s n="inf"/></r></p></e>
  <e>       <p><l>ā</l>     <r>āties<s n="vblex"/><s n="ref"/></r></p><par n="smie/damies__pprs_act"/></e>
  <e>       <p><l>ājos</l>      <r>āties<s n="vblex"/><s n="ref"/><s n="past"/><s n="p1"/><s n="sg"/></r></p></e>
  <e>       <p><l>ājāmies</l>   <r>āties<s n="vblex"/><s n="ref"/><s n="past"/><s n="p1"/><s n="pl"/></r></p></e>
  <e>       <p><l>ājies</l>     <r>āties<s n="vblex"/><s n="ref"/><s n="past"/><s n="p2"/><s n="sg"/></r></p></e>
  <e>       <p><l>ājāties</l>   <r>āties<s n="vblex"/><s n="ref"/><s n="past"/><s n="p2"/><s n="pl"/></r></p></e>
  <e>       <p><l>ājās</l>      <r>āties<s n="vblex"/><s n="ref"/><s n="past"/><s n="p3"/><s n="sp"/></r></p></e>
  <e>       <p><l>os</l>        <r>āties<s n="vblex"/><s n="ref"/><s n="pres"/><s n="p1"/><s n="sg"/></r></p></e>
  <e>       <p><l>amies</l>     <r>āties<s n="vblex"/><s n="ref"/><s n="pres"/><s n="p1"/><s n="pl"/></r></p></e>
  <e>       <p><l>ies</l>       <r>āties<s n="vblex"/><s n="ref"/><s n="pres"/><s n="p2"/><s n="sg"/></r></p></e>
  <e>       <p><l>aties</l>     <r>āties<s n="vblex"/><s n="ref"/><s n="pres"/><s n="p2"/><s n="pl"/></r></p></e>
  <e>       <p><l>as</l>        <r>āties<s n="vblex"/><s n="ref"/><s n="pres"/><s n="p3"/><s n="sp"/></r></p></e>
</pardef>
<pardef n="pamo/sties__vblex">
  <e>       <p><l>dīšos</l>     <r>sties<s n="vblex"/><s n="ref"/><s n="fut"/><s n="p1"/><s n="sg"/></r></p></e>
  <e>       <p><l>dīsimies</l>  <r>sties<s n="vblex"/><s n="ref"/><s n="fut"/><s n="p1"/><s n="pl"/></r></p></e>
  <e>       <p><l>dīsies</l>    <r>sties<s n="vblex"/><s n="ref"/><s n="fut"/><s n="p2"/><s n="sg"/></r></p></e>
  <e>       <p><l>dīsieties</l> <r>sties<s n="vblex"/><s n="ref"/><s n="fut"/><s n="p2"/><s n="pl"/></r></p></e>
  <e>       <p><l>dīsities</l>  <r>sties<s n="vblex"/><s n="ref"/><s n="fut"/><s n="p2"/><s n="pl"/></r></p></e>
  <e>       <p><l>dīsies</l>    <r>sties<s n="vblex"/><s n="ref"/><s n="fut"/><s n="p3"/><s n="sp"/></r></p></e>
  <e>       <p><l>sties</l>     <r>sties<s n="vblex"/><s n="ref"/><s n="inf"/></r></p></e>
  <e>       <p><l>z</l>     <r>sties<s n="vblex"/><s n="ref"/></r></p><par n="smie/damies__pprs_act"/></e>
  <e>       <p><l>dos</l>       <r>sties<s n="vblex"/><s n="ref"/><s n="past"/><s n="p1"/><s n="sg"/></r></p></e>
  <e>       <p><l>dāmies</l>    <r>sties<s n="vblex"/><s n="ref"/><s n="past"/><s n="p1"/><s n="pl"/></r></p></e>
  <e>       <p><l>dies</l>      <r>sties<s n="vblex"/><s n="ref"/><s n="past"/><s n="p2"/><s n="sg"/></r></p></e>
  <e>       <p><l>dāties</l>    <r>sties<s n="vblex"/><s n="ref"/><s n="past"/><s n="p2"/><s n="pl"/></r></p></e>
  <e>       <p><l>dās</l>       <r>sties<s n="vblex"/><s n="ref"/><s n="past"/><s n="p3"/><s n="sp"/></r></p></e>
  <e>       <p><l>stos</l>      <r>sties<s n="vblex"/><s n="ref"/><s n="pres"/><s n="p1"/><s n="sg"/></r></p></e>
  <e>       <p><l>stamies</l>   <r>sties<s n="vblex"/><s n="ref"/><s n="pres"/><s n="p1"/><s n="pl"/></r></p></e>
  <e>       <p><l>staties</l>   <r>sties<s n="vblex"/><s n="ref"/><s n="pres"/><s n="p2"/><s n="pl"/></r></p></e>
  <e>       <p><l>stas</l>      <r>sties<s n="vblex"/><s n="ref"/><s n="pres"/><s n="p3"/><s n="sp"/></r></p></e>
</pardef>
<pardef n="ē/st__vblex">
  <e>       <p><l>dīšu</l>      <r>st<s n="vblex"/><s n="fut"/><s n="p1"/><s n="sg"/></r></p></e>
  <e>       <p><l>dīsim</l>     <r>st<s n="vblex"/><s n="fut"/><s n="p1"/><s n="pl"/></r></p></e>
  <e>       <p><l>dīsi</l>      <r>st<s n="vblex"/><s n="fut"/><s n="p2"/><s n="sg"/></r></p></e>
  <e>       <p><l>dīsiet</l>    <r>st<s n="vblex"/><s n="fut"/><s n="p2"/><s n="pl"/></r></p></e>
  <e>       <p><l>dīsit</l>     <r>st<s n="vblex"/><s n="fut"/><s n="p2"/><s n="pl"/></r></p></e>
  <e>       <p><l>dīs</l>       <r>st<s n="vblex"/><s n="fut"/><s n="p3"/><s n="sp"/></r></p></e>
  <e>       <p><l>st</l>        <r>st<s n="vblex"/><s n="inf"/></r></p></e>
  <e>       <p><l>z</l>        <r>st<s n="vblex"/></r></p><par n="mez/dams__pprs_act"/></e>
  <e>       <p><l>st</l>        <r>st<s n="vblex"/></r></p><par n="lēkt/s__pp_psv"/></e>
  <e>       <p><l>du</l>        <r>st<s n="vblex"/><s n="past"/><s n="p1"/><s n="sg"/></r></p></e>
  <e>       <p><l>dām</l>       <r>st<s n="vblex"/><s n="past"/><s n="p1"/><s n="pl"/></r></p></e>
  <e>       <p><l>di</l>        <r>st<s n="vblex"/><s n="past"/><s n="p2"/><s n="sg"/></r></p></e>
  <e>       <p><l>dāt</l>       <r>st<s n="vblex"/><s n="past"/><s n="p2"/><s n="pl"/></r></p></e>
  <e>       <p><l>da</l>        <r>st<s n="vblex"/><s n="past"/><s n="p3"/><s n="sp"/></r></p></e>
  <e>       <p><l>d</l>        <r>st<s n="vblex"/></r></p><par n="cēl/is__pp_act"/></e>
  <e>       <p><l>du</l>        <r>st<s n="vblex"/><s n="pres"/><s n="p1"/><s n="sg"/></r></p></e>
  <e>       <p><l>dam</l>       <r>st<s n="vblex"/><s n="pres"/><s n="p1"/><s n="pl"/></r></p></e>
  <e>       <p><l>dam</l>       <r>st<s n="vblex"/></r></p><par n="zogam/s__pprs_psv"/></e>
  <e>       <p><l>d</l>         <r>st<s n="vblex"/><s n="pres"/><s n="p2"/><s n="sg"/></r></p></e>
  <e>       <p><l>dat</l>       <r>st<s n="vblex"/><s n="pres"/><s n="p2"/><s n="pl"/></r></p></e>
  <e>       <p><l>d</l>         <r>st<s n="vblex"/><s n="pres"/><s n="p3"/><s n="sp"/></r></p></e>
  <e>       <p><l>d</l>         <r>st<s n="vblex"/></r></p><par n="skrien/ošs__pprs_act"/></e>
</pardef>
<pardef n="nes/t__vblex">
  <e>       <p><l>īšu</l>       <r>t<s n="vblex"/><s n="fut"/><s n="p1"/><s n="sg"/></r></p></e>
  <e>       <p><l>īsim</l>      <r>t<s n="vblex"/><s n="fut"/><s n="p1"/><s n="pl"/></r></p></e>
  <e>       <p><l>īsi</l>       <r>t<s n="vblex"/><s n="fut"/><s n="p2"/><s n="sg"/></r></p></e>
  <e>       <p><l>īsit</l>      <r>t<s n="vblex"/><s n="fut"/><s n="p2"/><s n="pl"/></r></p></e>
  <e>       <p><l>īsiet</l>     <r>t<s n="vblex"/><s n="fut"/><s n="p2"/><s n="pl"/></r></p></e>
  <e>       <p><l>īs</l>        <r>t<s n="vblex"/><s n="fut"/><s n="p3"/><s n="sp"/></r></p></e>
  <e>       <p><l>t</l>         <r>t<s n="vblex"/><s n="inf"/></r></p></e>
  <e>       <p><l></l>         <r>t<s n="vblex"/></r></p><par n="mez/dams__pprs_act"/></e>
  <e>       <p><l>t</l>         <r>t<s n="vblex"/></r></p><par n="lēkt/s__pp_psv"/></e>
  <e>       <p><l>u</l>         <r>t<s n="vblex"/><s n="past"/><s n="p1"/><s n="sg"/></r></p></e>
  <e>       <p><l>ām</l>        <r>t<s n="vblex"/><s n="past"/><s n="p1"/><s n="pl"/></r></p></e>
  <e>       <p><l>i</l>         <r>t<s n="vblex"/><s n="past"/><s n="p2"/><s n="sg"/></r></p></e>
  <e>       <p><l>āt</l>        <r>t<s n="vblex"/><s n="past"/><s n="p2"/><s n="pl"/></r></p></e>
  <e>       <p><l>a</l>         <r>t<s n="vblex"/><s n="past"/><s n="p3"/><s n="sp"/></r></p></e>
  <e>       <p><l></l>         <r>t<s n="vblex"/></r></p><par n="cēl/is__pp_act"/></e>
  <e>       <p><l>u</l>         <r>t<s n="vblex"/><s n="pres"/><s n="p1"/><s n="sg"/></r></p></e>
  <e>       <p><l>am</l>        <r>t<s n="vblex"/><s n="pres"/><s n="p1"/><s n="pl"/></r></p></e>
  <e>       <p><l>am</l>        <r>t<s n="vblex"/></r></p><par n="zogam/s__pprs_psv"/></e>
  <e>       <p><l></l>          <r>t<s n="vblex"/><s n="pres"/><s n="p2"/><s n="sg"/></r></p></e>
  <e>       <p><l>at</l>        <r>t<s n="vblex"/><s n="pres"/><s n="p2"/><s n="pl"/></r></p></e>
  <e>       <p><l></l>          <r>t<s n="vblex"/><s n="pres"/><s n="p3"/><s n="sp"/></r></p></e>
  <e>       <p><l></l>          <r>t<s n="vblex"/></r></p><par n="skrien/ošs__pprs_act"/></e>
</pardef>
<pardef n="ve/sties__vblex">
  <e>       <p><l>dīšos</l>     <r>sties<s n="vblex"/><s n="ref"/><s n="fut"/><s n="p1"/><s n="sg"/></r></p></e>
  <e>       <p><l>dīsimies</l>  <r>sties<s n="vblex"/><s n="ref"/><s n="fut"/><s n="p1"/><s n="pl"/></r></p></e>
  <e>       <p><l>dīsies</l>    <r>sties<s n="vblex"/><s n="ref"/><s n="fut"/><s n="p2"/><s n="sg"/></r></p></e>
  <e>       <p><l>dīsieties</l> <r>sties<s n="vblex"/><s n="ref"/><s n="fut"/><s n="p2"/><s n="pl"/></r></p></e>
  <e>       <p><l>dīsities</l>  <r>sties<s n="vblex"/><s n="ref"/><s n="fut"/><s n="p2"/><s n="pl"/></r></p></e>
  <e>       <p><l>dīsies</l>    <r>sties<s n="vblex"/><s n="ref"/><s n="fut"/><s n="p3"/><s n="sp"/></r></p></e>
  <e>       <p><l>sties</l>     <r>sties<s n="vblex"/><s n="ref"/><s n="inf"/></r></p></e>
  <e>       <p><l>z</l>     <r>sties<s n="vblex"/><s n="ref"/></r></p><par n="smie/damies__pprs_act"/></e>
  <e>       <p><l>dos</l>       <r>sties<s n="vblex"/><s n="ref"/><s n="past"/><s n="p1"/><s n="sg"/></r></p></e>
  <e>       <p><l>dāmies</l>    <r>sties<s n="vblex"/><s n="ref"/><s n="past"/><s n="p1"/><s n="pl"/></r></p></e>
  <e>       <p><l>dies</l>      <r>sties<s n="vblex"/><s n="ref"/><s n="past"/><s n="p2"/><s n="sg"/></r></p></e>
  <e>       <p><l>dāties</l>    <r>sties<s n="vblex"/><s n="ref"/><s n="past"/><s n="p2"/><s n="pl"/></r></p></e>
  <e>       <p><l>dās</l>       <r>sties<s n="vblex"/><s n="ref"/><s n="past"/><s n="p3"/><s n="sp"/></r></p></e>
  <e>       <p><l>dos</l>       <r>sties<s n="vblex"/><s n="ref"/><s n="pres"/><s n="p1"/><s n="sg"/></r></p></e>
  <e>       <p><l>damies</l>    <r>sties<s n="vblex"/><s n="ref"/><s n="pres"/><s n="p1"/><s n="pl"/></r></p></e>
  <e>       <p><l>dies</l>      <r>sties<s n="vblex"/><s n="ref"/><s n="pres"/><s n="p2"/><s n="sg"/></r></p></e>
  <e>       <p><l>daties</l>    <r>sties<s n="vblex"/><s n="ref"/><s n="pres"/><s n="p2"/><s n="pl"/></r></p></e>
  <e>       <p><l>das</l>       <r>sties<s n="vblex"/><s n="ref"/><s n="pres"/><s n="p3"/><s n="sp"/></r></p></e>
</pardef>
<pardef n="/iegribēties__vblex">
  <e>       <p><l>iegribēsies</l><r>iegribēties<s n="vblex"/><s n="ref"/><s n="fut"/><s n="p3"/><s n="sp"/></r></p></e>
  <e>       <p><l>iegribēties</l><r>iegribēties<s n="vblex"/><s n="ref"/><s n="inf"/></r></p></e>
  <e>       <p><l>iegribē</l><r>iegribēties<s n="vblex"/><s n="ref"/></r></p><par n="smie/damies__pprs_act"/></e>
  <e>       <p><l>iegribējās</l><r>iegribēties<s n="vblex"/><s n="ref"/><s n="past"/><s n="p3"/><s n="sp"/></r></p></e>
  <e>       <p><l>iegribas</l>  <r>iegribēties<s n="vblex"/><s n="ref"/><s n="pres"/><s n="p3"/><s n="sp"/></r></p></e>
</pardef>
<pardef n="sē/sties__vblex">
  <e>       <p><l>dīšos</l>     <r>sties<s n="vblex"/><s n="ref"/><s n="fut"/><s n="p1"/><s n="sg"/></r></p></e>
  <e>       <p><l>dīsimies</l>  <r>sties<s n="vblex"/><s n="ref"/><s n="fut"/><s n="p1"/><s n="pl"/></r></p></e>
  <e>       <p><l>dīsies</l>    <r>sties<s n="vblex"/><s n="ref"/><s n="fut"/><s n="p2"/><s n="sg"/></r></p></e>
  <e>       <p><l>dīsieties</l> <r>sties<s n="vblex"/><s n="ref"/><s n="fut"/><s n="p2"/><s n="pl"/></r></p></e>
  <e>       <p><l>dīsities</l>  <r>sties<s n="vblex"/><s n="ref"/><s n="fut"/><s n="p2"/><s n="pl"/></r></p></e>
  <e>       <p><l>dīsies</l>    <r>sties<s n="vblex"/><s n="ref"/><s n="fut"/><s n="p3"/><s n="sp"/></r></p></e>
  <e>       <p><l>sties</l>     <r>sties<s n="vblex"/><s n="ref"/><s n="inf"/></r></p></e>
  <e>       <p><l>z</l>     <r>sties<s n="vblex"/><s n="ref"/></r></p><par n="smie/damies__pprs_act"/></e>
  <e>       <p><l>dos</l>       <r>sties<s n="vblex"/><s n="ref"/><s n="past"/><s n="p1"/><s n="sg"/></r></p></e>
  <e>       <p><l>dāmies</l>    <r>sties<s n="vblex"/><s n="ref"/><s n="past"/><s n="p1"/><s n="pl"/></r></p></e>
  <e>       <p><l>dies</l>      <r>sties<s n="vblex"/><s n="ref"/><s n="past"/><s n="p2"/><s n="sg"/></r></p></e>
  <e>       <p><l>dāties</l>    <r>sties<s n="vblex"/><s n="ref"/><s n="past"/><s n="p2"/><s n="pl"/></r></p></e>
  <e>       <p><l>dās</l>       <r>sties<s n="vblex"/><s n="ref"/><s n="past"/><s n="p3"/><s n="sp"/></r></p></e>
  <e>       <p><l>žos</l>       <r>sties<s n="vblex"/><s n="ref"/><s n="pres"/><s n="p1"/><s n="sg"/></r></p></e>
  <e>       <p><l>stos</l>      <r>sties<s n="vblex"/><s n="ref"/><s n="pres"/><s n="p1"/><s n="sg"/></r></p></e>
  <e>       <p><l>žamies</l>    <r>sties<s n="vblex"/><s n="ref"/><s n="pres"/><s n="p1"/><s n="pl"/></r></p></e>
  <e>       <p><l>stamies</l>   <r>sties<s n="vblex"/><s n="ref"/><s n="pres"/><s n="p1"/><s n="pl"/></r></p></e>
  <e>       <p><l>dies</l>      <r>sties<s n="vblex"/><s n="ref"/><s n="pres"/><s n="p2"/><s n="sg"/></r></p></e>
  <e>       <p><l>žaties</l>    <r>sties<s n="vblex"/><s n="ref"/><s n="pres"/><s n="p2"/><s n="pl"/></r></p></e>
  <e>       <p><l>staties</l>   <r>sties<s n="vblex"/><s n="ref"/><s n="pres"/><s n="p2"/><s n="pl"/></r></p></e>
  <e>       <p><l>stas</l>      <r>sties<s n="vblex"/><s n="ref"/><s n="pres"/><s n="p3"/><s n="sp"/></r></p></e>
  <e>       <p><l>žas</l>       <r>sties<s n="vblex"/><s n="ref"/><s n="pres"/><s n="p3"/><s n="sp"/></r></p></e>
</pardef>
<pardef n="dz/elt__vblex">
  <e>       <p><l>elšu</l>      <r>elt<s n="vblex"/><s n="fut"/><s n="p1"/><s n="sg"/></r></p></e>
  <e>       <p><l>elsim</l>     <r>elt<s n="vblex"/><s n="fut"/><s n="p1"/><s n="pl"/></r></p></e>
  <e>       <p><l>elsi</l>      <r>elt<s n="vblex"/><s n="fut"/><s n="p2"/><s n="sg"/></r></p></e>
  <e>       <p><l>elsiet</l>    <r>elt<s n="vblex"/><s n="fut"/><s n="p2"/><s n="pl"/></r></p></e>
  <e>       <p><l>elsit</l>     <r>elt<s n="vblex"/><s n="fut"/><s n="p2"/><s n="pl"/></r></p></e>
  <e>       <p><l>els</l>       <r>elt<s n="vblex"/><s n="fut"/><s n="p3"/><s n="sp"/></r></p></e>
  <e>       <p><l>elt</l>       <r>elt<s n="vblex"/><s n="inf"/></r></p></e>
  <e>       <p><l>el</l>       <r>elt<s n="vblex"/></r></p><par n="mez/dams__pprs_act"/></e>
  <e>       <p><l>elt</l>       <r>elt<s n="vblex"/></r></p><par n="lēkt/s__pp_psv"/></e>
  <e>       <p><l>ēlu</l>       <r>elt<s n="vblex"/><s n="past"/><s n="p1"/><s n="sg"/></r></p></e>
  <e>       <p><l>ēlām</l>      <r>elt<s n="vblex"/><s n="past"/><s n="p1"/><s n="pl"/></r></p></e>
  <e>       <p><l>ēli</l>       <r>elt<s n="vblex"/><s n="past"/><s n="p2"/><s n="sg"/></r></p></e>
  <e>       <p><l>ēlāt</l>      <r>elt<s n="vblex"/><s n="past"/><s n="p2"/><s n="pl"/></r></p></e>
  <e>       <p><l>ēla</l>       <r>elt<s n="vblex"/><s n="past"/><s n="p3"/><s n="sp"/></r></p></e>
  <e>       <p><l>ēl</l>       <r>elt<s n="vblex"/></r></p><par n="cēl/is__pp_act"/></e>
  <e>       <p><l>eļu</l>       <r>elt<s n="vblex"/><s n="pres"/><s n="p1"/><s n="sg"/></r></p></e>
  <e>       <p><l>eļam</l>      <r>elt<s n="vblex"/><s n="pres"/><s n="p1"/><s n="pl"/></r></p></e>
  <e>       <p><l>eļam</l>      <r>elt<s n="vblex"/></r></p><par n="zogam/s__pprs_psv"/></e>
  <e>       <p><l>el</l>        <r>elt<s n="vblex"/><s n="pres"/><s n="p2"/><s n="sg"/></r></p></e>
  <e>       <p><l>eļat</l>      <r>elt<s n="vblex"/><s n="pres"/><s n="p2"/><s n="pl"/></r></p></e>
  <e>       <p><l>eļ</l>        <r>elt<s n="vblex"/><s n="pres"/><s n="p3"/><s n="sp"/></r></p></e>
  <e>       <p><l>eļ</l>        <r>elt<s n="vblex"/></r></p><par n="skrien/ošs__pprs_act"/></e>
</pardef>
<pardef n="si/sties__vblex">
  <e>       <p><l>tīšos</l>     <r>sties<s n="vblex"/><s n="ref"/><s n="fut"/><s n="p1"/><s n="sg"/></r></p></e>
  <e>       <p><l>tīsimies</l>  <r>sties<s n="vblex"/><s n="ref"/><s n="fut"/><s n="p1"/><s n="pl"/></r></p></e>
  <e>       <p><l>tīsies</l>    <r>sties<s n="vblex"/><s n="ref"/><s n="fut"/><s n="p2"/><s n="sg"/></r></p></e>
  <e>       <p><l>tīsities</l>  <r>sties<s n="vblex"/><s n="ref"/><s n="fut"/><s n="p2"/><s n="pl"/></r></p></e>
  <e>       <p><l>tīsieties</l> <r>sties<s n="vblex"/><s n="ref"/><s n="fut"/><s n="p2"/><s n="pl"/></r></p></e>
  <e>       <p><l>tīsies</l>    <r>sties<s n="vblex"/><s n="ref"/><s n="fut"/><s n="p3"/><s n="sp"/></r></p></e>
  <e>       <p><l>sties</l>     <r>sties<s n="vblex"/><s n="ref"/><s n="inf"/></r></p></e>
  <e>       <p><l>z</l>     <r>sties<s n="vblex"/><s n="ref"/></r></p><par n="smie/damies__pprs_act"/></e>
  <e>       <p><l>tos</l>       <r>sties<s n="vblex"/><s n="ref"/><s n="past"/><s n="p1"/><s n="sg"/></r></p></e>
  <e>       <p><l>tāmies</l>    <r>sties<s n="vblex"/><s n="ref"/><s n="past"/><s n="p1"/><s n="pl"/></r></p></e>
  <e>       <p><l>ties</l>      <r>sties<s n="vblex"/><s n="ref"/><s n="past"/><s n="p2"/><s n="sg"/></r></p></e>
  <e>       <p><l>tāties</l>    <r>sties<s n="vblex"/><s n="ref"/><s n="past"/><s n="p2"/><s n="pl"/></r></p></e>
  <e>       <p><l>tās</l>       <r>sties<s n="vblex"/><s n="ref"/><s n="past"/><s n="p3"/><s n="sp"/></r></p></e>
  <e>       <p><l>tos</l>       <r>sties<s n="vblex"/><s n="ref"/><s n="pres"/><s n="p1"/><s n="sg"/></r></p></e>
  <e>       <p><l>tamies</l>    <r>sties<s n="vblex"/><s n="ref"/><s n="pres"/><s n="p1"/><s n="pl"/></r></p></e>
  <e>       <p><l>ties</l>      <r>sties<s n="vblex"/><s n="ref"/><s n="pres"/><s n="p2"/><s n="sg"/></r></p></e>
  <e>       <p><l>taties</l>    <r>sties<s n="vblex"/><s n="ref"/><s n="pres"/><s n="p2"/><s n="pl"/></r></p></e>
  <e>       <p><l>tas</l>       <r>sties<s n="vblex"/><s n="ref"/><s n="pres"/><s n="p3"/><s n="sp"/></r></p></e>
</pardef>
<pardef n="z/agt__vblex">
  <e>       <p><l>agšu</l>      <r>agt<s n="vblex"/><s n="fut"/><s n="p1"/><s n="sg"/></r></p></e>
  <e>       <p><l>agsim</l>     <r>agt<s n="vblex"/><s n="fut"/><s n="p1"/><s n="pl"/></r></p></e>
  <e>       <p><l>agsi</l>      <r>agt<s n="vblex"/><s n="fut"/><s n="p2"/><s n="sg"/></r></p></e>
  <e>       <p><l>agsiet</l>    <r>agt<s n="vblex"/><s n="fut"/><s n="p2"/><s n="pl"/></r></p></e>
  <e>       <p><l>agsit</l>     <r>agt<s n="vblex"/><s n="fut"/><s n="p2"/><s n="pl"/></r></p></e>
  <e>       <p><l>ags</l>       <r>agt<s n="vblex"/><s n="fut"/><s n="p3"/><s n="sp"/></r></p></e>
  <e>       <p><l>agt</l>       <r>agt<s n="vblex"/><s n="inf"/></r></p></e>
  <e>       <p><l>ag</l>       <r>agt<s n="vblex"/></r></p><par n="mez/dams__pprs_act"/></e>
  <e>       <p><l>agt</l>       <r>agt<s n="vblex"/></r></p><par n="lēkt/s__pp_psv"/></e>
  <e>       <p><l>agu</l>       <r>agt<s n="vblex"/><s n="past"/><s n="p1"/><s n="sg"/></r></p></e>
  <e>       <p><l>agām</l>      <r>agt<s n="vblex"/><s n="past"/><s n="p1"/><s n="pl"/></r></p></e>
  <e>       <p><l>agi</l>       <r>agt<s n="vblex"/><s n="past"/><s n="p2"/><s n="sg"/></r></p></e>
  <e>       <p><l>agāt</l>      <r>agt<s n="vblex"/><s n="past"/><s n="p2"/><s n="pl"/></r></p></e>
  <e>       <p><l>aga</l>       <r>agt<s n="vblex"/><s n="past"/><s n="p3"/><s n="sp"/></r></p></e>
  <e>       <p><l>ag</l>       <r>agt<s n="vblex"/></r></p><par n="cēl/is__pp_act"/></e>
  <e>       <p><l>ogu</l>       <r>agt<s n="vblex"/><s n="pres"/><s n="p1"/><s n="sg"/></r></p></e>
  <e>       <p><l>ogam</l>      <r>agt<s n="vblex"/><s n="pres"/><s n="p1"/><s n="pl"/></r></p></e>
  <e>       <p><l>ogam</l>      <r>agt<s n="vblex"/></r></p><par n="zogam/s__pprs_psv"/></e>
  <e>       <p><l>odz</l>       <r>agt<s n="vblex"/><s n="pres"/><s n="p2"/><s n="sg"/></r></p></e>
  <e>       <p><l>ogat</l>      <r>agt<s n="vblex"/><s n="pres"/><s n="p2"/><s n="pl"/></r></p></e>
  <e>       <p><l>og</l>        <r>agt<s n="vblex"/><s n="pres"/><s n="p3"/><s n="sp"/></r></p></e>
  <e>       <p><l>og</l>        <r>agt<s n="vblex"/></r></p><par n="skrien/ošs__pprs_act"/></e>
</pardef>
<pardef n="tums/t__vblex">
  <e>       <p><l>īšu</l>       <r>t<s n="vblex"/><s n="fut"/><s n="p1"/><s n="sg"/></r></p></e>
  <e>       <p><l>īsim</l>      <r>t<s n="vblex"/><s n="fut"/><s n="p1"/><s n="pl"/></r></p></e>
  <e>       <p><l>īsi</l>       <r>t<s n="vblex"/><s n="fut"/><s n="p2"/><s n="sg"/></r></p></e>
  <e>       <p><l>īsiet</l>     <r>t<s n="vblex"/><s n="fut"/><s n="p2"/><s n="pl"/></r></p></e>
  <e>       <p><l>īsit</l>      <r>t<s n="vblex"/><s n="fut"/><s n="p2"/><s n="pl"/></r></p></e>
  <e>       <p><l>īs</l>        <r>t<s n="vblex"/><s n="fut"/><s n="p3"/><s n="sp"/></r></p></e>
  <e>       <p><l>t</l>         <r>t<s n="vblex"/><s n="inf"/></r></p></e>
  <e>       <p><l></l>         <r>t<s n="vblex"/></r></p><par n="mez/dams__pprs_act"/></e>
  <e>       <p><l>t</l>         <r>t<s n="vblex"/></r></p><par n="lēkt/s__pp_psv"/></e>
  <e>       <p><l>u</l>         <r>t<s n="vblex"/><s n="past"/><s n="p1"/><s n="sg"/></r></p></e>
  <e>       <p><l>ām</l>        <r>t<s n="vblex"/><s n="past"/><s n="p1"/><s n="pl"/></r></p></e>
  <e>       <p><l>i</l>         <r>t<s n="vblex"/><s n="past"/><s n="p2"/><s n="sg"/></r></p></e>
  <e>       <p><l>āt</l>        <r>t<s n="vblex"/><s n="past"/><s n="p2"/><s n="pl"/></r></p></e>
  <e>       <p><l>a</l>         <r>t<s n="vblex"/><s n="past"/><s n="p3"/><s n="sp"/></r></p></e>
  <e>       <p><l></l>         <r>t<s n="vblex"/></r></p><par n="cēl/is__pp_act"/></e>
  <e>       <p><l>tu</l>        <r>t<s n="vblex"/><s n="pres"/><s n="p1"/><s n="sg"/></r></p></e>
  <e>       <p><l>tam</l>       <r>t<s n="vblex"/><s n="pres"/><s n="p1"/><s n="pl"/></r></p></e>
  <e>       <p><l>tam</l>       <r>t<s n="vblex"/></r></p><par n="zogam/s__pprs_psv"/></e>
  <e>       <p><l>ti</l>        <r>t<s n="vblex"/><s n="pres"/><s n="p2"/><s n="sg"/></r></p></e>
  <e>       <p><l>tat</l>       <r>t<s n="vblex"/><s n="pres"/><s n="p2"/><s n="pl"/></r></p></e>
</pardef>
<pardef n="atz/īties__vblex">
  <e>       <p><l>īšos</l>      <r>īties<s n="vblex"/><s n="ref"/><s n="fut"/><s n="p1"/><s n="sg"/></r></p></e>
  <e>       <p><l>īsimies</l>   <r>īties<s n="vblex"/><s n="ref"/><s n="fut"/><s n="p1"/><s n="pl"/></r></p></e>
  <e>       <p><l>īsies</l>     <r>īties<s n="vblex"/><s n="ref"/><s n="fut"/><s n="p2"/><s n="sg"/></r></p></e>
  <e>       <p><l>īsities</l>   <r>īties<s n="vblex"/><s n="ref"/><s n="fut"/><s n="p2"/><s n="pl"/></r></p></e>
  <e>       <p><l>īsieties</l>  <r>īties<s n="vblex"/><s n="ref"/><s n="fut"/><s n="p2"/><s n="pl"/></r></p></e>
  <e>       <p><l>īsies</l>     <r>īties<s n="vblex"/><s n="ref"/><s n="fut"/><s n="p3"/><s n="sp"/></r></p></e>
  <e>       <p><l>īties</l>     <r>īties<s n="vblex"/><s n="ref"/><s n="inf"/></r></p></e>
  <e>       <p><l>ī</l>     <r>īties<s n="vblex"/><s n="ref"/></r></p><par n="smie/damies__pprs_act"/></e>
  <e>       <p><l>inos</l>      <r>īties<s n="vblex"/><s n="ref"/><s n="past"/><s n="p1"/><s n="sg"/></r></p></e>
  <e>       <p><l>ināmies</l>   <r>īties<s n="vblex"/><s n="ref"/><s n="past"/><s n="p1"/><s n="pl"/></r></p></e>
  <e>       <p><l>inies</l>     <r>īties<s n="vblex"/><s n="ref"/><s n="past"/><s n="p2"/><s n="sg"/></r></p></e>
  <e>       <p><l>ināties</l>   <r>īties<s n="vblex"/><s n="ref"/><s n="past"/><s n="p2"/><s n="pl"/></r></p></e>
  <e>       <p><l>inās</l>      <r>īties<s n="vblex"/><s n="ref"/><s n="past"/><s n="p3"/><s n="sp"/></r></p></e>
  <e>       <p><l>īstos</l>     <r>īties<s n="vblex"/><s n="ref"/><s n="pres"/><s n="p1"/><s n="sg"/></r></p></e>
  <e>       <p><l>īstamies</l>  <r>īties<s n="vblex"/><s n="ref"/><s n="pres"/><s n="p1"/><s n="pl"/></r></p></e>
  <e>       <p><l>īsties</l>    <r>īties<s n="vblex"/><s n="ref"/><s n="pres"/><s n="p2"/><s n="sg"/></r></p></e>
  <e>       <p><l>īstaties</l>  <r>īties<s n="vblex"/><s n="ref"/><s n="pres"/><s n="p2"/><s n="pl"/></r></p></e>
  <e>       <p><l>īstas</l>     <r>īties<s n="vblex"/><s n="ref"/><s n="pres"/><s n="p3"/><s n="sp"/></r></p></e>
</pardef>
<pardef n="nolie/kties__vblex">
  <e>       <p><l>kšos</l>      <r>kties<s n="vblex"/><s n="ref"/><s n="fut"/><s n="p1"/><s n="sg"/></r></p></e>
  <e>       <p><l>ksimies</l>   <r>kties<s n="vblex"/><s n="ref"/><s n="fut"/><s n="p1"/><s n="pl"/></r></p></e>
  <e>       <p><l>ksies</l>     <r>kties<s n="vblex"/><s n="ref"/><s n="fut"/><s n="p2"/><s n="sg"/></r></p></e>
  <e>       <p><l>ksities</l>   <r>kties<s n="vblex"/><s n="ref"/><s n="fut"/><s n="p2"/><s n="pl"/></r></p></e>
  <e>       <p><l>ksieties</l>  <r>kties<s n="vblex"/><s n="ref"/><s n="fut"/><s n="p2"/><s n="pl"/></r></p></e>
  <e>       <p><l>ksies</l>     <r>kties<s n="vblex"/><s n="ref"/><s n="fut"/><s n="p3"/><s n="sp"/></r></p></e>
  <e>       <p><l>kties</l>     <r>kties<s n="vblex"/><s n="ref"/><s n="inf"/></r></p></e>
  <e>       <p><l>k</l>     <r>kties<s n="vblex"/><s n="ref"/></r></p><par n="smie/damies__pprs_act"/></e>
  <e>       <p><l>cos</l>       <r>kties<s n="vblex"/><s n="ref"/><s n="past"/><s n="p1"/><s n="sg"/></r></p></e>
  <e>       <p><l>cāmies</l>    <r>kties<s n="vblex"/><s n="ref"/><s n="past"/><s n="p1"/><s n="pl"/></r></p></e>
  <e>       <p><l>cies</l>      <r>kties<s n="vblex"/><s n="ref"/><s n="past"/><s n="p2"/><s n="sg"/></r></p></e>
  <e>       <p><l>cāties</l>    <r>kties<s n="vblex"/><s n="ref"/><s n="past"/><s n="p2"/><s n="pl"/></r></p></e>
  <e>       <p><l>cās</l>       <r>kties<s n="vblex"/><s n="ref"/><s n="past"/><s n="p3"/><s n="sp"/></r></p></e>
  <e>       <p><l>cos</l>       <r>kties<s n="vblex"/><s n="ref"/><s n="pres"/><s n="p1"/><s n="sg"/></r></p></e>
  <e>       <p><l>kos</l>       <r>kties<s n="vblex"/><s n="ref"/><s n="pres"/><s n="p1"/><s n="sg"/></r></p></e>
  <e>       <p><l>kamies</l>    <r>kties<s n="vblex"/><s n="ref"/><s n="pres"/><s n="p1"/><s n="pl"/></r></p></e>
  <e>       <p><l>camies</l>    <r>kties<s n="vblex"/><s n="ref"/><s n="pres"/><s n="p1"/><s n="pl"/></r></p></e>
  <e>       <p><l>cies</l>      <r>kties<s n="vblex"/><s n="ref"/><s n="pres"/><s n="p2"/><s n="sg"/></r></p></e>
  <e>       <p><l>katies</l>    <r>kties<s n="vblex"/><s n="ref"/><s n="pres"/><s n="p2"/><s n="pl"/></r></p></e>
  <e>       <p><l>caties</l>    <r>kties<s n="vblex"/><s n="ref"/><s n="pres"/><s n="p2"/><s n="pl"/></r></p></e>
  <e>       <p><l>cas</l>       <r>kties<s n="vblex"/><s n="ref"/><s n="pres"/><s n="p3"/><s n="sp"/></r></p></e>
  <e>       <p><l>kas</l>       <r>kties<s n="vblex"/><s n="ref"/><s n="pres"/><s n="p3"/><s n="sp"/></r></p></e>
</pardef>
<pardef n="v/ilkt__vblex">
  <e>       <p><l>ilkšu</l>     <r>ilkt<s n="vblex"/><s n="fut"/><s n="p1"/><s n="sg"/></r></p></e>
  <e>       <p><l>ilksim</l>    <r>ilkt<s n="vblex"/><s n="fut"/><s n="p1"/><s n="pl"/></r></p></e>
  <e>       <p><l>ilksi</l>     <r>ilkt<s n="vblex"/><s n="fut"/><s n="p2"/><s n="sg"/></r></p></e>
  <e>       <p><l>ilksit</l>    <r>ilkt<s n="vblex"/><s n="fut"/><s n="p2"/><s n="pl"/></r></p></e>
  <e>       <p><l>ilksiet</l>   <r>ilkt<s n="vblex"/><s n="fut"/><s n="p2"/><s n="pl"/></r></p></e>
  <e>       <p><l>ilks</l>      <r>ilkt<s n="vblex"/><s n="fut"/><s n="p3"/><s n="sp"/></r></p></e>
  <e>       <p><l>ilkt</l>      <r>ilkt<s n="vblex"/><s n="inf"/></r></p></e>
  <e>       <p><l>ilk</l>      <r>ilkt<s n="vblex"/></r></p><par n="mez/dams__pprs_act"/></e>
  <e>       <p><l>ilkt</l>      <r>ilkt<s n="vblex"/></r></p><par n="lēkt/s__pp_psv"/></e>
  <e>       <p><l>ilku</l>      <r>ilkt<s n="vblex"/><s n="past"/><s n="p1"/><s n="sg"/></r></p></e>
  <e>       <p><l>ilkām</l>     <r>ilkt<s n="vblex"/><s n="past"/><s n="p1"/><s n="pl"/></r></p></e>
  <e>       <p><l>ilki</l>      <r>ilkt<s n="vblex"/><s n="past"/><s n="p2"/><s n="sg"/></r></p></e>
  <e>       <p><l>ilkāt</l>     <r>ilkt<s n="vblex"/><s n="past"/><s n="p2"/><s n="pl"/></r></p></e>
  <e>       <p><l>ilka</l>      <r>ilkt<s n="vblex"/><s n="past"/><s n="p3"/><s n="sp"/></r></p></e>
  <e>       <p><l>ilk</l>      <r>ilkt<s n="vblex"/></r></p><par n="cēl/is__pp_act"/></e>
  <e>       <p><l>elku</l>      <r>ilkt<s n="vblex"/><s n="pres"/><s n="p1"/><s n="sg"/></r></p></e>
  <e>       <p><l>elkam</l>     <r>ilkt<s n="vblex"/><s n="pres"/><s n="p1"/><s n="pl"/></r></p></e>
  <e>       <p><l>elkam</l>     <r>ilkt<s n="vblex"/></r></p><par n="zogam/s__pprs_psv"/></e>
  <e>       <p><l>elc</l>       <r>ilkt<s n="vblex"/><s n="pres"/><s n="p2"/><s n="sg"/></r></p></e>
  <e>       <p><l>elkat</l>     <r>ilkt<s n="vblex"/><s n="pres"/><s n="p2"/><s n="pl"/></r></p></e>
  <e>       <p><l>elk</l>       <r>ilkt<s n="vblex"/><s n="pres"/><s n="p3"/><s n="sp"/></r></p></e>
  <e>       <p><l>elk</l>       <r>ilkt<s n="vblex"/></r></p><par n="skrien/ošs__pprs_act"/></e>
</pardef>
<pardef n="gā/zt__vblex">
  <e>       <p><l>zīšu</l>      <r>zt<s n="vblex"/><s n="fut"/><s n="p1"/><s n="sg"/></r></p></e>
  <e>       <p><l>zīsim</l>     <r>zt<s n="vblex"/><s n="fut"/><s n="p1"/><s n="pl"/></r></p></e>
  <e>       <p><l>zīsi</l>      <r>zt<s n="vblex"/><s n="fut"/><s n="p2"/><s n="sg"/></r></p></e>
  <e>       <p><l>zīsiet</l>    <r>zt<s n="vblex"/><s n="fut"/><s n="p2"/><s n="pl"/></r></p></e>
  <e>       <p><l>zīsit</l>     <r>zt<s n="vblex"/><s n="fut"/><s n="p2"/><s n="pl"/></r></p></e>
  <e>       <p><l>zīs</l>       <r>zt<s n="vblex"/><s n="fut"/><s n="p3"/><s n="sp"/></r></p></e>
  <e>       <p><l>zt</l>        <r>zt<s n="vblex"/><s n="inf"/></r></p></e>
  <e>       <p><l>z</l>        <r>zt<s n="vblex"/></r></p><par n="mez/dams__pprs_act"/></e>
  <e>       <p><l>zt</l>        <r>zt<s n="vblex"/></r></p><par n="lēkt/s__pp_psv"/></e>
  <e>       <p><l>zu</l>        <r>zt<s n="vblex"/><s n="past"/><s n="p1"/><s n="sg"/></r></p></e>
  <e>       <p><l>zām</l>       <r>zt<s n="vblex"/><s n="past"/><s n="p1"/><s n="pl"/></r></p></e>
  <e>       <p><l>zi</l>        <r>zt<s n="vblex"/><s n="past"/><s n="p2"/><s n="sg"/></r></p></e>
  <e>       <p><l>zāt</l>       <r>zt<s n="vblex"/><s n="past"/><s n="p2"/><s n="pl"/></r></p></e>
  <e>       <p><l>za</l>        <r>zt<s n="vblex"/><s n="past"/><s n="p3"/><s n="sp"/></r></p></e>
  <e>       <p><l>z</l>        <r>zt<s n="vblex"/></r></p><par n="cēl/is__pp_act"/></e>
  <e>       <p><l>žu</l>        <r>zt<s n="vblex"/><s n="pres"/><s n="p1"/><s n="sg"/></r></p></e>
  <e>       <p><l>žam</l>       <r>zt<s n="vblex"/><s n="pres"/><s n="p1"/><s n="pl"/></r></p></e>
  <e>       <p><l>žam</l>       <r>zt<s n="vblex"/></r></p><par n="zogam/s__pprs_psv"/></e>
  <e>       <p><l>z</l>         <r>zt<s n="vblex"/><s n="pres"/><s n="p2"/><s n="sg"/></r></p></e>
  <e>       <p><l>žat</l>       <r>zt<s n="vblex"/><s n="pres"/><s n="p2"/><s n="pl"/></r></p></e>
  <e>       <p><l>ž</l>         <r>zt<s n="vblex"/><s n="pres"/><s n="p3"/><s n="sp"/></r></p></e>
  <e>       <p><l>ž</l>         <r>zt<s n="vblex"/></r></p><par n="skrien/ošs__pprs_act"/></e>
</pardef>
<pardef n="sā/kt__vblex">
  <e>       <p><l>kšu</l>       <r>kt<s n="vblex"/><s n="fut"/><s n="p1"/><s n="sg"/></r></p></e>
  <e>       <p><l>ksim</l>      <r>kt<s n="vblex"/><s n="fut"/><s n="p1"/><s n="pl"/></r></p></e>
  <e>       <p><l>ksi</l>       <r>kt<s n="vblex"/><s n="fut"/><s n="p2"/><s n="sg"/></r></p></e>
  <e>       <p><l>ksit</l>      <r>kt<s n="vblex"/><s n="fut"/><s n="p2"/><s n="pl"/></r></p></e>
  <e>       <p><l>ksiet</l>     <r>kt<s n="vblex"/><s n="fut"/><s n="p2"/><s n="pl"/></r></p></e>
  <e>       <p><l>ks</l>        <r>kt<s n="vblex"/><s n="fut"/><s n="p3"/><s n="sp"/></r></p></e>
  <e>       <p><l>kt</l>        <r>kt<s n="vblex"/><s n="inf"/></r></p></e>
  <e>       <p><l>k</l>        <r>kt<s n="vblex"/></r></p><par n="mez/dams__pprs_act"/></e>
  <e>       <p><l>kt</l>        <r>kt<s n="vblex"/></r></p><par n="lēkt/s__pp_psv"/></e>
  <e>       <p><l>ku</l>        <r>kt<s n="vblex"/><s n="past"/><s n="p1"/><s n="sg"/></r></p></e>
  <e>       <p><l>kām</l>       <r>kt<s n="vblex"/><s n="past"/><s n="p1"/><s n="pl"/></r></p></e>
  <e>       <p><l>ki</l>        <r>kt<s n="vblex"/><s n="past"/><s n="p2"/><s n="sg"/></r></p></e>
  <e>       <p><l>kāt</l>       <r>kt<s n="vblex"/><s n="past"/><s n="p2"/><s n="pl"/></r></p></e>
  <e>       <p><l>ka</l>        <r>kt<s n="vblex"/><s n="past"/><s n="p3"/><s n="sp"/></r></p></e>
  <e>       <p><l>k</l>        <r>kt<s n="vblex"/></r></p><par n="cēl/is__pp_act"/></e>
  <e>       <p><l>ku</l>        <r>kt<s n="vblex"/><s n="pres"/><s n="p1"/><s n="sg"/></r></p></e>
  <e>       <p><l>kam</l>       <r>kt<s n="vblex"/><s n="pres"/><s n="p1"/><s n="pl"/></r></p></e>
  <e>       <p><l>kam</l>       <r>kt<s n="vblex"/></r></p><par n="zogam/s__pprs_psv"/></e>
  <e>       <p><l>c</l>         <r>kt<s n="vblex"/><s n="pres"/><s n="p2"/><s n="sg"/></r></p></e>
  <e>       <p><l>kat</l>       <r>kt<s n="vblex"/><s n="pres"/><s n="p2"/><s n="pl"/></r></p></e>
  <e>       <p><l>k</l>         <r>kt<s n="vblex"/><s n="pres"/><s n="p3"/><s n="sp"/></r></p></e>
  <e>       <p><l>k</l>         <r>kt<s n="vblex"/></r></p><par n="skrien/ošs__pprs_act"/></e>
</pardef>
<pardef n="p/irkt__vblex">
  <e>       <p><l>irkšu</l>     <r>irkt<s n="vblex"/><s n="fut"/><s n="p1"/><s n="sg"/></r></p></e>
  <e>       <p><l>irksim</l>    <r>irkt<s n="vblex"/><s n="fut"/><s n="p1"/><s n="pl"/></r></p></e>
  <e>       <p><l>irksi</l>     <r>irkt<s n="vblex"/><s n="fut"/><s n="p2"/><s n="sg"/></r></p></e>
  <e>       <p><l>irksit</l>    <r>irkt<s n="vblex"/><s n="fut"/><s n="p2"/><s n="pl"/></r></p></e>
  <e>       <p><l>irksiet</l>   <r>irkt<s n="vblex"/><s n="fut"/><s n="p2"/><s n="pl"/></r></p></e>
  <e>       <p><l>irks</l>      <r>irkt<s n="vblex"/><s n="fut"/><s n="p3"/><s n="sp"/></r></p></e>
  <e>       <p><l>irkt</l>      <r>irkt<s n="vblex"/><s n="inf"/></r></p></e>
  <e>       <p><l>irk</l>      <r>irkt<s n="vblex"/></r></p><par n="mez/dams__pprs_act"/></e>
  <e>       <p><l>irkt</l>      <r>irkt<s n="vblex"/></r></p><par n="lēkt/s__pp_psv"/></e>
  <e>       <p><l>irku</l>      <r>irkt<s n="vblex"/><s n="past"/><s n="p1"/><s n="sg"/></r></p></e>
  <e>       <p><l>irkām</l>     <r>irkt<s n="vblex"/><s n="past"/><s n="p1"/><s n="pl"/></r></p></e>
  <e>       <p><l>irki</l>      <r>irkt<s n="vblex"/><s n="past"/><s n="p2"/><s n="sg"/></r></p></e>
  <e>       <p><l>irkāt</l>     <r>irkt<s n="vblex"/><s n="past"/><s n="p2"/><s n="pl"/></r></p></e>
  <e>       <p><l>irka</l>      <r>irkt<s n="vblex"/><s n="past"/><s n="p3"/><s n="sp"/></r></p></e>
  <e>       <p><l>irk</l>      <r>irkt<s n="vblex"/></r></p><par n="cēl/is__pp_act"/></e>
  <e>       <p><l>ērku</l>      <r>irkt<s n="vblex"/><s n="pres"/><s n="p1"/><s n="sg"/></r></p></e>
  <e>       <p><l>ērkam</l>     <r>irkt<s n="vblex"/><s n="pres"/><s n="p1"/><s n="pl"/></r></p></e>
  <e>       <p><l>ērkam</l>     <r>irkt<s n="vblex"/></r></p><par n="zogam/s__pprs_psv"/></e>
  <e>       <p><l>ērc</l>       <r>irkt<s n="vblex"/><s n="pres"/><s n="p2"/><s n="sg"/></r></p></e>
  <e>       <p><l>ērkat</l>     <r>irkt<s n="vblex"/><s n="pres"/><s n="p2"/><s n="pl"/></r></p></e>
  <e>       <p><l>ērk</l>       <r>irkt<s n="vblex"/><s n="pres"/><s n="p3"/><s n="sp"/></r></p></e>
  <e>       <p><l>ērk</l>       <r>irkt<s n="vblex"/></r></p><par n="skrien/ošs__pprs_act"/></e>
</pardef>
<pardef n="atl/upt__vblex">
  <e>       <p><l>upšu</l>      <r>upt<s n="vblex"/><s n="fut"/><s n="p1"/><s n="sg"/></r></p></e>
  <e>       <p><l>upsim</l>     <r>upt<s n="vblex"/><s n="fut"/><s n="p1"/><s n="pl"/></r></p></e>
  <e>       <p><l>upsi</l>      <r>upt<s n="vblex"/><s n="fut"/><s n="p2"/><s n="sg"/></r></p></e>
  <e>       <p><l>upsiet</l>    <r>upt<s n="vblex"/><s n="fut"/><s n="p2"/><s n="pl"/></r></p></e>
  <e>       <p><l>upsit</l>     <r>upt<s n="vblex"/><s n="fut"/><s n="p2"/><s n="pl"/></r></p></e>
  <e>       <p><l>ups</l>       <r>upt<s n="vblex"/><s n="fut"/><s n="p3"/><s n="sp"/></r></p></e>
  <e>       <p><l>upt</l>       <r>upt<s n="vblex"/><s n="inf"/></r></p></e>
  <e>       <p><l>up</l>       <r>upt<s n="vblex"/></r></p><par n="mez/dams__pprs_act"/></e>
  <e>       <p><l>upt</l>       <r>upt<s n="vblex"/></r></p><par n="lēkt/s__pp_psv"/></e>
  <e>       <p><l>upu</l>       <r>upt<s n="vblex"/><s n="past"/><s n="p1"/><s n="sg"/></r></p></e>
  <e>       <p><l>upām</l>      <r>upt<s n="vblex"/><s n="past"/><s n="p1"/><s n="pl"/></r></p></e>
  <e>       <p><l>upi</l>       <r>upt<s n="vblex"/><s n="past"/><s n="p2"/><s n="sg"/></r></p></e>
  <e>       <p><l>upāt</l>      <r>upt<s n="vblex"/><s n="past"/><s n="p2"/><s n="pl"/></r></p></e>
  <e>       <p><l>upa</l>       <r>upt<s n="vblex"/><s n="past"/><s n="p3"/><s n="sp"/></r></p></e>
  <e>       <p><l>up</l>       <r>upt<s n="vblex"/></r></p><par n="cēl/is__pp_act"/></e>
  <e>       <p><l>ūpu</l>       <r>upt<s n="vblex"/><s n="pres"/><s n="p1"/><s n="sg"/></r></p></e>
  <e>       <p><l>ūpam</l>      <r>upt<s n="vblex"/><s n="pres"/><s n="p1"/><s n="pl"/></r></p></e>
  <e>       <p><l>ūpam</l>      <r>upt<s n="vblex"/></r></p><par n="zogam/s__pprs_psv"/></e>
  <e>       <p><l>ūpi</l>       <r>upt<s n="vblex"/><s n="pres"/><s n="p2"/><s n="sg"/></r></p></e>
  <e>       <p><l>ūpat</l>      <r>upt<s n="vblex"/><s n="pres"/><s n="p2"/><s n="pl"/></r></p></e>
  <e>       <p><l>ūp</l>        <r>upt<s n="vblex"/><s n="pres"/><s n="p3"/><s n="sp"/></r></p></e>
  <e>       <p><l>ūp</l>        <r>upt<s n="vblex"/></r></p><par n="skrien/ošs__pprs_act"/></e>
</pardef>
<pardef n="uzsv/ērt__vblex">
  <e>       <p><l>ēršu</l>      <r>ērt<s n="vblex"/><s n="fut"/><s n="p1"/><s n="sg"/></r></p></e>
  <e>       <p><l>ērsim</l>     <r>ērt<s n="vblex"/><s n="fut"/><s n="p1"/><s n="pl"/></r></p></e>
  <e>       <p><l>ērsi</l>      <r>ērt<s n="vblex"/><s n="fut"/><s n="p2"/><s n="sg"/></r></p></e>
  <e>       <p><l>ērsit</l>     <r>ērt<s n="vblex"/><s n="fut"/><s n="p2"/><s n="pl"/></r></p></e>
  <e>       <p><l>ērsiet</l>    <r>ērt<s n="vblex"/><s n="fut"/><s n="p2"/><s n="pl"/></r></p></e>
  <e>       <p><l>ērs</l>       <r>ērt<s n="vblex"/><s n="fut"/><s n="p3"/><s n="sp"/></r></p></e>
  <e>       <p><l>ērt</l>       <r>ērt<s n="vblex"/><s n="inf"/></r></p></e>
  <e>       <p><l>ēr</l>       <r>ērt<s n="vblex"/></r></p><par n="mez/dams__pprs_act"/></e>
  <e>       <p><l>ērt</l>       <r>ērt<s n="vblex"/></r></p><par n="lēkt/s__pp_psv"/></e>
  <e>       <p><l>ēru</l>       <r>ērt<s n="vblex"/><s n="past"/><s n="p1"/><s n="sg"/></r></p></e>
  <e>       <p><l>ērām</l>      <r>ērt<s n="vblex"/><s n="past"/><s n="p1"/><s n="pl"/></r></p></e>
  <e>       <p><l>ēri</l>       <r>ērt<s n="vblex"/><s n="past"/><s n="p2"/><s n="sg"/></r></p></e>
  <e>       <p><l>ērāt</l>      <r>ērt<s n="vblex"/><s n="past"/><s n="p2"/><s n="pl"/></r></p></e>
  <e>       <p><l>ēra</l>       <r>ērt<s n="vblex"/><s n="past"/><s n="p3"/><s n="sp"/></r></p></e>
  <e>       <p><l>ēr</l>       <r>ērt<s n="vblex"/></r></p><par n="cēl/is__pp_act"/></e>
  <e>       <p><l>eru</l>       <r>ērt<s n="vblex"/><s n="pres"/><s n="p1"/><s n="sg"/></r></p></e>
  <e>       <p><l>eram</l>      <r>ērt<s n="vblex"/><s n="pres"/><s n="p1"/><s n="pl"/></r></p></e>
  <e>       <p><l>eram</l>      <r>ērt<s n="vblex"/></r></p><par n="zogam/s__pprs_psv"/></e>
  <e>       <p><l>er</l>        <r>ērt<s n="vblex"/><s n="pres"/><s n="p2"/><s n="sg"/></r></p></e>
  <e>       <p><l>erat</l>      <r>ērt<s n="vblex"/><s n="pres"/><s n="p2"/><s n="pl"/></r></p></e>
  <e>       <p><l>er</l>        <r>ērt<s n="vblex"/><s n="pres"/><s n="p3"/><s n="sp"/></r></p></e>
  <e>       <p><l>er</l>        <r>ērt<s n="vblex"/></r></p><par n="skrien/ošs__pprs_act"/></e>
</pardef>
<pardef n="pab/ūt__vblex">
  <e>       <p><l>ūšu</l>       <r>ūt<s n="vblex"/><s n="fut"/><s n="p1"/><s n="sg"/></r></p></e>
  <e>       <p><l>ūsim</l>      <r>ūt<s n="vblex"/><s n="fut"/><s n="p1"/><s n="pl"/></r></p></e>
  <e>       <p><l>ūsi</l>       <r>ūt<s n="vblex"/><s n="fut"/><s n="p2"/><s n="sg"/></r></p></e>
  <e>       <p><l>ūsiet</l>     <r>ūt<s n="vblex"/><s n="fut"/><s n="p2"/><s n="pl"/></r></p></e>
  <e>       <p><l>ūsit</l>      <r>ūt<s n="vblex"/><s n="fut"/><s n="p2"/><s n="pl"/></r></p></e>
  <e>       <p><l>ūs</l>        <r>ūt<s n="vblex"/><s n="fut"/><s n="p3"/><s n="sp"/></r></p></e>
  <e>       <p><l>ūt</l>        <r>ūt<s n="vblex"/><s n="inf"/></r></p></e>
  <e>       <p><l>ū</l>        <r>ūt<s n="vblex"/></r></p><par n="mez/dams__pprs_act"/></e>
  <e>       <p><l>ūt</l>        <r>ūt<s n="vblex"/></r></p><par n="lēkt/s__pp_psv"/></e>
  <e>       <p><l>iju</l>       <r>ūt<s n="vblex"/><s n="past"/><s n="p1"/><s n="sg"/></r></p></e>
  <e>       <p><l>ijām</l>      <r>ūt<s n="vblex"/><s n="past"/><s n="p1"/><s n="pl"/></r></p></e>
  <e>       <p><l>iji</l>       <r>ūt<s n="vblex"/><s n="past"/><s n="p2"/><s n="sg"/></r></p></e>
  <e>       <p><l>ijāt</l>      <r>ūt<s n="vblex"/><s n="past"/><s n="p2"/><s n="pl"/></r></p></e>
  <e>       <p><l>ija</l>       <r>ūt<s n="vblex"/><s n="past"/><s n="p3"/><s n="sp"/></r></p></e>
  <e>       <p><l>ij</l>       <r>ūt<s n="vblex"/></r></p><par n="cēl/is__pp_act"/></e>
</pardef>
  </pardefs>

  <section id="main" type="standard">

    <e lm="aizaugt">         <i>aizau</i><par n="au/gt__vblex"/></e>
    <e lm="aizbraukt">       <i>aizbrau</i><par n="vā/kt__vblex"/></e>
    <e lm="aizbāzt">         <i>aizbā</i><par n="gā/zt__vblex"/></e>
    <e lm="aizbēgt">         <i>aizbē</i><par n="au/gt__vblex"/></e>
    <e lm="aizdedzināt">     <i>aizdedzin</i><par n="mēģin/āt__vblex"/></e>
    <e lm="aizdomāties">     <i>aizdomā</i><par n="klā/ties__vblex"/></e>
    <e lm="aiziet">          <i>aiz</i><par n="/iet__vblex"/></e>
    <e lm="aizkavēt">        <i>aizkavē</i><par n="vīlē/t__vblex"/></e>
    <e lm="aizkavēties">     <i>aizkavē</i><par n="klā/ties__vblex"/></e>
    <e lm="aizkulties">      <i>aizk</i><par n="k/ulties__vblex"/></e>
    <e lm="aizlaist">        <i>aizlai</i><par n="lai/st__vblex"/></e>
    <e lm="aizliegt">        <i>aizlie</i><par n="izbei/gt__vblex"/></e>
    <e lm="aizliet">         <i>aizl</i><par n="uzl/iet__vblex"/></e>
    <e lm="aizmest">         <i>aizme</i><par n="si/st__vblex"/></e>
    <e lm="aizmigt">         <i>aizmi</i><par n="aizmi/gt__vblex"/></e>
    <e lm="aiznest">         <i>aiznes</i><par n="nes/t__vblex"/></e>
    <e lm="aizpīpēt">        <i>aizpīpē</i><par n="vīlē/t__vblex"/></e>
    <e lm="aizraidīt">       <i>aizraid</i><par n="vad/īt__vblex"/></e>
    <e lm="aizsalt">         <i>aizsal</i><par n="gur/t__vblex"/></e>
    <e lm="aizsargāt">       <i>aizsarg</i><par n="apsarg/āt__vblex"/></e>
    <e lm="aizsniegt">       <i>aizsnie</i><par n="izbei/gt__vblex"/></e>
    <e lm="aizspiest">       <i>aizspie</i><par n="lai/st__vblex"/></e>
    <e lm="aizspraukties">   <i>aizsprau</i><par n="vei/kties__vblex"/></e>
    <e lm="aizstiept">       <i>aizstiep</i><par n="glāb/t__vblex"/></e>
    <e lm="aizstiepties">    <i>aizstiep</i><par n="slēp/ties__vblex"/></e>
    <e lm="aizstumt">        <i>aizst</i><par n="aizst/umt__vblex"/></e>
    <e lm="aizstāt">         <i>aizstā</i><par n="klā/t__vblex"/></e>
    <e lm="aizsvilties">     <i>aizsvil</i><par n="aizsvil/ties__vblex"/></e>
    <e lm="aiztaisīt">       <i>aiztais</i><par n="vad/īt__vblex"/></e>
    <e lm="aiztikt">         <i>aizt</i><par n="not/ikt__vblex"/></e>
    <e lm="aiztraukties">    <i>aiztrau</i><par n="vei/kties__vblex"/></e>
    <e lm="aizvainot">       <i>aizvaino</i><par n="vīlē/t__vblex"/></e>
    <e lm="aizvainoties">    <i>aizvaino</i><par n="klā/ties__vblex"/></e>
    <e lm="aizvest">         <i>aizve</i><par n="ē/st__vblex"/></e>
    <e lm="aizvirzīties">    <i>aizvirz</i><par n="cīn/īties__vblex"/></e>
    <e lm="aizvākt">         <i>aizvā</i><par n="vā/kt__vblex"/></e>
    <e lm="aizņemt">         <i>aizņ</i><par n="paņ/emt__vblex"/></e>
    <e lm="apciemot">        <i>apciemo</i><par n="vīlē/t__vblex"/></e>
    <e lm="apdzerties">      <i>apdz</i><par n="pieķ/erties__vblex"/></e>
    <e lm="apdzist">         <i>apdzi</i><par n="apdzi/st__vblex"/></e>
    <e lm="apgaismot">       <i>apgaismo</i><par n="vīlē/t__vblex"/></e>
    <e lm="apgalvot">        <i>apgalvo</i><par n="vīlē/t__vblex"/></e>
    <e lm="apglabāt">        <i>apglabā</i><par n="vīlē/t__vblex"/></e>
    <e lm="apgrozīt">        <i>apgroz</i><par n="vad/īt__vblex"/></e>
    <e lm="apgrozīties">     <i>apgroz</i><par n="cīn/īties__vblex"/></e>
    <e lm="apgāzt">          <i>apgā</i><par n="gā/zt__vblex"/></e>
    <e lm="apiet">           <i>ap</i><par n="/iet__vblex"/></e>
    <e lm="apieties">        <i>ap</i><par n="ap/ieties__vblex"/></e>
    <e lm="apkampt">         <i>apkamp</i><par n="glāb/t__vblex"/></e>
    <e lm="apkaut">          <i>apk</i><par n="ļ/aut__vblex"/></e>
    <e lm="apklāt">          <i>apklā</i><par n="klā/t__vblex"/></e>
    <e lm="apkrauties">      <i>apkr</i><par n="r/auties__vblex"/></e>
    <e lm="aplenkt">         <i>aplen</i><par n="vā/kt__vblex"/></e>
    <e lm="aplūkot">         <i>aplūko</i><par n="vīlē/t__vblex"/></e>
    <e lm="apmaisīt">        <i>apmais</i><par n="vad/īt__vblex"/></e>
    <e lm="apmeklēt">        <i>apmeklē</i><par n="vīlē/t__vblex"/></e>
    <e lm="apmesties">       <i>apme</i><par n="si/sties__vblex"/></e>
    <e lm="apmierināt">      <i>apmierin</i><par n="mēģin/āt__vblex"/></e>
    <e lm="apmulst">         <i>apmuls</i><par n="tums/t__vblex"/></e>
    <e lm="apmākties">       <i>apmā</i><par n="vei/kties__vblex"/></e>
    <e lm="apnikt">          <i>apn</i><par n="apn/ikt__vblex"/></e>
    <e lm="apprecināt">      <i>apprecin</i><par n="mēģin/āt__vblex"/></e>
    <e lm="apprecēt">        <i>apprec</i><par n="tur/ēt__vblex"/></e>
    <e lm="appušķot">        <i>appušķo</i><par n="vīlē/t__vblex"/></e>
    <e lm="apraut">          <i>apr</i><par n="ļ/aut__vblex"/></e>
    <e lm="aprēķināt">       <i>aprēķin</i><par n="mēģin/āt__vblex"/></e>
    <e lm="aprīt">           <i>apr</i><par n="apr/īt__vblex"/></e>
    <e lm="apsargāt">        <i>apsarg</i><par n="apsarg/āt__vblex"/></e>
    <e lm="apsarkt">         <i>apsark</i><par n="gur/t__vblex"/></e>
    <e lm="apskatīties">     <i>apskat</i><par n="cīn/īties__vblex"/></e>
    <e lm="apslāpēt">        <i>apslāpē</i><par n="vīlē/t__vblex"/></e>
    <e lm="apsolīt">         <i>apsol</i><par n="vad/īt__vblex"/></e>
    <e lm="apstiprināt">     <i>apstiprin</i><par n="mēģin/āt__vblex"/></e>
    <e lm="apstādināt">      <i>apstādin</i><par n="mēģin/āt__vblex"/></e>
    <e lm="apstāties">       <i>apstā</i><par n="klā/ties__vblex"/></e>
    <e lm="apsveikt">        <i>apsvei</i><par n="vā/kt__vblex"/></e>
    <e lm="apsēdināt">       <i>apsēdin</i><par n="mēģin/āt__vblex"/></e>
    <e lm="aptvert">         <i>aptv</i><par n="ķ/ert__vblex"/></e>
    <e lm="apvaicāties">     <i>apvaicā</i><par n="klā/ties__vblex"/></e>
    <e lm="apvainot">        <i>apvaino</i><par n="vīlē/t__vblex"/></e>
    <e lm="apvaldīt">        <i>apvald</i><par n="vad/īt__vblex"/></e>
    <e lm="apvienot">        <i>apvieno</i><par n="vīlē/t__vblex"/></e>
    <e lm="apčubināt">       <i>apčubin</i><par n="mēģin/āt__vblex"/></e>
    <e lm="apēst">           <i>apē</i><par n="ē/st__vblex"/></e>
    <e lm="apķert">          <i>apķ</i><par n="ķ/ert__vblex"/></e>
    <e lm="apšaut">          <i>apš</i><par n="ļ/aut__vblex"/></e>
    <e lm="arestēt">         <i>arestē</i><par n="vīlē/t__vblex"/></e>
    <e lm="atbalstīt">       <i>atbalst</i><par n="vad/īt__vblex"/></e>
    <e lm="atbalstīties">    <i>atbalst</i><par n="cīn/īties__vblex"/></e>
    <e lm="atbildēt">        <i>atbild</i><par n="vēl/ēt__vblex"/></e>
    <e lm="atbilst">         <i>atbil</i><par n="ienī/st__vblex"/></e>
    <e lm="atbraukt">        <i>atbrau</i><par n="vā/kt__vblex"/></e>
    <e lm="atbrīvot">        <i>atbrīvo</i><par n="vīlē/t__vblex"/></e>
    <e lm="atbrīvoties">     <i>atbrīvo</i><par n="klā/ties__vblex"/></e>
    <e lm="atcelt">          <i>atc</i><par n="dz/elt__vblex"/></e>
    <e lm="atcerēties">      <i>atcer</i><par n="tur/ēties__vblex"/></e>
    <e lm="atcirst">         <i>atc</i><par n="atc/irst__vblex"/></e>
    <e lm="atdot">           <i>atd</i><par n="d/ot__vblex"/></e>
    <e lm="atgadīties">      <i>atgad</i><par n="cīn/īties__vblex"/></e>
    <e lm="atgriezties">     <i>atgrie</i><par n="sagā/zties__vblex"/></e>
    <e lm="atgulties">       <i>atg</i><par n="atg/ulties__vblex"/></e>
    <e lm="atgādināt">       <i>atgādin</i><par n="mēģin/āt__vblex"/></e>
    <e lm="atgādāt">         <i>atgādā</i><par n="vīlē/t__vblex"/></e>
    <e lm="atgāzties">       <i>atgā</i><par n="sagā/zties__vblex"/></e>
    <e lm="atgūties">        <i>atg</i><par n="atg/ūties__vblex"/></e>
    <e lm="atiet">           <i>at</i><par n="/iet__vblex"/></e>
    <e lm="atjēgties">       <i>atjē</i><par n="lū/gties__vblex"/></e>
    <e lm="atklāt">          <i>atklā</i><par n="klā/t__vblex"/></e>
    <e lm="atkopt">          <i>atkop</i><par n="glāb/t__vblex"/></e>
    <e lm="atkāpties">       <i>atkāp</i><par n="slēp/ties__vblex"/></e>
    <e lm="atkārtot">        <i>atkārto</i><par n="vīlē/t__vblex"/></e>
    <e lm="atkārtoties">     <i>atkārto</i><par n="klā/ties__vblex"/></e>
    <e lm="atlaist">         <i>atlai</i><par n="lai/st__vblex"/></e>
    <e lm="atlidot">         <i>atlido</i><par n="vīlē/t__vblex"/></e>
    <e lm="atlikt">          <i>atli</i><par n="li/kt__vblex"/></e>
    <e lm="atlupt">          <i>atl</i><par n="atl/upt__vblex"/></e>
    <e lm="atmest">          <i>atme</i><par n="si/st__vblex"/></e>
    <e lm="atminēt">         <i>atmin</i><par n="tur/ēt__vblex"/></e>
    <e lm="atnest">          <i>atnes</i><par n="nes/t__vblex"/></e>
    <e lm="atnākt">          <i>atnā</i><par n="sanā/kt__vblex"/></e>
    <e lm="atplēst">         <i>atplē</i><par n="plē/st__vblex"/></e>
    <e lm="atplīst">         <i>atplīs</i><par n="tums/t__vblex"/></e>
    <e lm="atpogāt">         <i>atpogā</i><par n="vīlē/t__vblex"/></e>
    <e lm="atpūsties">       <i>atpū</i><par n="cen/sties__vblex"/></e>
    <e lm="atrast">          <i>atr</i><par n="atr/ast__vblex"/></e>
    <e lm="atrasties">       <i>atr</i><par n="r/asties__vblex"/></e>
    <e lm="atsacīt">         <i>atsa</i><par n="mo/cīt__vblex"/></e>
    <e lm="atsacīties">      <i>atsa</i><par n="atsa/cīties__vblex"/></e>
    <e lm="atsaukties">      <i>atsau</i><par n="vei/kties__vblex"/></e>
    <e lm="atskanēt">        <i>atskan</i><par n="tur/ēt__vblex"/></e>
    <e lm="atskriet">        <i>atskr</i><par n="skr/iet__vblex"/></e>
    <e lm="atstāt">          <i>atstā</i><par n="klā/t__vblex"/></e>
    <e lm="atsviest">        <i>atsvie</i><par n="lai/st__vblex"/></e>
    <e lm="atsūtīt">         <i>atsūt</i><par n="vad/īt__vblex"/></e>
    <e lm="attaisnot">       <i>attaisno</i><par n="vīlē/t__vblex"/></e>
    <e lm="attiekties">      <i>attie</i><par n="vei/kties__vblex"/></e>
    <e lm="attīstīties">     <i>attīst</i><par n="cīn/īties__vblex"/></e>
    <e lm="atvadīties">      <i>atvad</i><par n="cīn/īties__vblex"/></e>
    <e lm="atvainot">        <i>atvaino</i><par n="vīlē/t__vblex"/></e>
    <e lm="atvainoties">     <i>atvaino</i><par n="klā/ties__vblex"/></e>
    <e lm="atvest">          <i>atve</i><par n="ē/st__vblex"/></e>
    <e lm="atviļņot">        <i>atviļņo</i><par n="vīlē/t__vblex"/></e>
    <e lm="atzīmēt">         <i>atzīmē</i><par n="vīlē/t__vblex"/></e>
    <e lm="atzīt">           <i>atz</i><par n="atz/īt__vblex"/></e>
    <e lm="atzīties">        <i>atz</i><par n="atz/īties__vblex"/></e>
    <e lm="atļaut">          <i>atļ</i><par n="ļ/aut__vblex"/></e>
    <e lm="atļauties">       <i>atļ</i><par n="r/auties__vblex"/></e>
    <e lm="atņemt">          <i>atņ</i><par n="paņ/emt__vblex"/></e>
    <e lm="atšķirties">      <i>atšķ</i><par n="šķ/irties__vblex"/></e>
    <e lm="audzināt">        <i>audzin</i><par n="mēģin/āt__vblex"/></e>
    <e lm="augt">            <i>au</i><par n="au/gt__vblex"/></e>
    <e lm="baidīt">          <i>baid</i><par n="vad/īt__vblex"/></e>
    <e lm="baidīties">       <i>baid</i><par n="cīn/īties__vblex"/></e>
    <e lm="beigties">        <i>bei</i><par n="lū/gties__vblex"/></e>
    <e lm="blīkšķināt">      <i>blīkšķin</i><par n="mēģin/āt__vblex"/></e>
    <e lm="braukt">          <i>brau</i><par n="vā/kt__vblex"/></e>
    <e lm="bēgt">            <i>bē</i><par n="au/gt__vblex"/></e>
    <e lm="bļaut">           <i>bļ</i><par n="ļ/aut__vblex"/></e>
    <e lm="būt">             <i></i><par n="/būt__vblex"/></e>
    <e lm="būvēt">           <i>būvē</i><par n="vīlē/t__vblex"/></e>
    <e lm="celties">         <i>c</i><par n="c/elties__vblex"/></e>
    <e lm="censties">        <i>cen</i><par n="cen/sties__vblex"/></e>
    <e lm="cerēt">           <i>cer</i><par n="tur/ēt__vblex"/></e>
    <e lm="cienīt">          <i>cien</i><par n="peln/īt__vblex"/></e>
    <e lm="ciest">           <i>cie</i><par n="jau/st__vblex"/></e>
    <e lm="cīnīties">        <i>cīn</i><par n="cīn/īties__vblex"/></e>
    <e lm="dabūt">           <i>dabū</i><par n="vīlē/t__vblex"/></e>
    <e lm="dalīt">           <i>dal</i><par n="vad/īt__vblex"/></e>
    <e lm="dalīties">        <i>dal</i><par n="cīn/īties__vblex"/></e>
    <e lm="dancot">          <i>danco</i><par n="vīlē/t__vblex"/></e>
    <e lm="darboties">       <i>darbo</i><par n="klā/ties__vblex"/></e>
    <e lm="degt">            <i>de</i><par n="de/gt__vblex"/></e>
    <e lm="demonstrēt">      <i>demonstrē</i><par n="vīlē/t__vblex"/></e>
    <e lm="dežūrēt">         <i>dežūrē</i><par n="vīlē/t__vblex"/></e>
    <e lm="dienēt">          <i>dien</i><par n="vēl/ēt__vblex"/></e>
    <e lm="domāt">           <i>domā</i><par n="vīlē/t__vblex"/></e>
    <e lm="dot">             <i>d</i><par n="d/ot__vblex"/></e>
    <e lm="doties">          <i>d</i><par n="d/oties__vblex"/></e>
    <e lm="draudzēties">     <i>draudzē</i><par n="klā/ties__vblex"/></e>
    <e lm="drebināties">     <i>drebin</i><par n="turpin/āties__vblex"/></e>
    <e lm="drebēt">          <i>dreb</i><par n="tur/ēt__vblex"/></e>
    <e lm="drīkstēt">        <i>drīkst</i><par n="tur/ēt__vblex"/></e>
    <e lm="dusmoties">       <i>dusmo</i><par n="klā/ties__vblex"/></e>
    <e lm="dzelt">           <i>dz</i><par n="dz/elt__vblex"/></e>
    <e lm="dzemdēt">         <i>dzemdē</i><par n="vīlē/t__vblex"/></e>
    <e lm="dzenāt">          <i>dzenā</i><par n="vīlē/t__vblex"/></e>
    <e lm="dzert">           <i>dz</i><par n="ķ/ert__vblex"/></e>
    <e lm="dziedāt">         <i>dzied</i><par n="raud/āt__vblex"/></e>
    <e lm="dzimt">           <i>dzim</i><par n="gur/t__vblex"/></e>
    <e lm="dzirdēt">         <i>dzird</i><par n="tur/ēt__vblex"/></e>
    <e lm="dzīt">            <i>dz</i><par n="dz/īt__vblex"/></e>
    <e lm="dārdēt">          <i>dārd</i><par n="tur/ēt__vblex"/></e>
    <e lm="dēvēt">           <i>dēvē</i><par n="vīlē/t__vblex"/></e>
    <e lm="dēvēties">        <i>dēvē</i><par n="klā/ties__vblex"/></e>
    <e lm="dūkt">            <i>dū</i><par n="vā/kt__vblex"/></e>
    <e lm="eksistēt">        <i>eksistē</i><par n="vīlē/t__vblex"/></e>
    <e lm="elpot">           <i>elpo</i><par n="vīlē/t__vblex"/></e>
    <e lm="garlaikoties">    <i>garlaiko</i><par n="klā/ties__vblex"/></e>
    <e lm="gatavot">         <i>gatavo</i><par n="vīlē/t__vblex"/></e>
    <e lm="gatavoties">      <i>gatavo</i><par n="klā/ties__vblex"/></e>
    <e lm="glabāt">          <i>glabā</i><par n="vīlē/t__vblex"/></e>
    <e lm="glaudīt">         <i>glaud</i><par n="vad/īt__vblex"/></e>
    <e lm="glābt">           <i>glāb</i><par n="glāb/t__vblex"/></e>
    <e lm="gremdēt">         <i>gremdē</i><par n="vīlē/t__vblex"/></e>
    <e lm="gribēt">          <i>grib</i><par n="tur/ēt__vblex"/></e>
    <e lm="griezties">       <i>grie</i><par n="sagā/zties__vblex"/></e>
    <e lm="grozīties">       <i>groz</i><par n="cīn/īties__vblex"/></e>
    <e lm="gulēt">           <i>gu</i><par n="gu/lēt__vblex"/></e>
    <e lm="gurt">            <i>gur</i><par n="gur/t__vblex"/></e>
    <e lm="gāzt">            <i>gā</i><par n="gā/zt__vblex"/></e>
    <e lm="iebikstīt">       <i>iebikst</i><par n="vad/īt__vblex"/></e>
    <e lm="iebilst">         <i>iebil</i><par n="ienī/st__vblex"/></e>
    <e lm="iebrukt">         <i>iebr</i><par n="iebr/ukt__vblex"/></e>
    <e lm="iebrāzties">      <i>iebrā</i><par n="sagā/zties__vblex"/></e>
    <e lm="iebāzt">          <i>iebā</i><par n="gā/zt__vblex"/></e>
    <e lm="iecelt">          <i>iec</i><par n="dz/elt__vblex"/></e>
    <e lm="iecerēt">         <i>iecer</i><par n="tur/ēt__vblex"/></e>
    <e lm="iedomāties">      <i>iedomā</i><par n="klā/ties__vblex"/></e>
    <e lm="iedzīt">          <i>iedz</i><par n="dz/īt__vblex"/></e>
    <e lm="iegaumēt">        <i>iegaumē</i><par n="vīlē/t__vblex"/></e>
    <e lm="iegribēties">     <i></i><par n="/iegribēties__vblex"/></e>
    <e lm="iegriezt">        <i>iegrie</i><par n="gā/zt__vblex"/></e>
    <e lm="ieguldīt">        <i>ieguld</i><par n="vad/īt__vblex"/></e>
    <e lm="iegāzt">          <i>iegā</i><par n="gā/zt__vblex"/></e>
    <e lm="iegūt">           <i>ieg</i><par n="kļ/ūt__vblex"/></e>
    <e lm="ieiet">           <i>ie</i><par n="ie/t__vblex"/></e>
    <e lm="iejaukties">      <i>iejau</i><par n="vei/kties__vblex"/></e>
    <e lm="iekairināt">      <i>iekairin</i><par n="mēģin/āt__vblex"/></e>
    <e lm="ieklausīties">    <i>ieklaus</i><par n="cīn/īties__vblex"/></e>
    <e lm="iekliegties">     <i>ieklie</i><par n="lū/gties__vblex"/></e>
    <e lm="iekosties">       <i>ieko</i><par n="ieko/sties__vblex"/></e>
    <e lm="iekārtoties">     <i>iekārto</i><par n="klā/ties__vblex"/></e>
    <e lm="iekļaut">         <i>iekļ</i><par n="ļ/aut__vblex"/></e>
    <e lm="iekļūt">          <i>iekļ</i><par n="kļ/ūt__vblex"/></e>
    <e lm="ielaist">         <i>ielai</i><par n="lai/st__vblex"/></e>
    <e lm="ielikt">          <i>ieli</i><par n="li/kt__vblex"/></e>
    <e lm="iemaksāt">        <i>iemaksā</i><par n="vīlē/t__vblex"/></e>
    <e lm="iemācīt">         <i>iemāc</i><par n="vad/īt__vblex"/></e>
    <e lm="iemācīties">      <i>iemāc</i><par n="cīn/īties__vblex"/></e>
    <e lm="iemēģināt">       <i>iemēģin</i><par n="mēģin/āt__vblex"/></e>
    <e lm="iemīlēt">         <i>iemīl</i><par n="tur/ēt__vblex"/></e>
    <e lm="ienest">          <i>ienes</i><par n="nes/t__vblex"/></e>
    <e lm="ienākt">          <i>ienā</i><par n="sanā/kt__vblex"/></e>
    <e lm="ienīst">          <i>ienī</i><par n="ienī/st__vblex"/></e>
    <e lm="iepatikties">     <i>iepat</i><par n="iepat/ikties__vblex"/></e>
    <e lm="iepazīties">      <i>iepaz</i><par n="atz/īties__vblex"/></e>
    <e lm="ierakstīt">       <i>ierakst</i><par n="vad/īt__vblex"/></e>
    <e lm="ierast">          <i>ier</i><par n="atr/ast__vblex"/></e>
    <e lm="ierasties">       <i>ier</i><par n="r/asties__vblex"/></e>
    <e lm="ieraudāties">     <i>ieraud</i><par n="ieraud/āties__vblex"/></e>
    <e lm="ierindot">        <i>ierindo</i><par n="vīlē/t__vblex"/></e>
    <e lm="ierunāties">      <i>ierunā</i><par n="klā/ties__vblex"/></e>
    <e lm="ierāpties">       <i>ierāp</i><par n="slēp/ties__vblex"/></e>
    <e lm="iesaukt">         <i>iesau</i><par n="vā/kt__vblex"/></e>
    <e lm="iesaukties">      <i>iesau</i><par n="vei/kties__vblex"/></e>
    <e lm="iesist">          <i>iesi</i><par n="si/st__vblex"/></e>
    <e lm="ieskatīties">     <i>ieskat</i><par n="cīn/īties__vblex"/></e>
    <e lm="ieslēgt">         <i>ieslē</i><par n="izbei/gt__vblex"/></e>
    <e lm="iesmieties">      <i>iesm</i><par n="sm/ieties__vblex"/></e>
    <e lm="iespiest">        <i>iespie</i><par n="lai/st__vblex"/></e>
    <e lm="iesprūst">        <i>iesprū</i><par n="ienī/st__vblex"/></e>
    <e lm="iestāties">       <i>iestā</i><par n="klā/ties__vblex"/></e>
    <e lm="iesākties">       <i>iesā</i><par n="iesā/kties__vblex"/></e>
    <e lm="iesēsties">       <i>iesē</i><par n="sē/sties__vblex"/></e>
    <e lm="iesūtīt">         <i>iesūt</i><par n="vad/īt__vblex"/></e>
    <e lm="iet">             <i></i><par n="/iet__vblex"/></e>
    <e lm="ieteikt">         <i>ietei</i><par n="vā/kt__vblex"/></e>
    <e lm="ievainot">        <i>ievaino</i><par n="vīlē/t__vblex"/></e>
    <e lm="ievajadzēties">   <i></i><par n="/ievajadzēties__vblex"/></e>
    <e lm="ievest">          <i>ieve</i><par n="ē/st__vblex"/></e>
    <e lm="ievilkties">      <i>iev</i><par n="iev/ilkties__vblex"/></e>
    <e lm="ievinnēt">        <i>ievinnē</i><par n="vīlē/t__vblex"/></e>
    <e lm="ilgt">            <i>ilg</i><par n="gur/t__vblex"/></e>
    <e lm="interesēt">       <i>interesē</i><par n="vīlē/t__vblex"/></e>
    <e lm="interesēties">    <i>interesē</i><par n="klā/ties__vblex"/></e>
    <e lm="izaugt">          <i>izau</i><par n="au/gt__vblex"/></e>
    <e lm="izbeigt">         <i>izbei</i><par n="izbei/gt__vblex"/></e>
    <e lm="izbojāt">         <i>izbojā</i><par n="vīlē/t__vblex"/></e>
    <e lm="izbraukt">        <i>izbrau</i><par n="vā/kt__vblex"/></e>
    <e lm="izbrīnīt">        <i>izbrīn</i><par n="vad/īt__vblex"/></e>
    <e lm="izbrīnīties">     <i>izbrīn</i><par n="cīn/īties__vblex"/></e>
    <e lm="izbārstīties">    <i>izbārst</i><par n="cīn/īties__vblex"/></e>
    <e lm="izbāzties">       <i>izbā</i><par n="sagā/zties__vblex"/></e>
    <e lm="izbēgt">          <i>izbē</i><par n="au/gt__vblex"/></e>
    <e lm="izbīties">        <i>izb</i><par n="izb/īties__vblex"/></e>
    <e lm="izcelt">          <i>izc</i><par n="dz/elt__vblex"/></e>
    <e lm="izcelties">       <i>izc</i><par n="c/elties__vblex"/></e>
    <e lm="izdabāt">         <i>izdabā</i><par n="vīlē/t__vblex"/></e>
    <e lm="izdabūt">         <i>izdabū</i><par n="vīlē/t__vblex"/></e>
    <e lm="izdarīt">         <i>izdar</i><par n="vad/īt__vblex"/></e>
    <e lm="izdarīties">      <i>izdar</i><par n="cīn/īties__vblex"/></e>
    <e lm="izdomāt">         <i>izdomā</i><par n="vīlē/t__vblex"/></e>
    <e lm="izdot">           <i>izd</i><par n="d/ot__vblex"/></e>
    <e lm="izdoties">        <i>izd</i><par n="d/oties__vblex"/></e>
    <e lm="izdzert">         <i>izdz</i><par n="ķ/ert__vblex"/></e>
    <e lm="izdzirdēt">       <i>izdzird</i><par n="tur/ēt__vblex"/></e>
    <e lm="izdzīt">          <i>izdz</i><par n="dz/īt__vblex"/></e>
    <e lm="izdzīvot">        <i>izdzīvo</i><par n="vīlē/t__vblex"/></e>
    <e lm="izgriezt">        <i>izgrie</i><par n="gā/zt__vblex"/></e>
    <e lm="izjaukt">         <i>izjau</i><par n="vā/kt__vblex"/></e>
    <e lm="izjust">          <i>izj</i><par n="j/ust__vblex"/></e>
    <e lm="izklausīt">       <i>izklaus</i><par n="vad/īt__vblex"/></e>
    <e lm="izklāstīt">       <i>izklāst</i><par n="vad/īt__vblex"/></e>
    <e lm="izkravāt">        <i>izkravā</i><par n="vīlē/t__vblex"/></e>
    <e lm="izkrist">         <i>izkr</i><par n="izkr/ist__vblex"/></e>
    <e lm="izkļūt">          <i>izkļ</i><par n="kļ/ūt__vblex"/></e>
    <e lm="izlaist">         <i>izlai</i><par n="lai/st__vblex"/></e>
    <e lm="izlauzties">      <i>izlau</i><par n="sagā/zties__vblex"/></e>
    <e lm="izlidot">         <i>izlido</i><par n="vīlē/t__vblex"/></e>
    <e lm="izlikties">       <i>izli</i><par n="li/kties__vblex"/></e>
    <e lm="izlēkt">          <i>izl</i><par n="l/ēkt__vblex"/></e>
    <e lm="izmainīt">        <i>izmain</i><par n="vad/īt__vblex"/></e>
    <e lm="izmainīties">     <i>izmain</i><par n="cīn/īties__vblex"/></e>
    <e lm="izmantot">        <i>izmanto</i><par n="vīlē/t__vblex"/></e>
    <e lm="izmest">          <i>izme</i><par n="si/st__vblex"/></e>
    <e lm="iznest">          <i>iznes</i><par n="nes/t__vblex"/></e>
    <e lm="iznākt">          <i>iznā</i><par n="sanā/kt__vblex"/></e>
    <e lm="izpausties">      <i>izpau</i><par n="ieko/sties__vblex"/></e>
    <e lm="izplatīt">        <i>izplat</i><par n="vad/īt__vblex"/></e>
    <e lm="izplatīties">     <i>izplat</i><par n="cīn/īties__vblex"/></e>
    <e lm="izplēst">         <i>izplē</i><par n="plē/st__vblex"/></e>
    <e lm="izrauties">       <i>izr</i><par n="r/auties__vblex"/></e>
    <e lm="izrādīties">      <i>izrād</i><par n="cīn/īties__vblex"/></e>
    <e lm="izrāpties">       <i>izrāp</i><par n="slēp/ties__vblex"/></e>
    <e lm="izrīkot">         <i>izrīko</i><par n="vīlē/t__vblex"/></e>
    <e lm="izsaukt">         <i>izsau</i><par n="vā/kt__vblex"/></e>
    <e lm="izsist">          <i>izsi</i><par n="si/st__vblex"/></e>
    <e lm="izskaidrot">      <i>izskaidro</i><par n="vīlē/t__vblex"/></e>
    <e lm="izskatīties">     <i>izskat</i><par n="cīn/īties__vblex"/></e>
    <e lm="izskraidīt">      <i>izskraid</i><par n="vad/īt__vblex"/></e>
    <e lm="izskriet">        <i>izskr</i><par n="skr/iet__vblex"/></e>
    <e lm="izslēgt">         <i>izslē</i><par n="izbei/gt__vblex"/></e>
    <e lm="izsprāgt">        <i>izsprāg</i><par n="gur/t__vblex"/></e>
    <e lm="izstiept">        <i>izstiep</i><par n="glāb/t__vblex"/></e>
    <e lm="izstiepties">     <i>izstiep</i><par n="slēp/ties__vblex"/></e>
    <e lm="izstrādāt">       <i>izstrādā</i><par n="vīlē/t__vblex"/></e>
    <e lm="izstāstīt">       <i>izstāst</i><par n="vad/īt__vblex"/></e>
    <e lm="iztaisnoties">    <i>iztaisno</i><par n="klā/ties__vblex"/></e>
    <e lm="izteikt">         <i>iztei</i><par n="vā/kt__vblex"/></e>
    <e lm="izturēt">         <i>iztur</i><par n="tur/ēt__vblex"/></e>
    <e lm="iztīt">           <i>izt</i><par n="izt/īt__vblex"/></e>
    <e lm="izveidoties">     <i>izveido</i><par n="klā/ties__vblex"/></e>
    <e lm="izvest">          <i>izve</i><par n="ē/st__vblex"/></e>
    <e lm="izvēlēties">      <i>izvēl</i><par n="izvēl/ēties__vblex"/></e>
    <e lm="izvērsties">      <i>izvēr</i><par n="izvēr/sties__vblex"/></e>
    <e lm="izvīlēt">         <i>izvīlē</i><par n="vīlē/t__vblex"/></e>
    <e lm="izziņot">         <i>izziņo</i><par n="vīlē/t__vblex"/></e>
    <e lm="izčiept">         <i>izčiep</i><par n="glāb/t__vblex"/></e>
    <e lm="izķert">          <i>izķ</i><par n="ķ/ert__vblex"/></e>
    <e lm="izņemt">          <i>izņ</i><par n="paņ/emt__vblex"/></e>
    <e lm="izšķaidīt">       <i>izšķaid</i><par n="vad/īt__vblex"/></e>
    <e lm="izšķirt">         <i>izšķ</i><par n="izšķ/irt__vblex"/></e>
    <e lm="jaust">           <i>jau</i><par n="jau/st__vblex"/></e>
    <e lm="jokot">           <i>joko</i><par n="vīlē/t__vblex"/></e>
    <e lm="just">            <i>j</i><par n="j/ust__vblex"/></e>
    <e lm="kampt">           <i>kamp</i><par n="glāb/t__vblex"/></e>
    <e lm="karāties">        <i>karā</i><par n="klā/ties__vblex"/></e>
    <e lm="kauties">         <i>k</i><par n="r/auties__vblex"/></e>
    <e lm="klausīt">         <i>klaus</i><par n="vad/īt__vblex"/></e>
    <e lm="klausīties">      <i>klaus</i><par n="cīn/īties__vblex"/></e>
    <e lm="kliegt">          <i>klie</i><par n="izbei/gt__vblex"/></e>
    <e lm="klikšķēt">        <i>klikšķ</i><par n="tur/ēt__vblex"/></e>
    <e lm="klusēt">          <i>klusē</i><par n="vīlē/t__vblex"/></e>
    <e lm="klāt">            <i>klā</i><par n="klā/t__vblex"/></e>
    <e lm="klāties">         <i>klā</i><par n="klā/ties__vblex"/></e>
    <e lm="kniksēt">         <i>kniksē</i><par n="vīlē/t__vblex"/></e>
    <e lm="komandēt">        <i>komandē</i><par n="vīlē/t__vblex"/></e>
    <e lm="komunicēt">       <i>komunicē</i><par n="vīlē/t__vblex"/></e>
    <e lm="kontrolēt">       <i>kontrolē</i><par n="vīlē/t__vblex"/></e>
    <e lm="košļāt">          <i>košļā</i><par n="vīlē/t__vblex"/></e>
    <e lm="kratīt">          <i>krat</i><par n="vad/īt__vblex"/></e>
    <e lm="kratīties">       <i>krat</i><par n="cīn/īties__vblex"/></e>
    <e lm="kulties">         <i>k</i><par n="k/ulties__vblex"/></e>
    <e lm="kustināt">        <i>kustin</i><par n="mēģin/āt__vblex"/></e>
    <e lm="kustēt">          <i>kust</i><par n="tur/ēt__vblex"/></e>
    <e lm="kustēties">       <i>kust</i><par n="tur/ēties__vblex"/></e>
    <e lm="kārt">            <i>k</i><par n="k/ārt__vblex"/></e>
    <e lm="kļūdīties">       <i>kļūd</i><par n="cīn/īties__vblex"/></e>
    <e lm="kļūt">            <i>kļ</i><par n="kļ/ūt__vblex"/></e>
    <e lm="kūpēt">           <i>kūp</i><par n="tur/ēt__vblex"/></e>
    <e lm="laist">           <i>lai</i><par n="lai/st__vblex"/></e>
    <e lm="lamāt">           <i>lamā</i><par n="vīlē/t__vblex"/></e>
    <e lm="lamāties">        <i>lamā</i><par n="klā/ties__vblex"/></e>
    <e lm="lauzt">           <i>lau</i><par n="gā/zt__vblex"/></e>
    <e lm="lemt">            <i>l</i><par n="l/emt__vblex"/></e>
    <e lm="liecināt">        <i>liecin</i><par n="mēģin/āt__vblex"/></e>
    <e lm="likt">            <i>li</i><par n="li/kt__vblex"/></e>
    <e lm="likties">         <i>li</i><par n="li/kties__vblex"/></e>
    <e lm="lēkt">            <i>l</i><par n="l/ēkt__vblex"/></e>
    <e lm="lēkāt">           <i>lēkā</i><par n="vīlē/t__vblex"/></e>
    <e lm="lūgties">         <i>lū</i><par n="lū/gties__vblex"/></e>
    <e lm="mainīt">          <i>main</i><par n="vad/īt__vblex"/></e>
    <e lm="mainīties">       <i>main</i><par n="cīn/īties__vblex"/></e>
    <e lm="maisīt">          <i>mais</i><par n="vad/īt__vblex"/></e>
    <e lm="maksāt">          <i>maksā</i><par n="vīlē/t__vblex"/></e>
    <e lm="mazgāt">          <i>mazgā</i><par n="vīlē/t__vblex"/></e>
    <e lm="meklēt">          <i>meklē</i><par n="vīlē/t__vblex"/></e>
    <e lm="melot">           <i>melo</i><par n="vīlē/t__vblex"/></e>
    <e lm="mest">            <i>me</i><par n="si/st__vblex"/></e>
    <e lm="mierināt">        <i>mierin</i><par n="mēģin/āt__vblex"/></e>
    <e lm="mirdzēt">         <i>mirdz</i><par n="tur/ēt__vblex"/></e>
    <e lm="mocīt">           <i>mo</i><par n="mo/cīt__vblex"/></e>
    <e lm="modināt">         <i>modin</i><par n="mēģin/āt__vblex"/></e>
    <e lm="murmināt">        <i>murmin</i><par n="mēģin/āt__vblex"/></e>
    <e lm="mācēt">           <i>mā</i><par n="mā/cēt__vblex"/></e>
    <e lm="mētāties">        <i>mētā</i><par n="klā/ties__vblex"/></e>
    <e lm="mēģināt">         <i>mēģin</i><par n="mēģin/āt__vblex"/></e>
    <e lm="mīlēt">           <i>mīl</i><par n="tur/ēt__vblex"/></e>
    <e lm="nest">            <i>nes</i><par n="nes/t__vblex"/></e>
    <e lm="nesties">         <i>nes</i><par n="nes/ties__vblex"/></e>
    <e lm="nicināt">         <i>nicin</i><par n="mēģin/āt__vblex"/></e>
    <e lm="nobrīdināt">      <i>nobrīdin</i><par n="mēģin/āt__vblex"/></e>
    <e lm="nodarboties">     <i>nodarbo</i><par n="klā/ties__vblex"/></e>
    <e lm="nodedzināt">      <i>nodedzin</i><par n="mēģin/āt__vblex"/></e>
    <e lm="nodegt">          <i>node</i><par n="de/gt__vblex"/></e>
    <e lm="noderēt">         <i>noder</i><par n="tur/ēt__vblex"/></e>
    <e lm="nodibināt">       <i>nodibin</i><par n="mēģin/āt__vblex"/></e>
    <e lm="nodot">           <i>nod</i><par n="d/ot__vblex"/></e>
    <e lm="nodoties">        <i>nod</i><par n="d/oties__vblex"/></e>
    <e lm="nodrebēt">        <i>nodreb</i><par n="tur/ēt__vblex"/></e>
    <e lm="nodrošināt">      <i>nodrošin</i><par n="mēģin/āt__vblex"/></e>
    <e lm="nogalināt">       <i>nogalin</i><par n="mēģin/āt__vblex"/></e>
    <e lm="noglaudīt">       <i>noglaud</i><par n="vad/īt__vblex"/></e>
    <e lm="nogriezt">        <i>nogrie</i><par n="gā/zt__vblex"/></e>
    <e lm="nogāzt">          <i>nogā</i><par n="gā/zt__vblex"/></e>
    <e lm="noiet">           <i>no</i><par n="/iet__vblex"/></e>
    <e lm="nojaust">         <i>nojau</i><par n="jau/st__vblex"/></e>
    <e lm="nokavēt">         <i>nokavē</i><par n="vīlē/t__vblex"/></e>
    <e lm="noklaiņot">       <i>noklaiņo</i><par n="vīlē/t__vblex"/></e>
    <e lm="noklusēt">        <i>noklusē</i><par n="vīlē/t__vblex"/></e>
    <e lm="nokļūt">          <i>nokļ</i><par n="kļ/ūt__vblex"/></e>
    <e lm="nolaist">         <i>nolai</i><par n="lai/st__vblex"/></e>
    <e lm="nolemt">          <i>nol</i><par n="l/emt__vblex"/></e>
    <e lm="noliekties">      <i>nolie</i><par n="nolie/kties__vblex"/></e>
    <e lm="nolikt">          <i>noli</i><par n="li/kt__vblex"/></e>
    <e lm="nolēkt">          <i>nol</i><par n="l/ēkt__vblex"/></e>
    <e lm="nolīkt">          <i>nolīk</i><par n="gur/t__vblex"/></e>
    <e lm="nomainīt">        <i>nomain</i><par n="vad/īt__vblex"/></e>
    <e lm="nomest">          <i>nome</i><par n="si/st__vblex"/></e>
    <e lm="nomierināties">   <i>nomierin</i><par n="turpin/āties__vblex"/></e>
    <e lm="nomirt">          <i>nomir</i><par n="gur/t__vblex"/></e>
    <e lm="nomurmināt">      <i>nomurmin</i><par n="mēģin/āt__vblex"/></e>
    <e lm="nonākt">          <i>nonā</i><par n="sanā/kt__vblex"/></e>
    <e lm="nopelnīt">        <i>nopeln</i><par n="peln/īt__vblex"/></e>
    <e lm="nopirkt">         <i>nop</i><par n="p/irkt__vblex"/></e>
    <e lm="noprast">         <i>nopr</i><par n="nopr/ast__vblex"/></e>
    <e lm="nopriecāties">    <i>nopriecā</i><par n="klā/ties__vblex"/></e>
    <e lm="nopublicēt">      <i>nopublicē</i><par n="vīlē/t__vblex"/></e>
    <e lm="nopūsties">       <i>nopū</i><par n="cen/sties__vblex"/></e>
    <e lm="norauties">       <i>nor</i><par n="r/auties__vblex"/></e>
    <e lm="norunāt">         <i>norunā</i><par n="vīlē/t__vblex"/></e>
    <e lm="nosaukt">         <i>nosau</i><par n="vā/kt__vblex"/></e>
    <e lm="noskaidrot">      <i>noskaidro</i><par n="vīlē/t__vblex"/></e>
    <e lm="noskaidroties">   <i>noskaidro</i><par n="klā/ties__vblex"/></e>
    <e lm="noskanēt">        <i>noskan</i><par n="tur/ēt__vblex"/></e>
    <e lm="noskriet">        <i>noskr</i><par n="skr/iet__vblex"/></e>
    <e lm="noskūpstīt">      <i>noskūpst</i><par n="vad/īt__vblex"/></e>
    <e lm="noslaucīt">       <i>noslau</i><par n="mo/cīt__vblex"/></e>
    <e lm="noslāpt">         <i>noslāp</i><par n="gur/t__vblex"/></e>
    <e lm="noslēgt">         <i>noslē</i><par n="izbei/gt__vblex"/></e>
    <e lm="noslēgties">      <i>noslē</i><par n="lū/gties__vblex"/></e>
    <e lm="noslēpt">         <i>noslēp</i><par n="glāb/t__vblex"/></e>
    <e lm="nospēlēt">        <i>nospēlē</i><par n="vīlē/t__vblex"/></e>
    <e lm="nostenēt">        <i>nosten</i><par n="tur/ēt__vblex"/></e>
    <e lm="nosvilināt">      <i>nosvilin</i><par n="mēģin/āt__vblex"/></e>
    <e lm="nosēdēt">         <i>nosē</i><par n="sē/dēt__vblex"/></e>
    <e lm="nosūtīt">         <i>nosūt</i><par n="vad/īt__vblex"/></e>
    <e lm="noteikt">         <i>notei</i><par n="vā/kt__vblex"/></e>
    <e lm="notikt">          <i>not</i><par n="not/ikt__vblex"/></e>
    <e lm="notriekt">        <i>notrie</i><par n="vā/kt__vblex"/></e>
    <e lm="noturēt">         <i>notur</i><par n="tur/ēt__vblex"/></e>
    <e lm="noturēties">      <i>notur</i><par n="tur/ēties__vblex"/></e>
    <e lm="notēlot">         <i>notēlo</i><par n="vīlē/t__vblex"/></e>
    <e lm="novalstīties">    <i>novalst</i><par n="cīn/īties__vblex"/></e>
    <e lm="novest">          <i>nove</i><par n="ē/st__vblex"/></e>
    <e lm="novietot">        <i>novieto</i><par n="vīlē/t__vblex"/></e>
    <e lm="novēlēt">         <i>novēl</i><par n="vēl/ēt__vblex"/></e>
    <e lm="novērot">         <i>novēro</i><par n="vīlē/t__vblex"/></e>
    <e lm="novērsties">      <i>novēr</i><par n="izvēr/sties__vblex"/></e>
    <e lm="novērtēt">        <i>novērtē</i><par n="vīlē/t__vblex"/></e>
    <e lm="nozīmēt">         <i>nozīmē</i><par n="vīlē/t__vblex"/></e>
    <e lm="nočukstēt">       <i>nočukst</i><par n="tur/ēt__vblex"/></e>
    <e lm="noņemt">          <i>noņ</i><par n="paņ/emt__vblex"/></e>
    <e lm="nošķiebties">     <i>nošķieb</i><par n="slēp/ties__vblex"/></e>
    <e lm="nākties">         <i></i><par n="/nākties__vblex"/></e>
    <e lm="nēsāt">           <i>nēsā</i><par n="vīlē/t__vblex"/></e>
    <e lm="nīcināt">         <i>nīcin</i><par n="mēģin/āt__vblex"/></e>
    <e lm="organizēt">       <i>organizē</i><par n="vīlē/t__vblex"/></e>
    <e lm="pabeigt">         <i>pabei</i><par n="izbei/gt__vblex"/></e>
    <e lm="pabraukt">        <i>pabrau</i><par n="vā/kt__vblex"/></e>
    <e lm="pabūt">           <i>pab</i><par n="pab/ūt__vblex"/></e>
    <e lm="pacelt">          <i>pac</i><par n="dz/elt__vblex"/></e>
    <e lm="pacensties">      <i>pacen</i><par n="cen/sties__vblex"/></e>
    <e lm="padauzīt">        <i>padauz</i><par n="vad/īt__vblex"/></e>
    <e lm="padomāt">         <i>padomā</i><par n="vīlē/t__vblex"/></e>
    <e lm="padot">           <i>pad</i><par n="d/ot__vblex"/></e>
    <e lm="pagaidīt">        <i>pagaid</i><par n="vad/īt__vblex"/></e>
    <e lm="pagriezt">        <i>pagrie</i><par n="gā/zt__vblex"/></e>
    <e lm="pagriezties">     <i>pagrie</i><par n="sagā/zties__vblex"/></e>
    <e lm="paieties">        <i>pa</i><par n="ap/ieties__vblex"/></e>
    <e lm="painteresēties">  <i>painteresē</i><par n="klā/ties__vblex"/></e>
    <e lm="pajokot">         <i>pajoko</i><par n="vīlē/t__vblex"/></e>
    <e lm="paklanīties">     <i>paklan</i><par n="cīn/īties__vblex"/></e>
    <e lm="paklausīties">    <i>paklaus</i><par n="cīn/īties__vblex"/></e>
    <e lm="paklusēt">        <i>paklusē</i><par n="vīlē/t__vblex"/></e>
    <e lm="pakratīt">        <i>pakrat</i><par n="vad/īt__vblex"/></e>
    <e lm="pakļauties">      <i>pakļ</i><par n="r/auties__vblex"/></e>
    <e lm="palaimēties">     <i>palaimē</i><par n="klā/ties__vblex"/></e>
    <e lm="palaist">         <i>palai</i><par n="lai/st__vblex"/></e>
    <e lm="palidot">         <i>palido</i><par n="vīlē/t__vblex"/></e>
    <e lm="palielināt">      <i>palielin</i><par n="mēģin/āt__vblex"/></e>
    <e lm="palikt">          <i>pali</i><par n="li/kt__vblex"/></e>
    <e lm="palīdzēt">        <i>palīdz</i><par n="tur/ēt__vblex"/></e>
    <e lm="palūrēt">         <i>palūr</i><par n="tur/ēt__vblex"/></e>
    <e lm="pamanīt">         <i>paman</i><par n="vad/īt__vblex"/></e>
    <e lm="pamatoties">      <i>pamato</i><par n="klā/ties__vblex"/></e>
    <e lm="pameklēt">        <i>pameklē</i><par n="vīlē/t__vblex"/></e>
    <e lm="pamest">          <i>pame</i><par n="si/st__vblex"/></e>
    <e lm="pamirt">          <i>pamir</i><par n="gur/t__vblex"/></e>
    <e lm="pamodināt">       <i>pamodin</i><par n="mēģin/āt__vblex"/></e>
    <e lm="pamosties">       <i>pamo</i><par n="pamo/sties__vblex"/></e>
    <e lm="panest">          <i>panes</i><par n="nes/t__vblex"/></e>
    <e lm="panākt">          <i>panā</i><par n="sanā/kt__vblex"/></e>
    <e lm="paprasīt">        <i>papras</i><par n="vad/īt__vblex"/></e>
    <e lm="parakstīt">       <i>parakst</i><par n="vad/īt__vblex"/></e>
    <e lm="paredzēt">        <i>paredz</i><par n="tur/ēt__vblex"/></e>
    <e lm="parunāt">         <i>parunā</i><par n="vīlē/t__vblex"/></e>
    <e lm="parādīties">      <i>parād</i><par n="cīn/īties__vblex"/></e>
    <e lm="pasaukt">         <i>pasau</i><par n="vā/kt__vblex"/></e>
    <e lm="paskatīties">     <i>paskat</i><par n="cīn/īties__vblex"/></e>
    <e lm="pasliet">         <i>pasl</i><par n="pasl/iet__vblex"/></e>
    <e lm="paslēpt">         <i>paslēp</i><par n="glāb/t__vblex"/></e>
    <e lm="pasniegt">        <i>pasnie</i><par n="izbei/gt__vblex"/></e>
    <e lm="paspēt">          <i>paspē</i><par n="klā/t__vblex"/></e>
    <e lm="pastaigāt">       <i>pastaigā</i><par n="vīlē/t__vblex"/></e>
    <e lm="pastaigāties">    <i>pastaigā</i><par n="klā/ties__vblex"/></e>
    <e lm="pasteigties">     <i>pastei</i><par n="lū/gties__vblex"/></e>
    <e lm="pastumdīt">       <i>pastumd</i><par n="vad/īt__vblex"/></e>
    <e lm="pastāvēt">        <i>pastāv</i><par n="tur/ēt__vblex"/></e>
    <e lm="pasvilināt">      <i>pasvilin</i><par n="mēģin/āt__vblex"/></e>
    <e lm="pasēdēt">         <i>pasē</i><par n="sē/dēt__vblex"/></e>
    <e lm="pasūtīt">         <i>pasūt</i><par n="vad/īt__vblex"/></e>
    <e lm="pateikties">      <i>patei</i><par n="vei/kties__vblex"/></e>
    <e lm="patikt">          <i>pat</i><par n="not/ikt__vblex"/></e>
    <e lm="patrāpīties">     <i>patrāp</i><par n="cīn/īties__vblex"/></e>
    <e lm="paust">           <i>pau</i><par n="lai/st__vblex"/></e>
    <e lm="pavadīt">         <i>pavad</i><par n="vad/īt__vblex"/></e>
    <e lm="pavēlēt">         <i>pavēl</i><par n="vēl/ēt__vblex"/></e>
    <e lm="pazaudēt">        <i>pazaudē</i><par n="vīlē/t__vblex"/></e>
    <e lm="paziņot">         <i>paziņo</i><par n="vīlē/t__vblex"/></e>
    <e lm="pazust">          <i>paz</i><par n="z/ust__vblex"/></e>
    <e lm="paēst">           <i>paē</i><par n="ē/st__vblex"/></e>
    <e lm="paļauties">       <i>paļ</i><par n="r/auties__vblex"/></e>
    <e lm="paņemt">          <i>paņ</i><par n="paņ/emt__vblex"/></e>
    <e lm="pašūpot">         <i>pašūpo</i><par n="vīlē/t__vblex"/></e>
    <e lm="pažēlot">         <i>pažēlo</i><par n="vīlē/t__vblex"/></e>
    <e lm="peldēt">          <i>peld</i><par n="tur/ēt__vblex"/></e>
    <e lm="peldēties">       <i>peld</i><par n="tur/ēties__vblex"/></e>
    <e lm="pelnīt">          <i>peln</i><par n="peln/īt__vblex"/></e>
    <e lm="pieaicināt">      <i>pieaicin</i><par n="mēģin/āt__vblex"/></e>
    <e lm="pieaugt">         <i>pieau</i><par n="au/gt__vblex"/></e>
    <e lm="piebraukt">       <i>piebrau</i><par n="vā/kt__vblex"/></e>
    <e lm="piecelties">      <i>piec</i><par n="c/elties__vblex"/></e>
    <e lm="piedalīties">     <i>piedal</i><par n="cīn/īties__vblex"/></e>
    <e lm="piederēt">        <i>pieder</i><par n="tur/ēt__vblex"/></e>
    <e lm="piedot">          <i>pied</i><par n="d/ot__vblex"/></e>
    <e lm="piedzimt">        <i>piedzim</i><par n="gur/t__vblex"/></e>
    <e lm="piedzīvot">       <i>piedzīvo</i><par n="vīlē/t__vblex"/></e>
    <e lm="piedāvāt">        <i>piedāvā</i><par n="vīlē/t__vblex"/></e>
    <e lm="pieiet">          <i>pie</i><par n="/iet__vblex"/></e>
    <e lm="pieklust">        <i>pieklus</i><par n="tums/t__vblex"/></e>
    <e lm="piekravāt">       <i>piekravā</i><par n="vīlē/t__vblex"/></e>
    <e lm="piekrist">        <i>piekr</i><par n="izkr/ist__vblex"/></e>
    <e lm="piekāpties">      <i>piekāp</i><par n="slēp/ties__vblex"/></e>
    <e lm="piekļauties">     <i>piekļ</i><par n="r/auties__vblex"/></e>
    <e lm="pielietot">       <i>pielieto</i><par n="vīlē/t__vblex"/></e>
    <e lm="pielikt">         <i>pieli</i><par n="li/kt__vblex"/></e>
    <e lm="pieminēt">        <i>piemin</i><par n="tur/ēt__vblex"/></e>
    <e lm="piemirkšķināt">   <i>piemirkšķin</i><par n="mēģin/āt__vblex"/></e>
    <e lm="piemānīt">        <i>piemān</i><par n="vad/īt__vblex"/></e>
    <e lm="pienest">         <i>pienes</i><par n="nes/t__vblex"/></e>
    <e lm="pieprasīt">       <i>piepras</i><par n="vad/īt__vblex"/></e>
    <e lm="pierunāt">        <i>pierunā</i><par n="vīlē/t__vblex"/></e>
    <e lm="pierādīt">        <i>pierād</i><par n="vad/īt__vblex"/></e>
    <e lm="piesiet">         <i>pies</i><par n="skr/iet__vblex"/></e>
    <e lm="pieskriet">       <i>pieskr</i><par n="skr/iet__vblex"/></e>
    <e lm="piespiest">       <i>piespie</i><par n="lai/st__vblex"/></e>
    <e lm="pietuvoties">     <i>pietuvo</i><par n="klā/ties__vblex"/></e>
    <e lm="pievērst">        <i>pievēr</i><par n="pievēr/st__vblex"/></e>
    <e lm="piezvanīt">       <i>piezvan</i><par n="vad/īt__vblex"/></e>
    <e lm="pieķert">         <i>pieķ</i><par n="ķ/ert__vblex"/></e>
    <e lm="pieķerties">      <i>pieķ</i><par n="pieķ/erties__vblex"/></e>
    <e lm="pieņemt">         <i>pieņ</i><par n="paņ/emt__vblex"/></e>
    <e lm="piešķirt">        <i>piešķ</i><par n="izšķ/irt__vblex"/></e>
    <e lm="pirkt">           <i>p</i><par n="p/irkt__vblex"/></e>
    <e lm="plēst">           <i>plē</i><par n="plē/st__vblex"/></e>
    <e lm="postīt">          <i>post</i><par n="vad/īt__vblex"/></e>
    <e lm="prasīt">          <i>pras</i><par n="vad/īt__vblex"/></e>
    <e lm="precizēt">        <i>precizē</i><par n="vīlē/t__vblex"/></e>
    <e lm="pretoties">       <i>preto</i><par n="klā/ties__vblex"/></e>
    <e lm="priecāties">      <i>priecā</i><par n="klā/ties__vblex"/></e>
    <e lm="pusdienot">       <i>pusdieno</i><par n="vīlē/t__vblex"/></e>
    <e lm="pārbraukt">       <i>pārbrau</i><par n="vā/kt__vblex"/></e>
    <e lm="pārcilāt">        <i>pārcilā</i><par n="vīlē/t__vblex"/></e>
    <e lm="pārdomāt">        <i>pārdomā</i><par n="vīlē/t__vblex"/></e>
    <e lm="pārdot">          <i>pārd</i><par n="d/ot__vblex"/></e>
    <e lm="pārdzīvot">       <i>pārdzīvo</i><par n="vīlē/t__vblex"/></e>
    <e lm="pāriet">          <i>pār</i><par n="/iet__vblex"/></e>
    <e lm="pārkāpt">         <i>pārkāp</i><par n="glāb/t__vblex"/></e>
    <e lm="pārliecināt">     <i>pārliecin</i><par n="mēģin/āt__vblex"/></e>
    <e lm="pārliecināties">  <i>pārliecin</i><par n="turpin/āties__vblex"/></e>
    <e lm="pārnest">         <i>pārnes</i><par n="nes/t__vblex"/></e>
    <e lm="pārsniegt">       <i>pārsnie</i><par n="izbei/gt__vblex"/></e>
    <e lm="pārspriest">      <i>pārsprie</i><par n="sprie/st__vblex"/></e>
    <e lm="pārsprāgt">       <i>pārsprāg</i><par n="gur/t__vblex"/></e>
    <e lm="pārstāt">         <i>pārstā</i><par n="klā/t__vblex"/></e>
    <e lm="pārtikt">         <i>pārt</i><par n="not/ikt__vblex"/></e>
    <e lm="pārtraukt">       <i>pārtrau</i><par n="vā/kt__vblex"/></e>
    <e lm="pārtulkot">       <i>pārtulko</i><par n="vīlē/t__vblex"/></e>
    <e lm="pārvarēt">        <i>pārvar</i><par n="tur/ēt__vblex"/></e>
    <e lm="pārvērst">        <i>pārvēr</i><par n="pievēr/st__vblex"/></e>
    <e lm="pārvērsties">     <i>pārvēr</i><par n="izvēr/sties__vblex"/></e>
    <e lm="pļāpāt">          <i>pļāpā</i><par n="vīlē/t__vblex"/></e>
    <e lm="radīt">           <i>rad</i><par n="vad/īt__vblex"/></e>
    <e lm="rasties">         <i>r</i><par n="r/asties__vblex"/></e>
    <e lm="raudzīties">      <i>rau</i><par n="rau/dzīties__vblex"/></e>
    <e lm="raudāt">          <i>raud</i><par n="raud/āt__vblex"/></e>
    <e lm="raustīt">         <i>raust</i><par n="vad/īt__vblex"/></e>
    <e lm="rauties">         <i>r</i><par n="r/auties__vblex"/></e>
    <e lm="ražot">           <i>ražo</i><par n="vīlē/t__vblex"/></e>
    <e lm="reaģēt">          <i>reaģē</i><par n="vīlē/t__vblex"/></e>
    <e lm="redzēt">          <i>redz</i><par n="tur/ēt__vblex"/></e>
    <e lm="redzēties">       <i>redz</i><par n="tur/ēties__vblex"/></e>
    <e lm="reibt">           <i>reib</i><par n="gur/t__vblex"/></e>
    <e lm="rekomendēt">      <i>rekomendē</i><par n="vīlē/t__vblex"/></e>
    <e lm="renovēt">         <i>renovē</i><par n="vīlē/t__vblex"/></e>
    <e lm="ripināt">         <i>ripin</i><par n="mēģin/āt__vblex"/></e>
    <e lm="ripot">           <i>ripo</i><par n="vīlē/t__vblex"/></e>
    <e lm="riskēt">          <i>riskē</i><par n="vīlē/t__vblex"/></e>
    <e lm="runāt">           <i>runā</i><par n="vīlē/t__vblex"/></e>
    <e lm="runāties">        <i>runā</i><par n="klā/ties__vblex"/></e>
    <e lm="rādīt">           <i>rād</i><par n="vad/īt__vblex"/></e>
    <e lm="rēgoties">        <i>rēgo</i><par n="klā/ties__vblex"/></e>
    <e lm="rēķināties">      <i>rēķin</i><par n="turpin/āties__vblex"/></e>
    <e lm="rīkoties">        <i>rīko</i><par n="klā/ties__vblex"/></e>
    <e lm="rūpēties">        <i>rūpē</i><par n="klā/ties__vblex"/></e>
    <e lm="saart">           <i>saar</i><par n="saar/t__vblex"/></e>
    <e lm="sabrukt">         <i>sabr</i><par n="iebr/ukt__vblex"/></e>
    <e lm="sacerēt">         <i>sacer</i><par n="tur/ēt__vblex"/></e>
    <e lm="sacīt">           <i>sa</i><par n="mo/cīt__vblex"/></e>
    <e lm="sadauzīt">        <i>sadauz</i><par n="vad/īt__vblex"/></e>
    <e lm="sadurties">       <i>sad</i><par n="sad/urties__vblex"/></e>
    <e lm="sadusmoties">     <i>sadusmo</i><par n="klā/ties__vblex"/></e>
    <e lm="sagaidīt">        <i>sagaid</i><par n="vad/īt__vblex"/></e>
    <e lm="sagatavot">       <i>sagatavo</i><par n="vīlē/t__vblex"/></e>
    <e lm="saglabāt">        <i>saglabā</i><par n="vīlē/t__vblex"/></e>
    <e lm="saglabāties">     <i>saglabā</i><par n="klā/ties__vblex"/></e>
    <e lm="sagribēties">     <i></i><par n="/sagribēties__vblex"/></e>
    <e lm="sagriezt">        <i>sagrie</i><par n="gā/zt__vblex"/></e>
    <e lm="sagrābt">         <i>sagrāb</i><par n="glāb/t__vblex"/></e>
    <e lm="sagāzt">          <i>sagā</i><par n="gā/zt__vblex"/></e>
    <e lm="sagāzties">       <i>sagā</i><par n="sagā/zties__vblex"/></e>
    <e lm="saistīt">         <i>saist</i><par n="vad/īt__vblex"/></e>
    <e lm="sajust">          <i>saj</i><par n="j/ust__vblex"/></e>
    <e lm="sakaitināt">      <i>sakaitin</i><par n="mēģin/āt__vblex"/></e>
    <e lm="sakaut">          <i>sak</i><par n="ļ/aut__vblex"/></e>
    <e lm="sakārtot">        <i>sakārto</i><par n="vīlē/t__vblex"/></e>
    <e lm="salikt">          <i>sali</i><par n="li/kt__vblex"/></e>
    <e lm="sameklēt">        <i>sameklē</i><par n="vīlē/t__vblex"/></e>
    <e lm="sanest">          <i>sanes</i><par n="nes/t__vblex"/></e>
    <e lm="sanākt">          <i>sanā</i><par n="sanā/kt__vblex"/></e>
    <e lm="saprast">         <i>sapr</i><par n="nopr/ast__vblex"/></e>
    <e lm="sapulcēties">     <i>sapulcē</i><par n="klā/ties__vblex"/></e>
    <e lm="sapņot">          <i>sapņo</i><par n="vīlē/t__vblex"/></e>
    <e lm="saredzēt">        <i>saredz</i><par n="tur/ēt__vblex"/></e>
    <e lm="sarunāties">      <i>sarunā</i><par n="klā/ties__vblex"/></e>
    <e lm="sasaistīties">    <i>sasaist</i><par n="cīn/īties__vblex"/></e>
    <e lm="sasiet">          <i>sas</i><par n="skr/iet__vblex"/></e>
    <e lm="saskatīties">     <i>saskat</i><par n="cīn/īties__vblex"/></e>
    <e lm="saslimt">         <i>saslim</i><par n="gur/t__vblex"/></e>
    <e lm="sasniegt">        <i>sasnie</i><par n="izbei/gt__vblex"/></e>
    <e lm="saspiest">        <i>saspie</i><par n="lai/st__vblex"/></e>
    <e lm="sastingt">        <i>sasting</i><par n="gur/t__vblex"/></e>
    <e lm="sasveicināties">  <i>sasveicin</i><par n="turpin/āties__vblex"/></e>
    <e lm="satikt">          <i>sat</i><par n="not/ikt__vblex"/></e>
    <e lm="satraukt">        <i>satrau</i><par n="vā/kt__vblex"/></e>
    <e lm="satraukties">     <i>satrau</i><par n="vei/kties__vblex"/></e>
    <e lm="satriekt">        <i>satrie</i><par n="vā/kt__vblex"/></e>
    <e lm="satrāpīties">     <i>satrāp</i><par n="cīn/īties__vblex"/></e>
    <e lm="saturēt">         <i>satur</i><par n="tur/ēt__vblex"/></e>
    <e lm="saudzēt">         <i>saudzē</i><par n="vīlē/t__vblex"/></e>
    <e lm="saukt">           <i>sau</i><par n="vā/kt__vblex"/></e>
    <e lm="savienot">        <i>savieno</i><par n="vīlē/t__vblex"/></e>
    <e lm="saķert">          <i>saķ</i><par n="ķ/ert__vblex"/></e>
    <e lm="saņemt">          <i>saņ</i><par n="paņ/emt__vblex"/></e>
    <e lm="sašust">          <i></i><par n="/sašust__vblex"/></e>
    <e lm="sašūpoties">      <i>sašūpo</i><par n="klā/ties__vblex"/></e>
    <e lm="segt">            <i>se</i><par n="izbei/gt__vblex"/></e>
    <e lm="sekmēt">          <i>sekmē</i><par n="vīlē/t__vblex"/></e>
    <e lm="sekot">           <i>seko</i><par n="vīlē/t__vblex"/></e>
    <e lm="sist">            <i>si</i><par n="si/st__vblex"/></e>
    <e lm="sisties">         <i>si</i><par n="si/sties__vblex"/></e>
    <e lm="skaidroties">     <i>skaidro</i><par n="klā/ties__vblex"/></e>
    <e lm="skaitīt">         <i>skait</i><par n="vad/īt__vblex"/></e>
    <e lm="skaitīties">      <i>skait</i><par n="cīn/īties__vblex"/></e>
    <e lm="skanēt">          <i>skan</i><par n="tur/ēt__vblex"/></e>
    <e lm="skart">           <i>sk</i><par n="sk/art__vblex"/></e>
    <e lm="skatīties">       <i>skat</i><par n="cīn/īties__vblex"/></e>
    <e lm="skaust">          <i>skau</i><par n="lai/st__vblex"/></e>
    <e lm="skriet">          <i>skr</i><par n="skr/iet__vblex"/></e>
    <e lm="skūpstīt">        <i>skūpst</i><par n="vad/īt__vblex"/></e>
    <e lm="slidināt">        <i>slidin</i><par n="mēģin/āt__vblex"/></e>
    <e lm="sliekties">       <i>slie</i><par n="vei/kties__vblex"/></e>
    <e lm="slieties">        <i>sl</i><par n="sl/ieties__vblex"/></e>
    <e lm="slēpties">        <i>slēp</i><par n="slēp/ties__vblex"/></e>
    <e lm="smieties">        <i>sm</i><par n="sm/ieties__vblex"/></e>
    <e lm="snauduļot">       <i>snauduļo</i><par n="vīlē/t__vblex"/></e>
    <e lm="sodīt">           <i>sod</i><par n="vad/īt__vblex"/></e>
    <e lm="soļot">           <i>soļo</i><par n="vīlē/t__vblex"/></e>
    <e lm="spiest">          <i>spie</i><par n="lai/st__vblex"/></e>
    <e lm="spriest">         <i>sprie</i><par n="sprie/st__vblex"/></e>
    <e lm="spēlēt">          <i>spēlē</i><par n="vīlē/t__vblex"/></e>
    <e lm="spīdēt">          <i>spīd</i><par n="tur/ēt__vblex"/></e>
    <e lm="spļaut">          <i>spļ</i><par n="ļ/aut__vblex"/></e>
    <e lm="staipīt">         <i>staip</i><par n="vad/īt__vblex"/></e>
    <e lm="staipīties">      <i>staip</i><par n="cīn/īties__vblex"/></e>
    <e lm="steigties">       <i>stei</i><par n="lū/gties__vblex"/></e>
    <e lm="stiept">          <i>stiep</i><par n="glāb/t__vblex"/></e>
    <e lm="strādāt">         <i>strādā</i><par n="vīlē/t__vblex"/></e>
    <e lm="studēt">          <i>studē</i><par n="vīlē/t__vblex"/></e>
    <e lm="stādīties">       <i>stād</i><par n="cīn/īties__vblex"/></e>
    <e lm="stāstīt">         <i>stāst</i><par n="vad/īt__vblex"/></e>
    <e lm="stāties">         <i>stā</i><par n="klā/ties__vblex"/></e>
    <e lm="stāvēt">          <i>stāv</i><par n="tur/ēt__vblex"/></e>
    <e lm="stīvēties">       <i>stīvē</i><par n="klā/ties__vblex"/></e>
    <e lm="svaidīties">      <i>svaid</i><par n="cīn/īties__vblex"/></e>
    <e lm="sveikt">          <i>svei</i><par n="vā/kt__vblex"/></e>
    <e lm="sviest">          <i>svie</i><par n="lai/st__vblex"/></e>
    <e lm="sākt">            <i>sā</i><par n="sā/kt__vblex"/></e>
    <e lm="sēdēt">           <i>sē</i><par n="sē/dēt__vblex"/></e>
    <e lm="sēsties">         <i>sē</i><par n="sē/sties__vblex"/></e>
    <e lm="sūdzēties">       <i>sūdz</i><par n="tur/ēties__vblex"/></e>
    <e lm="sūtīt">           <i>sūt</i><par n="vad/īt__vblex"/></e>
    <e lm="taisīt">          <i>tais</i><par n="vad/īt__vblex"/></e>
    <e lm="tapt">            <i>t</i><par n="t/ap__vblex"/></e>
    <e lm="teikt">           <i>tei</i><par n="vā/kt__vblex"/></e>
    <e lm="ticēt">           <i>tic</i><par n="tur/ēt__vblex"/></e>
    <e lm="tikt">            <i>t</i><par n="t/ik__vblex"/></e>
    <e lm="trokšņot">        <i>trokšņo</i><par n="vīlē/t__vblex"/></e>
    <e lm="trāpīt">          <i>trāp</i><par n="vad/īt__vblex"/></e>
    <e lm="tumst">           <i>tums</i><par n="tums/t__vblex"/></e>
    <e lm="turpināties">     <i>turpin</i><par n="turpin/āties__vblex"/></e>
    <e lm="turēt">           <i>tur</i><par n="tur/ēt__vblex"/></e>
    <e lm="turēties">        <i>tur</i><par n="tur/ēties__vblex"/></e>
    <e lm="tuvoties">        <i>tuvo</i><par n="klā/ties__vblex"/></e>
    <e lm="tēloties">        <i>tēlo</i><par n="klā/ties__vblex"/></e>
    <e lm="tērzēt">          <i>tērzē</i><par n="vīlē/t__vblex"/></e>
    <e lm="tērēt">           <i>tērē</i><par n="vīlē/t__vblex"/></e>
    <e lm="tīrīt">           <i>tīr</i><par n="vad/īt__vblex"/></e>
    <e lm="uzbrukt">         <i>uzbr</i><par n="iebr/ukt__vblex"/></e>
    <e lm="uzbūvēt">         <i>uzbūvē</i><par n="vīlē/t__vblex"/></e>
    <e lm="uzcelties">       <i>uzc</i><par n="c/elties__vblex"/></e>
    <e lm="uzdot">           <i>uzd</i><par n="d/ot__vblex"/></e>
    <e lm="uzdurties">       <i>uzd</i><par n="sad/urties__vblex"/></e>
    <e lm="uzdāvināt">       <i>uzdāvin</i><par n="mēģin/āt__vblex"/></e>
    <e lm="uzgleznot">       <i>uzglezno</i><par n="vīlē/t__vblex"/></e>
    <e lm="uzjoņot">         <i>uzjoņo</i><par n="vīlē/t__vblex"/></e>
    <e lm="uzklāt">          <i>uzklā</i><par n="klā/t__vblex"/></e>
    <e lm="uzlasīt">         <i>uzlas</i><par n="vad/īt__vblex"/></e>
    <e lm="uzliet">          <i>uzl</i><par n="uzl/iet__vblex"/></e>
    <e lm="uzlēkt">          <i>uzl</i><par n="l/ēkt__vblex"/></e>
    <e lm="uzmanīt">         <i>uzman</i><par n="vad/īt__vblex"/></e>
    <e lm="uzrakstīt">       <i>uzrakst</i><par n="vad/īt__vblex"/></e>
    <e lm="uzraut">          <i>uzr</i><par n="ļ/aut__vblex"/></e>
    <e lm="uzrādīt">         <i>uzrād</i><par n="vad/īt__vblex"/></e>
    <e lm="uzsist">          <i>uzsi</i><par n="si/st__vblex"/></e>
    <e lm="uzspiest">        <i>uzspie</i><par n="lai/st__vblex"/></e>
    <e lm="uzstādīt">        <i>uzstād</i><par n="vad/īt__vblex"/></e>
    <e lm="uzstāt">          <i>uzstā</i><par n="klā/t__vblex"/></e>
    <e lm="uzstāties">       <i>uzstā</i><par n="klā/ties__vblex"/></e>
    <e lm="uzsvērt">         <i>uzsv</i><par n="uzsv/ērt__vblex"/></e>
    <e lm="uzsākt">          <i>uzsā</i><par n="sā/kt__vblex"/></e>
    <e lm="uzticēt">         <i>uztic</i><par n="tur/ēt__vblex"/></e>
    <e lm="uzticēties">      <i>uztic</i><par n="tur/ēties__vblex"/></e>
    <e lm="uztraukt">        <i>uztrau</i><par n="vā/kt__vblex"/></e>
    <e lm="uztraukties">     <i>uztrau</i><par n="vei/kties__vblex"/></e>
    <e lm="uzturēties">      <i>uztur</i><par n="tur/ēties__vblex"/></e>
    <e lm="uztvert">         <i>uztv</i><par n="ķ/ert__vblex"/></e>
    <e lm="uzvarēt">         <i>uzvar</i><par n="tur/ēt__vblex"/></e>
    <e lm="uzvilkt">         <i>uzv</i><par n="v/ilkt__vblex"/></e>
    <e lm="uzģērbt">         <i>uzģērb</i><par n="glāb/t__vblex"/></e>
    <e lm="uzķert">          <i>uzķ</i><par n="ķ/ert__vblex"/></e>
    <e lm="uzņemties">       <i>uzņ</i><par n="ņ/emties__vblex"/></e>
    <e lm="vadīt">           <i>vad</i><par n="vad/īt__vblex"/></e>
    <e lm="vadīties">        <i>vad</i><par n="cīn/īties__vblex"/></e>
    <e lm="vajāt">           <i>vajā</i><par n="vīlē/t__vblex"/></e>
    <e lm="varēt">           <i>var</i><par n="tur/ēt__vblex"/></e>
    <e lm="veikt">           <i>vei</i><par n="vā/kt__vblex"/></e>
    <e lm="veikties">        <i>vei</i><par n="vei/kties__vblex"/></e>
    <e lm="vest">            <i>ve</i><par n="ē/st__vblex"/></e>
    <e lm="vesties">         <i>ve</i><par n="ve/sties__vblex"/></e>
    <e lm="vilkt">           <i>v</i><par n="v/ilkt__vblex"/></e>
    <e lm="vākt">            <i>vā</i><par n="vā/kt__vblex"/></e>
    <e lm="vēlēt">           <i>vēl</i><par n="vēl/ēt__vblex"/></e>
    <e lm="vēzēt">           <i>vēzē</i><par n="vīlē/t__vblex"/></e>
    <e lm="vīlēt">           <i>vīlē</i><par n="vīlē/t__vblex"/></e>
    <e lm="zagt">            <i>z</i><par n="z/agt__vblex"/></e>
    <e lm="zaudēt">          <i>zaudē</i><par n="vīlē/t__vblex"/></e>
    <e lm="ziņot">           <i>ziņo</i><par n="vīlē/t__vblex"/></e>
    <e lm="zust">            <i>z</i><par n="z/ust__vblex"/></e>
    <e lm="ārstēt">          <i>ārstē</i><par n="vīlē/t__vblex"/></e>
    <e lm="čukstēt">         <i>čukst</i><par n="tur/ēt__vblex"/></e>
    <e lm="ēst">             <i>ē</i><par n="ē/st__vblex"/></e>
    <e lm="ģērbties">        <i>ģērb</i><par n="slēp/ties__vblex"/></e>
    <e lm="īstenot">         <i>īsteno</i><par n="vīlē/t__vblex"/></e>
    <e lm="ķert">            <i>ķ</i><par n="ķ/ert__vblex"/></e>
    <e lm="ļaunoties">       <i>ļauno</i><par n="klā/ties__vblex"/></e>
    <e lm="ļaut">            <i>ļ</i><par n="ļ/aut__vblex"/></e>
    <e lm="ņemties">         <i>ņ</i><par n="ņ/emties__vblex"/></e>
    <e lm="ņirbēt">          <i>ņirb</i><par n="tur/ēt__vblex"/></e>
    <e lm="šaubīties">       <i>šaub</i><par n="cīn/īties__vblex"/></e>
    <e lm="šaut">            <i>š</i><par n="ļ/aut__vblex"/></e>
    <e lm="šķetināt">        <i>šķetin</i><par n="mēģin/āt__vblex"/></e>
    <e lm="šķetināties">     <i>šķetin</i><par n="turpin/āties__vblex"/></e>
    <e lm="šķirties">        <i>šķ</i><par n="šķ/irties__vblex"/></e>
    <e lm="šūpot">           <i>šūpo</i><par n="vīlē/t__vblex"/></e>
    <e lm="šūpoties">        <i>šūpo</i><par n="klā/ties__vblex"/></e>
    <e lm="žēlot">           <i>žēlo</i><par n="vīlē/t__vblex"/></e>
  </section>
</dictionary>
